---
title: "GSI Landform Vector Tiles Raw Geometry Validation"
subtitle: "国土地理院 地形分類ベクトルタイル GeoJSONジオメトリ検証用出力"
output:
  html_document:
    toc: true
    toc_depth: 3
    number_sections: true
---

# 目的

このRmdは、国土地理院ベクトルタイル「地形分類（自然地形）」および「地形分類（人工地形）」のGeoJSONタイルを取得し、**GeoJSONタイル内のジオメトリをできるだけそのまま**GPKGへ保存する検証用ツールである。

この検証版では、原因切り分けのため、以下の処理を行わない。

- `st_make_valid()`
- `st_collection_extract()`
- `st_intersection()` によるclip
- `st_union()`
- dissolve
- buffer処理
- 面積閾値によるスリバー除去

出力レイヤは以下の4つである。

- `landform_natural_raw_4326`
- `landform_artificial_raw_4326`
- `landform_natural_6677`
- `landform_artificial_6677`

`*_raw_4326` は、GeoJSONタイルのジオメトリをEPSG:4326のまま保存する。  
`*_6677` は、同じジオメトリに対して `st_transform(6677)` だけを行った検証用レイヤである。

# c01_setup

**目的**：必要パッケージと共通関数を準備する。

```{r c01_setup, eval=TRUE, message=FALSE, warning=FALSE}
required_pkgs <- c(
  "sf", "dplyr", "tidyr", "purrr", "tibble", "readr"
)

for (pkg in required_pkgs) {
  if (!requireNamespace(pkg, quietly = TRUE)) {
    install.packages(pkg)
  }
}

suppressPackageStartupMessages({
  library(sf)
  library(dplyr)
  library(tidyr)
  library(purrr)
  library(tibble)
  library(readr)
})

safe_dir_create <- function(path) {
  if (!dir.exists(path)) {
    dir.create(path, recursive = TRUE, showWarnings = FALSE)
  }
  invisible(path)
}

message("setup completed.")
```

# c02_parameters

**目的**：対象範囲、ズームレベル、取得元URL、出力先を指定する。  
**達成指標**：後続chunkで利用する対象範囲・タイル取得・保存条件が確定する。

```{r c02_parameters, eval=TRUE}
# -------------------------------------------------------------------------
# 1. 対象範囲の指定方法
# -------------------------------------------------------------------------
# 選択肢：
# - "gpkg_layer"  : GPKG内の既存ポリゴンレイヤのbboxを使う。
# - "bbox_lonlat" : EPSG:4326のbboxを手入力する。
# - "vector_file" : 外部ベクタファイルのbboxを使う。
#
# いずれの場合も、取得範囲は実形状ではなくbboxで決める。
target_area_mode <- "gpkg_layer"

# -------------------------------------------------------------------------
# 2. gpkg_layer モード
# -------------------------------------------------------------------------
target_area_gpkg_path <- "data_raw/Kokubunji_Jomon.gpkg"

# ユーザー指定の既定レイヤ。
target_area_layer <- "city_buffer"

# レイヤ名が異なる場合の代替候補。
target_area_layer_fallbacks <- c(
  "kokubunji_city_buffer",
  "city_boundary",
  "kokubunji_city_boundary",
  "boundary"
)

# -------------------------------------------------------------------------
# 3. bbox_lonlat モード
# -------------------------------------------------------------------------
# target_area_mode <- "bbox_lonlat" の場合に使用する。
# EPSG:4326 の xmin, ymin, xmax, ymax。
target_bbox_lonlat <- c(
  xmin = 139.310996901,
  ymin = 35.617607587,
  xmax = 139.620042411,
  ymax = 35.786072244
)

# -------------------------------------------------------------------------
# 4. vector_file モード
# -------------------------------------------------------------------------
# target_area_mode <- "vector_file" の場合に使用する。
# GPKGの場合は target_area_vector_layer を指定する。
# Shapefile / GeoJSON 等では NA のままでよい。
target_area_vector_path <- "data_raw/target_area.gpkg"
target_area_vector_layer <- NA_character_

# -------------------------------------------------------------------------
# 5. タイル取得設定
# -------------------------------------------------------------------------
# 地形分類詳細版は z = 14〜16 を想定する。
gsi_landform_zoom <- 16

if (!gsi_landform_zoom %in% 14:16) {
  stop("gsi_landform_zoom は 14, 15, 16 のいずれかにしてください。")
}

# bboxを含むタイルの外側に追加で取得するタイル数。
# 検証用には 0 が基本。周辺も確認する場合は 1 以上にする。
tile_buffer_n <- 0

# サーバーへの連続アクセスを避けるための待機秒数。
request_sleep_sec <- 0.03

# -------------------------------------------------------------------------
# 6. 出力設定
# -------------------------------------------------------------------------
# 既定では対象範囲GPKGに検証レイヤを追加保存する。
# 別ファイルに保存する場合は以下を変更する。
output_gpkg_path <- target_area_gpkg_path

overwrite_existing_layers <- TRUE

output_layer_natural_raw_4326 <- "landform_natural_raw_4326"
output_layer_artificial_raw_4326 <- "landform_artificial_raw_4326"
output_layer_natural_6677 <- "landform_natural_6677"
output_layer_artificial_6677 <- "landform_artificial_6677"

output_crs_epsg <- 6677

summary_csv_path <- file.path(
  dirname(output_gpkg_path),
  "gsi_landform_raw_validation_summary.csv"
)

# -------------------------------------------------------------------------
# 7. 国土地理院 地形分類ベクトルタイルURL
# -------------------------------------------------------------------------
gsi_landform_sources <- tibble::tribble(
  ~source_key, ~url_template,
  "natural",
  "https://cyberjapandata.gsi.go.jp/xyz/experimental_landformclassification1/{z}/{x}/{y}.geojson",
  "artificial",
  "https://cyberjapandata.gsi.go.jp/xyz/experimental_landformclassification2/{z}/{x}/{y}.geojson"
)

parameter_table <- tibble::tibble(
  parameter = c(
    "target_area_mode",
    "target_area_gpkg_path",
    "target_area_layer",
    "gsi_landform_zoom",
    "tile_buffer_n",
    "output_gpkg_path",
    "output_crs_epsg"
  ),
  value = c(
    target_area_mode,
    target_area_gpkg_path,
    target_area_layer,
    as.character(gsi_landform_zoom),
    as.character(tile_buffer_n),
    output_gpkg_path,
    as.character(output_crs_epsg)
  )
)

print(parameter_table)
```

# c03_define-target-bbox

**目的**：`target_area_mode` に応じて対象範囲bboxをEPSG:4326で作成する。  
**達成指標**：`target_bbox_4326` が作成され、xmin, ymin, xmax, ymax が確認できる。

```{r c03_define-target-bbox, eval=TRUE}
read_bbox_from_gpkg_layer <- function(gpkg_path, layer_name, fallback_layers = character()) {
  if (!file.exists(gpkg_path)) {
    stop("対象範囲GPKGが見つかりません: ", gpkg_path)
  }

  available_layers <- sf::st_layers(gpkg_path)$name
  selected_layer <- layer_name

  if (!selected_layer %in% available_layers) {
    fallback_hit <- fallback_layers[fallback_layers %in% available_layers]

    if (length(fallback_hit) > 0) {
      warning(
        "指定レイヤが見つからないため、代替レイヤを使用します: ",
        selected_layer,
        " -> ",
        fallback_hit[1]
      )
      selected_layer <- fallback_hit[1]
    } else {
      stop(
        "対象範囲レイヤが見つかりません: ", selected_layer,
        "\n利用可能レイヤ: ", paste(available_layers, collapse = ", ")
      )
    }
  }

  x <- sf::st_read(
    gpkg_path,
    layer = selected_layer,
    quiet = TRUE,
    stringsAsFactors = FALSE
  )

  if (nrow(x) == 0) {
    stop("対象範囲レイヤが0件です: ", selected_layer)
  }

  if (is.na(sf::st_crs(x))) {
    stop("対象範囲レイヤのCRSが未定義です: ", selected_layer)
  }

  x_4326 <- sf::st_transform(x, 4326)
  sf::st_bbox(x_4326)
}

read_bbox_from_lonlat <- function(bbox_lonlat) {
  if (!all(c("xmin", "ymin", "xmax", "ymax") %in% names(bbox_lonlat))) {
    stop("target_bbox_lonlat には xmin, ymin, xmax, ymax の名前付き値が必要です。")
  }

  sf::st_bbox(
    bbox_lonlat,
    crs = sf::st_crs(4326)
  )
}

read_bbox_from_vector_file <- function(path, layer = NA_character_) {
  if (!file.exists(path)) {
    stop("対象範囲ベクタファイルが見つかりません: ", path)
  }

  if (is.na(layer) || length(layer) == 0 || layer == "") {
    x <- sf::st_read(path, quiet = TRUE, stringsAsFactors = FALSE)
  } else {
    x <- sf::st_read(path, layer = layer, quiet = TRUE, stringsAsFactors = FALSE)
  }

  if (nrow(x) == 0) {
    stop("対象範囲ベクタが0件です: ", path)
  }

  if (is.na(sf::st_crs(x))) {
    stop("対象範囲ベクタのCRSが未定義です: ", path)
  }

  x_4326 <- sf::st_transform(x, 4326)
  sf::st_bbox(x_4326)
}

if (target_area_mode == "gpkg_layer") {
  target_bbox_4326 <- read_bbox_from_gpkg_layer(
    gpkg_path = target_area_gpkg_path,
    layer_name = target_area_layer,
    fallback_layers = target_area_layer_fallbacks
  )
} else if (target_area_mode == "bbox_lonlat") {
  target_bbox_4326 <- read_bbox_from_lonlat(target_bbox_lonlat)
} else if (target_area_mode == "vector_file") {
  target_bbox_4326 <- read_bbox_from_vector_file(
    path = target_area_vector_path,
    layer = target_area_vector_layer
  )
} else {
  stop("target_area_mode が不正です: ", target_area_mode)
}

print(target_bbox_4326)
```

# c04_build-tile-index

**目的**：対象bboxを含むXYZタイル番号を計算する。  
**達成指標**：`tile_index` が作成され、取得対象タイル数が表示される。

```{r c04_build-tile-index, eval=TRUE}
webmercator_lat_limit <- 85.05112878

clip_lat_for_xyz <- function(lat) {
  pmax(pmin(lat, webmercator_lat_limit), -webmercator_lat_limit)
}

lon_to_tile_x <- function(lon, z) {
  floor((lon + 180) / 360 * 2^z)
}

lat_to_tile_y <- function(lat, z) {
  lat <- clip_lat_for_xyz(lat)
  lat_rad <- lat * pi / 180
  floor((1 - log(tan(lat_rad) + 1 / cos(lat_rad)) / pi) / 2 * 2^z)
}

clamp_tile_index <- function(v, z) {
  pmax(pmin(v, 2^z - 1), 0)
}

x_min <- lon_to_tile_x(target_bbox_4326[["xmin"]], gsi_landform_zoom)
x_max <- lon_to_tile_x(target_bbox_4326[["xmax"]], gsi_landform_zoom)

# XYZタイルでは北ほどyが小さい。
y_min <- lat_to_tile_y(target_bbox_4326[["ymax"]], gsi_landform_zoom)
y_max <- lat_to_tile_y(target_bbox_4326[["ymin"]], gsi_landform_zoom)

x_seq <- seq(
  clamp_tile_index(x_min - tile_buffer_n, gsi_landform_zoom),
  clamp_tile_index(x_max + tile_buffer_n, gsi_landform_zoom)
)

y_seq <- seq(
  clamp_tile_index(y_min - tile_buffer_n, gsi_landform_zoom),
  clamp_tile_index(y_max + tile_buffer_n, gsi_landform_zoom)
)

tile_index <- tidyr::expand_grid(
  z = gsi_landform_zoom,
  x = x_seq,
  y = y_seq
) |>
  dplyr::mutate(
    tile_id = paste(z, x, y, sep = "/")
  )

cat("zoom:", gsi_landform_zoom, "\n")
cat("tile count:", nrow(tile_index), "\n")
print(utils::head(tile_index))
```

# c05_fetch-geojson-tiles-raw

**目的**：自然地形・人工地形のGeoJSONタイルを取得し、`sf`で読み込んで結合する。  
**達成指標**：`landform_natural_raw_4326` と `landform_artificial_raw_4326` が作成される。

```{r c05_fetch-geojson-tiles-raw, eval=TRUE}
make_tile_url <- function(url_template, z, x, y) {
  out <- gsub("\\{z\\}", z, url_template)
  out <- gsub("\\{x\\}", x, out)
  out <- gsub("\\{y\\}", y, out)
  out
}

raw_fetch_log <- tibble::tibble(
  source_key = character(),
  tile_z = integer(),
  tile_x = integer(),
  tile_y = integer(),
  tile_id = character(),
  status = character(),
  feature_count = integer(),
  reason = character()
)

add_raw_fetch_log <- function(
  source_key,
  z,
  x,
  y,
  tile_id,
  status,
  feature_count = NA_integer_,
  reason = NA_character_
) {
  raw_fetch_log <<- dplyr::bind_rows(
    raw_fetch_log,
    tibble::tibble(
      source_key = as.character(source_key),
      tile_z = as.integer(z),
      tile_x = as.integer(x),
      tile_y = as.integer(y),
      tile_id = as.character(tile_id),
      status = as.character(status),
      feature_count = as.integer(feature_count),
      reason = as.character(reason)
    )
  )

  invisible(TRUE)
}

read_one_geojson_tile_raw <- function(url, z, x, y, tile_id, source_key) {
  tmp <- tempfile(fileext = ".geojson")
  on.exit(unlink(tmp), add = TRUE)

  ok <- tryCatch(
    {
      utils::download.file(
        url = url,
        destfile = tmp,
        mode = "wb",
        quiet = TRUE
      )
      TRUE
    },
    warning = function(w) FALSE,
    error = function(e) FALSE
  )

  if (!ok || !file.exists(tmp) || file.info(tmp)$size == 0) {
    add_raw_fetch_log(
      source_key = source_key,
      z = z,
      x = x,
      y = y,
      tile_id = tile_id,
      status = "download_empty_or_failed",
      feature_count = 0L,
      reason = "download failed or empty tile"
    )
    return(NULL)
  }

  tile_sf <- tryCatch(
    {
      suppressMessages(
        sf::st_read(
          tmp,
          quiet = TRUE,
          stringsAsFactors = FALSE
        )
      )
    },
    error = function(e) {
      add_raw_fetch_log(
        source_key = source_key,
        z = z,
        x = x,
        y = y,
        tile_id = tile_id,
        status = "st_read_failed",
        feature_count = 0L,
        reason = conditionMessage(e)
      )
      NULL
    }
  )

  if (is.null(tile_sf) || nrow(tile_sf) == 0) {
    add_raw_fetch_log(
      source_key = source_key,
      z = z,
      x = x,
      y = y,
      tile_id = tile_id,
      status = "no_features",
      feature_count = 0L,
      reason = "no features"
    )
    return(NULL)
  }

  # GeoJSONタイルの座標は通常EPSG:4326。
  # CRSが未定義の場合のみCRSを付与する。座標値・geometry構造は変更しない。
  if (is.na(sf::st_crs(tile_sf))) {
    sf::st_crs(tile_sf) <- 4326
  }

  tile_sf <- tile_sf |>
    dplyr::mutate(
      gsi_source_key = source_key,
      tile_z = as.integer(z),
      tile_x = as.integer(x),
      tile_y = as.integer(y),
      tile_id = tile_id,
      tile_url = url
    )

  add_raw_fetch_log(
    source_key = source_key,
    z = z,
    x = x,
    y = y,
    tile_id = tile_id,
    status = "read_ok",
    feature_count = nrow(tile_sf),
    reason = NA_character_
  )

  tile_sf
}

fetch_one_landform_source_raw <- function(source_key, url_template) {
  source_key <- as.character(source_key)[1]
  url_template <- as.character(url_template)[1]

  cat("fetch source:", source_key, "\n")

  tile_features <- vector("list", nrow(tile_index))

  for (i in seq_len(nrow(tile_index))) {
    z <- tile_index$z[i]
    x <- tile_index$x[i]
    y <- tile_index$y[i]
    tile_id <- tile_index$tile_id[i]

    tile_url <- make_tile_url(
      url_template = url_template,
      z = z,
      x = x,
      y = y
    )

    tile_features[[i]] <- read_one_geojson_tile_raw(
      url = tile_url,
      z = z,
      x = x,
      y = y,
      tile_id = tile_id,
      source_key = source_key
    )

    if (i %% 25 == 0 || i == nrow(tile_index)) {
      cat("  processed:", i, "/", nrow(tile_index), "\n")
    }

    if (request_sleep_sec > 0) {
      Sys.sleep(request_sleep_sec)
    }
  }

  tile_features <- purrr::compact(tile_features)

  if (length(tile_features) == 0) {
    warning("取得できたタイル地物がありません: ", source_key)
    return(NULL)
  }

  out <- dplyr::bind_rows(tile_features)
  out$source_feature_row <- seq_len(nrow(out))

  out
}

natural_src <- gsi_landform_sources |>
  dplyr::filter(source_key == "natural")

artificial_src <- gsi_landform_sources |>
  dplyr::filter(source_key == "artificial")

landform_natural_raw_4326 <- fetch_one_landform_source_raw(
  source_key = natural_src$source_key[1],
  url_template = natural_src$url_template[1]
)

landform_artificial_raw_4326 <- fetch_one_landform_source_raw(
  source_key = artificial_src$source_key[1],
  url_template = artificial_src$url_template[1]
)

raw_fetch_summary <- raw_fetch_log |>
  dplyr::group_by(source_key, status) |>
  dplyr::summarise(
    tile_count = dplyr::n(),
    feature_count = sum(feature_count, na.rm = TRUE),
    .groups = "drop"
  )

print(raw_fetch_summary)
```

# c06_add-code-labels

**目的**：`code` に基づいて地形分類名称を属性として付与する。geometryには触れない。  
**達成指標**：`landform_class` と `landform_group_for_model` が追加される。

```{r c06_add-code-labels, eval=TRUE}
landform_code_lookup_grouped <- tibble::tribble(
  ~landform_class, ~landform_group_for_model, ~code_list,
  "山地斜面等", "slope_mountain", "10101,11201,11202,11203,11204,1010101",
  "崖･段丘崖", "scarp_terrace_edge", "10202,10204,2010201",
  "地すべり地形", "landslide", "10205,10206",
  "台地・段丘", "upland_terrace", "10301,10302,10303,10304,10305,10306,10307,10308,10310,10312,10314,10508,2010101",
  "山麓堆積地形", "footslope_deposit", "10401,10402,10403,10404,10406,10407,3010101",
  "扇状地", "fan", "10501,10502,3020101",
  "自然堤防", "natural_levee", "10503,3040101",
  "天井川等", "raised_river", "10506,10507,10801",
  "砂州・砂丘", "sand_bar_dune", "10504,10505,10512,3050101",
  "凹地・浅い谷", "shallow_valley_depression", "10601,2010301",
  "氾濫平野・海岸平野", "floodplain_coastal_plain", "10701,10702,10705,3030101",
  "後背低地・湿地", "backmarsh_wetland", "10703,10804,3030201",
  "旧河道", "abandoned_channel", "10704,3040201,3040202",
  "落堀", "crevasse_splay_scour", "3040301",
  "河川敷・浜", "riverbed_beach", "10802,10803,10807,10808",
  "水部", "water", "10805,10806,10901,10903,5010201",
  "旧水部", "former_water", "10904,5010301",
  "切土地", "cut_land", "11001,11003,11009,11011,4010301",
  "農耕平坦化地", "agricultural_leveling", "11002",
  "干拓地", "reclaimed_land", "11008,4010101",
  "盛土地・埋立地", "fill_reclaimed_land", "11004,11005,11006,11007,11014,4010201",
  "改変工事中", "under_modification", "11010"
)

landform_code_lookup <- landform_code_lookup_grouped |>
  tidyr::separate_rows(code_list, sep = "\\s*,\\s*") |>
  dplyr::transmute(
    code_chr = as.character(code_list),
    landform_class = landform_class,
    landform_group_for_model = landform_group_for_model
  )

add_landform_labels_without_geometry_change <- function(x, source_key) {
  if (is.null(x) || nrow(x) == 0) {
    return(x)
  }

  code_col <- names(x)[tolower(names(x)) == "code"][1]

  if (is.na(code_col)) {
    warning("code列が見つかりません: ", source_key)
    x$code_chr <- NA_character_
    x$landform_class <- "未対応_code列なし"
    x$landform_group_for_model <- "unknown"
    return(x)
  }

  x_labeled <- x |>
    dplyr::mutate(
      code_chr = as.character(.data[[code_col]])
    ) |>
    dplyr::left_join(
      landform_code_lookup,
      by = "code_chr"
    ) |>
    dplyr::mutate(
      landform_class = dplyr::if_else(
        is.na(landform_class),
        paste0("未対応コード_", code_chr),
        landform_class
      ),
      landform_group_for_model = dplyr::if_else(
        is.na(landform_group_for_model),
        "unknown",
        landform_group_for_model
      )
    )

  unmatched_codes <- x_labeled |>
    sf::st_drop_geometry() |>
    dplyr::filter(grepl("^未対応コード_", landform_class)) |>
    dplyr::distinct(code_chr) |>
    dplyr::arrange(code_chr)

  if (nrow(unmatched_codes) > 0) {
    warning(
      "凡例対応表にないcodeがあります: ",
      source_key,
      " / ",
      paste(unmatched_codes$code_chr, collapse = ", ")
    )
  }

  x_labeled
}

landform_natural_raw_4326 <- add_landform_labels_without_geometry_change(
  landform_natural_raw_4326,
  source_key = "natural"
)

landform_artificial_raw_4326 <- add_landform_labels_without_geometry_change(
  landform_artificial_raw_4326,
  source_key = "artificial"
)

label_summary <- dplyr::bind_rows(
  if (!is.null(landform_natural_raw_4326)) {
    landform_natural_raw_4326 |>
      sf::st_drop_geometry() |>
      dplyr::count(landform_class, name = "feature_count") |>
      dplyr::mutate(source_key = "natural")
  },
  if (!is.null(landform_artificial_raw_4326)) {
    landform_artificial_raw_4326 |>
      sf::st_drop_geometry() |>
      dplyr::count(landform_class, name = "feature_count") |>
      dplyr::mutate(source_key = "artificial")
  }
) |>
  dplyr::select(source_key, landform_class, feature_count) |>
  dplyr::arrange(source_key, dplyr::desc(feature_count))

print(label_summary)
```

# c07_transform-to-6677

**目的**：GeoJSON由来のジオメトリに対して、EPSG:6677への座標変換だけを実行する。  
**達成指標**：`landform_natural_6677` と `landform_artificial_6677` が作成される。

```{r c07_transform-to-6677, eval=TRUE}
transform_only <- function(x, target_epsg, layer_label) {
  if (is.null(x) || nrow(x) == 0) {
    warning("変換対象が0件です: ", layer_label)
    return(x)
  }

  if (is.na(sf::st_crs(x))) {
    stop("CRSが未定義です: ", layer_label)
  }

  sf::st_transform(x, target_epsg)
}

landform_natural_6677 <- transform_only(
  landform_natural_raw_4326,
  target_epsg = output_crs_epsg,
  layer_label = output_layer_natural_6677
)

landform_artificial_6677 <- transform_only(
  landform_artificial_raw_4326,
  target_epsg = output_crs_epsg,
  layer_label = output_layer_artificial_6677
)

crs_summary <- tibble::tibble(
  object = c(
    "landform_natural_raw_4326",
    "landform_artificial_raw_4326",
    "landform_natural_6677",
    "landform_artificial_6677"
  ),
  epsg = c(
    sf::st_crs(landform_natural_raw_4326)$epsg,
    sf::st_crs(landform_artificial_raw_4326)$epsg,
    sf::st_crs(landform_natural_6677)$epsg,
    sf::st_crs(landform_artificial_6677)$epsg
  ),
  feature_count = c(
    ifelse(is.null(landform_natural_raw_4326), 0L, nrow(landform_natural_raw_4326)),
    ifelse(is.null(landform_artificial_raw_4326), 0L, nrow(landform_artificial_raw_4326)),
    ifelse(is.null(landform_natural_6677), 0L, nrow(landform_natural_6677)),
    ifelse(is.null(landform_artificial_6677), 0L, nrow(landform_artificial_6677))
  )
)

print(crs_summary)
```

# c08_write-gpkg-layers

**目的**：検証用4レイヤをGPKGへ保存する。  
**達成指標**：`output_gpkg_path` に4つの検証用レイヤが作成される。

```{r c08_write-gpkg-layers, eval=TRUE}
safe_delete_gpkg_layer <- function(gpkg_path, layer_name) {
  if (!file.exists(gpkg_path)) {
    return(invisible(FALSE))
  }

  existing_layers <- tryCatch(
    sf::st_layers(gpkg_path)$name,
    error = function(e) character()
  )

  if (layer_name %in% existing_layers) {
    tryCatch(
      {
        sf::st_delete(
          dsn = gpkg_path,
          layer = layer_name,
          quiet = TRUE
        )
        TRUE
      },
      error = function(e) {
        warning("既存レイヤを削除できませんでした: ", layer_name, " / ", e$message)
        FALSE
      }
    )
  } else {
    invisible(FALSE)
  }
}

write_sf_layer_to_gpkg <- function(x, gpkg_path, layer_name, overwrite_layer = TRUE) {
  if (is.null(x) || nrow(x) == 0) {
    warning("保存対象が0件のためスキップします: ", layer_name)
    return(FALSE)
  }

  safe_dir_create(dirname(gpkg_path))

  if (overwrite_layer) {
    safe_delete_gpkg_layer(gpkg_path, layer_name)
  }

  sf::st_write(
    obj = x,
    dsn = gpkg_path,
    layer = layer_name,
    append = FALSE,
    quiet = TRUE
  )

  TRUE
}

write_records <- tibble::tibble(
  layer = character(),
  object = character(),
  epsg = integer(),
  feature_count = integer(),
  written = logical(),
  gpkg_path = character()
)

layers_to_write <- list(
  list(
    object_name = "landform_natural_raw_4326",
    object = landform_natural_raw_4326,
    layer = output_layer_natural_raw_4326
  ),
  list(
    object_name = "landform_artificial_raw_4326",
    object = landform_artificial_raw_4326,
    layer = output_layer_artificial_raw_4326
  ),
  list(
    object_name = "landform_natural_6677",
    object = landform_natural_6677,
    layer = output_layer_natural_6677
  ),
  list(
    object_name = "landform_artificial_6677",
    object = landform_artificial_6677,
    layer = output_layer_artificial_6677
  )
)

for (item in layers_to_write) {
  written <- write_sf_layer_to_gpkg(
    x = item$object,
    gpkg_path = output_gpkg_path,
    layer_name = item$layer,
    overwrite_layer = overwrite_existing_layers
  )

  write_records <- dplyr::bind_rows(
    write_records,
    tibble::tibble(
      layer = item$layer,
      object = item$object_name,
      epsg = ifelse(is.null(item$object), NA_integer_, sf::st_crs(item$object)$epsg),
      feature_count = ifelse(is.null(item$object), 0L, nrow(item$object)),
      written = written,
      gpkg_path = output_gpkg_path
    )
  )
}

print(write_records)
```

# c09_write-summary

**目的**：取得・変換・保存結果をCSVへ記録し、GPKG内のレイヤ存在を確認する。  
**達成指標**：summary CSVが保存され、4つの検証用レイヤの存在確認結果が表示される。

```{r c09_write-summary, eval=TRUE}
output_layers_after_write <- tryCatch(
  sf::st_layers(output_gpkg_path)$name,
  error = function(e) character()
)

layer_check <- tibble::tibble(
  expected_layer = c(
    output_layer_natural_raw_4326,
    output_layer_artificial_raw_4326,
    output_layer_natural_6677,
    output_layer_artificial_6677
  ),
  exists_in_gpkg = expected_layer %in% output_layers_after_write,
  gpkg_path = output_gpkg_path
)

summary_table <- write_records |>
  dplyr::left_join(
    layer_check,
    by = c("layer" = "expected_layer", "gpkg_path" = "gpkg_path")
  ) |>
  dplyr::mutate(
    target_area_mode = target_area_mode,
    zoom = gsi_landform_zoom,
    tile_count_requested = nrow(tile_index),
    tile_buffer_n = tile_buffer_n,
    geometry_processing = "raw_geometry_no_make_valid_no_clip_no_dissolve"
  )

safe_dir_create(dirname(summary_csv_path))

readr::write_csv(
  summary_table,
  summary_csv_path
)

fetch_log_csv <- file.path(
  dirname(output_gpkg_path),
  "gsi_landform_raw_validation_fetch_log.csv"
)

readr::write_csv(
  raw_fetch_log,
  fetch_log_csv
)

cat("summary CSV:", summary_csv_path, "\n")
cat("fetch log CSV:", fetch_log_csv, "\n")
cat("output GPKG:", output_gpkg_path, "\n")
print(layer_check)
print(summary_table)
```

# c10_chunk-list

**目的**：このRmdのchunk一覧を出力する。  
**達成指標**：実行順序を確認できる。

```{r c10_chunk-list, eval=TRUE}
chunk_list <- tibble::tribble(
  ~order, ~chunk_name, ~purpose,
  1L, "c01_setup", "必要パッケージと共通関数を準備する",
  2L, "c02_parameters", "対象範囲・zoom・URL・出力先を指定する",
  3L, "c03_define-target-bbox", "target_area_modeに応じてEPSG:4326 bboxを作成する",
  4L, "c04_build-tile-index", "bboxを含むXYZタイル番号を計算する",
  5L, "c05_fetch-geojson-tiles-raw", "GeoJSONタイルを取得しsfで結合する",
  6L, "c06_add-code-labels", "codeから地形分類名称を属性付与する",
  7L, "c07_transform-to-6677", "st_transformのみでEPSG:6677版を作成する",
  8L, "c08_write-gpkg-layers", "検証用4レイヤをGPKG保存する",
  9L, "c09_write-summary", "取得・保存結果をCSVに記録する",
  10L, "c10_chunk-list", "chunk一覧を出力する"
)

print(chunk_list)
```
