---
title: "GSI Landform Vector Tiles with Sliver Filter and Code Raster"
subtitle: "国土地理院 地形分類ベクトルタイル取得・スリバー除去・同一code隣接dissolve・codeラスタ化"
output:
  html_document:
    toc: true
    toc_depth: 3
    number_sections: true
---

# 目的

このRmdは、国土地理院ベクトルタイル「地形分類（自然地形）」「地形分類（人工地形）」を取得し、GeoPackageに保存したうえで、以下を行う単独ツールである。

1. `code` 凡例列の追加
2. 面積閾値によるスリバー候補の分離
3. 同一 `code` で隣接するポリゴンの dissolve
4. dissolve 後のスリバー候補の再分離
5. `code` ごとのカテゴリラスタ GeoTIFF 出力

方針：

- ベクトルタイル由来の細片を完全に解釈して補正するのではなく、面積閾値により **候補として退避** する。
- 元ポリゴンを不用意に破壊しないため、取得直後のclipは既定で行わない。
- dissolveは `st_union()` による実dissolveを行う。
- dissolveに失敗したcomponentは、原因になりやすい地物をログに記録し、可能な範囲で処理を継続する。
- codeラスタ化は解析用の派生成果として出力する。ベクトルの確認・編集用成果は残す。

# c01_setup

```{r c01_setup, eval=TRUE, message=FALSE, warning=FALSE}
required_pkgs <- c(
  "sf",
  "terra",
  "dplyr",
  "tidyr",
  "purrr",
  "tibble",
  "readr"
)

for (pkg in required_pkgs) {
  if (!requireNamespace(pkg, quietly = TRUE)) {
    install.packages(pkg)
  }
}

suppressPackageStartupMessages({
  library(sf)
  library(terra)
  library(dplyr)
  library(tidyr)
  library(purrr)
  library(tibble)
  library(readr)
})

options(stringsAsFactors = FALSE)
sf::sf_use_s2(FALSE)

safe_dir_create <- function(path) {
  if (!dir.exists(path)) {
    dir.create(path, recursive = TRUE, showWarnings = FALSE)
  }
  invisible(path)
}

safe_st_make_valid <- function(x) {
  suppressWarnings(sf::st_make_valid(x))
}

safe_delete_gpkg_layer <- function(gpkg_path, layer_name) {
  if (!file.exists(gpkg_path)) {
    return(invisible(FALSE))
  }

  existing_layers <- tryCatch(
    sf::st_layers(gpkg_path)$name,
    error = function(e) character()
  )

  if (layer_name %in% existing_layers) {
    tryCatch(
      {
        sf::st_delete(
          dsn = gpkg_path,
          layer = layer_name,
          quiet = TRUE
        )
        TRUE
      },
      error = function(e) {
        warning("既存レイヤを削除できませんでした: ", layer_name, " / ", e$message)
        FALSE
      }
    )
  }

  invisible(FALSE)
}

write_sf_layer_to_gpkg <- function(x, gpkg_path, layer_name, overwrite_layer = TRUE) {
  if (is.null(x) || nrow(x) == 0) {
    warning("保存対象が0件のためスキップします: ", layer_name)
    return(FALSE)
  }

  safe_dir_create(dirname(gpkg_path))

  if (overwrite_layer) {
    safe_delete_gpkg_layer(gpkg_path, layer_name)
  }

  sf::st_write(
    obj = x,
    dsn = gpkg_path,
    layer = layer_name,
    append = FALSE,
    quiet = TRUE
  )

  TRUE
}

safe_extract_polygon <- function(x) {
  if (is.null(x) || nrow(x) == 0) {
    return(x)
  }

  out <- tryCatch(
    {
      suppressWarnings(sf::st_collection_extract(x, "POLYGON"))
    },
    error = function(e) NULL
  )

  out
}

safe_filter_nonempty <- function(x) {
  if (is.null(x) || nrow(x) == 0) {
    return(x)
  }

  empty_geometry <- tryCatch(
    sf::st_is_empty(sf::st_geometry(x)),
    error = function(e) rep(FALSE, nrow(x))
  )

  x[!empty_geometry, , drop = FALSE]
}

safe_make_valid_by_feature <- function(x, stage = "make_valid") {
  if (is.null(x) || nrow(x) == 0) {
    return(x)
  }

  valid_all <- tryCatch(
    {
      suppressWarnings(safe_st_make_valid(x))
    },
    error = function(e) NULL
  )

  if (!is.null(valid_all)) {
    valid_all <- safe_extract_polygon(valid_all)
    valid_all <- safe_filter_nonempty(valid_all)

    if (!is.null(valid_all) && nrow(valid_all) > 0) {
      return(valid_all)
    }
  }

  out_list <- vector("list", nrow(x))

  for (i in seq_len(nrow(x))) {
    x_i <- x[i, , drop = FALSE]

    valid_i <- tryCatch(
      {
        suppressWarnings(safe_st_make_valid(x_i))
      },
      error = function(e) NULL
    )

    if (is.null(valid_i) || nrow(valid_i) == 0) {
      next
    }

    valid_i <- safe_extract_polygon(valid_i)
    valid_i <- safe_filter_nonempty(valid_i)

    if (is.null(valid_i) || nrow(valid_i) == 0) {
      next
    }

    out_list[[i]] <- valid_i
  }

  out_list <- purrr::compact(out_list)

  if (length(out_list) == 0) {
    return(x[0, , drop = FALSE])
  }

  dplyr::bind_rows(out_list)
}

cat("setup completed.\n")
```

# c02_parameters

```{r c02_parameters, eval=TRUE}
# -------------------------------------------------------------------------
# 1. 対象範囲
# -------------------------------------------------------------------------
target_area_mode <- "gpkg_layer"

target_area_gpkg_path <- "data_raw/Kokubunji_Jomon.gpkg"
target_area_layer <- "kokubunji_city_buffer"
target_area_layer_fallbacks <- c(
  "kokubunji_city_boundary",
  "city_boundary",
  "boundary"
)

target_bbox_lonlat <- c(
  xmin = 139.310996901,
  ymin = 35.617607587,
  xmax = 139.620042411,
  ymax = 35.786072244
)

target_area_vector_path <- "data_raw/target_area.gpkg"
target_area_vector_layer <- NA_character_

# TRUEの場合、指定ベクタの実形状ではなく外接矩形bboxを対象範囲にする。
use_bbox_as_target_area <- TRUE

# -------------------------------------------------------------------------
# 2. 出力先
# -------------------------------------------------------------------------
output_gpkg_path <- target_area_gpkg_path
overwrite_existing_layers <- TRUE
save_target_area_layer <- TRUE

output_layer_natural <- "gsi_landform_natural"
output_layer_artificial <- "gsi_landform_artificial"
output_layer_target_area <- "gsi_landform_target_area"

output_layer_natural_labeled <- "gsi_landform_natural_labeled"
output_layer_artificial_labeled <- "gsi_landform_artificial_labeled"

output_layer_natural_sliver_filtered <- "gsi_landform_natural_labeled_sliver_filtered"
output_layer_artificial_sliver_filtered <- "gsi_landform_artificial_labeled_sliver_filtered"
output_layer_natural_sliver_candidates <- "gsi_landform_natural_labeled_sliver_candidates"
output_layer_artificial_sliver_candidates <- "gsi_landform_artificial_labeled_sliver_candidates"

output_layer_natural_dissolved <- "gsi_landform_natural_labeled_dissolved"
output_layer_artificial_dissolved <- "gsi_landform_artificial_labeled_dissolved"
output_layer_natural_dissolved_clean <- "gsi_landform_natural_labeled_dissolved_clean"
output_layer_artificial_dissolved_clean <- "gsi_landform_artificial_labeled_dissolved_clean"
output_layer_natural_dissolved_sliver_candidates <- "gsi_landform_natural_labeled_dissolved_sliver_candidates"
output_layer_artificial_dissolved_sliver_candidates <- "gsi_landform_artificial_labeled_dissolved_sliver_candidates"

# -------------------------------------------------------------------------
# 3. 国土地理院ベクトルタイル
# -------------------------------------------------------------------------
fetch_natural_landform <- TRUE
fetch_artificial_landform <- TRUE

gsi_landform_sources <- tibble::tribble(
  ~source_key, ~layer_name, ~url_template,
  "natural", output_layer_natural,
  "https://cyberjapandata.gsi.go.jp/xyz/experimental_landformclassification1/{z}/{x}/{y}.geojson",
  "artificial", output_layer_artificial,
  "https://cyberjapandata.gsi.go.jp/xyz/experimental_landformclassification2/{z}/{x}/{y}.geojson"
)

gsi_landform_zoom <- 16
tile_buffer_n <- 1
request_sleep_sec <- 0.03

# 取得直後のclipは、TopologyExceptionやグリッド状欠落の原因になりやすいため既定ではFALSE。
# タイル選択自体は対象bboxに基づくため、出力範囲は概ね対象周辺に限定される。
clip_vector_in_fetch <- FALSE

# -------------------------------------------------------------------------
# 4. geometry処理
# -------------------------------------------------------------------------
make_valid_after_fetch <- TRUE
make_valid_before_dissolve <- TRUE

# -------------------------------------------------------------------------
# 5. スリバー除去
# -------------------------------------------------------------------------
apply_pre_dissolve_sliver_filter <- TRUE
apply_post_dissolve_sliver_filter <- TRUE

# 既定値。調整候補：
# 25  = 5m x 5m程度未満を候補化
# 100 = 10m x 10m程度未満を候補化
# 400 = 20m x 20m程度未満を候補化
pre_dissolve_sliver_min_area_m2 <- 100
post_dissolve_sliver_min_area_m2 <- 100

# TRUE：小面積地物を削除せず、別レイヤに退避し、主解析レイヤから除外する。
# FALSE：主解析レイヤに残すが sliver_candidate 列だけ付与する。
exclude_sliver_candidates_from_main <- TRUE

# 面積計算不能地物を主レイヤに残すか。
keep_area_na_features <- TRUE

# codeごとに面積閾値を変えたい場合に使う。
# 例：細長い河道系を残したい場合は該当codeの閾値を小さくする。
sliver_threshold_by_code <- tibble::tribble(
  ~code_chr, ~min_area_m2,
  "", NA_real_
) |>
  dplyr::filter(code_chr != "")

# -------------------------------------------------------------------------
# 6. dissolve設定
# -------------------------------------------------------------------------
# "touches"    : 境界接触を接続とする。過剰結合を抑えやすい。
# "intersects" : 境界接触・重複・点接触を接続とする。初期版に近いが過剰結合しやすい。
dissolve_connection_method <- "touches"

# 微小隙間を吸収してから接続判定する場合に使用。通常は0。
dissolve_snap_buffer_m <- 0

# union失敗時に、疑わしい地物を小面積順に落として再unionする最大試行数。
union_drop_max_features <- 20

# -------------------------------------------------------------------------
# 7. codeラスタ化
# -------------------------------------------------------------------------
create_code_rasters <- TRUE

# dissolve後・スリバー除去後のcleanレイヤをラスタ化する。
raster_input_stage <- "dissolved_clean"

# メートル系CRSでのセルサイズ。
raster_cell_size_m <- 10
raster_mask_to_target_area <- TRUE
rasterize_touches <- FALSE
raster_datatype <- "INT4S"
raster_gdal_options <- c("COMPRESS=LZW")

raster_output_dir <- dirname(output_gpkg_path)
raster_natural_code_path <- file.path(
  raster_output_dir,
  paste0("gsi_landform_natural_code_", raster_input_stage, "_", raster_cell_size_m, "m.tif")
)
raster_artificial_code_path <- file.path(
  raster_output_dir,
  paste0("gsi_landform_artificial_code_", raster_input_stage, "_", raster_cell_size_m, "m.tif")
)
raster_code_lookup_csv <- file.path(
  raster_output_dir,
  "gsi_landform_code_raster_lookup.csv"
)

summary_csv_path <- file.path(
  dirname(output_gpkg_path),
  "gsi_landform_vector_tile_processing_summary.csv"
)

parameter_table <- tibble::tribble(
  ~group, ~parameter, ~value,
  "target", "target_area_mode", target_area_mode,
  "target", "target_area_gpkg_path", target_area_gpkg_path,
  "target", "target_area_layer", target_area_layer,
  "target", "use_bbox_as_target_area", as.character(use_bbox_as_target_area),
  "output", "output_gpkg_path", output_gpkg_path,
  "tile", "gsi_landform_zoom", as.character(gsi_landform_zoom),
  "tile", "tile_buffer_n", as.character(tile_buffer_n),
  "fetch", "clip_vector_in_fetch", as.character(clip_vector_in_fetch),
  "sliver", "pre_dissolve_sliver_min_area_m2", as.character(pre_dissolve_sliver_min_area_m2),
  "sliver", "post_dissolve_sliver_min_area_m2", as.character(post_dissolve_sliver_min_area_m2),
  "dissolve", "dissolve_connection_method", dissolve_connection_method,
  "raster", "create_code_rasters", as.character(create_code_rasters),
  "raster", "raster_cell_size_m", as.character(raster_cell_size_m)
)

print(parameter_table)
```

# c03_read-target-area

```{r c03_read-target-area, eval=TRUE}
read_target_area_from_gpkg <- function(gpkg_path, layer_name, fallback_layers = character()) {
  if (!file.exists(gpkg_path)) {
    stop("対象範囲GPKGが見つかりません: ", gpkg_path)
  }

  available_layers <- sf::st_layers(gpkg_path)$name
  selected_layer <- layer_name

  if (!selected_layer %in% available_layers) {
    fallback_hit <- fallback_layers[fallback_layers %in% available_layers]

    if (length(fallback_hit) > 0) {
      warning(
        "指定レイヤが見つからないため、代替レイヤを使用します: ",
        selected_layer,
        " -> ",
        fallback_hit[1]
      )
      selected_layer <- fallback_hit[1]
    } else {
      stop(
        "対象範囲レイヤが見つかりません: ", selected_layer,
        "\n利用可能レイヤ: ", paste(available_layers, collapse = ", ")
      )
    }
  }

  sf::st_read(gpkg_path, layer = selected_layer, quiet = TRUE) |>
    safe_st_make_valid()
}

read_target_area_from_bbox <- function(bbox_lonlat) {
  bbox <- sf::st_bbox(
    bbox_lonlat,
    crs = sf::st_crs(4326)
  )

  sf::st_sf(
    target_id = 1L,
    geometry = sf::st_as_sfc(bbox)
  ) |>
    safe_st_make_valid()
}

read_target_area_from_vector_file <- function(path, layer = NA_character_) {
  if (!file.exists(path)) {
    stop("対象範囲ベクタファイルが見つかりません: ", path)
  }

  if (is.na(layer) || length(layer) == 0 || layer == "") {
    sf::st_read(path, quiet = TRUE) |>
      safe_st_make_valid()
  } else {
    sf::st_read(path, layer = layer, quiet = TRUE) |>
      safe_st_make_valid()
  }
}

if (target_area_mode == "gpkg_layer") {
  target_area <- read_target_area_from_gpkg(
    gpkg_path = target_area_gpkg_path,
    layer_name = target_area_layer,
    fallback_layers = target_area_layer_fallbacks
  )
} else if (target_area_mode == "bbox_lonlat") {
  target_area <- read_target_area_from_bbox(target_bbox_lonlat)
} else if (target_area_mode == "vector_file") {
  target_area <- read_target_area_from_vector_file(
    path = target_area_vector_path,
    layer = target_area_vector_layer
  )
} else {
  stop("target_area_mode が不正です: ", target_area_mode)
}

if (nrow(target_area) == 0) {
  stop("対象範囲が0件です。")
}

if (is.na(sf::st_crs(target_area))) {
  stop("対象範囲のCRSが未定義です。CRSを定義してから実行してください。")
}

target_area <- safe_st_make_valid(target_area)
target_crs <- sf::st_crs(target_area)

target_area_union_original <- sf::st_sf(
  target_id = 1L,
  geometry = sf::st_union(sf::st_geometry(target_area))
) |>
  safe_st_make_valid()

target_bbox_sfc <- target_area_union_original |>
  sf::st_transform(4326) |>
  sf::st_bbox() |>
  sf::st_as_sfc()

target_bbox_area_4326 <- sf::st_sf(
  target_id = 1L,
  geometry = target_bbox_sfc
)

if (isTRUE(use_bbox_as_target_area)) {
  target_area_union <- target_bbox_area_4326 |>
    sf::st_transform(target_crs) |>
    safe_st_make_valid()
} else {
  target_area_union <- target_area_union_original |>
    safe_st_make_valid()
}

target_area_4326 <- target_area_union |>
  sf::st_transform(4326)

target_bbox_4326 <- sf::st_bbox(target_area_4326)

cat("target CRS:", target_crs$input, "\n")
cat("use_bbox_as_target_area:", use_bbox_as_target_area, "\n")
print(target_bbox_4326)
```

# c04_build-tile-index

```{r c04_build-tile-index, eval=TRUE}
webmercator_lat_limit <- 85.05112878

clip_lat_for_xyz <- function(lat) {
  pmax(pmin(lat, webmercator_lat_limit), -webmercator_lat_limit)
}

lon_to_tile_x <- function(lon, z) {
  floor((lon + 180) / 360 * 2^z)
}

lat_to_tile_y <- function(lat, z) {
  lat <- clip_lat_for_xyz(lat)
  lat_rad <- lat * pi / 180
  floor((1 - log(tan(lat_rad) + 1 / cos(lat_rad)) / pi) / 2 * 2^z)
}

clamp_tile_index <- function(v, z) {
  pmax(pmin(v, 2^z - 1), 0)
}

x_min <- lon_to_tile_x(target_bbox_4326[["xmin"]], gsi_landform_zoom)
x_max <- lon_to_tile_x(target_bbox_4326[["xmax"]], gsi_landform_zoom)
y_min <- lat_to_tile_y(target_bbox_4326[["ymax"]], gsi_landform_zoom)
y_max <- lat_to_tile_y(target_bbox_4326[["ymin"]], gsi_landform_zoom)

x_seq <- seq(
  clamp_tile_index(x_min - tile_buffer_n, gsi_landform_zoom),
  clamp_tile_index(x_max + tile_buffer_n, gsi_landform_zoom)
)

y_seq <- seq(
  clamp_tile_index(y_min - tile_buffer_n, gsi_landform_zoom),
  clamp_tile_index(y_max + tile_buffer_n, gsi_landform_zoom)
)

tile_index <- tidyr::expand_grid(
  z = gsi_landform_zoom,
  x = x_seq,
  y = y_seq
)

cat("zoom:", gsi_landform_zoom, "\n")
cat("tile count:", nrow(tile_index), "\n")
print(utils::head(tile_index))
```

# c05_fetch-landform-tiles

```{r c05_fetch-landform-tiles, eval=TRUE}
make_tile_url <- function(url_template, z, x, y) {
  out <- gsub("\\{z\\}", z, url_template)
  out <- gsub("\\{x\\}", x, out)
  out <- gsub("\\{y\\}", y, out)
  out
}

fetch_log <- tibble::tibble(
  source_key = character(),
  layer_name = character(),
  tile_z = integer(),
  tile_x = integer(),
  tile_y = integer(),
  url = character(),
  status = character(),
  message = character()
)

add_fetch_log <- function(source_key, layer_name, z, x, y, url, status, message = NA_character_) {
  fetch_log <<- dplyr::bind_rows(
    fetch_log,
    tibble::tibble(
      source_key = source_key,
      layer_name = layer_name,
      tile_z = as.integer(z),
      tile_x = as.integer(x),
      tile_y = as.integer(y),
      url = url,
      status = status,
      message = as.character(message)
    )
  )

  invisible(TRUE)
}

read_one_geojson_tile <- function(url, z, x, y, source_key, layer_name) {
  tmp <- tempfile(fileext = ".geojson")
  on.exit(unlink(tmp), add = TRUE)

  ok <- tryCatch(
    {
      utils::download.file(
        url = url,
        destfile = tmp,
        mode = "wb",
        quiet = TRUE
      )
      TRUE
    },
    warning = function(w) FALSE,
    error = function(e) FALSE
  )

  if (!ok || !file.exists(tmp) || file.info(tmp)$size == 0) {
    add_fetch_log(source_key, layer_name, z, x, y, url, "download_empty_or_failed")
    return(NULL)
  }

  tile_sf <- tryCatch(
    {
      suppressMessages(
        sf::st_read(
          tmp,
          quiet = TRUE,
          stringsAsFactors = FALSE
        )
      )
    },
    error = function(e) {
      add_fetch_log(source_key, layer_name, z, x, y, url, "st_read_failed", conditionMessage(e))
      NULL
    }
  )

  if (is.null(tile_sf) || nrow(tile_sf) == 0) {
    add_fetch_log(source_key, layer_name, z, x, y, url, "no_features")
    return(NULL)
  }

  if (is.na(sf::st_crs(tile_sf))) {
    sf::st_crs(tile_sf) <- 4326
  }

  tile_sf <- tile_sf |>
    dplyr::mutate(
      gsi_source_key = source_key,
      tile_z = z,
      tile_x = x,
      tile_y = y,
      tile_url = url
    )

  tile_sf <- safe_extract_polygon(tile_sf)
  tile_sf <- safe_filter_nonempty(tile_sf)

  if (is.null(tile_sf) || nrow(tile_sf) == 0) {
    add_fetch_log(source_key, layer_name, z, x, y, url, "no_polygon_features")
    return(NULL)
  }

  if (isTRUE(make_valid_after_fetch)) {
    tile_sf <- safe_make_valid_by_feature(tile_sf, stage = "tile_make_valid")
  }

  if (is.null(tile_sf) || nrow(tile_sf) == 0) {
    add_fetch_log(source_key, layer_name, z, x, y, url, "empty_after_make_valid")
    return(NULL)
  }

  add_fetch_log(source_key, layer_name, z, x, y, url, "ok")
  tile_sf
}

clip_landform_bulk_if_requested <- function(x, target_sf, layer_name) {
  if (!isTRUE(clip_vector_in_fetch)) {
    x$clip_status <- "not_clipped_in_fetch"
    return(x)
  }

  clipped <- tryCatch(
    {
      suppressWarnings(sf::st_intersection(x, target_sf))
    },
    error = function(e) {
      warning(
        "取得直後clipに失敗したため、未clipのまま保持します: ",
        layer_name,
        " / ",
        conditionMessage(e)
      )
      NULL
    }
  )

  if (is.null(clipped) || nrow(clipped) == 0) {
    x$clip_status <- "fetch_clip_failed_kept_unclipped"
    return(x)
  }

  clipped <- safe_extract_polygon(clipped)
  clipped <- safe_filter_nonempty(clipped)

  if (is.null(clipped) || nrow(clipped) == 0) {
    x$clip_status <- "fetch_clip_empty_kept_unclipped"
    return(x)
  }

  clipped$clip_status <- "clipped_in_fetch"
  clipped
}

fetch_one_landform_source <- function(source_key, layer_name, url_template) {
  source_key <- as.character(source_key)[1]
  layer_name <- as.character(layer_name)[1]
  url_template <- as.character(url_template)[1]

  cat("fetch source:", source_key, " -> ", layer_name, "\n")

  tile_features <- vector("list", nrow(tile_index))

  for (i in seq_len(nrow(tile_index))) {
    z <- tile_index$z[i]
    x <- tile_index$x[i]
    y <- tile_index$y[i]
    tile_url <- make_tile_url(url_template, z, x, y)

    tile_features[[i]] <- read_one_geojson_tile(
      url = tile_url,
      z = z,
      x = x,
      y = y,
      source_key = source_key,
      layer_name = layer_name
    )

    if (i %% 25 == 0 || i == nrow(tile_index)) {
      cat("  processed:", i, "/", nrow(tile_index), "\n")
    }

    if (request_sleep_sec > 0) {
      Sys.sleep(request_sleep_sec)
    }
  }

  tile_features <- purrr::compact(tile_features)

  if (length(tile_features) == 0) {
    warning("取得できたタイル地物がありません: ", layer_name)
    return(NULL)
  }

  landform_sf <- dplyr::bind_rows(tile_features)
  landform_sf$source_feature_row <- seq_len(nrow(landform_sf))

  landform_sf <- sf::st_transform(landform_sf, target_crs)

  target_clip_area <- target_area_union |>
    sf::st_transform(target_crs)

  landform_sf <- clip_landform_bulk_if_requested(
    x = landform_sf,
    target_sf = target_clip_area,
    layer_name = layer_name
  )

  landform_sf <- safe_filter_nonempty(landform_sf)

  if (is.null(landform_sf) || nrow(landform_sf) == 0) {
    warning("対象範囲内の地形分類地物が0件です: ", layer_name)
    return(NULL)
  }

  landform_sf <- landform_sf |>
    dplyr::mutate(gpkg_layer = layer_name)

  landform_sf
}

gsi_landform_natural <- NULL
gsi_landform_artificial <- NULL

if (fetch_natural_landform) {
  src <- gsi_landform_sources |>
    dplyr::filter(source_key == "natural")

  if (nrow(src) != 1) {
    stop("natural の source 定義が1行ではありません。")
  }

  gsi_landform_natural <- fetch_one_landform_source(
    source_key = src$source_key[1],
    layer_name = src$layer_name[1],
    url_template = src$url_template[1]
  )
}

if (fetch_artificial_landform) {
  src <- gsi_landform_sources |>
    dplyr::filter(source_key == "artificial")

  if (nrow(src) != 1) {
    stop("artificial の source 定義が1行ではありません。")
  }

  gsi_landform_artificial <- fetch_one_landform_source(
    source_key = src$source_key[1],
    layer_name = src$layer_name[1],
    url_template = src$url_template[1]
  )
}

landform_fetch_summary <- tibble::tibble(
  source_key = c("natural", "artificial"),
  output_layer = c(output_layer_natural, output_layer_artificial),
  zoom = gsi_landform_zoom,
  tile_count_requested = nrow(tile_index),
  feature_count = c(
    ifelse(is.null(gsi_landform_natural), 0L, nrow(gsi_landform_natural)),
    ifelse(is.null(gsi_landform_artificial), 0L, nrow(gsi_landform_artificial))
  ),
  clip_vector_in_fetch = clip_vector_in_fetch
)

print(landform_fetch_summary)
print(fetch_log |> dplyr::count(source_key, status))
```

# c06_write-raw-gpkg-layers

```{r c06_write-raw-gpkg-layers, eval=TRUE}
write_records <- tibble::tibble(
  layer = character(),
  feature_count = integer(),
  written = logical(),
  gpkg_path = character()
)

if (save_target_area_layer) {
  target_area_to_write <- target_area_union |>
    sf::st_transform(target_crs) |>
    dplyr::mutate(
      layer_role = "target_area",
      source_mode = target_area_mode
    )

  written <- write_sf_layer_to_gpkg(
    target_area_to_write,
    output_gpkg_path,
    output_layer_target_area,
    overwrite_existing_layers
  )

  write_records <- dplyr::bind_rows(
    write_records,
    tibble::tibble(
      layer = output_layer_target_area,
      feature_count = nrow(target_area_to_write),
      written = written,
      gpkg_path = output_gpkg_path
    )
  )
}

if (fetch_natural_landform) {
  written <- write_sf_layer_to_gpkg(
    gsi_landform_natural,
    output_gpkg_path,
    output_layer_natural,
    overwrite_existing_layers
  )

  write_records <- dplyr::bind_rows(
    write_records,
    tibble::tibble(
      layer = output_layer_natural,
      feature_count = ifelse(is.null(gsi_landform_natural), 0L, nrow(gsi_landform_natural)),
      written = written,
      gpkg_path = output_gpkg_path
    )
  )
}

if (fetch_artificial_landform) {
  written <- write_sf_layer_to_gpkg(
    gsi_landform_artificial,
    output_gpkg_path,
    output_layer_artificial,
    overwrite_existing_layers
  )

  write_records <- dplyr::bind_rows(
    write_records,
    tibble::tibble(
      layer = output_layer_artificial,
      feature_count = ifelse(is.null(gsi_landform_artificial), 0L, nrow(gsi_landform_artificial)),
      written = written,
      gpkg_path = output_gpkg_path
    )
  )
}

print(write_records)
```

# c07_add-landform-legend-fields

```{r c07_add-landform-legend-fields, eval=TRUE}
landform_code_lookup_grouped <- tibble::tribble(
  ~landform_class, ~landform_group_for_model, ~code_list,
  "山地斜面等", "slope_mountain", "10101,11201,11202,11203,11204,1010101",
  "崖･段丘崖", "scarp_terrace_edge", "10202,10204,2010201",
  "地すべり地形", "landslide", "10205,10206",
  "台地・段丘", "upland_terrace", "10301,10302,10303,10304,10305,10306,10307,10308,10310,10312,10314,10508,2010101",
  "山麓堆積地形", "footslope_deposit", "10401,10402,10403,10404,10406,10407,3010101",
  "扇状地", "fan", "10501,10502,3020101",
  "自然堤防", "natural_levee", "10503,3040101",
  "天井川等", "raised_river", "10506,10507,10801",
  "砂州・砂丘", "sand_bar_dune", "10504,10505,10512,3050101",
  "凹地・浅い谷", "shallow_valley_depression", "10601,2010301",
  "氾濫平野・海岸平野", "floodplain_coastal_plain", "10701,10702,10705,3030101",
  "後背低地・湿地", "backmarsh_wetland", "10703,10804,3030201",
  "旧河道", "abandoned_channel", "10704,3040201,3040202",
  "落堀", "crevasse_splay_scour", "3040301",
  "河川敷・浜", "riverbed_beach", "10802,10803,10807,10808",
  "水部", "water", "10805,10806,10901,10903,5010201",
  "旧水部", "former_water", "10904,5010301",
  "切土地", "cut_land", "11001,11003,11009,11011,4010301",
  "農耕平坦化地", "agricultural_leveling", "11002",
  "干拓地", "reclaimed_land", "11008,4010101",
  "盛土地・埋立地", "fill_reclaimed_land", "11004,11005,11006,11007,11014,4010201",
  "改変工事中", "under_modification", "11010"
)

landform_code_lookup <- landform_code_lookup_grouped |>
  tidyr::separate_rows(code_list, sep = "\\s*,\\s*") |>
  dplyr::transmute(
    code_chr = as.character(code_list),
    landform_class = landform_class,
    landform_group_for_model = landform_group_for_model
  )

add_landform_legend_fields <- function(gpkg_path, input_layer, output_layer) {
  existing_layers <- sf::st_layers(gpkg_path)$name

  if (!input_layer %in% existing_layers) {
    stop(
      "入力レイヤが見つかりません: ", input_layer,
      "\n利用可能レイヤ: ", paste(existing_layers, collapse = ", ")
    )
  }

  x <- sf::st_read(
    gpkg_path,
    layer = input_layer,
    quiet = TRUE,
    stringsAsFactors = FALSE
  )

  code_col <- names(x)[tolower(names(x)) == "code"][1]

  if (is.na(code_col)) {
    stop("code列が見つかりません: ", input_layer)
  }

  x_attr <- x |>
    dplyr::mutate(code_chr = as.character(.data[[code_col]])) |>
    dplyr::left_join(landform_code_lookup, by = "code_chr") |>
    dplyr::mutate(
      landform_class = dplyr::if_else(
        is.na(landform_class),
        paste0("未対応コード_", code_chr),
        landform_class
      ),
      landform_group_for_model = dplyr::if_else(
        is.na(landform_group_for_model),
        "unknown",
        landform_group_for_model
      )
    )

  write_sf_layer_to_gpkg(
    x_attr,
    gpkg_path,
    output_layer,
    overwrite_layer = TRUE
  )

  summary_tbl <- x_attr |>
    sf::st_drop_geometry() |>
    dplyr::count(
      landform_class,
      landform_group_for_model,
      name = "feature_count"
    ) |>
    dplyr::arrange(dplyr::desc(feature_count), landform_class)

  message("出力: ", output_layer, " / ", gpkg_path)
  print(summary_tbl)

  invisible(summary_tbl)
}

summary_natural_labeled <- add_landform_legend_fields(
  gpkg_path = output_gpkg_path,
  input_layer = output_layer_natural,
  output_layer = output_layer_natural_labeled
)

summary_artificial_labeled <- add_landform_legend_fields(
  gpkg_path = output_gpkg_path,
  input_layer = output_layer_artificial,
  output_layer = output_layer_artificial_labeled
)
```

# c08_pre-dissolve-sliver-filter

```{r c08_pre-dissolve-sliver-filter, eval=TRUE}
area_calculation_crs <- target_crs

get_code_threshold <- function(code_chr, default_threshold) {
  if (nrow(sliver_threshold_by_code) == 0) {
    return(default_threshold)
  }

  hit <- sliver_threshold_by_code |>
    dplyr::filter(code_chr == !!code_chr)

  if (nrow(hit) == 0 || is.na(hit$min_area_m2[1])) {
    return(default_threshold)
  }

  hit$min_area_m2[1]
}

safe_area_vector_m2 <- function(x) {
  if (is.null(x) || nrow(x) == 0) {
    return(numeric())
  }

  x_area <- tryCatch(
    sf::st_transform(x, area_calculation_crs),
    error = function(e) x
  )

  area_values <- rep(NA_real_, nrow(x_area))

  for (i in seq_len(nrow(x_area))) {
    area_values[i] <- tryCatch(
      {
        as.numeric(sf::st_area(sf::st_geometry(x_area[i, , drop = FALSE])))
      },
      error = function(e) NA_real_
    )
  }

  area_values
}

add_sliver_fields <- function(x, default_min_area_m2, stage_name) {
  if (is.null(x) || nrow(x) == 0) {
    return(x)
  }

  if (!"code_chr" %in% names(x)) {
    x$code_chr <- as.character(x$code)
  }

  x$area_m2 <- safe_area_vector_m2(x)

  min_area_vec <- vapply(
    x$code_chr,
    get_code_threshold,
    numeric(1),
    default_threshold = default_min_area_m2
  )

  x$sliver_min_area_m2 <- min_area_vec
  x$sliver_stage <- stage_name
  x$sliver_candidate <- !is.na(x$area_m2) & x$area_m2 < x$sliver_min_area_m2

  if (isTRUE(keep_area_na_features)) {
    x$sliver_candidate[is.na(x$area_m2)] <- FALSE
  } else {
    x$sliver_candidate[is.na(x$area_m2)] <- TRUE
  }

  x
}

filter_sliver_layer <- function(
  gpkg_path,
  input_layer,
  output_main_layer,
  output_sliver_layer,
  default_min_area_m2,
  stage_name
) {
  x <- sf::st_read(
    gpkg_path,
    layer = input_layer,
    quiet = TRUE,
    stringsAsFactors = FALSE
  )

  x <- add_sliver_fields(
    x,
    default_min_area_m2 = default_min_area_m2,
    stage_name = stage_name
  )

  sliver_x <- x |>
    dplyr::filter(sliver_candidate)

  if (isTRUE(exclude_sliver_candidates_from_main)) {
    main_x <- x |>
      dplyr::filter(!sliver_candidate)
  } else {
    main_x <- x
  }

  write_sf_layer_to_gpkg(
    main_x,
    gpkg_path,
    output_main_layer,
    overwrite_layer = TRUE
  )

  if (nrow(sliver_x) > 0) {
    write_sf_layer_to_gpkg(
      sliver_x,
      gpkg_path,
      output_sliver_layer,
      overwrite_layer = TRUE
    )
  } else {
    safe_delete_gpkg_layer(gpkg_path, output_sliver_layer)
  }

  summary_tbl <- tibble::tibble(
    stage = stage_name,
    input_layer = input_layer,
    output_main_layer = output_main_layer,
    output_sliver_layer = output_sliver_layer,
    input_features = nrow(x),
    main_features = nrow(main_x),
    sliver_features = nrow(sliver_x),
    min_area_m2_default = default_min_area_m2
  )

  print(summary_tbl)
  invisible(summary_tbl)
}

if (isTRUE(apply_pre_dissolve_sliver_filter)) {
  pre_sliver_summary_natural <- filter_sliver_layer(
    gpkg_path = output_gpkg_path,
    input_layer = output_layer_natural_labeled,
    output_main_layer = output_layer_natural_sliver_filtered,
    output_sliver_layer = output_layer_natural_sliver_candidates,
    default_min_area_m2 = pre_dissolve_sliver_min_area_m2,
    stage_name = "pre_dissolve"
  )

  pre_sliver_summary_artificial <- filter_sliver_layer(
    gpkg_path = output_gpkg_path,
    input_layer = output_layer_artificial_labeled,
    output_main_layer = output_layer_artificial_sliver_filtered,
    output_sliver_layer = output_layer_artificial_sliver_candidates,
    default_min_area_m2 = pre_dissolve_sliver_min_area_m2,
    stage_name = "pre_dissolve"
  )
} else {
  output_layer_natural_sliver_filtered <- output_layer_natural_labeled
  output_layer_artificial_sliver_filtered <- output_layer_artificial_labeled

  pre_sliver_summary_natural <- tibble::tibble()
  pre_sliver_summary_artificial <- tibble::tibble()
}
```

# c09_dissolve-adjacent-same-code

```{r c09_dissolve-adjacent-same-code, eval=TRUE}
dissolve_skip_log <- tibble::tibble(
  input_layer = character(),
  code_chr = character(),
  component_no = integer(),
  source_row_in_layer = integer(),
  source_feature_row = integer(),
  reason = character()
)

add_dissolve_skip_log <- function(
  input_layer,
  code_chr,
  component_no,
  source_row_in_layer,
  source_feature_row = NA_integer_,
  reason
) {
  dissolve_skip_log <<- dplyr::bind_rows(
    dissolve_skip_log,
    tibble::tibble(
      input_layer = input_layer,
      code_chr = code_chr,
      component_no = as.integer(component_no),
      source_row_in_layer = as.integer(source_row_in_layer),
      source_feature_row = as.integer(source_feature_row),
      reason = reason
    )
  )

  invisible(TRUE)
}

build_connected_components <- function(n, adjacency_list) {
  visited <- rep(FALSE, n)
  component <- rep(NA_integer_, n)
  component_id <- 0L

  for (i in seq_len(n)) {
    if (visited[i]) {
      next
    }

    component_id <- component_id + 1L
    queue <- i
    visited[i] <- TRUE
    component[i] <- component_id

    while (length(queue) > 0) {
      current <- queue[1]
      queue <- queue[-1]
      neighbors <- adjacency_list[[current]]

      if (length(neighbors) == 0) {
        next
      }

      for (nb in neighbors) {
        if (!visited[nb]) {
          visited[nb] <- TRUE
          component[nb] <- component_id
          queue <- c(queue, nb)
        }
      }
    }
  }

  component
}

make_adjacency <- function(x_code, input_layer, this_code) {
  adjacency <- tryCatch(
    {
      if (dissolve_connection_method == "intersects") {
        sf::st_intersects(x_code)
      } else if (dissolve_connection_method == "touches") {
        sf::st_touches(x_code)
      } else {
        stop("dissolve_connection_method が不正です: ", dissolve_connection_method)
      }
    },
    error = function(e) {
      warning(
        "接続判定に失敗したため、このcodeは接続なしとして処理します: ",
        input_layer,
        " / code=",
        this_code,
        " / ",
        conditionMessage(e)
      )

      vector("list", nrow(x_code)) |>
        purrr::map(~integer())
    }
  )

  adjacency <- lapply(
    seq_along(adjacency),
    function(i) setdiff(adjacency[[i]], i)
  )

  adjacency
}

first_existing_value <- function(x, field_name) {
  if (!field_name %in% names(x)) {
    return(NA_character_)
  }

  values <- as.character(x[[field_name]])
  values <- values[!is.na(values) & values != ""]

  if (length(values) == 0) {
    return(NA_character_)
  }

  values[1]
}

try_union_indices <- function(x_part, idx) {
  tryCatch(
    {
      suppressWarnings(
        sf::st_union(sf::st_geometry(x_part[idx, , drop = FALSE]))
      )
    },
    error = function(e) NULL
  )
}

union_component_with_skip <- function(x_part, input_layer, this_code, this_component) {
  if (nrow(x_part) == 1) {
    return(list(
      geometry = sf::st_geometry(x_part),
      kept_index = 1L,
      skipped_index = integer()
    ))
  }

  all_idx <- seq_len(nrow(x_part))
  union_all <- try_union_indices(x_part, all_idx)

  if (!is.null(union_all)) {
    return(list(
      geometry = union_all,
      kept_index = all_idx,
      skipped_index = integer()
    ))
  }

  area_values <- safe_area_vector_m2(x_part)
  area_values[is.na(area_values)] <- Inf

  remaining <- all_idx
  skipped <- integer()
  iteration <- 0L

  repeat {
    iteration <- iteration + 1L

    if (length(remaining) == 0) {
      return(list(geometry = NULL, kept_index = integer(), skipped_index = skipped))
    }

    union_try <- try_union_indices(x_part, remaining)

    if (!is.null(union_try)) {
      return(list(
        geometry = union_try,
        kept_index = remaining,
        skipped_index = skipped
      ))
    }

    if (length(remaining) == 1 || iteration > union_drop_max_features) {
      for (idx in remaining) {
        add_dissolve_skip_log(
          input_layer = input_layer,
          code_chr = this_code,
          component_no = this_component,
          source_row_in_layer = x_part$source_row_in_layer[idx],
          source_feature_row = if ("source_feature_row" %in% names(x_part)) x_part$source_feature_row[idx] else NA_integer_,
          reason = "union_failed_component_remainder"
        )
      }

      return(list(geometry = NULL, kept_index = integer(), skipped_index = c(skipped, remaining)))
    }

    # 1地物だけ外して成功するかを、小面積順に試す。
    candidate_order <- remaining[order(area_values[remaining])]
    found_success <- FALSE

    for (drop_idx in candidate_order) {
      test_idx <- setdiff(remaining, drop_idx)

      if (length(test_idx) == 0) {
        next
      }

      union_test <- try_union_indices(x_part, test_idx)

      if (!is.null(union_test)) {
        add_dissolve_skip_log(
          input_layer = input_layer,
          code_chr = this_code,
          component_no = this_component,
          source_row_in_layer = x_part$source_row_in_layer[drop_idx],
          source_feature_row = if ("source_feature_row" %in% names(x_part)) x_part$source_feature_row[drop_idx] else NA_integer_,
          reason = "union_success_after_dropping_this_feature"
        )

        return(list(
          geometry = union_test,
          kept_index = test_idx,
          skipped_index = c(skipped, drop_idx)
        ))
      }
    }

    # 単一除外で解決しない場合は、小面積地物を1つ落として再試行する。
    drop_idx <- candidate_order[1]

    add_dissolve_skip_log(
      input_layer = input_layer,
      code_chr = this_code,
      component_no = this_component,
      source_row_in_layer = x_part$source_row_in_layer[drop_idx],
      source_feature_row = if ("source_feature_row" %in% names(x_part)) x_part$source_feature_row[drop_idx] else NA_integer_,
      reason = "union_failed_greedy_drop_smallest"
    )

    skipped <- c(skipped, drop_idx)
    remaining <- setdiff(remaining, drop_idx)
  }
}

make_dissolved_row <- function(x_part, union_result, this_code, this_component) {
  kept <- union_result$kept_index

  if (length(kept) == 0 || is.null(union_result$geometry)) {
    return(NULL)
  }

  x_kept <- x_part[kept, , drop = FALSE]

  sf::st_sf(
    code_chr = this_code,
    landform_component_no = this_component,
    landform_component_id = paste0(this_code, "_", this_component),
    code = x_kept$code[1],
    landform_class = first_existing_value(x_kept, "landform_class"),
    landform_group_for_model = first_existing_value(x_kept, "landform_group_for_model"),
    source_feature_count = nrow(x_kept),
    skipped_feature_count = length(union_result$skipped_index),
    geometry = union_result$geometry,
    crs = sf::st_crs(x_kept)
  )
}

dissolve_adjacent_same_code <- function(x, input_layer) {
  if (!"code" %in% names(x)) {
    stop("code列が見つかりません: ", input_layer)
  }

  if (isTRUE(make_valid_before_dissolve)) {
    x <- safe_make_valid_by_feature(x, stage = "pre_dissolve_make_valid")
  }

  x <- safe_filter_nonempty(x)

  if (nrow(x) == 0) {
    return(x)
  }

  x$source_row_in_layer <- seq_len(nrow(x))
  x$code_chr <- as.character(x$code)

  if (dissolve_snap_buffer_m > 0) {
    x <- tryCatch(
      {
        sf::st_geometry(x) <- sf::st_buffer(sf::st_geometry(x), dissolve_snap_buffer_m)
        safe_make_valid_by_feature(x, stage = "snap_buffer_make_valid")
      },
      error = function(e) {
        warning("dissolve_snap_buffer_m によるbufferに失敗したためbufferなしで続行します: ", conditionMessage(e))
        x
      }
    )
  }

  code_values <- sort(unique(x$code_chr))
  dissolved_list <- list()
  out_i <- 0L

  for (this_code in code_values) {
    cat("dissolving code:", this_code, "\n")

    x_code <- x[x$code_chr == this_code, , drop = FALSE]

    if (nrow(x_code) == 0) {
      next
    }

    adjacency <- make_adjacency(
      x_code = x_code,
      input_layer = input_layer,
      this_code = this_code
    )

    component <- build_connected_components(
      n = nrow(x_code),
      adjacency_list = adjacency
    )

    x_code$landform_component_no <- component

    component_values <- sort(unique(component))

    for (this_component in component_values) {
      x_part <- x_code[x_code$landform_component_no == this_component, , drop = FALSE]

      union_result <- union_component_with_skip(
        x_part = x_part,
        input_layer = input_layer,
        this_code = this_code,
        this_component = this_component
      )

      out_one <- make_dissolved_row(
        x_part = x_part,
        union_result = union_result,
        this_code = this_code,
        this_component = this_component
      )

      if (is.null(out_one)) {
        next
      }

      out_i <- out_i + 1L
      dissolved_list[[out_i]] <- out_one
    }
  }

  if (length(dissolved_list) == 0) {
    return(x[0, , drop = FALSE])
  }

  dissolved <- dplyr::bind_rows(dissolved_list)

  if (dissolve_snap_buffer_m > 0) {
    dissolved <- tryCatch(
      {
        sf::st_geometry(dissolved) <- sf::st_buffer(sf::st_geometry(dissolved), -dissolve_snap_buffer_m)
        safe_make_valid_by_feature(dissolved, stage = "snap_buffer_restore_make_valid")
      },
      error = function(e) {
        warning("負bufferによる復元に失敗しました。buffer後geometryのまま保存します: ", conditionMessage(e))
        dissolved
      }
    )
  }

  dissolved <- add_sliver_fields(
    dissolved,
    default_min_area_m2 = post_dissolve_sliver_min_area_m2,
    stage_name = "post_dissolve_measurement"
  )

  dissolved |>
    dplyr::arrange(code_chr, landform_component_no, landform_component_id)
}

dissolve_landform_layer_to_gpkg <- function(gpkg_path, input_layer, output_layer) {
  existing_layers <- sf::st_layers(gpkg_path)$name

  if (!input_layer %in% existing_layers) {
    stop(
      "入力レイヤが見つかりません: ", input_layer,
      "\n利用可能レイヤ: ", paste(existing_layers, collapse = ", ")
    )
  }

  x <- sf::st_read(
    gpkg_path,
    layer = input_layer,
    quiet = TRUE,
    stringsAsFactors = FALSE
  )

  cat("input layer:", input_layer, "\n")
  cat("input features:", nrow(x), "\n")

  x_dissolved <- dissolve_adjacent_same_code(
    x = x,
    input_layer = input_layer
  )

  cat("output layer:", output_layer, "\n")
  cat("output features:", nrow(x_dissolved), "\n")

  write_sf_layer_to_gpkg(
    x_dissolved,
    gpkg_path,
    output_layer,
    overwrite_layer = TRUE
  )

  summary_tbl <- tibble::tibble(
    input_layer = input_layer,
    output_layer = output_layer,
    input_features = nrow(x),
    output_features = nrow(x_dissolved),
    reduction_features = nrow(x) - nrow(x_dissolved),
    output_gpkg_path = gpkg_path
  )

  print(summary_tbl)
  invisible(summary_tbl)
}

dissolve_summary_natural <- dissolve_landform_layer_to_gpkg(
  gpkg_path = output_gpkg_path,
  input_layer = output_layer_natural_sliver_filtered,
  output_layer = output_layer_natural_dissolved
)

dissolve_summary_artificial <- dissolve_landform_layer_to_gpkg(
  gpkg_path = output_gpkg_path,
  input_layer = output_layer_artificial_sliver_filtered,
  output_layer = output_layer_artificial_dissolved
)

landform_dissolve_summary <- dplyr::bind_rows(
  dissolve_summary_natural,
  dissolve_summary_artificial
)

dissolve_skip_csv <- file.path(
  dirname(output_gpkg_path),
  "gsi_landform_dissolve_skipped_features.csv"
)

if (nrow(dissolve_skip_log) > 0) {
  readr::write_csv(dissolve_skip_log, dissolve_skip_csv)
  cat("dissolve skipped features CSV:", dissolve_skip_csv, "\n")
  print(dissolve_skip_log)
} else {
  cat("dissolve skipped features: 0\n")
}
```

# c10_post-dissolve-sliver-filter

```{r c10_post-dissolve-sliver-filter, eval=TRUE}
if (isTRUE(apply_post_dissolve_sliver_filter)) {
  post_sliver_summary_natural <- filter_sliver_layer(
    gpkg_path = output_gpkg_path,
    input_layer = output_layer_natural_dissolved,
    output_main_layer = output_layer_natural_dissolved_clean,
    output_sliver_layer = output_layer_natural_dissolved_sliver_candidates,
    default_min_area_m2 = post_dissolve_sliver_min_area_m2,
    stage_name = "post_dissolve"
  )

  post_sliver_summary_artificial <- filter_sliver_layer(
    gpkg_path = output_gpkg_path,
    input_layer = output_layer_artificial_dissolved,
    output_main_layer = output_layer_artificial_dissolved_clean,
    output_sliver_layer = output_layer_artificial_dissolved_sliver_candidates,
    default_min_area_m2 = post_dissolve_sliver_min_area_m2,
    stage_name = "post_dissolve"
  )
} else {
  output_layer_natural_dissolved_clean <- output_layer_natural_dissolved
  output_layer_artificial_dissolved_clean <- output_layer_artificial_dissolved

  post_sliver_summary_natural <- tibble::tibble()
  post_sliver_summary_artificial <- tibble::tibble()
}
```

# c11_rasterize-code-layers

```{r c11_rasterize-code-layers, eval=TRUE}
crs_to_terra_string <- function(crs_obj) {
  if (!is.na(crs_obj$epsg)) {
    return(paste0("EPSG:", crs_obj$epsg))
  }

  if (!is.na(crs_obj$wkt)) {
    return(crs_obj$wkt)
  }

  crs_obj$input
}

make_raster_template <- function(target_sf, cell_size_m) {
  if (isTRUE(sf::st_is_longlat(target_sf))) {
    stop(
      "ラスタ化にはメートル系CRSが必要です。対象範囲CRSが経緯度です。",
      " target_area を平面直角座標系等に変換してから実行してください。"
    )
  }

  terra::rast(
    terra::ext(terra::vect(target_sf)),
    resolution = cell_size_m,
    crs = crs_to_terra_string(sf::st_crs(target_sf))
  )
}

rasterize_code_layer <- function(gpkg_path, input_layer, output_tif) {
  existing_layers <- sf::st_layers(gpkg_path)$name

  if (!input_layer %in% existing_layers) {
    warning("ラスタ化入力レイヤが見つからないためスキップします: ", input_layer)
    return(NULL)
  }

  x <- sf::st_read(
    gpkg_path,
    layer = input_layer,
    quiet = TRUE,
    stringsAsFactors = FALSE
  )

  if (!"code" %in% names(x)) {
    stop("code列が見つかりません: ", input_layer)
  }

  x <- x |>
    dplyr::mutate(
      code_int = as.integer(as.character(code)),
      code_chr = as.character(code)
    )

  if (any(is.na(x$code_int))) {
    warning("整数化できないcodeがあります。NAとしてラスタ化されます: ", input_layer)
  }

  target_for_raster <- target_area_union |>
    sf::st_transform(target_crs)

  template <- make_raster_template(
    target_for_raster,
    cell_size_m = raster_cell_size_m
  )

  x <- sf::st_transform(x, target_crs)

  r <- terra::rasterize(
    terra::vect(x),
    template,
    field = "code_int",
    touches = rasterize_touches,
    background = NA
  )

  names(r) <- paste0(input_layer, "_code")

  if (isTRUE(raster_mask_to_target_area)) {
    r <- terra::mask(
      r,
      terra::vect(target_for_raster)
    )
  }

  safe_dir_create(dirname(output_tif))

  terra::writeRaster(
    r,
    filename = output_tif,
    overwrite = TRUE,
    datatype = raster_datatype,
    gdal = raster_gdal_options
  )

  cat("code raster written:", output_tif, "\n")

  tibble::tibble(
    input_layer = input_layer,
    output_tif = output_tif,
    nrow = terra::nrow(r),
    ncol = terra::ncol(r),
    nlyr = terra::nlyr(r),
    res_x = terra::res(r)[1],
    res_y = terra::res(r)[2]
  )
}

raster_summary_natural <- NULL
raster_summary_artificial <- NULL

if (isTRUE(create_code_rasters)) {
  raster_summary_natural <- rasterize_code_layer(
    gpkg_path = output_gpkg_path,
    input_layer = output_layer_natural_dissolved_clean,
    output_tif = raster_natural_code_path
  )

  raster_summary_artificial <- rasterize_code_layer(
    gpkg_path = output_gpkg_path,
    input_layer = output_layer_artificial_dissolved_clean,
    output_tif = raster_artificial_code_path
  )

  readr::write_csv(
    landform_code_lookup,
    raster_code_lookup_csv
  )

  cat("raster code lookup CSV:", raster_code_lookup_csv, "\n")
}

landform_raster_summary <- dplyr::bind_rows(
  raster_summary_natural,
  raster_summary_artificial
)

print(landform_raster_summary)
```

# c12_write-summary

```{r c12_write-summary, eval=TRUE}
output_layers_after_write <- tryCatch(
  sf::st_layers(output_gpkg_path)$name,
  error = function(e) character()
)

summary_table <- tibble::tibble(
  item = c(
    "output_gpkg_path",
    "target_area_mode",
    "target_area_layer",
    "gsi_landform_zoom",
    "tile_count_requested",
    "clip_vector_in_fetch",
    "pre_dissolve_sliver_min_area_m2",
    "post_dissolve_sliver_min_area_m2",
    "dissolve_connection_method",
    "create_code_rasters",
    "raster_cell_size_m",
    "natural_code_raster",
    "artificial_code_raster"
  ),
  value = c(
    output_gpkg_path,
    target_area_mode,
    target_area_layer,
    as.character(gsi_landform_zoom),
    as.character(nrow(tile_index)),
    as.character(clip_vector_in_fetch),
    as.character(pre_dissolve_sliver_min_area_m2),
    as.character(post_dissolve_sliver_min_area_m2),
    dissolve_connection_method,
    as.character(create_code_rasters),
    as.character(raster_cell_size_m),
    raster_natural_code_path,
    raster_artificial_code_path
  )
)

safe_dir_create(dirname(summary_csv_path))
readr::write_csv(summary_table, summary_csv_path)

cat("summary CSV:", summary_csv_path, "\n")
cat("output GPKG:", output_gpkg_path, "\n")
cat("GeoPackage layers after processing:\n")
print(output_layers_after_write)
print(summary_table)
```

# c13_chunk-list

```{r c13_chunk-list, eval=TRUE}
chunk_list <- tibble::tribble(
  ~chunk, ~purpose,
  "c01_setup", "必要パッケージと共通関数を準備する。",
  "c02_parameters", "対象範囲・取得条件・スリバー閾値・ラスタ化条件を指定する。",
  "c03_read-target-area", "対象範囲を読み込み、EPSG:4326 bboxを作成する。",
  "c04_build-tile-index", "対象範囲を含むXYZタイル番号を計算する。",
  "c05_fetch-landform-tiles", "地形分類ベクトルタイルを取得し、rawレイヤを作成する。",
  "c06_write-raw-gpkg-layers", "raw地形分類レイヤをGPKGに保存する。",
  "c07_add-landform-legend-fields", "codeに凡例名とモデル用分類を付与する。",
  "c08_pre-dissolve-sliver-filter", "dissolve前に小面積スリバー候補を別レイヤへ退避する。",
  "c09_dissolve-adjacent-same-code", "同一codeで隣接するポリゴンをst_unionでdissolveする。",
  "c10_post-dissolve-sliver-filter", "dissolve後の小面積スリバー候補を再度別レイヤへ退避する。",
  "c11_rasterize-code-layers", "dissolve後cleanレイヤをcode値のカテゴリGeoTIFFに変換する。",
  "c12_write-summary", "処理結果サマリを書き出す。",
  "c13_chunk-list", "chunk一覧を表示する。"
)

print(chunk_list)
```
