---
title: "GSI Landform Vector Tiles to GeoPackage"
subtitle: "国土地理院 地形分類ベクトルタイルGeoJSON取得・属性付与・EPSG:6677変換・GPKG保存"
output:
  html_document:
    toc: true
    toc_depth: 3
    number_sections: true
---

# 目的

このRmdは、国土地理院ベクトルタイルの地形分類GeoJSONをXYZタイル単位で取得し、`code` による地形分類名称を付与したうえで、EPSG:6677へ変換し、GeoPackageに保存するためのロールバック版ツールである。

この版では、以下を行わない。

- `dissolve`
- スリバー除去
- ラスタ化
- 対象範囲ポリゴンによる `st_intersection()` クリップ

対象範囲は、タイル取得範囲を決めるためのbboxとして使用する。

# c01_setup

**目的**：必要パッケージと共通関数を準備する。

```{r c01_setup, eval=TRUE, message=FALSE, warning=FALSE}
required_pkgs <- c(
  "sf",
  "dplyr",
  "tidyr",
  "purrr",
  "tibble",
  "readr"
)

for (pkg in required_pkgs) {
  if (!requireNamespace(pkg, quietly = TRUE)) {
    install.packages(pkg)
  }
}

suppressPackageStartupMessages({
  library(sf)
  library(dplyr)
  library(tidyr)
  library(purrr)
  library(tibble)
  library(readr)
})

options(stringsAsFactors = FALSE)

safe_dir_create <- function(path) {
  if (!dir.exists(path)) {
    dir.create(path, recursive = TRUE, showWarnings = FALSE)
  }
  invisible(path)
}

safe_delete_gpkg_layer <- function(gpkg_path, layer_name) {
  if (!file.exists(gpkg_path)) {
    return(invisible(FALSE))
  }

  existing_layers <- tryCatch(
    sf::st_layers(gpkg_path)$name,
    error = function(e) character()
  )

  if (layer_name %in% existing_layers) {
    tryCatch(
      {
        sf::st_delete(
          dsn = gpkg_path,
          layer = layer_name,
          quiet = TRUE
        )
        TRUE
      },
      error = function(e) {
        warning("既存レイヤを削除できませんでした: ", layer_name, " / ", e$message)
        FALSE
      }
    )
  } else {
    invisible(FALSE)
  }
}

message("setup completed.")
```

# c02_parameters

**目的**：対象範囲、ズームレベル、取得レイヤ、出力先を指定する。  
**達成指標**：`target_area_mode`、`gsi_landform_zoom`、出力GPKG、出力レイヤ名が定義される。

```{r c02_parameters, eval=TRUE}
# -------------------------------------------------------------------------
# 1. 対象範囲の指定方法
# -------------------------------------------------------------------------
# 選択肢：
# - "gpkg_layer"  : GPKG内の既存ポリゴンレイヤのbboxを使う。
# - "bbox_lonlat" : EPSG:4326のbboxを直接指定する。
# - "vector_file" : 外部ベクタファイルのbboxを使う。
target_area_mode <- "gpkg_layer"

# -------------------------------------------------------------------------
# 2. gpkg_layer の場合
# -------------------------------------------------------------------------
# data_raw にある Kokubunji_Jomon.gpkg 内の city_buffer を既定値とする。
target_area_gpkg_path <- "data_raw/Kokubunji_Jomon.gpkg"
target_area_layer <- "city_buffer"

# 指定レイヤが存在しない場合の代替候補。
target_area_layer_fallbacks <- c(
  "kokubunji_city_buffer",
  "kokubunji_city_boundary",
  "city_boundary",
  "boundary"
)

# -------------------------------------------------------------------------
# 3. bbox_lonlat の場合
# -------------------------------------------------------------------------
# EPSG:4326 の xmin, ymin, xmax, ymax。
target_bbox_lonlat <- c(
  xmin = 139.310996901,
  ymin = 35.617607587,
  xmax = 139.620042411,
  ymax = 35.786072244
)

# -------------------------------------------------------------------------
# 4. vector_file の場合
# -------------------------------------------------------------------------
# Shapefile / GeoPackage / GeoJSON等を指定できる。
# GPKGの場合は target_area_vector_layer を指定する。
target_area_vector_path <- "data_raw/target_area.gpkg"
target_area_vector_layer <- NA_character_

# -------------------------------------------------------------------------
# 5. タイル取得条件
# -------------------------------------------------------------------------
# 地形分類詳細版は z = 14〜16 を想定する。
gsi_landform_zoom <- 16

if (!gsi_landform_zoom %in% 14:16) {
  stop("gsi_landform_zoom は 14, 15, 16 のいずれかを指定してください。")
}

# bbox境界での取りこぼしを避けるため、取得タイル範囲を外側へ広げる数。
tile_buffer_n <- 1

# サーバーへの連続アクセスを避けるための待機秒数。
request_sleep_sec <- 0.03

# -------------------------------------------------------------------------
# 6. 取得する国土地理院ベクトルタイル
# -------------------------------------------------------------------------
fetch_natural_landform <- TRUE
fetch_artificial_landform <- TRUE

gsi_landform_sources <- tibble::tribble(
  ~source_key, ~output_layer, ~url_template,
  "natural", "landform_natural",
  "https://cyberjapandata.gsi.go.jp/xyz/experimental_landformclassification1/{z}/{x}/{y}.geojson",
  "artificial", "landform_artificial",
  "https://cyberjapandata.gsi.go.jp/xyz/experimental_landformclassification2/{z}/{x}/{y}.geojson"
)

# -------------------------------------------------------------------------
# 7. 出力設定
# -------------------------------------------------------------------------
# 既定では対象範囲指定に用いたGPKGへ保存する。
output_gpkg_path <- target_area_gpkg_path

# 既存の同名レイヤを削除して上書きする。
overwrite_existing_layers <- TRUE

# 出力CRS。
output_crs_epsg <- 6677

summary_csv_path <- file.path(
  dirname(output_gpkg_path),
  "gsi_landform_vector_tile_download_summary.csv"
)

parameter_table <- tibble::tibble(
  parameter = c(
    "target_area_mode",
    "target_area_gpkg_path",
    "target_area_layer",
    "target_bbox_lonlat",
    "target_area_vector_path",
    "target_area_vector_layer",
    "gsi_landform_zoom",
    "tile_buffer_n",
    "request_sleep_sec",
    "output_gpkg_path",
    "output_crs_epsg",
    "overwrite_existing_layers"
  ),
  value = c(
    target_area_mode,
    target_area_gpkg_path,
    target_area_layer,
    paste(names(target_bbox_lonlat), target_bbox_lonlat, sep = "=", collapse = ", "),
    target_area_vector_path,
    as.character(target_area_vector_layer),
    as.character(gsi_landform_zoom),
    as.character(tile_buffer_n),
    as.character(request_sleep_sec),
    output_gpkg_path,
    as.character(output_crs_epsg),
    as.character(overwrite_existing_layers)
  )
)

print(parameter_table)
```

# c03_define-target-bbox

**目的**：`target_area_mode` に従って対象範囲を読み込み、EPSG:4326のbboxを作成する。

```{r c03_define-target-bbox, eval=TRUE}
read_bbox_from_gpkg_layer <- function(gpkg_path, layer_name, fallback_layers = character()) {
  if (!file.exists(gpkg_path)) {
    stop("対象範囲GPKGが見つかりません: ", gpkg_path)
  }

  available_layers <- sf::st_layers(gpkg_path)$name
  selected_layer <- layer_name

  if (!selected_layer %in% available_layers) {
    fallback_hit <- fallback_layers[fallback_layers %in% available_layers]

    if (length(fallback_hit) > 0) {
      warning(
        "指定レイヤが見つからないため、代替レイヤを使用します: ",
        selected_layer,
        " -> ",
        fallback_hit[1]
      )
      selected_layer <- fallback_hit[1]
    } else {
      stop(
        "対象範囲レイヤが見つかりません: ", selected_layer,
        "\n利用可能レイヤ: ", paste(available_layers, collapse = ", ")
      )
    }
  }

  x <- sf::st_read(
    gpkg_path,
    layer = selected_layer,
    quiet = TRUE,
    stringsAsFactors = FALSE
  )

  if (nrow(x) == 0) {
    stop("対象範囲レイヤが0件です: ", selected_layer)
  }

  if (is.na(sf::st_crs(x))) {
    stop("対象範囲レイヤのCRSが未定義です: ", selected_layer)
  }

  bbox_4326 <- x |>
    sf::st_transform(4326) |>
    sf::st_bbox()

  list(
    source = selected_layer,
    bbox_4326 = bbox_4326
  )
}

read_bbox_from_lonlat <- function(bbox_lonlat) {
  if (!all(c("xmin", "ymin", "xmax", "ymax") %in% names(bbox_lonlat))) {
    stop("target_bbox_lonlat には xmin, ymin, xmax, ymax の名前付き値が必要です。")
  }

  bbox_4326 <- sf::st_bbox(
    bbox_lonlat,
    crs = sf::st_crs(4326)
  )

  list(
    source = "bbox_lonlat",
    bbox_4326 = bbox_4326
  )
}

read_bbox_from_vector_file <- function(path, layer = NA_character_) {
  if (!file.exists(path)) {
    stop("対象範囲ベクタファイルが見つかりません: ", path)
  }

  if (is.na(layer) || length(layer) == 0 || layer == "") {
    x <- sf::st_read(path, quiet = TRUE, stringsAsFactors = FALSE)
    selected_layer <- NA_character_
  } else {
    x <- sf::st_read(path, layer = layer, quiet = TRUE, stringsAsFactors = FALSE)
    selected_layer <- layer
  }

  if (nrow(x) == 0) {
    stop("対象範囲ベクタファイルが0件です: ", path)
  }

  if (is.na(sf::st_crs(x))) {
    stop("対象範囲ベクタファイルのCRSが未定義です: ", path)
  }

  bbox_4326 <- x |>
    sf::st_transform(4326) |>
    sf::st_bbox()

  list(
    source = ifelse(is.na(selected_layer), path, paste(path, selected_layer, sep = ":")),
    bbox_4326 = bbox_4326
  )
}

if (target_area_mode == "gpkg_layer") {
  target_bbox_result <- read_bbox_from_gpkg_layer(
    gpkg_path = target_area_gpkg_path,
    layer_name = target_area_layer,
    fallback_layers = target_area_layer_fallbacks
  )
} else if (target_area_mode == "bbox_lonlat") {
  target_bbox_result <- read_bbox_from_lonlat(target_bbox_lonlat)
} else if (target_area_mode == "vector_file") {
  target_bbox_result <- read_bbox_from_vector_file(
    path = target_area_vector_path,
    layer = target_area_vector_layer
  )
} else {
  stop("target_area_mode が不正です: ", target_area_mode)
}

target_bbox_source <- target_bbox_result$source
target_bbox_4326 <- target_bbox_result$bbox_4326

target_bbox_polygon_4326 <- sf::st_sf(
  bbox_source = target_bbox_source,
  geometry = sf::st_as_sfc(target_bbox_4326)
)

cat("target bbox source:", target_bbox_source, "\n")
print(target_bbox_4326)
```

# c04_build-tile-index

**目的**：対象bboxを含むXYZタイル番号を計算する。  
**達成指標**：`tile_index` が作成され、取得対象タイル数が確認できる。

```{r c04_build-tile-index, eval=TRUE}
webmercator_lat_limit <- 85.05112878

clip_lat_for_xyz <- function(lat) {
  pmax(pmin(lat, webmercator_lat_limit), -webmercator_lat_limit)
}

lon_to_tile_x <- function(lon, z) {
  floor((lon + 180) / 360 * 2^z)
}

lat_to_tile_y <- function(lat, z) {
  lat <- clip_lat_for_xyz(lat)
  lat_rad <- lat * pi / 180
  floor((1 - log(tan(lat_rad) + 1 / cos(lat_rad)) / pi) / 2 * 2^z)
}

clamp_tile_index <- function(v, z) {
  pmax(pmin(v, 2^z - 1), 0)
}

x_min <- lon_to_tile_x(target_bbox_4326[["xmin"]], gsi_landform_zoom)
x_max <- lon_to_tile_x(target_bbox_4326[["xmax"]], gsi_landform_zoom)

# XYZタイルでは北ほどyが小さい。
y_min <- lat_to_tile_y(target_bbox_4326[["ymax"]], gsi_landform_zoom)
y_max <- lat_to_tile_y(target_bbox_4326[["ymin"]], gsi_landform_zoom)

x_seq <- seq(
  clamp_tile_index(x_min - tile_buffer_n, gsi_landform_zoom),
  clamp_tile_index(x_max + tile_buffer_n, gsi_landform_zoom)
)

y_seq <- seq(
  clamp_tile_index(y_min - tile_buffer_n, gsi_landform_zoom),
  clamp_tile_index(y_max + tile_buffer_n, gsi_landform_zoom)
)

tile_index <- tidyr::expand_grid(
  z = gsi_landform_zoom,
  x = x_seq,
  y = y_seq
)

tile_index <- tile_index |>
  dplyr::mutate(
    tile_id = paste(z, x, y, sep = "/")
  )

cat("zoom:", gsi_landform_zoom, "\n")
cat("tile count:", nrow(tile_index), "\n")
print(utils::head(tile_index))
```

# c05_fetch-geojson-tiles

**目的**：地形分類（自然地形）と地形分類（人工地形）のGeoJSONタイルを取得し、sfオブジェクトとして結合する。  
**達成指標**：`landform_natural_raw`、`landform_artificial_raw`、`fetch_summary` が作成される。

```{r c05_fetch-geojson-tiles, eval=TRUE}
make_tile_url <- function(url_template, z, x, y) {
  out <- gsub("\\{z\\}", z, url_template)
  out <- gsub("\\{x\\}", x, out)
  out <- gsub("\\{y\\}", y, out)
  out
}

read_one_geojson_tile <- function(url, z, x, y, source_key) {
  tmp <- tempfile(fileext = ".geojson")
  on.exit(unlink(tmp), add = TRUE)

  ok <- tryCatch(
    {
      utils::download.file(
        url = url,
        destfile = tmp,
        mode = "wb",
        quiet = TRUE
      )
      TRUE
    },
    warning = function(w) FALSE,
    error = function(e) FALSE
  )

  if (!ok || !file.exists(tmp) || file.info(tmp)$size == 0) {
    return(NULL)
  }

  tile_sf <- tryCatch(
    {
      suppressMessages(
        sf::st_read(
          tmp,
          quiet = TRUE,
          stringsAsFactors = FALSE
        )
      )
    },
    error = function(e) NULL
  )

  if (is.null(tile_sf) || nrow(tile_sf) == 0) {
    return(NULL)
  }

  if (is.na(sf::st_crs(tile_sf))) {
    sf::st_crs(tile_sf) <- 4326
  }

  tile_sf <- tryCatch(
    sf::st_zm(tile_sf, drop = TRUE, what = "ZM"),
    error = function(e) tile_sf
  )

  tile_sf |>
    dplyr::mutate(
      gsi_source_key = source_key,
      tile_z = z,
      tile_x = x,
      tile_y = y,
      tile_id = paste(z, x, y, sep = "/"),
      tile_url = url
    )
}

fetch_one_landform_source <- function(source_key, output_layer, url_template) {
  source_key <- as.character(source_key)[1]
  output_layer <- as.character(output_layer)[1]
  url_template <- as.character(url_template)[1]

  cat("fetch source:", source_key, " -> ", output_layer, "\n")

  tile_features <- vector("list", nrow(tile_index))

  for (i in seq_len(nrow(tile_index))) {
    z <- tile_index$z[i]
    x <- tile_index$x[i]
    y <- tile_index$y[i]

    tile_url <- make_tile_url(
      url_template = url_template,
      z = z,
      x = x,
      y = y
    )

    tile_features[[i]] <- read_one_geojson_tile(
      url = tile_url,
      z = z,
      x = x,
      y = y,
      source_key = source_key
    )

    if (i %% 25 == 0 || i == nrow(tile_index)) {
      cat("  processed:", i, "/", nrow(tile_index), "\n")
    }

    if (request_sleep_sec > 0) {
      Sys.sleep(request_sleep_sec)
    }
  }

  tile_features <- purrr::compact(tile_features)

  if (length(tile_features) == 0) {
    warning("取得できたタイル地物がありません: ", output_layer)
    return(NULL)
  }

  out <- dplyr::bind_rows(tile_features)

  out <- out |>
    dplyr::mutate(
      output_layer = output_layer,
      source_feature_id = dplyr::row_number()
    )

  out
}

landform_natural_raw <- NULL
landform_artificial_raw <- NULL

if (fetch_natural_landform) {
  src <- gsi_landform_sources |>
    dplyr::filter(source_key == "natural")

  if (nrow(src) != 1) {
    stop("natural の source 定義が1行ではありません。")
  }

  landform_natural_raw <- fetch_one_landform_source(
    source_key = src$source_key[1],
    output_layer = src$output_layer[1],
    url_template = src$url_template[1]
  )
}

if (fetch_artificial_landform) {
  src <- gsi_landform_sources |>
    dplyr::filter(source_key == "artificial")

  if (nrow(src) != 1) {
    stop("artificial の source 定義が1行ではありません。")
  }

  landform_artificial_raw <- fetch_one_landform_source(
    source_key = src$source_key[1],
    output_layer = src$output_layer[1],
    url_template = src$url_template[1]
  )
}

fetch_summary <- tibble::tibble(
  source_key = c("natural", "artificial"),
  output_layer = c("landform_natural", "landform_artificial"),
  requested_tile_count = nrow(tile_index),
  feature_count_raw = c(
    ifelse(is.null(landform_natural_raw), 0L, nrow(landform_natural_raw)),
    ifelse(is.null(landform_artificial_raw), 0L, nrow(landform_artificial_raw))
  )
)

print(fetch_summary)
```

# c06_add-code-labels-and-transform

**目的**：`code` による地形分類名称を付与し、EPSG:6677へ変換する。  
**達成指標**：`landform_natural`、`landform_artificial` が作成され、CRSがEPSG:6677になる。

```{r c06_add-code-labels-and-transform, eval=TRUE}
landform_code_lookup_grouped <- tibble::tribble(
  ~landform_class, ~landform_group_for_model, ~code_list,
  "山地斜面等", "slope_mountain", "10101,11201,11202,11203,11204,1010101",
  "崖･段丘崖", "scarp_terrace_edge", "10202,10204,2010201",
  "地すべり地形", "landslide", "10205,10206",
  "台地・段丘", "upland_terrace", "10301,10302,10303,10304,10305,10306,10307,10308,10310,10312,10314,10508,2010101",
  "山麓堆積地形", "footslope_deposit", "10401,10402,10403,10404,10406,10407,3010101",
  "扇状地", "fan", "10501,10502,3020101",
  "自然堤防", "natural_levee", "10503,3040101",
  "天井川等", "raised_river", "10506,10507,10801",
  "砂州・砂丘", "sand_bar_dune", "10504,10505,10512,3050101",
  "凹地・浅い谷", "shallow_valley_depression", "10601,2010301",
  "氾濫平野・海岸平野", "floodplain_coastal_plain", "10701,10702,10705,3030101",
  "後背低地・湿地", "backmarsh_wetland", "10703,10804,3030201",
  "旧河道", "abandoned_channel", "10704,3040201,3040202",
  "落堀", "crevasse_splay_scour", "3040301",
  "河川敷・浜", "riverbed_beach", "10802,10803,10807,10808",
  "水部", "water", "10805,10806,10901,10903,5010201",
  "旧水部", "former_water", "10904,5010301",
  "切土地", "cut_land", "11001,11003,11009,11011,4010301",
  "農耕平坦化地", "agricultural_leveling", "11002",
  "干拓地", "reclaimed_land", "11008,4010101",
  "盛土地・埋立地", "fill_reclaimed_land", "11004,11005,11006,11007,11014,4010201",
  "改変工事中", "under_modification", "11010"
)

landform_code_lookup <- landform_code_lookup_grouped |>
  tidyr::separate_rows(code_list, sep = "\\s*,\\s*") |>
  dplyr::transmute(
    code_chr = as.character(code_list),
    landform_class = landform_class,
    landform_group_for_model = landform_group_for_model
  )

add_labels_and_transform <- function(x, output_epsg, source_label) {
  if (is.null(x) || nrow(x) == 0) {
    warning("変換対象が0件です: ", source_label)
    return(NULL)
  }

  code_col <- names(x)[tolower(names(x)) == "code"][1]

  if (is.na(code_col)) {
    stop("code列が見つかりません: ", source_label)
  }

  x_out <- x |>
    dplyr::mutate(
      code_chr = as.character(.data[[code_col]])
    ) |>
    dplyr::left_join(
      landform_code_lookup,
      by = "code_chr"
    ) |>
    dplyr::mutate(
      landform_class = dplyr::if_else(
        is.na(landform_class),
        paste0("未対応コード_", code_chr),
        landform_class
      ),
      landform_group_for_model = dplyr::if_else(
        is.na(landform_group_for_model),
        "unknown",
        landform_group_for_model
      )
    ) |>
    sf::st_transform(output_epsg)

  x_out
}

landform_natural <- add_labels_and_transform(
  landform_natural_raw,
  output_epsg = output_crs_epsg,
  source_label = "natural"
)

landform_artificial <- add_labels_and_transform(
  landform_artificial_raw,
  output_epsg = output_crs_epsg,
  source_label = "artificial"
)

label_transform_summary <- tibble::tibble(
  source_key = c("natural", "artificial"),
  output_layer = c("landform_natural", "landform_artificial"),
  feature_count = c(
    ifelse(is.null(landform_natural), 0L, nrow(landform_natural)),
    ifelse(is.null(landform_artificial), 0L, nrow(landform_artificial))
  ),
  output_crs_epsg = output_crs_epsg
)

print(label_transform_summary)

if (!is.null(landform_natural)) {
  print(sf::st_crs(landform_natural))
}

if (!is.null(landform_artificial)) {
  print(sf::st_crs(landform_artificial))
}
```

# c07_write-gpkg-layers

**目的**：EPSG:6677へ変換済みの自然地形・人工地形レイヤをGeoPackageに保存する。  
**達成指標**：`output_gpkg_path` に `landform_natural` と `landform_artificial` が保存される。

```{r c07_write-gpkg-layers, eval=TRUE}
write_sf_layer_to_gpkg <- function(x, gpkg_path, layer_name, overwrite_layer = TRUE) {
  if (is.null(x) || nrow(x) == 0) {
    warning("保存対象が0件のためスキップします: ", layer_name)
    return(FALSE)
  }

  safe_dir_create(dirname(gpkg_path))

  if (overwrite_layer) {
    safe_delete_gpkg_layer(gpkg_path, layer_name)
  }

  sf::st_write(
    obj = x,
    dsn = gpkg_path,
    layer = layer_name,
    append = FALSE,
    quiet = TRUE
  )

  TRUE
}

write_records <- tibble::tibble(
  output_layer = character(),
  feature_count = integer(),
  written = logical(),
  gpkg_path = character()
)

if (fetch_natural_landform) {
  written <- write_sf_layer_to_gpkg(
    landform_natural,
    output_gpkg_path,
    "landform_natural",
    overwrite_existing_layers
  )

  write_records <- dplyr::bind_rows(
    write_records,
    tibble::tibble(
      output_layer = "landform_natural",
      feature_count = ifelse(is.null(landform_natural), 0L, nrow(landform_natural)),
      written = written,
      gpkg_path = output_gpkg_path
    )
  )
}

if (fetch_artificial_landform) {
  written <- write_sf_layer_to_gpkg(
    landform_artificial,
    output_gpkg_path,
    "landform_artificial",
    overwrite_existing_layers
  )

  write_records <- dplyr::bind_rows(
    write_records,
    tibble::tibble(
      output_layer = "landform_artificial",
      feature_count = ifelse(is.null(landform_artificial), 0L, nrow(landform_artificial)),
      written = written,
      gpkg_path = output_gpkg_path
    )
  )
}

output_layers_after_write <- sf::st_layers(output_gpkg_path)$name

layer_check <- write_records |>
  dplyr::mutate(
    exists_in_gpkg = output_layer %in% output_layers_after_write
  )

print(layer_check)
```

# c08_write-summary

**目的**：取得・属性付与・変換・保存結果をCSVに記録する。  
**達成指標**：`summary_csv_path` に処理サマリが保存される。

```{r c08_write-summary, eval=TRUE}
summary_table <- fetch_summary |>
  dplyr::left_join(
    label_transform_summary |>
      dplyr::select(
        output_layer,
        feature_count_after_label_transform = feature_count,
        output_crs_epsg
      ),
    by = "output_layer"
  ) |>
  dplyr::left_join(
    write_records |>
      dplyr::select(
        output_layer,
        written,
        gpkg_path
      ),
    by = "output_layer"
  ) |>
  dplyr::mutate(
    target_area_mode = target_area_mode,
    target_bbox_source = target_bbox_source,
    target_bbox_xmin = as.numeric(target_bbox_4326[["xmin"]]),
    target_bbox_ymin = as.numeric(target_bbox_4326[["ymin"]]),
    target_bbox_xmax = as.numeric(target_bbox_4326[["xmax"]]),
    target_bbox_ymax = as.numeric(target_bbox_4326[["ymax"]]),
    zoom = gsi_landform_zoom,
    tile_count = nrow(tile_index)
  )

safe_dir_create(dirname(summary_csv_path))

readr::write_csv(
  summary_table,
  summary_csv_path
)

cat("summary CSV:", summary_csv_path, "\n")
cat("output GPKG:", output_gpkg_path, "\n")
print(summary_table)
```

# c09_chunk-list

**目的**：このRmdに含まれるchunkを一覧化する。  
**達成指標**：処理順と各chunkの役割が確認できる。

```{r c09_chunk-list, eval=TRUE}
chunk_list <- tibble::tribble(
  ~order, ~chunk, ~purpose, ~main_outputs,
  1, "c01_setup", "必要パッケージと共通関数を準備する。", "パッケージ、safe_dir_create、safe_delete_gpkg_layer",
  2, "c02_parameters", "対象範囲、zoom、取得レイヤ、出力先を指定する。", "parameter_table",
  3, "c03_define-target-bbox", "target_area_modeに応じてEPSG:4326 bboxを作成する。", "target_bbox_4326、target_bbox_polygon_4326",
  4, "c04_build-tile-index", "対象bboxを含むXYZタイル番号を計算する。", "tile_index",
  5, "c05_fetch-geojson-tiles", "自然地形・人工地形のGeoJSONタイルを取得しsfで結合する。", "landform_natural_raw、landform_artificial_raw、fetch_summary",
  6, "c06_add-code-labels-and-transform", "codeから地形分類名称を付与しEPSG:6677へ変換する。", "landform_natural、landform_artificial、label_transform_summary",
  7, "c07_write-gpkg-layers", "変換済みレイヤをGeoPackageへ保存する。", "landform_natural、landform_artificial GPKGレイヤ",
  8, "c08_write-summary", "処理サマリをCSVに保存する。", "summary_table、summary_csv_path",
  9, "c09_chunk-list", "chunk一覧を表示する。", "chunk_list"
)

print(chunk_list)
```
