---
title: "Arch-Geo-Selections: archaeological geography profiles and landscape continuity"
output:
  html_document:
    toc: true
    toc_depth: 3
    number_sections: true
---

# 01. setup

**目的**：現行の東京都遺跡データだけを用いて、時代別の地形・河川流域立地構成、時代間の構成変化、地理単位ごとの継続性、地点Transitionの地理的偏りを分析する。

**重要な前提**：現段階では「地形ごとの利用可能面積（available landscape）」を持たないため、ここで評価するのは**遺跡記録内部の立地構成・相対的偏在**であり、環境に対する厳密な「選好／回避（selection）」ではない。将来、地形面データ・流域polygon・河川line・DEM等を追加した際にselection analysisへ接続できるよう、出力とjoin keyを保存する。

```{r c01_setup, eval=TRUE, message=FALSE, warning=FALSE}
analysis_version <- "1.0.2"
analysis_name <- "Arch-Geo-Selections"

analysis_run_id <- paste0(
  "arch_geo_",
  format(Sys.time(), "%Y%m%d_%H%M%S")
)

analysis_datetime_utc <- format(
  Sys.time(),
  tz = "UTC",
  format = "%Y-%m-%dT%H:%M:%SZ"
)

required_packages <- c(
  "readr",
  "dplyr",
  "tidyr",
  "tibble",
  "stringr",
  "purrr",
  "ggplot2",
  "sf",
  "DBI",
  "RSQLite"
)

missing_packages <- required_packages[
  !vapply(
    required_packages,
    requireNamespace,
    logical(1),
    quietly = TRUE
  )
]

if (length(missing_packages) > 0) {
  stop(
    "次のRパッケージを先にインストールしてください: ",
    paste(
      missing_packages,
      collapse = ", "
    )
  )
}

invisible(
  lapply(
    required_packages,
    library,
    character.only = TRUE
  )
)

safe_name <- function(x) {
  x |>
    as.character() |>
    stringr::str_replace_all(
      "[^A-Za-z0-9_]+",
      "_"
    ) |>
    stringr::str_replace_all(
      "_+",
      "_"
    ) |>
    stringr::str_replace_all(
      "^_|_$",
      ""
    )
}

as_binary01 <- function(x) {
  x_num <- suppressWarnings(
    readr::parse_number(
      as.character(x)
    )
  )

  as.integer(
    tidyr::replace_na(
      x_num,
      0
    ) > 0
  )
}

safe_divide <- function(num, den) {
  dplyr::if_else(
    is.finite(den) &
      den > 0,
    num / den,
    NA_real_
  )
}

normalised_entropy <- function(x) {
  x <- x[
    is.finite(x) &
      x > 0
  ]

  if (length(x) <= 1) {
    return(0)
  }

  p <- x / sum(x)

  -sum(
    p * log(p)
  ) /
    log(length(p))
}

js_divergence <- function(p, q) {
  p <- tidyr::replace_na(
    as.numeric(p),
    0
  )
  q <- tidyr::replace_na(
    as.numeric(q),
    0
  )

  if (sum(p) <= 0 || sum(q) <= 0) {
    return(NA_real_)
  }

  p <- p / sum(p)
  q <- q / sum(q)
  m <- 0.5 * (p + q)

  kl_part <- function(a, b) {
    idx <- a > 0 & b > 0
    sum(
      a[idx] *
        log2(
          a[idx] /
            b[idx]
        )
    )
  }

  0.5 *
    kl_part(p, m) +
    0.5 *
    kl_part(q, m)
}

hellinger_distance <- function(p, q) {
  p <- tidyr::replace_na(
    as.numeric(p),
    0
  )
  q <- tidyr::replace_na(
    as.numeric(q),
    0
  )

  if (sum(p) <= 0 || sum(q) <= 0) {
    return(NA_real_)
  }

  p <- p / sum(p)
  q <- q / sum(q)

  sqrt(
    sum(
      (
        sqrt(p) -
          sqrt(q)
      ) ^ 2
    )
  ) /
    sqrt(2)
}

bray_curtis_distance <- function(p, q) {
  p <- tidyr::replace_na(
    as.numeric(p),
    0
  )
  q <- tidyr::replace_na(
    as.numeric(q),
    0
  )

  if (sum(p) <= 0 || sum(q) <= 0) {
    return(NA_real_)
  }

  # "composition distance"として使うため、
  # 時代ごとの総地点数の差を除いて比率分布へ正規化する。
  p <- p / sum(p)
  q <- q / sum(q)

  den <- sum(
    p + q
  )

  sum(
    abs(
      p - q
    )
  ) /
    den
}

binary_run_metrics <- function(v) {
  v <- as.integer(
    v > 0
  )

  if (length(v) == 0) {
    return(
      tibble::tibble(
        active_phase_count = 0L,
        run_count = 0L,
        longest_run_length = 0L,
        gap_count = 0L,
        gap_phase_count = 0L,
        first_active_phase_order = NA_integer_,
        last_active_phase_order = NA_integer_
      )
    )
  }

  idx <- which(
    v == 1L
  )

  if (length(idx) == 0) {
    return(
      tibble::tibble(
        active_phase_count = 0L,
        run_count = 0L,
        longest_run_length = 0L,
        gap_count = 0L,
        gap_phase_count = 0L,
        first_active_phase_order = NA_integer_,
        last_active_phase_order = NA_integer_
      )
    )
  }

  rr <- rle(
    v == 1L
  )

  run_lengths <- rr$lengths[
    rr$values
  ]

  first_idx <- min(idx)
  last_idx <- max(idx)

  middle <- v[
    first_idx:last_idx
  ]

  gap_rr <- rle(
    middle == 0L
  )

  gap_lengths <- gap_rr$lengths[
    gap_rr$values
  ]

  tibble::tibble(
    active_phase_count = sum(v),
    run_count = length(run_lengths),
    longest_run_length = max(run_lengths),
    gap_count = length(gap_lengths),
    gap_phase_count = sum(gap_lengths),
    first_active_phase_order = first_idx,
    last_active_phase_order = last_idx
  )
}

classify_geo_trajectory <- function(
  active_phase_count,
  longest_run_length,
  gap_count
) {
  dplyr::case_when(
    active_phase_count == 0 ~
      "no_recorded_presence",
    active_phase_count == 1 ~
      "single_phase",
    gap_count == 0 &
      longest_run_length == 2 ~
      "continuous_2phase",
    gap_count == 0 &
      longest_run_length %in% 3:4 ~
      "continuous_3_4phase",
    gap_count == 0 &
      longest_run_length >= 5 ~
      "continuous_5_7phase",
    gap_count == 1 ~
      "intermittent_gap1",
    gap_count >= 2 ~
      "intermittent_gap2plus",
    TRUE ~
      "other"
  )
}

write_gpkg_layer_safe <- function(
  x,
  dsn,
  layer
) {
  if (!inherits(x, "sf")) {
    stop(
      "GPKG出力対象がsfではありません: ",
      layer
    )
  }

  if (nrow(x) == 0) {
    warning(
      "0件のためGPKGレイヤ出力をスキップします: ",
      layer
    )
    return(
      invisible(FALSE)
    )
  }

  dir.create(
    dirname(dsn),
    recursive = TRUE,
    showWarnings = FALSE
  )

  if (file.exists(dsn)) {
    existing_layers <- sf::st_layers(
      dsn
    )$name

    if (layer %in% existing_layers) {
      sf::st_delete(
        dsn,
        layer = layer,
        quiet = TRUE
      )
    }
  }

  sf::st_write(
    x,
    dsn = dsn,
    layer = layer,
    quiet = TRUE
  )

  invisible(TRUE)
}

write_gpkg_attribute_table <- function(
  df,
  dsn,
  table_name,
  description = ""
) {
  if (!file.exists(dsn)) {
    warning(
      "GPKGがまだ存在しないため属性テーブルをスキップします: ",
      table_name
    )
    return(
      invisible(FALSE)
    )
  }

  con <- DBI::dbConnect(
    RSQLite::SQLite(),
    dsn
  )

  on.exit(
    DBI::dbDisconnect(con),
    add = TRUE
  )

  DBI::dbWriteTable(
    con,
    table_name,
    as.data.frame(df),
    overwrite = TRUE,
    row.names = FALSE
  )

  if (
    DBI::dbExistsTable(
      con,
      "gpkg_contents"
    )
  ) {
    DBI::dbExecute(
      con,
      "DELETE FROM gpkg_contents WHERE table_name = ?",
      params = list(
        table_name
      )
    )

    DBI::dbExecute(
      con,
      paste(
        "INSERT INTO gpkg_contents",
        "(table_name, data_type, identifier, description, last_change, srs_id)",
        "VALUES (?, 'attributes', ?, ?, ?, NULL)"
      ),
      params = list(
        table_name,
        table_name,
        description,
        analysis_datetime_utc
      )
    )
  }

  invisible(TRUE)
}
```

# 02. paths-and-parameters

**目的**：既存CSVだけで完結する分析条件を定義し、将来データ追加時にも同じ出力構造を再利用できるようにする。

```{r c02_paths_and_parameters, eval=TRUE}
# ------------------------------------------------------------------
# INPUT
# ------------------------------------------------------------------
# activity-domain前処理済みCSVが同じfolderにあれば優先して読む。
# 無ければGSI地形分類 + W07水系付与済みCSVだけで完結する。
input_candidates <- c(
  "13Tokyo_chronology_gsi_landform_activity.csv",
  "13Tokyo_chronology_gsi_landform.csv"
)

input_csv <- input_candidates[
  file.exists(
    input_candidates
  )
][1]

if (
  length(input_csv) == 0 ||
    is.na(input_csv)
) {
  stop(
    "入力CSVが見つかりません。候補: ",
    paste(
      input_candidates,
      collapse = ", "
    )
  )
}

results_dir <- "Arch_Geo_Selections_results"
csv_dir <- file.path(
  results_dir,
  "csv"
)
figure_dir <- file.path(
  results_dir,
  "figure"
)
gpkg_dir <- file.path(
  results_dir,
  "gpkg"
)
handoff_dir <- file.path(
  results_dir,
  "handoff"
)

arch_geo_gpkg <- file.path(
  gpkg_dir,
  "Arch-Geo-Selections.gpkg"
)

for (
  d in c(
    results_dir,
    csv_dir,
    figure_dir,
    gpkg_dir,
    handoff_dir
  )
) {
  dir.create(
    d,
    recursive = TRUE,
    showWarnings = FALSE
  )
}

# ------------------------------------------------------------------
# TIME
# ------------------------------------------------------------------
phase_cols <- c(
  "Pa",
  "Jo",
  "Ya",
  "Ko",
  "Na",
  "He",
  "Me"
)

phase_table <- tibble::tibble(
  phase_code = phase_cols,
  phase_order = seq_along(
    phase_cols
  ),
  phase_label_ja = c(
    "旧石器",
    "縄文",
    "弥生",
    "古墳",
    "奈良",
    "平安",
    "中世"
  ),
  phase_label_en = c(
    "Palaeolithic",
    "Jomon",
    "Yayoi",
    "Kofun",
    "Nara",
    "Heian",
    "Medieval"
  )
)

phase_pair_table <- tibble::tibble(
  from_phase = phase_cols[-length(phase_cols)],
  to_phase = phase_cols[-1],
  phase_pair_order = seq_len(
    length(phase_cols) - 1
  )
) |>
  dplyr::mutate(
    phase_pair = paste0(
      from_phase,
      "->",
      to_phase
    )
  )

chronology_marker_cols_candidate <- c(
  "Pa",
  "Jo",
  "Ya",
  "Ko",
  "As",
  "An",
  "Na",
  "He",
  "Me",
  "Ka",
  "Nb",
  "Mu",
  "Se",
  "EM",
  "AM",
  "Ed",
  "Md",
  "Pr",
  "Un"
)

preferred_id_col <- "JASID"
lon_col <- "Lon"
lat_col <- "Lat"
em_col <- "EM"

# ------------------------------------------------------------------
# NATURAL-GEOGRAPHY FIELDS
# ------------------------------------------------------------------
required_geo_cols <- c(
  "gsi_landform_code",
  "gsi_landform_class",
  "watersystem_code",
  "watersystem_name",
  "river_code",
  "river_name",
  "unit_basin_code"
)

# 既往分析と同じ表示上の扱い。
# raw値は変更しない。
unknown_watersystem_display <-
  "古川・目黒川・立会川・呑川"

# ------------------------------------------------------------------
# DESCRIPTIVE THRESHOLDS
# ------------------------------------------------------------------
# 地理単位別Transition等を本文解釈に用いる最小地点数。
# 20未満もCSVには保存するがdescriptive_onlyとする。
geo_min_places <- 20L

# Landscape-unit trajectoryの図示対象。
trajectory_min_total_presence_records <- 20L
trajectory_top_n <- 30L

# relative-concentration heatmapで表示するlandformは、
# 現行データでは全分類を対象とする。
plot_all_landform_classes <- TRUE

# ------------------------------------------------------------------
# IMPORTANT INTERPRETATION POLICY
# ------------------------------------------------------------------
analysis_scope_policy <- tibble::tribble(
  ~item, ~status, ~interpretation,
  "phase_landform_composition",
  "implemented",
  "時代別遺跡地点の地形構成。環境のavailable areaを分母にしない。",
  "phase_watersystem_composition",
  "implemented",
  "時代別遺跡地点の水系構成。",
  "relative_archaeological_concentration",
  "implemented",
  "各時代の構成比を全分析地点の構成比と比較する。selection ratioではない。",
  "phase_composition_distance",
  "implemented",
  "Jensen-Shannon/Hellinger/Bray-Curtisによる時代間構成変化。記述的距離。",
  "correspondence_analysis",
  "implemented_exploratory",
  "phase×landform count tableの記述的ordination。地点の複数時期所属を考慮した推測統計ではない。",
  "landscape_unit_trajectory",
  "implemented",
  "watersystem×unit basin×landformの観測遺跡記録の継続性。景観利用可能性そのものではない。",
  "transition_geography",
  "implemented",
  "0->0を除外したactive transitionの地形・水系構成。",
  "environmental_selection",
  "not_yet_identifiable",
  "available landscape areaがないため選好・回避とは呼ばない。",
  "river_distance_effect",
  "not_yet_identifiable",
  "河川line geometryがないため未計算。",
  "terrain_continuous_covariates",
  "not_yet_identifiable",
  "DEMがないため標高・傾斜・比高・TPI等は未計算。",
  "survey_effort_adjustment",
  "not_yet_identifiable",
  "調査範囲・調査強度データがないため未補正。"
)

readr::write_csv(
  phase_table,
  file.path(
    csv_dir,
    "phase_table.csv"
  )
)

readr::write_csv(
  phase_pair_table,
  file.path(
    csv_dir,
    "phase_pair_table.csv"
  )
)

readr::write_csv(
  analysis_scope_policy,
  file.path(
    csv_dir,
    "analysis_scope_policy.csv"
  )
)
```

# 03. read-and-quality-control

**目的**：既往の継続性分析と同じ分析母集団を再構築する。座標不正地点を除外し、対象7時期以外も含む年代marker全体を用いてEM-only地点を除外する。

```{r c03_read_and_quality_control, eval=TRUE}
input_all <- readr::read_csv(
  input_csv,
  show_col_types = FALSE,
  guess_max = 100000
)

required_cols <- c(
  preferred_id_col,
  lon_col,
  lat_col,
  phase_cols,
  required_geo_cols
)

missing_required_cols <- setdiff(
  required_cols,
  names(input_all)
)

if (length(missing_required_cols) > 0) {
  stop(
    "必要な列がありません: ",
    paste(
      missing_required_cols,
      collapse = ", "
    )
  )
}

if (
  anyDuplicated(
    input_all[[preferred_id_col]]
  ) > 0
) {
  stop(
    preferred_id_col,
    " が一意ではありません。"
  )
}

input_all <- input_all |>
  dplyr::mutate(
    dplyr::across(
      dplyr::all_of(
        phase_cols
      ),
      as_binary01
    ),
    lon_numeric = suppressWarnings(
      as.numeric(
        .data[[lon_col]]
      )
    ),
    lat_numeric = suppressWarnings(
      as.numeric(
        .data[[lat_col]]
      )
    ),
    coordinate_valid =
      is.finite(lon_numeric) &
      is.finite(lat_numeric) &
      lon_numeric >= -180 &
      lon_numeric <= 180 &
      lat_numeric >= -90 &
      lat_numeric <= 90
  )

coordinate_excluded <- input_all |>
  dplyr::filter(
    !coordinate_valid
  )

coordinate_valid_df <- input_all |>
  dplyr::filter(
    coordinate_valid
  )

chronology_marker_cols <- intersect(
  chronology_marker_cols_candidate,
  names(
    coordinate_valid_df
  )
)

if (
  em_col %in%
    chronology_marker_cols
) {
  marker_numeric <- coordinate_valid_df |>
    dplyr::select(
      dplyr::all_of(
        chronology_marker_cols
      )
    ) |>
    dplyr::mutate(
      dplyr::across(
        dplyr::everything(),
        ~ tidyr::replace_na(
          suppressWarnings(
            readr::parse_number(
              as.character(.x)
            )
          ),
          0
        )
      )
    )

  other_marker_cols <- setdiff(
    chronology_marker_cols,
    em_col
  )

  em_only_flag <-
    marker_numeric[[em_col]] > 0 &
    rowSums(
      marker_numeric[
        ,
        other_marker_cols,
        drop = FALSE
      ] > 0,
      na.rm = TRUE
    ) == 0

} else {
  em_only_flag <- rep(
    FALSE,
    nrow(
      coordinate_valid_df
    )
  )
}

analysis_places <- coordinate_valid_df |>
  dplyr::filter(
    !em_only_flag
  ) |>
  dplyr::mutate(
    place_id = as.character(
      .data[[preferred_id_col]]
    ),
    target_phase_presence_count = rowSums(
      dplyr::pick(
        dplyr::all_of(
          phase_cols
        )
      ),
      na.rm = TRUE
    )
  )

analysis_population_summary <- tibble::tibble(
  item = c(
    "input_rows",
    "invalid_coordinate_excluded",
    "coordinate_valid_rows",
    "em_only_excluded",
    "analysis_rows"
  ),
  n = c(
    nrow(input_all),
    nrow(coordinate_excluded),
    nrow(coordinate_valid_df),
    sum(
      em_only_flag,
      na.rm = TRUE
    ),
    nrow(analysis_places)
  )
)

input_md5 <- unname(
  tools::md5sum(
    input_csv
  )
)

analysis_metadata <- tibble::tibble(
  analysis_name = analysis_name,
  analysis_version = analysis_version,
  analysis_run_id = analysis_run_id,
  analysis_datetime_utc = analysis_datetime_utc,
  input_csv = input_csv,
  input_md5 = input_md5,
  phase_codes = paste(
    phase_cols,
    collapse = ","
  ),
  n_analysis_places = nrow(
    analysis_places
  ),
  available_area_used = FALSE,
  selection_inference_allowed = FALSE
)

readr::write_csv(
  analysis_population_summary,
  file.path(
    csv_dir,
    "analysis_population_summary.csv"
  )
)

readr::write_csv(
  analysis_metadata,
  file.path(
    csv_dir,
    "analysis_metadata.csv"
  )
)

print(
  analysis_population_summary
)
```

# 04. build-geography-units

**目的**：地点に付与済みのGSI地形分類とW07属性から、後続分析で安定して再利用できる自然地理unit IDを構築する。

```{r c04_build_geography_units, eval=TRUE}
analysis_places <- analysis_places |>
  dplyr::mutate(
    # raw valueを保持したままdisplay labelを作る
    watersystem_label = dplyr::case_when(
      is.na(watersystem_name) ~
        NA_character_,
      watersystem_name == "unknown" ~
        unknown_watersystem_display,
      TRUE ~
        as.character(
          watersystem_name
        )
    ),

    river_label = dplyr::case_when(
      is.na(river_name) ~
        NA_character_,
      river_name == "unknown" ~
        "unknown",
      TRUE ~
        as.character(
          river_name
        )
    ),

    # 主分析はGSIの統合地形class単位。
    # raw codeは詳細階層として別IDで保持する。
    landform_code_unit_id = dplyr::if_else(
      !is.na(
        gsi_landform_code
      ) &
        nzchar(
          as.character(
            gsi_landform_code
          )
        ),
      paste0(
        "LF_CODE_",
        safe_name(
          gsi_landform_code
        )
      ),
      NA_character_
    ),

    # 日本語の地形classをASCII専用safe_name()へ通すと
    # 複数classが同じIDへ潰れる可能性があるため、
    # class文字列そのものを安定IDの一部として保持する。
    landform_unit_id = dplyr::if_else(
      !is.na(
        gsi_landform_class
      ) &
        nzchar(
          as.character(
            gsi_landform_class
          )
        ),
      paste0(
        "LF_CLASS::",
        stringr::str_squish(
          as.character(
            gsi_landform_class
          )
        )
      ),
      NA_character_
    ),

    landform_unit_label = dplyr::if_else(
      !is.na(
        gsi_landform_class
      ) &
        nzchar(
          as.character(
            gsi_landform_class
          )
        ),
      as.character(
        gsi_landform_class
      ),
      NA_character_
    ),

    watersystem_unit_id = dplyr::if_else(
      !is.na(
        watersystem_code
      ) &
        nzchar(
          as.character(
            watersystem_code
          )
        ),
      paste0(
        "WS_",
        as.character(
          watersystem_code
        )
      ),
      NA_character_
    ),

    watersystem_unit_label = dplyr::if_else(
      !is.na(
        watersystem_unit_id
      ),
      paste0(
        as.character(
          watersystem_code
        ),
        " / ",
        dplyr::coalesce(
          watersystem_label,
          "unknown"
        )
      ),
      NA_character_
    ),

    basin_unit_id = dplyr::if_else(
      !is.na(
        watersystem_code
      ) &
        !is.na(
          unit_basin_code
        ) &
        nzchar(
          as.character(
            watersystem_code
          )
        ) &
        nzchar(
          as.character(
            unit_basin_code
          )
        ),
      paste0(
        "B_",
        as.character(
          watersystem_code
        ),
        "_",
        as.character(
          unit_basin_code
        )
      ),
      NA_character_
    ),

    basin_unit_label = dplyr::if_else(
      !is.na(
        basin_unit_id
      ),
      paste0(
        dplyr::coalesce(
          watersystem_label,
          "unknown"
        ),
        " / basin ",
        as.character(
          unit_basin_code
        )
      ),
      NA_character_
    ),

    landscape_unit_id = dplyr::if_else(
      !is.na(
        basin_unit_id
      ) &
        !is.na(
          landform_unit_id
        ),
      paste0(
        basin_unit_id,
        "_",
        landform_unit_id
      ),
      NA_character_
    ),

    landscape_unit_label = dplyr::if_else(
      !is.na(
        landscape_unit_id
      ),
      paste0(
        dplyr::coalesce(
          basin_unit_label,
          "unknown basin"
        ),
        " / ",
        dplyr::coalesce(
          landform_unit_label,
          "unknown landform"
        )
      ),
      NA_character_
    )
  )

geography_completeness <- tibble::tibble(
  geography = c(
    "landform",
    "watersystem",
    "unit_basin",
    "landscape_unit"
  ),
  n_known = c(
    sum(
      !is.na(
        analysis_places$landform_unit_id
      )
    ),
    sum(
      !is.na(
        analysis_places$watersystem_unit_id
      )
    ),
    sum(
      !is.na(
        analysis_places$basin_unit_id
      )
    ),
    sum(
      !is.na(
        analysis_places$landscape_unit_id
      )
    )
  ),
  n_analysis_places = nrow(
    analysis_places
  )
) |>
  dplyr::mutate(
    n_missing =
      n_analysis_places -
      n_known,
    coverage =
      n_known /
      n_analysis_places
  )

geo_unit_dictionary <- dplyr::bind_rows(
  analysis_places |>
    dplyr::filter(
      !is.na(
        landform_unit_id
      )
    ) |>
    dplyr::transmute(
      scheme = "landform",
      group_id = landform_unit_id,
      group_label = landform_unit_label,
      watersystem_code = NA_character_,
      watersystem_label = NA_character_,
      unit_basin_code = NA_character_,
      landform_code = NA_character_,
      landform_class = as.character(
        gsi_landform_class
      )
    ),

  analysis_places |>
    dplyr::filter(
      !is.na(
        watersystem_unit_id
      )
    ) |>
    dplyr::transmute(
      scheme = "watersystem",
      group_id = watersystem_unit_id,
      group_label = watersystem_unit_label,
      watersystem_code = as.character(
        watersystem_code
      ),
      watersystem_label = watersystem_label,
      unit_basin_code = NA_character_,
      landform_code = NA_character_,
      landform_class = NA_character_
    ),

  analysis_places |>
    dplyr::filter(
      !is.na(
        basin_unit_id
      )
    ) |>
    dplyr::transmute(
      scheme = "unit_basin",
      group_id = basin_unit_id,
      group_label = basin_unit_label,
      watersystem_code = as.character(
        watersystem_code
      ),
      watersystem_label = watersystem_label,
      unit_basin_code = as.character(
        unit_basin_code
      ),
      landform_code = NA_character_,
      landform_class = NA_character_
    ),

  analysis_places |>
    dplyr::filter(
      !is.na(
        landscape_unit_id
      )
    ) |>
    dplyr::transmute(
      scheme = "watersystem_x_unit_basin_x_landform",
      group_id = landscape_unit_id,
      group_label = landscape_unit_label,
      watersystem_code = as.character(
        watersystem_code
      ),
      watersystem_label = watersystem_label,
      unit_basin_code = as.character(
        unit_basin_code
      ),
      landform_code = NA_character_,
      landform_class = as.character(
        gsi_landform_class
      )
    )
) |>
  dplyr::distinct() |>
  dplyr::arrange(
    scheme,
    group_id
  )

landform_code_dictionary <- analysis_places |>
  dplyr::filter(
    !is.na(
      gsi_landform_code
    ) |
      !is.na(
        gsi_landform_class
      )
  ) |>
  dplyr::distinct(
    gsi_landform_code,
    gsi_landform_class,
    landform_code_unit_id,
    landform_unit_id,
    landform_unit_label
  ) |>
  dplyr::arrange(
    gsi_landform_class,
    gsi_landform_code
  )

readr::write_csv(
  geography_completeness,
  file.path(
    csv_dir,
    "geography_completeness.csv"
  )
)

readr::write_csv(
  geo_unit_dictionary,
  file.path(
    csv_dir,
    "geo_unit_dictionary.csv"
  )
)

readr::write_csv(
  landform_code_dictionary,
  file.path(
    csv_dir,
    "landform_code_dictionary.csv"
  )
)

print(
  geography_completeness
)
```

# 05. place-phase-long

**目的**：地点×時期の0/1系列に地形・水系・流域属性を結合し、以降のすべての分析の基礎long tableを作る。

```{r c05_place_phase_long, eval=TRUE}
place_phase_long <- analysis_places |>
  dplyr::select(
    place_id,
    dplyr::any_of(
      c(
        "SiteName_original",
        "Address",
        "SiteType",
        "Lon",
        "Lat",
        "gsi_landform_code",
        "gsi_landform_class",
        "landform_code_unit_id",
        "landform_unit_id",
        "landform_unit_label",
        "watersystem_code",
        "watersystem_name",
        "watersystem_label",
        "watersystem_unit_id",
        "watersystem_unit_label",
        "river_code",
        "river_name",
        "river_label",
        "unit_basin_code",
        "basin_unit_id",
        "basin_unit_label",
        "landscape_unit_id",
        "landscape_unit_label"
      )
    ),
    dplyr::all_of(
      phase_cols
    )
  ) |>
  tidyr::pivot_longer(
    cols = dplyr::all_of(
      phase_cols
    ),
    names_to = "phase_code",
    values_to = "presence"
  ) |>
  dplyr::left_join(
    phase_table,
    by = "phase_code"
  ) |>
  dplyr::mutate(
    presence = as.integer(
      presence > 0
    ),
    presence_status = dplyr::if_else(
      presence == 1L,
      "presence",
      "apparent_absence"
    )
  ) |>
  dplyr::arrange(
    place_id,
    phase_order
  )

phase_presence_total <- place_phase_long |>
  dplyr::group_by(
    phase_code,
    phase_order,
    phase_label_ja
  ) |>
  dplyr::summarise(
    n_analysis_places = dplyr::n_distinct(
      place_id
    ),
    presence_count = sum(
      presence
    ),
    presence_rate =
      presence_count /
      n_analysis_places,
    .groups = "drop"
  )

readr::write_csv(
  place_phase_long,
  file.path(
    csv_dir,
    "arch_geo_place_phase_long.csv"
  )
)

readr::write_csv(
  phase_presence_total,
  file.path(
    csv_dir,
    "arch_geo_phase_presence_total.csv"
  )
)

print(
  phase_presence_total
)
```

# 06. phase-geography-profiles

**目的**：各時代に観測された遺跡地点の地形・水系・単位流域・landscape unit構成を算出する。

```{r c06_phase_geography_profiles, eval=TRUE}
build_phase_geo_profile <- function(
  long_df,
  group_id_col,
  group_label_col,
  scheme_name
) {
  known_presence <- long_df |>
    dplyr::filter(
      presence == 1L,
      !is.na(
        .data[[group_id_col]]
      )
    )

  totals <- known_presence |>
    dplyr::group_by(
      phase_code,
      phase_order
    ) |>
    dplyr::summarise(
      phase_known_geo_total =
        dplyr::n_distinct(
          place_id
        ),
      .groups = "drop"
    )

  known_presence |>
    dplyr::group_by(
      phase_code,
      phase_order,
      group_id =
        .data[[group_id_col]],
      group_label =
        .data[[group_label_col]]
    ) |>
    dplyr::summarise(
      presence_count =
        dplyr::n_distinct(
          place_id
        ),
      .groups = "drop"
    ) |>
    dplyr::left_join(
      totals,
      by = c(
        "phase_code",
        "phase_order"
      )
    ) |>
    dplyr::mutate(
      scheme = scheme_name,
      phase_share =
        presence_count /
        phase_known_geo_total
    ) |>
    dplyr::select(
      scheme,
      phase_code,
      phase_order,
      group_id,
      group_label,
      presence_count,
      phase_known_geo_total,
      phase_share
    ) |>
    dplyr::arrange(
      phase_order,
      dplyr::desc(
        presence_count
      ),
      group_id
    )
}

phase_landform_profile <- build_phase_geo_profile(
  place_phase_long,
  "landform_unit_id",
  "landform_unit_label",
  "landform"
)

phase_watersystem_profile <- build_phase_geo_profile(
  place_phase_long,
  "watersystem_unit_id",
  "watersystem_unit_label",
  "watersystem"
)

phase_unit_basin_profile <- build_phase_geo_profile(
  place_phase_long,
  "basin_unit_id",
  "basin_unit_label",
  "unit_basin"
)

phase_landscape_profile <- build_phase_geo_profile(
  place_phase_long,
  "landscape_unit_id",
  "landscape_unit_label",
  "watersystem_x_unit_basin_x_landform"
)

phase_geography_profile_all <- dplyr::bind_rows(
  phase_landform_profile,
  phase_watersystem_profile,
  phase_unit_basin_profile,
  phase_landscape_profile
)

phase_geography_breadth <- phase_geography_profile_all |>
  dplyr::group_by(
    scheme,
    phase_code,
    phase_order
  ) |>
  dplyr::summarise(
    n_active_groups =
      sum(
        presence_count > 0
      ),
    normalised_entropy =
      normalised_entropy(
        presence_count
      ),
    max_group_share =
      max(
        phase_share,
        na.rm = TRUE
      ),
    .groups = "drop"
  )

readr::write_csv(
  phase_landform_profile,
  file.path(
    csv_dir,
    "phase_landform_profile.csv"
  )
)

readr::write_csv(
  phase_watersystem_profile,
  file.path(
    csv_dir,
    "phase_watersystem_profile.csv"
  )
)

readr::write_csv(
  phase_unit_basin_profile,
  file.path(
    csv_dir,
    "phase_unit_basin_profile.csv"
  )
)

readr::write_csv(
  phase_landscape_profile,
  file.path(
    csv_dir,
    "phase_landscape_profile.csv"
  )
)

readr::write_csv(
  phase_geography_profile_all,
  file.path(
    csv_dir,
    "phase_geography_profile_all.csv"
  )
)

readr::write_csv(
  phase_geography_breadth,
  file.path(
    csv_dir,
    "phase_geography_breadth.csv"
  )
)
```

# 07. relative-archaeological-concentration

**目的**：各時代の地形・水系構成が、分析対象となった遺跡地点全体の地理構成に対して相対的に高い／低いかを評価する。

これは**archaeological-sample baselineとの比較**であり、地形面積を分母にしたselection ratioではない。

```{r c07_relative_archaeological_concentration, eval=TRUE}
build_sample_baseline <- function(
  places_df,
  group_id_col,
  group_label_col,
  scheme_name
) {
  known <- places_df |>
    dplyr::filter(
      !is.na(
        .data[[group_id_col]]
      )
    )

  total_known <- dplyr::n_distinct(
    known$place_id
  )

  known |>
    dplyr::group_by(
      group_id =
        .data[[group_id_col]],
      group_label =
        .data[[group_label_col]]
    ) |>
    dplyr::summarise(
      baseline_place_count =
        dplyr::n_distinct(
          place_id
        ),
      .groups = "drop"
    ) |>
    dplyr::mutate(
      scheme = scheme_name,
      baseline_total =
        total_known,
      baseline_share =
        baseline_place_count /
        baseline_total
    ) |>
    dplyr::select(
      scheme,
      group_id,
      group_label,
      baseline_place_count,
      baseline_total,
      baseline_share
    )
}

archaeological_target_sample <- analysis_places |>
  dplyr::filter(
    target_phase_presence_count > 0
  )

geo_sample_baseline <- dplyr::bind_rows(
  build_sample_baseline(
    archaeological_target_sample,
    "landform_unit_id",
    "landform_unit_label",
    "landform"
  ),
  build_sample_baseline(
    archaeological_target_sample,
    "watersystem_unit_id",
    "watersystem_unit_label",
    "watersystem"
  ),
  build_sample_baseline(
    archaeological_target_sample,
    "basin_unit_id",
    "basin_unit_label",
    "unit_basin"
  ),
  build_sample_baseline(
    archaeological_target_sample,
    "landscape_unit_id",
    "landscape_unit_label",
    "watersystem_x_unit_basin_x_landform"
  )
)

phase_relative_concentration <- phase_geography_profile_all |>
  dplyr::left_join(
    geo_sample_baseline |>
      dplyr::select(
        scheme,
        group_id,
        baseline_place_count,
        baseline_total,
        baseline_share
      ),
    by = c(
      "scheme",
      "group_id"
    )
  ) |>
  dplyr::mutate(
    phase_share_minus_baseline =
      phase_share -
      baseline_share,

    relative_concentration_ratio =
      safe_divide(
        phase_share,
        baseline_share
      ),

    interpretation_class = dplyr::case_when(
      is.na(
        relative_concentration_ratio
      ) ~
        "not_estimable",
      relative_concentration_ratio >= 1.25 ~
        "higher_than_archaeological_sample",
      relative_concentration_ratio <= 0.80 ~
        "lower_than_archaeological_sample",
      TRUE ~
        "similar_to_archaeological_sample"
    ),

    selection_inference_allowed =
      FALSE
  )

readr::write_csv(
  geo_sample_baseline,
  file.path(
    csv_dir,
    "geo_archaeological_sample_baseline.csv"
  )
)

readr::write_csv(
  phase_relative_concentration,
  file.path(
    csv_dir,
    "phase_relative_archaeological_concentration.csv"
  )
)
```

# 08. phase-composition-distance

**目的**：地点そのものの入れ替わりではなく、**立地構成全体が前後の時代でどの程度変化したか**を測る。

Jensen-Shannon divergence、Hellinger distance、Bray-Curtis dissimilarityを並行して保存する。主な説明指標にはJensen-Shannon divergenceを用いる。

```{r c08_phase_composition_distance, eval=TRUE}
profile_to_matrix <- function(
  profile_df
) {
  phase_levels <- phase_table$phase_code

  group_levels <- sort(
    unique(
      profile_df$group_id
    )
  )

  expanded <- tidyr::expand_grid(
    phase_code = phase_levels,
    group_id = group_levels
  ) |>
    dplyr::left_join(
      profile_df |>
        dplyr::select(
          phase_code,
          group_id,
          presence_count
        ),
      by = c(
        "phase_code",
        "group_id"
      )
    ) |>
    dplyr::mutate(
      presence_count =
        tidyr::replace_na(
          presence_count,
          0L
        )
    )

  duplicate_keys <- expanded |>
    dplyr::count(
      phase_code,
      group_id,
      name = "n_rows"
    ) |>
    dplyr::filter(
      n_rows > 1
    )

  if (nrow(duplicate_keys) > 0) {
    stop(
      "profile_to_matrix(): phase_code × group_id が一意ではありません。 ",
      "geo unit IDの重複を確認してください。重複件数 = ",
      nrow(duplicate_keys)
    )
  }

  wide <- expanded |>
    tidyr::pivot_wider(
      names_from = group_id,
      values_from = presence_count,
      values_fill = 0L
    ) |>
    dplyr::arrange(
      match(
        phase_code,
        phase_levels
      )
    )

  mat <- as.matrix(
    wide[
      ,
      setdiff(
        names(wide),
        "phase_code"
      ),
      drop = FALSE
    ]
  )

  rownames(mat) <- wide$phase_code

  mat
}

pairwise_profile_distance <- function(
  profile_df,
  scheme_name
) {
  mat <- profile_to_matrix(
    profile_df
  )

  purrr::map_dfr(
    seq_len(
      nrow(
        phase_pair_table
      )
    ),
    function(i) {
      from_phase <-
        phase_pair_table$from_phase[i]
      to_phase <-
        phase_pair_table$to_phase[i]

      p <- mat[
        from_phase,
        ,
        drop = TRUE
      ]

      q <- mat[
        to_phase,
        ,
        drop = TRUE
      ]

      tibble::tibble(
        scheme = scheme_name,
        phase_pair =
          phase_pair_table$phase_pair[i],
        phase_pair_order =
          phase_pair_table$phase_pair_order[i],
        from_phase = from_phase,
        to_phase = to_phase,
        js_divergence =
          js_divergence(
            p,
            q
          ),
        hellinger_distance =
          hellinger_distance(
            p,
            q
          ),
        bray_curtis =
          bray_curtis_distance(
            p,
            q
          )
      )
    }
  )
}

adjacent_phase_composition_distance <- dplyr::bind_rows(
  pairwise_profile_distance(
    phase_landform_profile,
    "landform"
  ),
  pairwise_profile_distance(
    phase_watersystem_profile,
    "watersystem"
  ),
  pairwise_profile_distance(
    phase_unit_basin_profile,
    "unit_basin"
  ),
  pairwise_profile_distance(
    phase_landscape_profile,
    "watersystem_x_unit_basin_x_landform"
  )
)

# 全7時期のpairwise JSDも保存。
all_phase_js_distance <- function(
  profile_df,
  scheme_name
) {
  mat <- profile_to_matrix(
    profile_df
  )

  phase_pairs <- t(
    utils::combn(
      rownames(mat),
      2
    )
  )

  purrr::map_dfr(
    seq_len(
      nrow(
        phase_pairs
      )
    ),
    function(i) {
      a <- phase_pairs[i, 1]
      b <- phase_pairs[i, 2]

      tibble::tibble(
        scheme = scheme_name,
        phase_a = a,
        phase_b = b,
        js_divergence =
          js_divergence(
            mat[a, ],
            mat[b, ]
          ),
        hellinger_distance =
          hellinger_distance(
            mat[a, ],
            mat[b, ]
          )
      )
    }
  )
}

all_phase_composition_distance <- dplyr::bind_rows(
  all_phase_js_distance(
    phase_landform_profile,
    "landform"
  ),
  all_phase_js_distance(
    phase_watersystem_profile,
    "watersystem"
  ),
  all_phase_js_distance(
    phase_unit_basin_profile,
    "unit_basin"
  ),
  all_phase_js_distance(
    phase_landscape_profile,
    "watersystem_x_unit_basin_x_landform"
  )
)

readr::write_csv(
  adjacent_phase_composition_distance,
  file.path(
    csv_dir,
    "adjacent_phase_composition_distance.csv"
  )
)

readr::write_csv(
  all_phase_composition_distance,
  file.path(
    csv_dir,
    "all_phase_composition_distance.csv"
  )
)

print(
  adjacent_phase_composition_distance
)
```

# 09. correspondence-analysis

**目的**：`phase × landform`の構成表を2次元に縮約し、どの時代がどの地形分類と相対的に近い構成を持つかを探索的に可視化する。

**注意**：同一地点が複数時期に所属し得るため、これは推測統計上の独立性を仮定した検定ではなく、count tableの**記述的ordination**である。

```{r c09_correspondence_analysis, eval=TRUE}
landform_matrix <- profile_to_matrix(
  phase_landform_profile
)

# 全時期で0の列は除外
landform_matrix <- landform_matrix[
  ,
  colSums(
    landform_matrix
  ) > 0,
  drop = FALSE
]

grand_total <- sum(
  landform_matrix
)

if (
  grand_total > 0 &&
    nrow(landform_matrix) >= 2 &&
    ncol(landform_matrix) >= 2
) {
  P <- landform_matrix /
    grand_total

  row_mass <- rowSums(P)
  col_mass <- colSums(P)

  S <- diag(
    1 /
      sqrt(
        row_mass
      )
  ) %*%
    (
      P -
        outer(
          row_mass,
          col_mass
        )
    ) %*%
    diag(
      1 /
        sqrt(
          col_mass
        )
    )

  ca_svd <- svd(
    S
  )

  n_axes <- min(
    2L,
    length(
      ca_svd$d
    )
  )

  row_coord <- diag(
    1 /
      sqrt(
        row_mass
      )
  ) %*%
    ca_svd$u[
      ,
      seq_len(n_axes),
      drop = FALSE
    ] %*%
    diag(
      ca_svd$d[
        seq_len(n_axes)
      ],
      nrow = n_axes
    )

  col_coord <- diag(
    1 /
      sqrt(
        col_mass
      )
  ) %*%
    ca_svd$v[
      ,
      seq_len(n_axes),
      drop = FALSE
    ] %*%
    diag(
      ca_svd$d[
        seq_len(n_axes)
      ],
      nrow = n_axes
    )

  rownames(row_coord) <- rownames(
    landform_matrix
  )

  rownames(col_coord) <- colnames(
    landform_matrix
  )

  axis_inertia <- ca_svd$d ^ 2
  axis_inertia_share <-
    axis_inertia /
    sum(
      axis_inertia
    )

  row_axis2 <- if (
    n_axes >= 2
  ) {
    row_coord[
      ,
      2
    ]
  } else {
    rep(
      0,
      nrow(
        row_coord
      )
    )
  }

  col_axis2 <- if (
    n_axes >= 2
  ) {
    col_coord[
      ,
      2
    ]
  } else {
    rep(
      0,
      nrow(
        col_coord
      )
    )
  }

  ca_phase_coordinates <- tibble::tibble(
    item_type = "phase",
    item = rownames(
      row_coord
    ),
    axis1 =
      row_coord[
        ,
        1
      ],
    axis2 =
      row_axis2
  )

  ca_landform_coordinates <- tibble::tibble(
    item_type = "landform",
    item = rownames(
      col_coord
    ),
    axis1 =
      col_coord[
        ,
        1
      ],
    axis2 =
      col_axis2
  ) |>
    dplyr::left_join(
      phase_landform_profile |>
        dplyr::distinct(
          group_id,
          group_label
        ) |>
        dplyr::rename(
          item = group_id
        ),
      by = "item"
    ) |>
    dplyr::mutate(
      item_display =
        dplyr::coalesce(
          group_label,
          item
        )
    )

  ca_inertia <- tibble::tibble(
    axis = seq_along(
      axis_inertia
    ),
    singular_value =
      ca_svd$d,
    inertia =
      axis_inertia,
    inertia_share =
      axis_inertia_share
  )

} else {
  ca_phase_coordinates <-
    tibble::tibble()

  ca_landform_coordinates <-
    tibble::tibble()

  ca_inertia <-
    tibble::tibble()
}

readr::write_csv(
  ca_phase_coordinates,
  file.path(
    csv_dir,
    "ca_phase_coordinates.csv"
  )
)

readr::write_csv(
  ca_landform_coordinates,
  file.path(
    csv_dir,
    "ca_landform_coordinates.csv"
  )
)

readr::write_csv(
  ca_inertia,
  file.path(
    csv_dir,
    "ca_inertia.csv"
  )
)
```

# 10. landscape-unit-trajectories

**目的**：地点ではなく、`watersystem × unit basin × landform`を分析単位として、各時代に観測された遺跡記録の継続・中断・再出現を記述する。

これは**landscape unit自体が利用された／されなかったことの確定判定ではなく、そのunitに属する遺跡記録が各時代に存在するか**を表す。

```{r c10_landscape_unit_trajectories, eval=TRUE}
landscape_phase_counts <- phase_landscape_profile |>
  dplyr::select(
    phase_code,
    group_id,
    group_label,
    presence_count,
    phase_share
  ) |>
  tidyr::complete(
    group_id,
    phase_code = phase_cols,
    fill = list(
      presence_count = 0L,
      phase_share = 0
    )
  ) |>
  dplyr::left_join(
    phase_table |>
      dplyr::select(
        phase_code,
        phase_order
      ),
    by = "phase_code"
  ) |>
  dplyr::group_by(
    group_id
  ) |>
  tidyr::fill(
    group_label,
    .direction = "downup"
  ) |>
  dplyr::ungroup() |>
  dplyr::arrange(
    group_id,
    phase_order
  )

landscape_unit_trajectory <- landscape_phase_counts |>
  dplyr::group_by(
    group_id,
    group_label
  ) |>
  dplyr::group_modify(
    ~ {
      x <- .x |>
        dplyr::arrange(
          phase_order
        )

      run_metrics <- binary_run_metrics(
        x$presence_count > 0
      )

      total_presence_records <- sum(
        x$presence_count
      )

      peak_idx <- if (
        total_presence_records > 0
      ) {
        which.max(
          x$presence_count
        )
      } else {
        NA_integer_
      }

      tibble::tibble(
        total_presence_records =
          total_presence_records,
        mean_presence_count =
          mean(
            x$presence_count
          ),
        sd_presence_count =
          stats::sd(
            x$presence_count
          ),
        max_presence_count =
          max(
            x$presence_count
          ),
        peak_phase = if (
          is.na(
            peak_idx
          )
        ) {
          NA_character_
        } else {
          x$phase_code[
            peak_idx
          ]
        },
        peak_phase_count = if (
          is.na(
            peak_idx
          )
        ) {
          NA_integer_
        } else {
          x$presence_count[
            peak_idx
          ]
        },
        mean_phase_share =
          mean(
            x$phase_share
          ),
        max_phase_share =
          max(
            x$phase_share
          ),
        active_phase_count =
          run_metrics$active_phase_count,
        run_count =
          run_metrics$run_count,
        longest_run_length =
          run_metrics$longest_run_length,
        gap_count =
          run_metrics$gap_count,
        gap_phase_count =
          run_metrics$gap_phase_count,
        first_active_phase_order =
          run_metrics$first_active_phase_order,
        last_active_phase_order =
          run_metrics$last_active_phase_order,
        trajectory_class =
          classify_geo_trajectory(
            run_metrics$active_phase_count,
            run_metrics$longest_run_length,
            run_metrics$gap_count
          )
      )
    }
  ) |>
  dplyr::ungroup() |>
  dplyr::mutate(
    interpretation_status =
      dplyr::if_else(
        total_presence_records >=
          trajectory_min_total_presence_records,
        "eligible",
        "low_n_descriptive_only"
      )
  )

# 各unit内で7時期のrecordがどの時代に集中するか。
landscape_unit_temporal_composition <- landscape_phase_counts |>
  dplyr::group_by(
    group_id
  ) |>
  dplyr::mutate(
    unit_total_presence_records =
      sum(
        presence_count
      ),
    within_unit_temporal_share =
      safe_divide(
        presence_count,
        unit_total_presence_records
      )
  ) |>
  dplyr::ungroup() |>
  dplyr::left_join(
    landscape_unit_trajectory |>
      dplyr::select(
        group_id,
        trajectory_class,
        interpretation_status
      ),
    by = "group_id"
  )

readr::write_csv(
  landscape_phase_counts,
  file.path(
    csv_dir,
    "landscape_phase_counts.csv"
  )
)

readr::write_csv(
  landscape_unit_trajectory,
  file.path(
    csv_dir,
    "landscape_unit_trajectory.csv"
  )
)

readr::write_csv(
  landscape_unit_temporal_composition,
  file.path(
    csv_dir,
    "landscape_unit_temporal_composition.csv"
  )
)
```

# 11. transition-geography

**目的**：既往の地点Transitionを自然地理属性で再集計し、各画期の`continue / drop / new`がどの地形・流域に偏って観測されるかを評価する。

0→0はactive transitionの分母から除外する。

```{r c11_transition_geography, eval=TRUE}
transition_long <- place_phase_long |>
  dplyr::arrange(
    place_id,
    phase_order
  ) |>
  dplyr::group_by(
    place_id
  ) |>
  dplyr::mutate(
    next_phase_code =
      dplyr::lead(
        phase_code
      ),
    next_presence =
      dplyr::lead(
        presence
      )
  ) |>
  dplyr::ungroup() |>
  dplyr::filter(
    !is.na(
      next_phase_code
    )
  ) |>
  dplyr::mutate(
    phase_pair = paste0(
      phase_code,
      "->",
      next_phase_code
    ),
    phase_pair_order =
      phase_order,
    transition = dplyr::case_when(
      presence == 1L &
        next_presence == 1L ~
        "continue",
      presence == 1L &
        next_presence == 0L ~
        "drop",
      presence == 0L &
        next_presence == 1L ~
        "new",
      TRUE ~
        "apparent_absence_continue"
    )
  )

active_transition_long <- transition_long |>
  dplyr::filter(
    transition %in%
      c(
        "continue",
        "drop",
        "new"
      )
  )

build_transition_geo_profile <- function(
  transition_df,
  group_id_col,
  group_label_col,
  scheme_name
) {
  known <- transition_df |>
    dplyr::filter(
      !is.na(
        .data[[group_id_col]]
      )
    )

  # phase pair全体のknown geography母集団
  active_totals <- known |>
    dplyr::group_by(
      phase_pair,
      phase_pair_order
    ) |>
    dplyr::summarise(
      active_total_known_geo =
        dplyr::n(),
      .groups = "drop"
    )

  # 各group内でのtransition composition
  group_counts <- known |>
    dplyr::count(
      phase_pair,
      phase_pair_order,
      group_id =
        .data[[group_id_col]],
      group_label =
        .data[[group_label_col]],
      transition,
      name = "n_places"
    ) |>
    dplyr::group_by(
      phase_pair,
      phase_pair_order,
      group_id,
      group_label
    ) |>
    dplyr::mutate(
      group_active_total =
        sum(
          n_places
        ),
      transition_composition_within_group =
        n_places /
        group_active_total
    ) |>
    dplyr::ungroup()

  # eventから見た地理構成
  event_totals <- known |>
    dplyr::count(
      phase_pair,
      phase_pair_order,
      transition,
      name = "event_total_known_geo"
    )

  event_geo <- group_counts |>
    dplyr::left_join(
      event_totals,
      by = c(
        "phase_pair",
        "phase_pair_order",
        "transition"
      )
    ) |>
    dplyr::left_join(
      active_totals,
      by = c(
        "phase_pair",
        "phase_pair_order"
      )
    ) |>
    dplyr::mutate(
      scheme = scheme_name,
      event_geo_share =
        n_places /
        event_total_known_geo,
      active_geo_share =
        group_active_total /
        active_total_known_geo,
      event_share_minus_active_geo_share =
        event_geo_share -
        active_geo_share,
      relative_event_concentration_ratio =
        safe_divide(
          event_geo_share,
          active_geo_share
        ),
      interpretation_status =
        dplyr::if_else(
          group_active_total >=
            geo_min_places,
          "eligible",
          "low_n_descriptive_only"
        ),
      selection_inference_allowed =
        FALSE
    )

  event_geo
}

transition_by_landform <- build_transition_geo_profile(
  active_transition_long,
  "landform_unit_id",
  "landform_unit_label",
  "landform"
)

transition_by_watersystem <- build_transition_geo_profile(
  active_transition_long,
  "watersystem_unit_id",
  "watersystem_unit_label",
  "watersystem"
)

transition_by_unit_basin <- build_transition_geo_profile(
  active_transition_long,
  "basin_unit_id",
  "basin_unit_label",
  "unit_basin"
)

transition_by_landscape <- build_transition_geo_profile(
  active_transition_long,
  "landscape_unit_id",
  "landscape_unit_label",
  "watersystem_x_unit_basin_x_landform"
)

transition_geography_all <- dplyr::bind_rows(
  transition_by_landform,
  transition_by_watersystem,
  transition_by_unit_basin,
  transition_by_landscape
)

# retention / drop among previously-present places
transition_retention_by_geography <- transition_geography_all |>
  dplyr::filter(
    transition %in%
      c(
        "continue",
        "drop"
      )
  ) |>
  dplyr::group_by(
    scheme,
    phase_pair,
    phase_pair_order,
    group_id,
    group_label
  ) |>
  dplyr::summarise(
    prior_present_total =
      sum(
        n_places
      ),
    continue_count =
      sum(
        n_places[
          transition ==
            "continue"
        ]
      ),
    drop_count =
      sum(
        n_places[
          transition ==
            "drop"
        ]
      ),
    retention_rate =
      safe_divide(
        continue_count,
        prior_present_total
      ),
    drop_rate_given_prior_presence =
      safe_divide(
        drop_count,
        prior_present_total
      ),
    interpretation_status =
      dplyr::if_else(
        prior_present_total >=
          geo_min_places,
        "eligible",
        "low_n_descriptive_only"
      ),
    .groups = "drop"
  )

readr::write_csv(
  transition_long,
  file.path(
    csv_dir,
    "place_phase_transition_long.csv"
  )
)

readr::write_csv(
  active_transition_long,
  file.path(
    csv_dir,
    "active_transition_long.csv"
  )
)

readr::write_csv(
  transition_by_landform,
  file.path(
    csv_dir,
    "transition_by_landform.csv"
  )
)

readr::write_csv(
  transition_by_watersystem,
  file.path(
    csv_dir,
    "transition_by_watersystem.csv"
  )
)

readr::write_csv(
  transition_by_unit_basin,
  file.path(
    csv_dir,
    "transition_by_unit_basin.csv"
  )
)

readr::write_csv(
  transition_by_landscape,
  file.path(
    csv_dir,
    "transition_by_landscape.csv"
  )
)

readr::write_csv(
  transition_geography_all,
  file.path(
    csv_dir,
    "transition_geography_all.csv"
  )
)

readr::write_csv(
  transition_retention_by_geography,
  file.path(
    csv_dir,
    "transition_retention_by_geography.csv"
  )
)
```

# 12. optional-activity-domain-geography

**目的**：入力CSVにactivity-domain phase flagが存在する場合だけ、地形・水系との交差表を追加する。通常の`13Tokyo_chronology_gsi_landform.csv`でも失敗せず完結する。

```{r c12_optional_activity_domain_geography, eval=TRUE}
activity_domains <- c(
  "general_activity",
  "monument",
  "institutional",
  "production"
)

activity_flag_map <- lapply(
  activity_domains,
  function(domain_name) {
    stats::setNames(
      paste0(
        "activity_",
        domain_name,
        "_",
        phase_cols
      ),
      phase_cols
    )
  }
)

names(activity_flag_map) <-
  activity_domains

activity_required_cols <- unlist(
  activity_flag_map,
  use.names = FALSE
)

activity_phase_flags_available <- all(
  activity_required_cols %in%
    names(
      analysis_places
    )
)

if (activity_phase_flags_available) {
  activity_geo_long <- purrr::map_dfr(
    activity_domains,
    function(domain_name) {
      flag_map <-
        activity_flag_map[[
          domain_name
        ]]

      analysis_places |>
        dplyr::select(
          place_id,
          landform_unit_id,
          landform_unit_label,
          watersystem_unit_id,
          watersystem_unit_label,
          basin_unit_id,
          basin_unit_label,
          landscape_unit_id,
          landscape_unit_label,
          dplyr::all_of(
            unname(
              flag_map
            )
          )
        ) |>
        tidyr::pivot_longer(
          cols = dplyr::all_of(
            unname(
              flag_map
            )
          ),
          names_to = "flag_col",
          values_to = "domain_presence_raw"
        ) |>
        dplyr::mutate(
          phase_code =
            names(flag_map)[
              match(
                flag_col,
                unname(
                  flag_map
                )
              )
            ],
          activity_domain =
            domain_name,
          domain_presence_num =
            suppressWarnings(
              readr::parse_number(
                as.character(
                  domain_presence_raw
                ),
                na = c(
                  "",
                  "NA"
                )
              )
            ),
          domain_presence =
            dplyr::case_when(
              is.na(
                domain_presence_num
              ) ~
                NA_integer_,
              domain_presence_num > 0 ~
                1L,
              TRUE ~
                0L
            )
        ) |>
        dplyr::left_join(
          phase_table,
          by = "phase_code"
        )
    }
  )

  activity_domain_geo_summary <-
    dplyr::bind_rows(
      activity_geo_long |>
        dplyr::filter(
          domain_presence == 1L,
          !is.na(
            landform_unit_id
          )
        ) |>
        dplyr::count(
          activity_domain,
          phase_code,
          phase_order,
          scheme = "landform",
          group_id =
            landform_unit_id,
          group_label =
            landform_unit_label,
          name =
            "presence_count"
        ),

      activity_geo_long |>
        dplyr::filter(
          domain_presence == 1L,
          !is.na(
            watersystem_unit_id
          )
        ) |>
        dplyr::count(
          activity_domain,
          phase_code,
          phase_order,
          scheme = "watersystem",
          group_id =
            watersystem_unit_id,
          group_label =
            watersystem_unit_label,
          name =
            "presence_count"
        ),

      activity_geo_long |>
        dplyr::filter(
          domain_presence == 1L,
          !is.na(
            landscape_unit_id
          )
        ) |>
        dplyr::count(
          activity_domain,
          phase_code,
          phase_order,
          scheme =
            "watersystem_x_unit_basin_x_landform",
          group_id =
            landscape_unit_id,
          group_label =
            landscape_unit_label,
          name =
            "presence_count"
        )
    ) |>
    dplyr::group_by(
      activity_domain,
      phase_code,
      phase_order,
      scheme
    ) |>
    dplyr::mutate(
      phase_domain_total =
        sum(
          presence_count
        ),
      phase_domain_share =
        presence_count /
        phase_domain_total
    ) |>
    dplyr::ungroup()

} else {
  activity_geo_long <- tibble::tibble(
    place_id = character(),
    landform_unit_id = character(),
    landform_unit_label = character(),
    watersystem_unit_id = character(),
    watersystem_unit_label = character(),
    basin_unit_id = character(),
    basin_unit_label = character(),
    landscape_unit_id = character(),
    landscape_unit_label = character(),
    flag_col = character(),
    domain_presence_raw = character(),
    phase_code = character(),
    activity_domain = character(),
    domain_presence_num = double(),
    domain_presence = integer(),
    phase_order = integer(),
    phase_label_ja = character(),
    phase_label_en = character()
  )

  activity_domain_geo_summary <- tibble::tibble(
    activity_domain = character(),
    phase_code = character(),
    phase_order = integer(),
    scheme = character(),
    group_id = character(),
    group_label = character(),
    presence_count = integer(),
    phase_domain_total = integer(),
    phase_domain_share = double()
  )
}

activity_domain_availability <- tibble::tibble(
  activity_phase_flags_available =
    activity_phase_flags_available,
  n_activity_flag_columns_found =
    sum(
      activity_required_cols %in%
        names(
          analysis_places
        )
    ),
  n_activity_flag_columns_required =
    length(
      activity_required_cols
    )
)

readr::write_csv(
  activity_domain_availability,
  file.path(
    csv_dir,
    "activity_domain_availability.csv"
  )
)

readr::write_csv(
  activity_domain_geo_summary,
  file.path(
    csv_dir,
    "activity_domain_geo_summary.csv"
  )
)

print(
  activity_domain_availability
)
```

# 13. figures

**目的**：現在のデータだけで判断できる立地構成・変化を、後続レポートに再利用しやすい図として出力する。

```{r c13_figures, eval=TRUE}
# ------------------------------------------------------------------
# A. phase × landform composition
# ------------------------------------------------------------------
p_landform_composition <- ggplot2::ggplot(
  phase_landform_profile |>
    dplyr::mutate(
      phase_code =
        factor(
          phase_code,
          levels =
            phase_cols
        )
    ),
  ggplot2::aes(
    x = phase_code,
    y = phase_share,
    fill = group_label
  )
) +
  ggplot2::geom_col() +
  ggplot2::labs(
    title =
      "時代別の観測遺跡地点・地形構成",
    subtitle =
      "各時代の地形判定済みpresence地点を100%として表示",
    x = "Phase",
    y = "Share within phase",
    fill = "Landform"
  ) +
  ggplot2::theme_minimal()

# ------------------------------------------------------------------
# B. landform relative archaeological concentration
# ------------------------------------------------------------------
landform_relative_plot <- phase_relative_concentration |>
  dplyr::filter(
    scheme ==
      "landform"
  ) |>
  dplyr::mutate(
    phase_code =
      factor(
        phase_code,
        levels =
          phase_cols
      )
  )

p_landform_relative <- ggplot2::ggplot(
  landform_relative_plot,
  ggplot2::aes(
    x = phase_code,
    y = group_label,
    fill =
      phase_share_minus_baseline
  )
) +
  ggplot2::geom_tile() +
  ggplot2::geom_text(
    ggplot2::aes(
      label = sprintf(
        "%+.1f",
        100 *
          phase_share_minus_baseline
      )
    ),
    size = 2.6
  ) +
  ggplot2::scale_fill_gradient2(
    midpoint = 0
  ) +
  ggplot2::labs(
    title =
      "時代別地形構成の相対偏在",
    subtitle =
      "値は全分析遺跡地点の地形構成との差（percentage point）。selection ratioではない",
    x = "Phase",
    y = "Landform",
    fill =
      "Phase share -\nsample baseline"
  ) +
  ggplot2::theme_minimal()

# ------------------------------------------------------------------
# C. watersystem composition
# ------------------------------------------------------------------
p_watersystem_composition <- ggplot2::ggplot(
  phase_watersystem_profile |>
    dplyr::mutate(
      phase_code =
        factor(
          phase_code,
          levels =
            phase_cols
        )
    ),
  ggplot2::aes(
    x = phase_code,
    y = phase_share,
    fill = group_label
  )
) +
  ggplot2::geom_col() +
  ggplot2::labs(
    title =
      "時代別の観測遺跡地点・水系構成",
    subtitle =
      "各時代のW07水系判定済みpresence地点を100%として表示",
    x = "Phase",
    y = "Share within phase",
    fill = "Watersystem"
  ) +
  ggplot2::theme_minimal()

# ------------------------------------------------------------------
# D. adjacent-phase composition distance
# ------------------------------------------------------------------
p_adjacent_distance <- ggplot2::ggplot(
  adjacent_phase_composition_distance |>
    dplyr::mutate(
      phase_pair =
        factor(
          phase_pair,
          levels =
            phase_pair_table$phase_pair
        )
    ),
  ggplot2::aes(
    x = phase_pair,
    y = js_divergence,
    group = scheme,
    linetype = scheme
  )
) +
  ggplot2::geom_line() +
  ggplot2::geom_point(
    size = 2
  ) +
  ggplot2::labs(
    title =
      "隣接時代間の立地構成変化",
    subtitle =
      "Jensen-Shannon divergence; 0に近いほど構成が類似",
    x = "Phase pair",
    y = "Jensen-Shannon divergence",
    linetype = "Geography"
  ) +
  ggplot2::theme_minimal() +
  ggplot2::theme(
    axis.text.x =
      ggplot2::element_text(
        angle = 45,
        hjust = 1
      )
  )

# ------------------------------------------------------------------
# E. correspondence analysis
# ------------------------------------------------------------------
if (
  nrow(
    ca_phase_coordinates
  ) > 0 &&
    nrow(
      ca_landform_coordinates
    ) > 0
) {
  ca_plot_df <- dplyr::bind_rows(
    ca_phase_coordinates |>
      dplyr::mutate(
        item_display = item
      ),
    ca_landform_coordinates |>
      dplyr::select(
        item_type,
        item,
        axis1,
        axis2,
        item_display
      )
  )

  axis1_pct <- 100 *
    ca_inertia$inertia_share[
      ca_inertia$axis == 1
    ][1]

  axis2_pct <- if (
    any(
      ca_inertia$axis == 2
    )
  ) {
    100 *
      ca_inertia$inertia_share[
        ca_inertia$axis == 2
      ][1]
  } else {
    0
  }

  p_ca <- ggplot2::ggplot(
    ca_plot_df,
    ggplot2::aes(
      x = axis1,
      y = axis2,
      shape = item_type
    )
  ) +
    ggplot2::geom_point(
      size = 2.5
    ) +
    ggplot2::geom_text(
      ggplot2::aes(
        label = item_display
      ),
      hjust = -0.08,
      size = 3,
      check_overlap = TRUE
    ) +
    ggplot2::geom_hline(
      yintercept = 0,
      linewidth = 0.2
    ) +
    ggplot2::geom_vline(
      xintercept = 0,
      linewidth = 0.2
    ) +
    ggplot2::labs(
      title =
        "Phase × landform correspondence analysis",
      subtitle =
        "記述的ordination。phaseとlandformの相対的位置を表示",
      x = paste0(
        "Axis 1 (",
        round(
          axis1_pct,
          1
        ),
        "%)"
      ),
      y = paste0(
        "Axis 2 (",
        round(
          axis2_pct,
          1
        ),
        "%)"
      ),
      shape = "Item"
    ) +
    ggplot2::theme_minimal()

} else {
  p_ca <- ggplot2::ggplot() +
    ggplot2::annotate(
      "text",
      x = 0,
      y = 0,
      label =
        "Correspondence analysis unavailable"
    ) +
    ggplot2::theme_void()
}

# ------------------------------------------------------------------
# F. transition × landform
# ------------------------------------------------------------------
transition_landform_plot <- transition_by_landform |>
  dplyr::mutate(
    phase_pair =
      factor(
        phase_pair,
        levels =
          phase_pair_table$phase_pair
      ),
    transition =
      factor(
        transition,
        levels = c(
          "continue",
          "drop",
          "new"
        )
      )
  )

p_transition_landform <- ggplot2::ggplot(
  transition_landform_plot,
  ggplot2::aes(
    x = phase_pair,
    y = group_label,
    fill =
      event_share_minus_active_geo_share
  )
) +
  ggplot2::geom_tile() +
  ggplot2::facet_wrap(
    ~ transition,
    ncol = 1
  ) +
  ggplot2::scale_fill_gradient2(
    midpoint = 0
  ) +
  ggplot2::labs(
    title =
      "Active transitionの地形的偏在",
    subtitle =
      "各eventの地形構成 − 同phase pairのactive transition全体の地形構成",
    x = "Phase pair",
    y = "Landform",
    fill =
      "Event share -\nactive baseline"
  ) +
  ggplot2::theme_minimal() +
  ggplot2::theme(
    axis.text.x =
      ggplot2::element_text(
        angle = 45,
        hjust = 1
      )
  )

# ------------------------------------------------------------------
# G. landscape-unit trajectory heatmap
# ------------------------------------------------------------------
top_trajectory_units <- landscape_unit_trajectory |>
  dplyr::filter(
    total_presence_records >=
      trajectory_min_total_presence_records
  ) |>
  dplyr::slice_max(
    total_presence_records,
    n = trajectory_top_n,
    with_ties = FALSE
  ) |>
  dplyr::pull(
    group_id
  )

trajectory_plot_df <- landscape_unit_temporal_composition |>
  dplyr::filter(
    group_id %in%
      top_trajectory_units
  ) |>
  dplyr::mutate(
    phase_code =
      factor(
        phase_code,
        levels =
          phase_cols
      ),
    group_label = stringr::str_trunc(
      group_label,
      width = 60
    )
  )

p_landscape_trajectory <- ggplot2::ggplot(
  trajectory_plot_df,
  ggplot2::aes(
    x = phase_code,
    y = group_label,
    fill =
      within_unit_temporal_share
  )
) +
  ggplot2::geom_tile() +
  ggplot2::labs(
    title =
      "主要landscape unitの時代別記録構成",
    subtitle = paste0(
      "total presence records上位",
      trajectory_top_n,
      " unit"
    ),
    x = "Phase",
    y = "Watersystem × basin × landform",
    fill =
      "Within-unit\ntemporal share"
  ) +
  ggplot2::theme_minimal()

figure_objects <- list(
  figure_phase_landform_composition =
    p_landform_composition,
  figure_phase_landform_relative_concentration =
    p_landform_relative,
  figure_phase_watersystem_composition =
    p_watersystem_composition,
  figure_adjacent_phase_geography_distance =
    p_adjacent_distance,
  figure_phase_landform_correspondence_analysis =
    p_ca,
  figure_transition_landform_relative_pattern =
    p_transition_landform,
  figure_landscape_unit_trajectory =
    p_landscape_trajectory
)

purrr::iwalk(
  figure_objects,
  function(plot_obj, file_stem) {
    ggplot2::ggsave(
      filename = file.path(
        figure_dir,
        paste0(
          file_stem,
          ".png"
        )
      ),
      plot = plot_obj,
      width = 11,
      height = 7,
      dpi = 300,
      bg = "white"
    )
  }
)

print(
  p_landform_composition
)

print(
  p_adjacent_distance
)

print(
  p_transition_landform
)
```

# 14. gpkg-export

**目的**：追加polygonがない現段階でも、地点・地点×時期・active transitionをQGISへ受け渡せる形にする。

```{r c14_gpkg_export, eval=TRUE}
if (file.exists(arch_geo_gpkg)) {
  file.remove(
    arch_geo_gpkg
  )
}

analysis_places_sf <- sf::st_as_sf(
  analysis_places,
  coords = c(
    "lon_numeric",
    "lat_numeric"
  ),
  crs = 4326,
  remove = FALSE
)

place_phase_presence_sf <- analysis_places_sf |>
  dplyr::select(
    place_id
  ) |>
  dplyr::inner_join(
    place_phase_long,
    by = "place_id"
  )

active_transition_sf <- analysis_places_sf |>
  dplyr::select(
    place_id
  ) |>
  dplyr::inner_join(
    active_transition_long,
    by = "place_id"
  )

gpkg_write_status <- tibble::tibble(
  layer = c(
    "analysis_places",
    "place_phase_presence",
    "active_transition"
  ),
  written = c(
    write_gpkg_layer_safe(
      analysis_places_sf,
      arch_geo_gpkg,
      "analysis_places"
    ),
    write_gpkg_layer_safe(
      place_phase_presence_sf,
      arch_geo_gpkg,
      "place_phase_presence"
    ),
    write_gpkg_layer_safe(
      active_transition_sf,
      arch_geo_gpkg,
      "active_transition"
    )
  )
)

# GPKG attribute tables
write_gpkg_attribute_table(
  phase_landform_profile,
  arch_geo_gpkg,
  "phase_landform_profile",
  "Phase-by-landform observed archaeological-site composition"
)

write_gpkg_attribute_table(
  phase_watersystem_profile,
  arch_geo_gpkg,
  "phase_watersystem_profile",
  "Phase-by-watersystem observed archaeological-site composition"
)

write_gpkg_attribute_table(
  phase_landscape_profile,
  arch_geo_gpkg,
  "phase_landscape_profile",
  "Phase-by-watersystem-basin-landform observed archaeological-site composition"
)

write_gpkg_attribute_table(
  adjacent_phase_composition_distance,
  arch_geo_gpkg,
  "phase_composition_distance",
  "Descriptive distance between adjacent phase geography profiles"
)

write_gpkg_attribute_table(
  landscape_unit_trajectory,
  arch_geo_gpkg,
  "landscape_unit_trajectory",
  "Observed archaeological-record trajectory by landscape unit"
)

write_gpkg_attribute_table(
  transition_retention_by_geography,
  arch_geo_gpkg,
  "transition_retention_geo",
  "Continue/drop rates by geography"
)

write_gpkg_attribute_table(
  analysis_scope_policy,
  arch_geo_gpkg,
  "analysis_scope_policy",
  "Interpretation limits and future-data requirements"
)

readr::write_csv(
  gpkg_write_status,
  file.path(
    csv_dir,
    "gpkg_write_status.csv"
  )
)

print(
  gpkg_write_status
)
```

# 15. future-analysis-handoff

**目的**：次段階でavailable landscape、DEM、河川geometry、調査強度を追加する際、現在の分析をやり直さずjoinできるようにtemplateとmanifestを保存する。

```{r c15_future_analysis_handoff, eval=TRUE}
future_data_requirements <- tibble::tribble(
  ~priority, ~data_type, ~current_status, ~preferred_format, ~join_or_overlay_basis, ~enables_analysis, ~notes,
  "required_for_selection",
  "GSI landform polygon or categorical raster",
  "not_in_current_input_as_area",
  "GPKG/GeoTIFF",
  "spatial overlay",
  "available area by landform; selection ratio; chi-square expected counts; resource selection",
  "現在の地点属性だけでは各地形のavailable areaを算出できない。",
  "required_for_selection",
  "W07 unit-basin polygon",
  "not_in_current_input_as_geometry",
  "GPKG",
  "watersystem_code + unit_basin_code / spatial overlay",
  "available area within basin; basin-normalised selection",
  "現行CSVにはcodeのみ存在。",
  "required_for_selection",
  "study-area polygon",
  "not_explicitly_supplied",
  "GPKG",
  "spatial overlay",
  "denominator definition",
  "東京都全体・島嶼除外等の研究範囲を明示する。",
  "high",
  "river line geometry",
  "attribute only",
  "GPKG",
  "spatial nearest-feature",
  "distance to river; main/tributary distinction; confluence distance",
  "現行CSVにはriver name/codeのみ存在。",
  "high",
  "DEM",
  "not_in_current_input",
  "GeoTIFF",
  "raster extraction",
  "elevation; slope; relative elevation; TPI; local relief; valley distance",
  "selection modelの連続地形説明変数。",
  "high",
  "archaeological survey/excavation coverage",
  "not_in_current_input",
  "GPKG/CSV",
  "place or spatial overlay",
  "survey-effort correction",
  "遺跡密度と調査密度を分離するため重要。",
  "medium",
  "spring locations",
  "not_in_current_input",
  "GPKG",
  "distance calculation",
  "water-access model",
  "湧水との関係。",
  "medium",
  "palaeochannel / old river course",
  "not_in_current_input",
  "GPKG",
  "phase-specific overlay",
  "palaeolandscape model",
  "現在河川との距離を先史時代へ直接外挿しないため。",
  "medium",
  "palaeoshoreline / Holocene shoreline",
  "not_in_current_input",
  "GPKG",
  "phase-specific overlay",
  "Jomon/Yayoi lowland context",
  "低地・海岸部の時期別復元。"
)

future_join_key_dictionary <- tibble::tribble(
  ~entity, ~key_or_field, ~current_available, ~future_use,
  "place",
  "place_id / JASID",
  TRUE,
  "地点別DEM・河川距離・調査強度等のjoin",
  "place",
  "Lon / Lat",
  TRUE,
  "spatial overlay",
  "landform",
  "gsi_landform_code",
  TRUE,
  "地形面積tableとのjoin",
  "landform",
  "gsi_landform_class",
  TRUE,
  "表示・集約",
  "watersystem",
  "watersystem_code",
  TRUE,
  "W07 polygonとのjoin",
  "unit_basin",
  "watersystem_code + unit_basin_code",
  TRUE,
  "W07単位流域polygonとのjoin",
  "landscape",
  "landscape_unit_id",
  TRUE,
  "available-area集計後のlandscape selection tableとのjoin",
  "phase",
  "phase_code",
  TRUE,
  "時期別availability/palaeolandscapeとのjoin"
)

# available areaが追加されたらここへ値を埋める。
future_landscape_availability_template <- geo_unit_dictionary |>
  dplyr::filter(
    scheme %in%
      c(
        "landform",
        "unit_basin",
        "watersystem_x_unit_basin_x_landform"
      )
  ) |>
  dplyr::mutate(
    available_area_m2 =
      NA_real_,
    study_area_fraction =
      NA_real_,
    availability_source =
      NA_character_,
    availability_version =
      NA_character_
  )

# DEM・河川geometry等から地点別covariateを抽出した後、
# place_idで現在のplace_phase_longにjoinする。
future_place_covariate_template <- analysis_places |>
  dplyr::transmute(
    place_id,
    Lon =
      lon_numeric,
    Lat =
      lat_numeric,
    elevation_m =
      NA_real_,
    slope_deg =
      NA_real_,
    relative_elevation_m =
      NA_real_,
    tpi_100m =
      NA_real_,
    tpi_250m =
      NA_real_,
    local_relief_250m =
      NA_real_,
    distance_valley_bottom_m =
      NA_real_,
    distance_valley_edge_m =
      NA_real_,
    distance_nearest_river_m =
      NA_real_,
    nearest_river_order =
      NA_real_,
    distance_main_channel_m =
      NA_real_,
    distance_confluence_m =
      NA_real_,
    survey_effort =
      NA_real_
  )

# 将来のRSF / case-controlモデルへ受け渡す最小table。
future_phase_environment_model_input <- place_phase_long |>
  dplyr::select(
    place_id,
    phase_code,
    phase_order,
    presence,
    landform_unit_id,
    landform_unit_label,
    watersystem_unit_id,
    watersystem_unit_label,
    basin_unit_id,
    basin_unit_label,
    landscape_unit_id,
    landscape_unit_label,
    dplyr::any_of(
      c(
        "river_code",
        "river_name",
        "river_label"
      )
    )
  )

readr::write_csv(
  future_data_requirements,
  file.path(
    handoff_dir,
    "future_data_requirements.csv"
  )
)

readr::write_csv(
  future_join_key_dictionary,
  file.path(
    handoff_dir,
    "future_join_key_dictionary.csv"
  )
)

readr::write_csv(
  future_landscape_availability_template,
  file.path(
    handoff_dir,
    "future_landscape_availability_template.csv"
  )
)

readr::write_csv(
  future_place_covariate_template,
  file.path(
    handoff_dir,
    "future_place_covariate_template.csv"
  )
)

readr::write_csv(
  future_phase_environment_model_input,
  file.path(
    handoff_dir,
    "future_phase_environment_model_input.csv"
  )
)

readr::write_csv(
  analysis_scope_policy,
  file.path(
    handoff_dir,
    "analysis_scope_policy.csv"
  )
)

print(
  future_data_requirements
)
```

# 16. output-check

**目的**：現在の分析が単独で完結し、次段階へ必要なデータを受け渡せることを確認する。

```{r c16_output_check, eval=TRUE}
expected_csv <- c(
  "phase_table.csv",
  "phase_pair_table.csv",
  "analysis_scope_policy.csv",
  "analysis_population_summary.csv",
  "analysis_metadata.csv",
  "geography_completeness.csv",
  "geo_unit_dictionary.csv",
  "landform_code_dictionary.csv",
  "arch_geo_place_phase_long.csv",
  "arch_geo_phase_presence_total.csv",
  "phase_landform_profile.csv",
  "phase_watersystem_profile.csv",
  "phase_unit_basin_profile.csv",
  "phase_landscape_profile.csv",
  "phase_geography_profile_all.csv",
  "phase_geography_breadth.csv",
  "geo_archaeological_sample_baseline.csv",
  "phase_relative_archaeological_concentration.csv",
  "adjacent_phase_composition_distance.csv",
  "all_phase_composition_distance.csv",
  "ca_phase_coordinates.csv",
  "ca_landform_coordinates.csv",
  "ca_inertia.csv",
  "landscape_phase_counts.csv",
  "landscape_unit_trajectory.csv",
  "landscape_unit_temporal_composition.csv",
  "place_phase_transition_long.csv",
  "active_transition_long.csv",
  "transition_by_landform.csv",
  "transition_by_watersystem.csv",
  "transition_by_unit_basin.csv",
  "transition_by_landscape.csv",
  "transition_geography_all.csv",
  "transition_retention_by_geography.csv",
  "activity_domain_availability.csv",
  "activity_domain_geo_summary.csv",
  "gpkg_write_status.csv"
)

expected_figures <- c(
  "figure_phase_landform_composition.png",
  "figure_phase_landform_relative_concentration.png",
  "figure_phase_watersystem_composition.png",
  "figure_adjacent_phase_geography_distance.png",
  "figure_phase_landform_correspondence_analysis.png",
  "figure_transition_landform_relative_pattern.png",
  "figure_landscape_unit_trajectory.png"
)

expected_handoff <- c(
  "future_data_requirements.csv",
  "future_join_key_dictionary.csv",
  "future_landscape_availability_template.csv",
  "future_place_covariate_template.csv",
  "future_phase_environment_model_input.csv",
  "analysis_scope_policy.csv"
)

output_check <- dplyr::bind_rows(
  tibble::tibble(
    output_type = "csv",
    output_name =
      expected_csv,
    output_path =
      file.path(
        csv_dir,
        expected_csv
      )
  ),
  tibble::tibble(
    output_type = "figure",
    output_name =
      expected_figures,
    output_path =
      file.path(
        figure_dir,
        expected_figures
      )
  ),
  tibble::tibble(
    output_type = "handoff",
    output_name =
      expected_handoff,
    output_path =
      file.path(
        handoff_dir,
        expected_handoff
      )
  ),
  tibble::tibble(
    output_type = "gpkg",
    output_name =
      basename(
        arch_geo_gpkg
      ),
    output_path =
      arch_geo_gpkg
  )
) |>
  dplyr::mutate(
    exists =
      file.exists(
        output_path
      ),
    size_bytes = dplyr::if_else(
      exists,
      as.numeric(
        file.info(
          output_path
        )$size
      ),
      NA_real_
    ),
    note = dplyr::case_when(
      !exists ~
        "missing",
      size_bytes <= 0 ~
        "empty",
      TRUE ~
        "ok"
    )
  )

readr::write_csv(
  output_check,
  file.path(
    results_dir,
    "output_check.csv"
  )
)

if (
  any(
    !output_check$exists |
      output_check$note != "ok"
  )
) {
  warning(
    "一部の期待出力がありません。output_check.csvを確認してください。"
  )
}

cat(
  "\nAnalysis version: ",
  analysis_version,
  "\nInput: ",
  input_csv,
  "\nAnalysis places: ",
  nrow(
    analysis_places
  ),
  "\nSelection inference allowed: FALSE",
  "\nActivity-domain flags available: ",
  activity_phase_flags_available,
  "\nResults directory: ",
  results_dir,
  "\n",
  sep = ""
)

print(
  output_check
)
```

# 17. interpretation-guide

このRmdの出力は、次の順序で解釈する。

1. `phase_landform_profile.csv` / `phase_watersystem_profile.csv`  
   → 各時代の**観測された遺跡立地構成**。主な地形分析単位は`gsi_landform_class`で、raw `gsi_landform_code`との対応は`landform_code_dictionary.csv`に保持する。

2. `phase_relative_archaeological_concentration.csv`  
   → 各時代の構成が、分析遺跡地点全体の構成からどちら向きにずれるか。  
   **環境選好ではない**。

3. `adjacent_phase_composition_distance.csv`  
   → 地点の入れ替わりとは別に、**立地環境の構成そのものがどの画期で変わったか**。

4. `landscape_unit_trajectory.csv`  
   → `watersystem × unit basin × landform`という景観単位における**遺跡記録の継続・中断・再出現**。

5. `transition_geography_all.csv`  
   → `continue / drop / new`が、各画期のactive transition全体に比べてどの地形・流域に相対的に偏るか。

6. `handoff/`  
   → 地形面積、W07 polygon、河川line、DEM、調査強度を追加した次段階の**selection model / landscape availability model**への引き継ぎ。

## 現段階で言ってよいこと

- 「古墳時代の観測遺跡では台地・段丘の構成比が高い」
- 「Ko→Naで地形構成のJensen-Shannon divergenceが大きい」
- 「特定のwatersystem × basin × landform unitで遺跡記録が複数時代に継続する」
- 「newがactive transition全体と比べて特定地形に相対的に多い」

## 現段階では言わないこと

- 「古墳時代人は台地を選好した」
- 「低地を回避した」
- 「単位流域Aの台地が最も好適だった」

これらには、地形・流域ごとのavailable areaまたは利用可能地点を分母として追加する必要がある。
