---
title: "Arch-Geo-Selections Availability: Availability-normalized Landform Selection"
author: "Archaeological GIS workflow"
date: "`r format(Sys.Date(), '%Y-%m-%d')`"
output:
  html_document:
    toc: true
    toc_depth: 3
    number_sections: true
    df_print: paged
---

# 00. 目的と分析方針

このRmdは、`Arch-Geo-Selections v1.0.2` の観測遺跡地点・地形／流域集計と、
`build_landform_availability.py v1.1.1` で作成した10 m地形availabilityを接続し、
**地形のavailable areaを分母とするselection分析**を実行する。

今回の主な問いは次の3つである。

1. 各時代の遺跡地点は、分析可能範囲の地形面積構成に対してどの地形に相対的に多い／少ないか。
2. 流域ごとの利用地点数を固定したとき、その流域内部でどの地形が相対的に選択されているか。
3. そのselection patternは時代間でどの程度変化・継続するか。

重要な区別：

- **area-based selection**  
  分析対象範囲全体の地形面積を期待分布とする。  
  流域間の立地偏在と流域内地形選択の両方を含む。

- **basin-conditioned selection（主分析）**  
  各時代について「各流域に何地点存在するか」を固定し、その流域内のavailable landform shareから期待地点数を算出する。  
  したがって、**流域利用の差を条件づけた上での地形選択**を評価する。

- `landscape_unit = watersystem × unit_basin × landform` のselection mapは、basin-conditioned expectationをunit単位へ展開した**記述的空間表示**とする。

GSI ZL14自然地形には地域的coverage差があるため、欠損を地形不存在として扱わない。
primary analysisは `landform_coverage_ratio >= 0.95` の流域に限定し、
0.90 / 0.95 / 0.99 を感度分析する。

出力は基礎分析 `Arch-Geo-Selections` と分離する。
GeoPackageも再現性と上流成果物の不変性を優先して別ファイルとし、
このextensionは `Arch-Geo-Selections_Availability.gpkg` のみを生成する。
QGISでは基礎分析GPKG・availability作成GPKG・本selection GPKGを同一プロジェクトに読み込んで利用する。

「selection」「over-representation」「under-representation」は、
**現存する考古学的記録と現在利用可能な地形分類データに基づく統計的偏在**を意味する。
調査密度、開発・発掘機会、遺跡残存、時代判定、古環境変化を完全に統制した
人間行動上の選好・回避そのものとは同一視しない。

```{r c00_setup, message=FALSE, warning=FALSE}
analysis_name <- "Arch-Geo-Selections Availability"
analysis_version <- "Availability-1.0.7"
analysis_run_id <- format(
  Sys.time(),
  "%Y%m%dT%H%M%S"
)
analysis_datetime_utc <- format(
  as.POSIXct(
    Sys.time(),
    tz = "UTC"
  ),
  "%Y-%m-%dT%H:%M:%SZ"
)

# ============================================================
# USER SETTINGS
# ============================================================

# v1.0.2の結果フォルダ
arch_geo_results_dir <- "Arch_Geo_Selections_results"

# Python v1.1.1のavailability出力フォルダ
#
# 通常はPython側の既定値:
#   ArchGeo_landform_availability
#
# ただし、RStudioのworking directoryやPython実行時の--output-dirにより
# 実際の保存場所が異なる場合があるため、下記の明示値が見つからなければ
# current working directory直下から必要ファイル一式を自動検出する。
availability_dir_preferred <- "ArchGeo_landform_availability"

# 出力先
# 基礎分析 Arch-Geo-Selections とは完全に別フォルダへ出力する。
#
# R Markdown / RStudioでchunk間のrelative path解釈が揺れないよう、
# setup時点のworking directoryを絶対パスとして固定する。
analysis_working_dir <- normalizePath(
  getwd(),
  winslash = "/",
  mustWork = TRUE
)

results_dir <- file.path(
  analysis_working_dir,
  "Arch_Geo_Selections_Availability_results"
)

csv_dir <- file.path(
  results_dir,
  "csv"
)

figure_dir <- file.path(
  results_dir,
  "figure"
)

gpkg_dir <- file.path(
  results_dir,
  "gpkg"
)

ensure_writable_dir <- function(
  path,
  label
) {
  # 同名の「ファイル」が存在する場合は、dir.create()では解決できない。
  if (
    file.exists(
      path
    ) &&
      !dir.exists(
        path
      )
  ) {
    stop(
      label,
      " の出力先と同名のファイルが存在します:\n",
      path,
      "\nこのファイルを移動・改名してから再実行してください。"
    )
  }

  if (
    !dir.exists(
      path
    )
  ) {
    created <- dir.create(
      path,
      recursive = TRUE,
      showWarnings = TRUE
    )

    if (
      !isTRUE(
        created
      ) &&
        !dir.exists(
          path
        )
    ) {
      stop(
        label,
        " を作成できません:\n",
        path,
        "\nR working directory: ",
        analysis_working_dir
      )
    }
  }

  # 実際にファイルを作成・削除できるかをテストする。
  test_file <- file.path(
    path,
    paste0(
      ".write_test_",
      Sys.getpid(),
      "_",
      format(
        Sys.time(),
        "%Y%m%d%H%M%S"
      ),
      ".tmp"
    )
  )

  write_ok <- tryCatch(
    {
      con <- file(
        test_file,
        open = "wb"
      )
      writeBin(
        charToRaw(
          "ok"
        ),
        con
      )
      close(
        con
      )

      exists_after_write <- file.exists(
        test_file
      )

      if (
        exists_after_write
      ) {
        unlink(
          test_file
        )
      }

      exists_after_write
    },
    error = function(e) {
      FALSE
    }
  )

  if (
    !isTRUE(
      write_ok
    )
  ) {
    stop(
      label,
      " に書き込めません:\n",
      path,
      "\nR working directory: ",
      analysis_working_dir,
      "\nOneDrive同期・フォルダ権限・同名ファイルの有無を確認してください。"
    )
  }

  normalizePath(
    path,
    winslash = "/",
    mustWork = TRUE
  )
}

results_dir <- ensure_writable_dir(
  results_dir,
  "results_dir"
)

csv_dir <- ensure_writable_dir(
  csv_dir,
  "csv_dir"
)

figure_dir <- ensure_writable_dir(
  figure_dir,
  "figure_dir"
)

gpkg_dir <- ensure_writable_dir(
  gpkg_dir,
  "gpkg_dir"
)

cat(
  "Analysis working directory: ",
  analysis_working_dir,
  "\nOutput directory: ",
  results_dir,
  "\nCSV directory: ",
  csv_dir,
  "\n",
  sep = ""
)

# coverage policy
primary_coverage_threshold <- 0.95
sensitivity_coverage_thresholds <- c(
  0.90,
  0.95,
  0.99
)

# Monte Carlo
selection_simulations <- 1999L
selection_seed <- 20260813L
selection_alpha <- 0.05

# 解釈上の最小期待件数
min_expected_for_cell_inference <- 5

# activity domainを推測統計へ入れる最小地点数
min_activity_domain_places <- 20L

# landscape-unit mapで表示するratioの上限
map_log2_ratio_limit <- 3

# ============================================================
# PACKAGES
# ============================================================

required_packages <- c(
  "dplyr",
  "tidyr",
  "readr",
  "purrr",
  "stringr",
  "ggplot2",
  "sf",
  "jsonlite",
  "tibble"
)

missing_packages <- required_packages[
  !vapply(
    required_packages,
    requireNamespace,
    quietly = TRUE,
    FUN.VALUE = logical(1)
  )
]

if (length(missing_packages) > 0) {
  stop(
    "必要なR packageがありません: ",
    paste(
      missing_packages,
      collapse = ", "
    )
  )
}

options(
  dplyr.summarise.inform = FALSE
)

# ============================================================
# HELPERS
# ============================================================

first_existing <- function(
  candidates,
  label
) {
  hit <- candidates[
    file.exists(
      candidates
    )
  ]

  if (length(hit) == 0) {
    stop(
      label,
      " が見つかりません。候補:\n",
      paste(
        candidates,
        collapse = "\n"
      )
    )
  }

  hit[[1]]
}

detect_availability_dir <- function(
  preferred_dir = "ArchGeo_landform_availability",
  search_root = "."
) {
  required_primary <- c(
    "landform_availability_by_basin.csv",
    "run_metadata.json"
  )

  gpkg_names <- c(
    "landscape_units_10m.gpkg",
    "landscape_units_10m(1).gpkg"
  )

  is_valid_availability_dir <- function(dir_path) {
    all(
      file.exists(
        file.path(
          dir_path,
          required_primary
        )
      )
    ) &&
      any(
        file.exists(
          file.path(
            dir_path,
            gpkg_names
          )
        )
      )
  }

  # 1. 明示した既定フォルダを最優先
  if (
    dir.exists(
      preferred_dir
    ) &&
      is_valid_availability_dir(
        preferred_dir
      )
  ) {
    return(
      normalizePath(
        preferred_dir,
        winslash = "/",
        mustWork = TRUE
      )
    )
  }

  # 2. working directoryそのものに一式がある場合
  if (
    is_valid_availability_dir(
      search_root
    )
  ) {
    return(
      normalizePath(
        search_root,
        winslash = "/",
        mustWork = TRUE
      )
    )
  }

  # 3. working directory直下のサブフォルダから一式を検索
  subdirs <- list.dirs(
    search_root,
    full.names = TRUE,
    recursive = FALSE
  )

  valid_dirs <- subdirs[
    vapply(
      subdirs,
      is_valid_availability_dir,
      FUN.VALUE = logical(1)
    )
  ]

  if (
    length(
      valid_dirs
    ) == 1
  ) {
    return(
      normalizePath(
        valid_dirs[[1]],
        winslash = "/",
        mustWork = TRUE
      )
    )
  }

  if (
    length(
      valid_dirs
    ) > 1
  ) {
    stop(
      paste0(
        "availability出力フォルダ候補が複数見つかりました。\n",
        "availability_dir_preferred を実際のフォルダ名に変更してください。\n候補:\n",
        paste(
          valid_dirs,
          collapse = "\n"
        )
      )
    )
  }

  stop(
    paste0(
      "availability出力一式が見つかりません。\n",
      "Rのworking directory: ",
      normalizePath(
        search_root,
        winslash = "/",
        mustWork = TRUE
      ),
      "\n必要ファイル:\n",
      "  landform_availability_by_basin.csv\n",
      "  run_metadata.json\n",
      "  landscape_units_10m.gpkg\n",
      "Python実行時に --output-dir を指定した場合は、\n",
      "availability_dir_preferred をそのフォルダへ変更してください。"
    )
  )
}

safe_divide <- function(
  numerator,
  denominator
) {
  dplyr::if_else(
    is.na(denominator) |
      denominator == 0,
    NA_real_,
    numerator /
      denominator
  )
}

safe_log2_ratio <- function(
  observed,
  expected,
  correction = 0.5
) {
  log2(
    (
      observed +
        correction
    ) /
      (
        expected +
          correction
      )
  )
}

safe_pearson_residual <- function(
  observed,
  expected
) {
  dplyr::if_else(
    is.na(expected) |
      expected <= 0,
    NA_real_,
    (
      observed -
        expected
    ) /
      sqrt(
        expected
      )
  )
}

parse_basin_from_landscape_id <- function(
  x
) {
  stringr::str_remove(
    x,
    "_LF_CLASS::.*$"
  )
}

normalise_share <- function(
  x
) {
  s <- sum(
    x,
    na.rm = TRUE
  )

  if (
    !is.finite(s) |
      s <= 0
  ) {
    return(
      rep(
        NA_real_,
        length(x)
      )
    )
  }

  x / s
}

empirical_two_sided_p <- function(
  sim_values,
  observed_value,
  centre
) {
  (
    1 +
      sum(
        abs(
          sim_values -
            centre
        ) >=
          abs(
            observed_value -
              centre
          )
      )
  ) /
    (
      length(
        sim_values
      ) +
        1
    )
}

# ------------------------------------------------------------
# Monte Carlo: 全分析範囲のavailable areaを期待分布にする
# ------------------------------------------------------------

simulate_area_selection <- function(
  observed_df,
  availability_landform_df,
  B,
  seed
) {
  classes <- availability_landform_df |>
    dplyr::filter(
      available_share > 0
    ) |>
    dplyr::arrange(
      gsi_landform_class
    ) |>
    dplyr::pull(
      gsi_landform_class
    )

  prob <- availability_landform_df |>
    dplyr::filter(
      gsi_landform_class %in%
        classes
    ) |>
    dplyr::arrange(
      match(
        gsi_landform_class,
        classes
      )
    ) |>
    dplyr::pull(
      available_share
    )

  prob <- normalise_share(
    prob
  )

  observed_complete <- tibble::tibble(
    gsi_landform_class =
      classes
  ) |>
    dplyr::left_join(
      observed_df |>
        dplyr::select(
          gsi_landform_class,
          observed_count
        ),
      by =
        "gsi_landform_class"
    ) |>
    dplyr::mutate(
      observed_count =
        tidyr::replace_na(
          observed_count,
          0
        )
    )

  n_observed <- sum(
    observed_complete$observed_count
  )

  if (
    n_observed <= 0 |
      length(classes) < 2
  ) {
    return(
      list(
        cell =
          tibble::tibble(),
        global =
          tibble::tibble()
      )
    )
  }

  expected <- n_observed *
    prob

  set.seed(
    seed
  )

  sim <- stats::rmultinom(
    n = B,
    size = n_observed,
    prob = prob
  )

  valid_expected <- expected > 0

  observed_stat <- sum(
    (
      observed_complete$observed_count[
        valid_expected
      ] -
        expected[
          valid_expected
        ]
    ) ^ 2 /
      expected[
        valid_expected
      ]
  )

  sim_stat <- colSums(
    (
      sim[
        valid_expected,
        ,
        drop = FALSE
      ] -
        expected[
          valid_expected
        ]
    ) ^ 2 /
      expected[
        valid_expected
      ]
  )

  global_p <- (
    1 +
      sum(
        sim_stat >=
          observed_stat
      )
  ) /
    (
      B +
        1
    )

  cell_p <- vapply(
    seq_along(
      classes
    ),
    function(i) {
      empirical_two_sided_p(
        sim_values =
          sim[
            i,
          ],
        observed_value =
          observed_complete$observed_count[
            i
          ],
        centre =
          expected[
            i
          ]
      )
    },
    FUN.VALUE =
      numeric(1)
  )

  cell <- observed_complete |>
    dplyr::mutate(
      expected_count =
        expected,
      selection_ratio =
        safe_divide(
          observed_count,
          expected_count
        ),
      log2_selection_ratio =
        safe_log2_ratio(
          observed_count,
          expected_count
        ),
      pearson_residual =
        safe_pearson_residual(
          observed_count,
          expected_count
        ),
      monte_carlo_p =
        cell_p,
      monte_carlo_p_bh =
        stats::p.adjust(
          monte_carlo_p,
          method = "BH"
        ),
      expected_status =
        dplyr::if_else(
          expected_count >=
            min_expected_for_cell_inference,
          "eligible",
          "low_expected_descriptive_only"
        ),
      selection_signal =
        dplyr::case_when(
          expected_status ==
            "eligible" &
            monte_carlo_p_bh <=
              selection_alpha &
            selection_ratio > 1 ~
              "overrepresented",
          expected_status ==
            "eligible" &
            monte_carlo_p_bh <=
              selection_alpha &
            selection_ratio < 1 ~
              "underrepresented",
          TRUE ~
            "no_clear_signal"
        )
    )

  global <- tibble::tibble(
    n_observed =
      n_observed,
    n_landform_classes =
      length(
        classes
      ),
    pearson_x2 =
      observed_stat,
    monte_carlo_p =
      global_p,
    simulations =
      B
  )

  list(
    cell =
      cell,
    global =
      global
  )
}

# ------------------------------------------------------------
# Monte Carlo: basin内のavailable shareを期待分布にする
# ------------------------------------------------------------

simulate_basin_conditioned_selection <- function(
  observed_unit_df,
  availability_unit_df,
  B,
  seed
) {
  basin_n <- observed_unit_df |>
    dplyr::group_by(
      basin_unit_id
    ) |>
    dplyr::summarise(
      n_observed =
        sum(
          observed_count
        ),
      .groups =
        "drop"
    ) |>
    dplyr::filter(
      n_observed > 0
    )

  if (
    nrow(
      basin_n
    ) == 0
  ) {
    return(
      list(
        cell =
          tibble::tibble(),
        global =
          tibble::tibble()
      )
    )
  }

  missing_basin_ids <- setdiff(
    basin_n$basin_unit_id,
    unique(
      availability_unit_df$basin_unit_id
    )
  )

  if (
    length(
      missing_basin_ids
    ) > 0
  ) {
    stop(
      paste0(
        "Observed basinとavailability basinの対応がありません: ",
        paste(
          missing_basin_ids,
          collapse = ", "
        )
      )
    )
  }

  classes <- availability_unit_df |>
    dplyr::filter(
      basin_unit_id %in%
        basin_n$basin_unit_id,
      available_area_m2 > 0
    ) |>
    dplyr::distinct(
      gsi_landform_class
    ) |>
    dplyr::arrange(
      gsi_landform_class
    ) |>
    dplyr::pull(
      gsi_landform_class
    )

  observed_class <- tibble::tibble(
    gsi_landform_class =
      classes
  ) |>
    dplyr::left_join(
      observed_unit_df |>
        dplyr::group_by(
          gsi_landform_class
        ) |>
        dplyr::summarise(
          observed_count =
            sum(
              observed_count
            ),
          .groups =
            "drop"
        ),
      by =
        "gsi_landform_class"
    ) |>
    dplyr::mutate(
      observed_count =
        tidyr::replace_na(
          observed_count,
          0
        )
    )

  expected <- stats::setNames(
    rep(
      0,
      length(
        classes
      )
    ),
    classes
  )

  sim_total <- matrix(
    0,
    nrow =
      length(
        classes
      ),
    ncol =
      B,
    dimnames =
      list(
        classes,
        NULL
      )
  )

  set.seed(
    seed
  )

  for (
    basin_unit_i in
      basin_n$basin_unit_id
  ) {
    # IMPORTANT:
    # availability_unit_dfには数値列 basin_id も存在する。
    # dplyr::filter(basin_unit_id == basin_id) と書くと、
    # RHSの basin_id がfor-loop変数ではなくdata列として解釈される。
    # 必ず別名のloop変数を使い、.dataを明示する。
    n_b <- basin_n |>
      dplyr::filter(
        .data$basin_unit_id ==
          basin_unit_i
      ) |>
      dplyr::pull(
        n_observed
      )

    p_b_df <- availability_unit_df |>
      dplyr::filter(
        .data$basin_unit_id ==
          basin_unit_i
      ) |>
      dplyr::select(
        gsi_landform_class,
        available_share_known
      )

    if (
      nrow(
        p_b_df
      ) == 0
    ) {
      stop(
        paste0(
          "Observed basinに対応するavailabilityがありません: ",
          basin_unit_i
        )
      )
    }

    p_b <- tibble::tibble(
      gsi_landform_class =
        classes
    ) |>
      dplyr::left_join(
        p_b_df,
        by =
          "gsi_landform_class"
      ) |>
      dplyr::mutate(
        available_share_known =
          tidyr::replace_na(
            available_share_known,
            0
          )
      ) |>
      dplyr::pull(
        available_share_known
      )

    p_b <- normalise_share(
      p_b
    )

    if (
      any(
        is.na(
          p_b
        )
      )
    ) {
      next
    }

    expected <- expected +
      n_b *
        p_b

    if (
      n_b > 0
    ) {
      sim_total <- sim_total +
        stats::rmultinom(
          n =
            B,
          size =
            n_b,
          prob =
            p_b
        )
    }
  }

  observed_vec <- observed_class$observed_count

  valid_expected <- expected > 0

  if (
    sum(
      valid_expected
    ) < 2
  ) {
    return(
      list(
        cell =
          tibble::tibble(),
        global =
          tibble::tibble()
      )
    )
  }

  observed_stat <- sum(
    (
      observed_vec[
        valid_expected
      ] -
        expected[
          valid_expected
        ]
    ) ^ 2 /
      expected[
        valid_expected
      ]
  )

  sim_stat <- colSums(
    (
      sim_total[
        valid_expected,
        ,
        drop = FALSE
      ] -
        expected[
          valid_expected
        ]
    ) ^ 2 /
      expected[
        valid_expected
      ]
  )

  global_p <- (
    1 +
      sum(
        sim_stat >=
          observed_stat
      )
  ) /
    (
      B +
        1
    )

  cell_p <- vapply(
    seq_along(
      classes
    ),
    function(i) {
      empirical_two_sided_p(
        sim_values =
          sim_total[
            i,
          ],
        observed_value =
          observed_vec[
            i
          ],
        centre =
          expected[
            i
          ]
      )
    },
    FUN.VALUE =
      numeric(1)
  )

  cell <- tibble::tibble(
    gsi_landform_class =
      classes,
    observed_count =
      observed_vec,
    expected_count =
      as.numeric(
        expected
      ),
    selection_ratio =
      safe_divide(
        observed_count,
        expected_count
      ),
    log2_selection_ratio =
      safe_log2_ratio(
        observed_count,
        expected_count
      ),
    pearson_residual =
      safe_pearson_residual(
        observed_count,
        expected_count
      ),
    monte_carlo_p =
      cell_p
  ) |>
    dplyr::mutate(
      monte_carlo_p_bh =
        stats::p.adjust(
          monte_carlo_p,
          method =
            "BH"
        ),
      expected_status =
        dplyr::if_else(
          expected_count >=
            min_expected_for_cell_inference,
          "eligible",
          "low_expected_descriptive_only"
        ),
      selection_signal =
        dplyr::case_when(
          expected_status ==
            "eligible" &
            monte_carlo_p_bh <=
              selection_alpha &
            selection_ratio > 1 ~
              "overrepresented",
          expected_status ==
            "eligible" &
            monte_carlo_p_bh <=
              selection_alpha &
            selection_ratio < 1 ~
              "underrepresented",
          TRUE ~
            "no_clear_signal"
        )
    )

  global <- tibble::tibble(
    n_observed =
      sum(
        observed_vec
      ),
    n_basins_conditioned =
      nrow(
        basin_n
      ),
    n_landform_classes =
      sum(
        valid_expected
      ),
    pearson_x2 =
      observed_stat,
    monte_carlo_p =
      global_p,
    simulations =
      B
  )

  list(
    cell =
      cell,
    global =
      global
  )
}

# ------------------------------------------------------------
# basin-conditioned expectationをlandscape unitごとに展開
# ------------------------------------------------------------

build_landscape_unit_expectation <- function(
  observed_unit_df,
  availability_unit_df
) {
  basin_n <- observed_unit_df |>
    dplyr::group_by(
      basin_unit_id
    ) |>
    dplyr::summarise(
      basin_observed_total =
        sum(
          observed_count
        ),
      .groups =
        "drop"
    )

  availability_unit_df |>
    dplyr::inner_join(
      basin_n,
      by =
        "basin_unit_id"
    ) |>
    dplyr::left_join(
      observed_unit_df |>
        dplyr::select(
          landscape_unit_id,
          observed_count
        ),
      by =
        "landscape_unit_id"
    ) |>
    dplyr::mutate(
      observed_count =
        tidyr::replace_na(
          observed_count,
          0
        ),
      expected_count =
        basin_observed_total *
          available_share_known,
      selection_ratio =
        safe_divide(
          observed_count,
          expected_count
        ),
      log2_selection_ratio =
        safe_log2_ratio(
          observed_count,
          expected_count
        ),
      pearson_residual =
        safe_pearson_residual(
          observed_count,
          expected_count
        ),
      expected_status =
        dplyr::case_when(
          expected_count >=
            min_expected_for_cell_inference ~
              "expected_ge_5",
          expected_count >= 1 ~
            "expected_1_to_5",
          TRUE ~
            "expected_lt_1"
        )
    )
}

cat(
  "Analysis version:",
  analysis_version,
  "\nPrimary coverage threshold:",
  primary_coverage_threshold,
  "\nMonte Carlo simulations:",
  selection_simulations,
  "\n"
)
```

# 01. 入力ファイル

この分析は、v1.0.2で既に作成した観測データ集計を再利用する。
したがって、元の遺跡CSVの前処理を再実行せず、
**観測側の集計ロジックを固定したままavailabilityだけを追加**する。

必要な主入力：

- `phase_landscape_profile.csv`
- `phase_landform_profile.csv`
- `activity_domain_geo_summary.csv`（存在する場合）
- `phase_table.csv`
- `landform_availability_by_basin.csv`
- `landscape_units_10m.gpkg`
- `run_metadata.json`

```{r c01_input_paths}
availability_dir <- detect_availability_dir(
  preferred_dir =
    availability_dir_preferred,
  search_root =
    "."
)

cat(
  "Detected availability directory: ",
  availability_dir,
  "\n",
  sep = ""
)

arch_geo_csv_dir <- file.path(
  arch_geo_results_dir,
  "csv"
)

phase_landscape_file <- first_existing(
  c(
    file.path(
      arch_geo_csv_dir,
      "phase_landscape_profile.csv"
    ),
    "phase_landscape_profile.csv"
  ),
  "phase_landscape_profile.csv"
)

phase_landform_file <- first_existing(
  c(
    file.path(
      arch_geo_csv_dir,
      "phase_landform_profile.csv"
    ),
    "phase_landform_profile.csv"
  ),
  "phase_landform_profile.csv"
)

phase_table_file <- first_existing(
  c(
    file.path(
      arch_geo_csv_dir,
      "phase_table.csv"
    ),
    "phase_table.csv"
  ),
  "phase_table.csv"
)

activity_domain_file_candidates <- c(
  file.path(
    arch_geo_csv_dir,
    "activity_domain_geo_summary.csv"
  ),
  "activity_domain_geo_summary.csv"
)

activity_domain_file <- activity_domain_file_candidates[
  file.exists(
    activity_domain_file_candidates
  )
]

if (
  length(
    activity_domain_file
  ) > 0
) {
  activity_domain_file <-
    activity_domain_file[[1]]
} else {
  activity_domain_file <-
    NA_character_
}

availability_file <- first_existing(
  c(
    file.path(
      availability_dir,
      "landform_availability_by_basin.csv"
    ),
    "landform_availability_by_basin.csv"
  ),
  "landform_availability_by_basin.csv"
)

availability_gpkg <- first_existing(
  c(
    file.path(
      availability_dir,
      "landscape_units_10m.gpkg"
    ),
    "landscape_units_10m.gpkg",
    "landscape_units_10m(1).gpkg"
  ),
  "landscape_units_10m.gpkg"
)

availability_metadata_file <- first_existing(
  c(
    file.path(
      availability_dir,
      "run_metadata.json"
    ),
    "run_metadata.json"
  ),
  "run_metadata.json"
)

phase_landscape <- readr::read_csv(
  phase_landscape_file,
  show_col_types = FALSE
)

phase_landform <- readr::read_csv(
  phase_landform_file,
  show_col_types = FALSE
)

phase_table <- readr::read_csv(
  phase_table_file,
  show_col_types = FALSE
)

availability <- readr::read_csv(
  availability_file,
  show_col_types = FALSE,
  col_types =
    readr::cols(
      watersystem_code =
        readr::col_character(),
      unit_basin_code =
        readr::col_character()
    )
)

availability_metadata <- jsonlite::read_json(
  availability_metadata_file,
  simplifyVector = TRUE
)

if (
  !is.na(
    activity_domain_file
  )
) {
  activity_domain_geo <-
    readr::read_csv(
      activity_domain_file,
      show_col_types = FALSE
    )
} else {
  activity_domain_geo <-
    tibble::tibble()
}

required_availability_cols <- c(
  "landscape_unit_id",
  "basin_unit_id",
  "gsi_landform_class",
  "available_area_m2",
  "available_share_known",
  "landform_coverage_ratio",
  "basin_grid_area_m2",
  "landform_known_area_m2"
)

missing_availability_cols <- setdiff(
  required_availability_cols,
  names(
    availability
  )
)

if (
  length(
    missing_availability_cols
  ) > 0
) {
  stop(
    "availability CSVに必要列がありません: ",
    paste(
      missing_availability_cols,
      collapse = ", "
    )
  )
}

required_phase_landscape_cols <- c(
  "phase_code",
  "phase_order",
  "group_id",
  "presence_count"
)

missing_phase_landscape_cols <- setdiff(
  required_phase_landscape_cols,
  names(
    phase_landscape
  )
)

if (
  length(
    missing_phase_landscape_cols
  ) > 0
) {
  stop(
    "phase_landscape_profile.csvに必要列がありません: ",
    paste(
      missing_phase_landscape_cols,
      collapse = ", "
    )
  )
}

availability <- availability |>
  dplyr::mutate(
    landscape_unit_id =
      as.character(
        landscape_unit_id
      ),
    basin_unit_id =
      as.character(
        basin_unit_id
      ),
    gsi_landform_class =
      as.character(
        gsi_landform_class
      )
  )

phase_landscape <- phase_landscape |>
  dplyr::mutate(
    landscape_unit_id =
      as.character(
        group_id
      )
  )

phase_landform <- phase_landform |>
  dplyr::mutate(
    gsi_landform_class =
      stringr::str_remove(
        as.character(
          group_id
        ),
        "^LF_CLASS::"
      )
  )

cat(
  "Phase landscape:",
  phase_landscape_file,
  "\nAvailability:",
  availability_file,
  "\nAvailability GPKG:",
  availability_gpkg,
  "\nActivity domain:",
  ifelse(
    is.na(
      activity_domain_file
    ),
    "not available",
    activity_domain_file
  ),
  "\n"
)
```

# 02. Availability監査とcoverage policy

`landform_coverage_ratio` は各W07 unit basinにおける
`landform known area / basin grid area` である。

primary threshold = 0.95 とし、
0.90 / 0.95 / 0.99 で結果が安定するかを感度分析する。

```{r c02_availability_audit}
basin_availability <- availability |>
  dplyr::distinct(
    basin_unit_id,
    basin_grid_area_m2,
    landform_known_area_m2,
    landform_coverage_ratio
  )

availability_global_summary <- basin_availability |>
  dplyr::summarise(
    n_basins =
      dplyr::n(),
    basin_area_m2 =
      sum(
        basin_grid_area_m2,
        na.rm = TRUE
      ),
    landform_known_area_m2 =
      sum(
        landform_known_area_m2,
        na.rm = TRUE
      ),
    weighted_coverage =
      safe_divide(
        landform_known_area_m2,
        basin_area_m2
      )
  ) |>
  dplyr::mutate(
    gsi_zoom =
      availability_metadata$gsi_zoom,
    resolution_m =
      availability_metadata$resolution_m,
    target_crs =
      availability_metadata$target_crs
  )

coverage_threshold_summary <- purrr::map_dfr(
  sensitivity_coverage_thresholds,
  function(threshold_value) {
    eligible <- basin_availability |>
      dplyr::filter(
        landform_coverage_ratio >=
          threshold_value
      )

    tibble::tibble(
      coverage_threshold =
        threshold_value,
      n_eligible_basins =
        nrow(
          eligible
        ),
      eligible_basin_area_m2 =
        sum(
          eligible$basin_grid_area_m2,
          na.rm = TRUE
        ),
      eligible_landform_known_area_m2 =
        sum(
          eligible$landform_known_area_m2,
          na.rm = TRUE
        ),
      weighted_coverage =
        safe_divide(
          eligible_landform_known_area_m2,
          eligible_basin_area_m2
        )
    )
  }
)

primary_eligible_basins <- basin_availability |>
  dplyr::filter(
    landform_coverage_ratio >=
      primary_coverage_threshold
  ) |>
  dplyr::pull(
    basin_unit_id
  )

availability_primary <- availability |>
  dplyr::filter(
    basin_unit_id %in%
      primary_eligible_basins
  )

availability_primary_landform <- availability_primary |>
  dplyr::group_by(
    gsi_landform_class
  ) |>
  dplyr::summarise(
    available_area_m2 =
      sum(
        available_area_m2,
        na.rm = TRUE
      ),
    .groups =
      "drop"
  ) |>
  dplyr::mutate(
    available_share =
      available_area_m2 /
        sum(
          available_area_m2
        )
  ) |>
  dplyr::arrange(
    dplyr::desc(
      available_area_m2
    )
  )

# setup後にworking directoryが変更された場合でも、
# csv_dirは絶対パスなので同じ場所へ書き込まれる。
if (
  !dir.exists(
    csv_dir
  )
) {
  csv_dir <- ensure_writable_dir(
    csv_dir,
    "csv_dir"
  )
}

readr::write_csv(
  availability_global_summary,
  file.path(
    csv_dir,
    "availability_global_summary.csv"
  )
)

readr::write_csv(
  coverage_threshold_summary,
  file.path(
    csv_dir,
    "coverage_threshold_summary.csv"
  )
)

readr::write_csv(
  basin_availability,
  file.path(
    csv_dir,
    "basin_availability_coverage.csv"
  )
)

readr::write_csv(
  availability_primary_landform,
  file.path(
    csv_dir,
    "primary_landform_availability.csv"
  )
)

print(
  availability_global_summary
)

print(
  coverage_threshold_summary
)
```

# 03. 観測地点とavailabilityのjoin監査

v1.0.2の`landscape_unit_id`は
`basin_unit_id + "_LF_CLASS::" + gsi_landform_class`
として構築されている。

ただし、上流RとPythonで文字列型・空白・ID生成実装が完全一致することを
暗黙に仮定しない。ここではv1.0.2の`group_id`から

- `basin_unit_id`
- `gsi_landform_class`

を再抽出し、**この2項目をcanonical join keyとしてavailabilityへ結合する**。
Python側の`landscape_unit_id`は結合後にcanonical IDとして採用する。

元IDとの完全一致率も監査用に保存する。
joinできない地点はselection分析の分子に残さない。
ここで除外されることは「遺跡がない」ことを意味せず、
availabilityとの対応が確立できないことを意味する。

```{r c03_observed_join_audit}
# ------------------------------------------------------------
# canonical keyの準備
# ------------------------------------------------------------

availability_key_check <- availability |>
  dplyr::count(
    basin_unit_id,
    gsi_landform_class,
    name =
      "n"
  ) |>
  dplyr::filter(
    n > 1
  )

if (
  nrow(
    availability_key_check
  ) > 0
) {
  stop(
    "availabilityで basin_unit_id × gsi_landform_class が重複しています。",
    "landform_availability_by_basin.csvを確認してください。"
  )
}

observed_unit_phase <- phase_landscape |>
  dplyr::transmute(
    phase_code,
    phase_order,
    source_landscape_unit_id =
      stringr::str_squish(
        as.character(
          landscape_unit_id
        )
      ),
    basin_unit_id =
      stringr::str_remove(
        stringr::str_squish(
          as.character(
            landscape_unit_id
          )
        ),
        "_LF_CLASS::.*$"
      ),
    gsi_landform_class =
      stringr::str_squish(
        stringr::str_remove(
          as.character(
            landscape_unit_id
          ),
          "^.*_LF_CLASS::"
        )
      ),
    observed_count =
      presence_count
  ) |>
  dplyr::mutate(
    basin_unit_id =
      dplyr::if_else(
        stringr::str_detect(
          source_landscape_unit_id,
          "_LF_CLASS::"
        ),
        basin_unit_id,
        NA_character_
      ),
    gsi_landform_class =
      dplyr::if_else(
        stringr::str_detect(
          source_landscape_unit_id,
          "_LF_CLASS::"
        ),
        gsi_landform_class,
        NA_character_
      )
  )

observed_unit_joined <- observed_unit_phase |>
  dplyr::left_join(
    availability |>
      dplyr::select(
        canonical_landscape_unit_id =
          landscape_unit_id,
        basin_unit_id,
        gsi_landform_class,
        available_area_m2,
        available_share_known,
        landform_coverage_ratio
      ),
    by =
      c(
        "basin_unit_id",
        "gsi_landform_class"
      )
  ) |>
  dplyr::mutate(
    direct_id_match =
      !is.na(
        canonical_landscape_unit_id
      ) &
        source_landscape_unit_id ==
          canonical_landscape_unit_id,
    landscape_unit_id =
      canonical_landscape_unit_id
  )

observed_availability_join_audit <- observed_unit_joined |>
  dplyr::group_by(
    phase_code,
    phase_order
  ) |>
  dplyr::summarise(
    observed_total =
      sum(
        observed_count
      ),
    observed_joined =
      sum(
        observed_count[
          !is.na(
            canonical_landscape_unit_id
          )
        ]
      ),
    observed_unmatched =
      observed_total -
        observed_joined,
    join_rate =
      safe_divide(
        observed_joined,
        observed_total
      ),
    direct_id_match_count =
      sum(
        observed_count[
          direct_id_match
        ],
        na.rm =
          TRUE
      ),
    direct_id_match_rate =
      safe_divide(
        direct_id_match_count,
        observed_joined
      ),
    .groups =
      "drop"
  ) |>
  dplyr::arrange(
    phase_order
  )

observed_unmatched_units <- observed_unit_joined |>
  dplyr::filter(
    is.na(
      canonical_landscape_unit_id
    )
  ) |>
  dplyr::arrange(
    phase_order,
    dplyr::desc(
      observed_count
    )
  )

coverage_population_by_phase <- purrr::map_dfr(
  sensitivity_coverage_thresholds,
  function(threshold_value) {
    observed_unit_joined |>
      dplyr::filter(
        !is.na(
          landform_coverage_ratio
        )
      ) |>
      dplyr::group_by(
        phase_code,
        phase_order
      ) |>
      dplyr::summarise(
        observed_joined =
          sum(
            observed_count
          ),
        observed_eligible =
          sum(
            observed_count[
              landform_coverage_ratio >=
                threshold_value
            ]
          ),
        retained_share =
          safe_divide(
            observed_eligible,
            observed_joined
          ),
        .groups =
          "drop"
      ) |>
      dplyr::mutate(
        coverage_threshold =
          threshold_value
      )
  }
) |>
  dplyr::arrange(
    coverage_threshold,
    phase_order
  )

readr::write_csv(
  observed_availability_join_audit,
  file.path(
    csv_dir,
    "observed_availability_join_audit.csv"
  )
)

readr::write_csv(
  observed_unmatched_units,
  file.path(
    csv_dir,
    "observed_unmatched_units.csv"
  )
)

readr::write_csv(
  coverage_population_by_phase,
  file.path(
    csv_dir,
    "coverage_population_by_phase.csv"
  )
)

print(
  observed_availability_join_audit
)

print(
  coverage_population_by_phase
)

# ------------------------------------------------------------
# selectionへ進む前の停止条件
# ------------------------------------------------------------

if (
  sum(
    observed_availability_join_audit$observed_joined,
    na.rm =
      TRUE
  ) <= 0
) {
  stop(
    paste0(
      "観測側とavailability側で一致するlandscape unitがありません。\n",
      "observed_unmatched_units.csvを確認してください。"
    )
  )
}

if (
  length(
    primary_eligible_basins
  ) == 0
) {
  stop(
    paste0(
      "coverage >= ",
      primary_coverage_threshold,
      " のeligible basinがありません。"
    )
  )
}

primary_observed_n <- observed_unit_joined |>
  dplyr::filter(
    !is.na(
      canonical_landscape_unit_id
    ),
    basin_unit_id %in%
      primary_eligible_basins
  ) |>
  dplyr::summarise(
    n =
      sum(
        observed_count
      )
  ) |>
  dplyr::pull(
    n
  )

if (
  length(
    primary_observed_n
  ) == 0 ||
    is.na(
      primary_observed_n
    ) ||
    primary_observed_n <= 0
) {
  stop(
    paste0(
      "primary coverage threshold = ",
      primary_coverage_threshold,
      " の範囲に観測地点がありません。\n",
      "coverage_population_by_phase.csvを確認してください。"
    )
  )
}
```

# 04. Area-based landform selection

この分析ではprimary eligible basins全体を一つの分析範囲とみなし、
各地形のavailable area shareを期待確率とする。

したがって、ここで検出される偏在は、

- どの流域へ遺跡が分布するか
- その流域内部のどの地形に立地するか

の両方を含む。

Monte Carlo multinomial simulationでglobalな適合度と
各地形classの偏在を評価する。

```{r c04_area_selection}
observed_primary <- observed_unit_joined |>
  dplyr::filter(
    !is.na(
      canonical_landscape_unit_id
    ),
    basin_unit_id %in%
      primary_eligible_basins
  )

area_selection_results <- purrr::map(
  seq_len(
    nrow(
      phase_table
    )
  ),
  function(i) {
    phase_i <-
      phase_table$phase_code[
        i
      ]

    phase_order_i <-
      phase_table$phase_order[
        i
      ]

    observed_i <- observed_primary |>
      dplyr::filter(
        phase_code ==
          phase_i
      ) |>
      dplyr::group_by(
        gsi_landform_class
      ) |>
      dplyr::summarise(
        observed_count =
          sum(
            observed_count
          ),
        .groups =
          "drop"
      )

    sim <- simulate_area_selection(
      observed_df =
        observed_i,
      availability_landform_df =
        availability_primary_landform,
      B =
        selection_simulations,
      seed =
        selection_seed +
          phase_order_i
    )

    list(
      cell =
        sim$cell |>
          dplyr::mutate(
            phase_code =
              phase_i,
            phase_order =
              phase_order_i,
            coverage_threshold =
              primary_coverage_threshold,
            selection_model =
              "area_based"
          ),
      global =
        sim$global |>
          dplyr::mutate(
            phase_code =
              phase_i,
            phase_order =
              phase_order_i,
            coverage_threshold =
              primary_coverage_threshold,
            selection_model =
              "area_based"
          )
    )
  }
)

phase_landform_selection_area <- purrr::map_dfr(
  area_selection_results,
  "cell"
)

if (
  nrow(
    phase_landform_selection_area
  ) == 0 ||
    !"pearson_residual" %in%
      names(
        phase_landform_selection_area
      )
) {
  stop(
    paste0(
      "Area-based selection結果が空です。\n",
      "observed_availability_join_audit.csv と coverage_population_by_phase.csv を確認してください。"
    )
  )
}

phase_landform_selection_area <- phase_landform_selection_area |>
  dplyr::left_join(
    availability_primary_landform,
    by =
      "gsi_landform_class"
  ) |>
  dplyr::arrange(
    phase_order,
    dplyr::desc(
      abs(
        pearson_residual
      )
    )
  )

phase_landform_selection_area_global <- purrr::map_dfr(
  area_selection_results,
  "global"
) |>
  dplyr::arrange(
    phase_order
  )

readr::write_csv(
  phase_landform_selection_area,
  file.path(
    csv_dir,
    "phase_landform_selection_area.csv"
  )
)

readr::write_csv(
  phase_landform_selection_area_global,
  file.path(
    csv_dir,
    "phase_landform_selection_area_global_test.csv"
  )
)

print(
  phase_landform_selection_area_global
)
```

# 05. Basin-conditioned landform selection（主分析）

この分析を**地形selectionの主分析**とする。

各時代・各basinで観測された遺跡地点数を固定し、
そのbasin内部の`available_share_known`から地形別期待数を作る。

帰無仮説：

> 各流域に存在する地点数はそのままとし、各地点の地形カテゴリは
> 当該流域内のavailable landform shareに従って生じる。

Monte Carloでは各basinについてmultinomial drawを行い、
全basinを合計して地形class別の帰無分布を作る。

```{r c05_basin_conditioned_selection}
observed_primary_unit <- observed_primary |>
  dplyr::group_by(
    phase_code,
    phase_order,
    basin_unit_id,
    landscape_unit_id,
    gsi_landform_class
  ) |>
  dplyr::summarise(
    observed_count =
      sum(
        observed_count
      ),
    .groups =
      "drop"
  )

basin_conditioned_results <- purrr::map(
  seq_len(
    nrow(
      phase_table
    )
  ),
  function(i) {
    phase_i <-
      phase_table$phase_code[
        i
      ]

    phase_order_i <-
      phase_table$phase_order[
        i
      ]

    observed_i <- observed_primary_unit |>
      dplyr::filter(
        phase_code ==
          phase_i
      )

    sim <- simulate_basin_conditioned_selection(
      observed_unit_df =
        observed_i,
      availability_unit_df =
        availability_primary,
      B =
        selection_simulations,
      seed =
        selection_seed +
          1000L +
          phase_order_i
    )

    list(
      cell =
        sim$cell |>
          dplyr::mutate(
            phase_code =
              phase_i,
            phase_order =
              phase_order_i,
            coverage_threshold =
              primary_coverage_threshold,
            selection_model =
              "basin_conditioned"
          ),
      global =
        sim$global |>
          dplyr::mutate(
            phase_code =
              phase_i,
            phase_order =
              phase_order_i,
            coverage_threshold =
              primary_coverage_threshold,
            selection_model =
              "basin_conditioned"
          )
    )
  }
)

phase_landform_selection_basin_conditioned <- purrr::map_dfr(
  basin_conditioned_results,
  "cell"
)

if (
  nrow(
    phase_landform_selection_basin_conditioned
  ) == 0 ||
    !"pearson_residual" %in%
      names(
        phase_landform_selection_basin_conditioned
      )
) {
  stop(
    paste0(
      "Basin-conditioned selection結果が空です。\n",
      "coverage_population_by_phase.csvを確認してください。"
    )
  )
}

phase_landform_selection_basin_conditioned <-
  phase_landform_selection_basin_conditioned |>
    dplyr::arrange(
      phase_order,
      dplyr::desc(
        abs(
          pearson_residual
        )
      )
    )

phase_landform_selection_basin_conditioned_global <- purrr::map_dfr(
  basin_conditioned_results,
  "global"
) |>
  dplyr::arrange(
    phase_order
  )

readr::write_csv(
  phase_landform_selection_basin_conditioned,
  file.path(
    csv_dir,
    "phase_landform_selection_basin_conditioned.csv"
  )
)

readr::write_csv(
  phase_landform_selection_basin_conditioned_global,
  file.path(
    csv_dir,
    "phase_landform_selection_basin_conditioned_global_test.csv"
  )
)

print(
  phase_landform_selection_basin_conditioned_global
)

phase_landform_selection_basin_conditioned |>
  dplyr::filter(
    selection_signal !=
      "no_clear_signal"
  ) |>
  dplyr::select(
    phase_code,
    gsi_landform_class,
    observed_count,
    expected_count,
    selection_ratio,
    pearson_residual,
    monte_carlo_p_bh,
    selection_signal
  ) |>
  print(
    n =
      Inf
  )
```

# 06. Coverage threshold感度分析

0.90 / 0.95 / 0.99でbasin-conditioned expectationを再計算する。

ここではMonte Carloを毎回繰り返さず、
selection ratio・log2 ratio・Pearson residualの安定性を評価する。

```{r c06_coverage_sensitivity}
build_basin_conditioned_descriptive <- function(
  threshold_value
) {
  eligible_basins <- basin_availability |>
    dplyr::filter(
      landform_coverage_ratio >=
        threshold_value
    ) |>
    dplyr::pull(
      basin_unit_id
    )

  avail_th <- availability |>
    dplyr::filter(
      basin_unit_id %in%
        eligible_basins
    )

  obs_th <- observed_unit_joined |>
    dplyr::filter(
      !is.na(
        canonical_landscape_unit_id
      ),
      !is.na(
        basin_unit_id
      ),
      basin_unit_id %in%
        eligible_basins
    ) |>
    dplyr::group_by(
      phase_code,
      phase_order,
      basin_unit_id,
      landscape_unit_id,
      gsi_landform_class
    ) |>
    dplyr::summarise(
      observed_count =
        sum(
          observed_count
        ),
      .groups =
        "drop"
    )

  purrr::map_dfr(
    seq_len(
      nrow(
        phase_table
      )
    ),
    function(i) {
      phase_i <-
        phase_table$phase_code[
          i
        ]

      phase_order_i <-
        phase_table$phase_order[
          i
        ]

      obs_i <- obs_th |>
        dplyr::filter(
          phase_code ==
            phase_i
        )

      basin_n <- obs_i |>
        dplyr::group_by(
          basin_unit_id
        ) |>
        dplyr::summarise(
          basin_observed_total =
            sum(
              observed_count
            ),
          .groups =
            "drop"
        )

      expected_class <- avail_th |>
        dplyr::inner_join(
          basin_n,
          by =
            "basin_unit_id"
        ) |>
        dplyr::mutate(
          expected_unit =
            basin_observed_total *
              available_share_known
        ) |>
        dplyr::group_by(
          gsi_landform_class
        ) |>
        dplyr::summarise(
          expected_count =
            sum(
              expected_unit
            ),
          .groups =
            "drop"
        )

      observed_class <- obs_i |>
        dplyr::group_by(
          gsi_landform_class
        ) |>
        dplyr::summarise(
          observed_count =
            sum(
              observed_count
            ),
          .groups =
            "drop"
        )

      dplyr::full_join(
        observed_class,
        expected_class,
        by =
          "gsi_landform_class"
      ) |>
        dplyr::mutate(
          observed_count =
            tidyr::replace_na(
              observed_count,
              0
            ),
          expected_count =
            tidyr::replace_na(
              expected_count,
              0
            ),
          selection_ratio =
            safe_divide(
              observed_count,
              expected_count
            ),
          log2_selection_ratio =
            safe_log2_ratio(
              observed_count,
              expected_count
            ),
          pearson_residual =
            safe_pearson_residual(
              observed_count,
              expected_count
            ),
          phase_code =
            phase_i,
          phase_order =
            phase_order_i,
          coverage_threshold =
            threshold_value
        )
    }
  )
}

phase_landform_selection_sensitivity <- purrr::map_dfr(
  sensitivity_coverage_thresholds,
  build_basin_conditioned_descriptive
) |>
  dplyr::arrange(
    phase_order,
    gsi_landform_class,
    coverage_threshold
  )

selection_sensitivity_stability <- phase_landform_selection_sensitivity |>
  dplyr::group_by(
    phase_code,
    phase_order,
    gsi_landform_class
  ) |>
  dplyr::summarise(
    n_thresholds =
      dplyr::n(),
    min_selection_ratio =
      min(
        selection_ratio,
        na.rm = TRUE
      ),
    max_selection_ratio =
      max(
        selection_ratio,
        na.rm = TRUE
      ),
    min_log2_ratio =
      min(
        log2_selection_ratio,
        na.rm = TRUE
      ),
    max_log2_ratio =
      max(
        log2_selection_ratio,
        na.rm = TRUE
      ),
    log2_range =
      max_log2_ratio -
        min_log2_ratio,
    direction_stability =
      dplyr::case_when(
        n_thresholds <
          length(
            sensitivity_coverage_thresholds
          ) ~
            "insufficient_threshold_coverage",
        all(
          selection_ratio > 1,
          na.rm = TRUE
        ) ~
          "stable_over",
        all(
          selection_ratio < 1,
          na.rm = TRUE
        ) ~
          "stable_under",
        TRUE ~
          "crosses_neutral"
      ),
    .groups =
      "drop"
  )

threshold_pair_correlation <- tidyr::expand_grid(
  threshold_a =
    sensitivity_coverage_thresholds,
  threshold_b =
    sensitivity_coverage_thresholds
) |>
  dplyr::filter(
    threshold_a <
      threshold_b
  ) |>
  purrr::pmap_dfr(
    function(
      threshold_a,
      threshold_b
    ) {
      a <- phase_landform_selection_sensitivity |>
        dplyr::filter(
          coverage_threshold ==
            threshold_a
        ) |>
        dplyr::select(
          phase_code,
          gsi_landform_class,
          log2_a =
            log2_selection_ratio
        )

      b <- phase_landform_selection_sensitivity |>
        dplyr::filter(
          coverage_threshold ==
            threshold_b
        ) |>
        dplyr::select(
          phase_code,
          gsi_landform_class,
          log2_b =
            log2_selection_ratio
        )

      dplyr::inner_join(
        a,
        b,
        by =
          c(
            "phase_code",
            "gsi_landform_class"
          )
      ) |>
        dplyr::filter(
          is.finite(
            log2_a
          ),
          is.finite(
            log2_b
          )
        ) |>
        dplyr::group_by(
          phase_code
        ) |>
        dplyr::summarise(
          n_common_landform_classes =
            dplyr::n(),
          spearman_rho =
            suppressWarnings(
              stats::cor(
                log2_a,
                log2_b,
                method =
                  "spearman",
                use =
                  "complete.obs"
              )
            ),
          mean_abs_difference =
            mean(
              abs(
                log2_a -
                  log2_b
              ),
              na.rm = TRUE
            ),
          .groups =
            "drop"
        ) |>
        dplyr::mutate(
          threshold_a =
            threshold_a,
          threshold_b =
            threshold_b
        )
    }
  )

sensitivity_primary_consistency_audit <-
  phase_landform_selection_sensitivity |>
    dplyr::filter(
      abs(
        coverage_threshold -
          primary_coverage_threshold
      ) <
        1e-12
    ) |>
    dplyr::select(
      phase_code,
      gsi_landform_class,
      sensitivity_observed_count =
        observed_count,
      sensitivity_expected_count =
        expected_count,
      sensitivity_log2_selection_ratio =
        log2_selection_ratio
    ) |>
    dplyr::full_join(
      phase_landform_selection_basin_conditioned |>
        dplyr::select(
          phase_code,
          gsi_landform_class,
          primary_observed_count =
            observed_count,
          primary_expected_count =
            expected_count,
          primary_log2_selection_ratio =
            log2_selection_ratio
        ),
      by =
        c(
          "phase_code",
          "gsi_landform_class"
        )
    ) |>
    dplyr::mutate(
      observed_diff =
        sensitivity_observed_count -
          primary_observed_count,
      expected_diff =
        sensitivity_expected_count -
          primary_expected_count,
      log2_diff =
        sensitivity_log2_selection_ratio -
          primary_log2_selection_ratio,
      audit_ok =
        !is.na(
          observed_diff
        ) &
          !is.na(
            expected_diff
          ) &
          !is.na(
            log2_diff
          ) &
          abs(
            observed_diff
          ) <
            1e-10 &
          abs(
            expected_diff
          ) <
            1e-8 &
          abs(
            log2_diff
          ) <
            1e-10
    )

readr::write_csv(
  sensitivity_primary_consistency_audit,
  file.path(
    csv_dir,
    "sensitivity_primary_consistency_audit.csv"
  )
)

if (
  any(
    !sensitivity_primary_consistency_audit$audit_ok
  )
) {
  stop(
    paste0(
      "coverage sensitivityのprimary threshold結果が",
      "主分析 basin-conditioned selection と一致しません。\n",
      "sensitivity_primary_consistency_audit.csvを確認してください。"
    )
  )
}

readr::write_csv(
  phase_landform_selection_sensitivity,
  file.path(
    csv_dir,
    "phase_landform_selection_coverage_sensitivity.csv"
  )
)

readr::write_csv(
  selection_sensitivity_stability,
  file.path(
    csv_dir,
    "selection_coverage_sensitivity_stability.csv"
  )
)

readr::write_csv(
  threshold_pair_correlation,
  file.path(
    csv_dir,
    "selection_coverage_threshold_pair_correlation.csv"
  )
)

print(
  threshold_pair_correlation
)
```

# 07. Landscape-unit selection

`watersystem × unit_basin × landform` unitごとに、
各phaseのbasin内地点総数を固定した期待地点数を計算する。

このunit-level結果は、地図上でselectionの空間的位置を確認するための
**記述的selection surface**として使用する。

小さいunitでは期待件数が非常に小さいため、
unitごとの多重検定は行わない。

```{r c07_landscape_unit_selection}
landscape_unit_selection <- purrr::map_dfr(
  seq_len(
    nrow(
      phase_table
    )
  ),
  function(i) {
    phase_i <-
      phase_table$phase_code[
        i
      ]

    phase_order_i <-
      phase_table$phase_order[
        i
      ]

    observed_i <- observed_primary_unit |>
      dplyr::filter(
        phase_code ==
          phase_i
      )

    build_landscape_unit_expectation(
      observed_unit_df =
        observed_i,
      availability_unit_df =
        availability_primary
    ) |>
      dplyr::mutate(
        phase_code =
          phase_i,
        phase_order =
          phase_order_i,
        coverage_threshold =
          primary_coverage_threshold
      )
  }
) |>
  dplyr::arrange(
    phase_order,
    dplyr::desc(
      abs(
        pearson_residual
      )
    )
  )

landscape_unit_selection_top <- landscape_unit_selection |>
  dplyr::filter(
    expected_count >= 1
  ) |>
  dplyr::group_by(
    phase_code,
    phase_order
  ) |>
  dplyr::slice_max(
    order_by =
      abs(
        pearson_residual
      ),
    n =
      30,
    with_ties =
      FALSE
  ) |>
  dplyr::ungroup()

readr::write_csv(
  landscape_unit_selection,
  file.path(
    csv_dir,
    "landscape_unit_selection_basin_conditioned.csv"
  )
)

readr::write_csv(
  landscape_unit_selection_top,
  file.path(
    csv_dir,
    "landscape_unit_selection_top30_by_phase.csv"
  )
)
```

# 08. Selection signatureの時代間変化

basin-conditioned selectionの`log2_selection_ratio`を
各時代のselection signatureとみなし、隣接時代間で比較する。

- Spearman rho：地形classのselection順位の類似性
- mean absolute delta：effect sizeの平均変化量
- RMS delta：大きな変化をより強く反映

```{r c08_selection_change}
selection_signature_wide <- phase_landform_selection_basin_conditioned |>
  dplyr::select(
    phase_code,
    phase_order,
    gsi_landform_class,
    log2_selection_ratio
  )

phase_pairs <- phase_table |>
  dplyr::arrange(
    phase_order
  ) |>
  dplyr::mutate(
    next_phase =
      dplyr::lead(
        phase_code
      ),
    next_order =
      dplyr::lead(
        phase_order
      )
  ) |>
  dplyr::filter(
    !is.na(
      next_phase
    )
  ) |>
  dplyr::transmute(
    from_phase =
      phase_code,
    to_phase =
      next_phase,
    phase_pair =
      paste0(
        phase_code,
        "→",
        next_phase
      ),
    phase_pair_order =
      phase_order
  )

adjacent_phase_selection_change <- purrr::pmap_dfr(
  phase_pairs,
  function(
    from_phase,
    to_phase,
    phase_pair,
    phase_pair_order
  ) {
    from_df <- selection_signature_wide |>
      dplyr::filter(
        phase_code ==
          from_phase
      ) |>
      dplyr::select(
        gsi_landform_class,
        from_ratio =
          log2_selection_ratio
      )

    to_df <- selection_signature_wide |>
      dplyr::filter(
        phase_code ==
          to_phase
      ) |>
      dplyr::select(
        gsi_landform_class,
        to_ratio =
          log2_selection_ratio
      )

    joined <- dplyr::inner_join(
      from_df,
      to_df,
      by =
        "gsi_landform_class"
    ) |>
      dplyr::filter(
        is.finite(
          from_ratio
        ),
        is.finite(
          to_ratio
        )
      )

    tibble::tibble(
      from_phase =
        from_phase,
      to_phase =
        to_phase,
      phase_pair =
        phase_pair,
      phase_pair_order =
        phase_pair_order,
      n_landforms =
        nrow(
          joined
        ),
      spearman_rho =
        suppressWarnings(
          stats::cor(
            joined$from_ratio,
            joined$to_ratio,
            method =
              "spearman",
            use =
              "complete.obs"
          )
        ),
      mean_abs_delta =
        mean(
          abs(
            joined$to_ratio -
              joined$from_ratio
          ),
          na.rm = TRUE
        ),
      rms_delta =
        sqrt(
          mean(
            (
              joined$to_ratio -
                joined$from_ratio
            ) ^ 2,
            na.rm = TRUE
          )
        )
    )
  }
) |>
  dplyr::arrange(
    phase_pair_order
  )

readr::write_csv(
  adjacent_phase_selection_change,
  file.path(
    csv_dir,
    "adjacent_phase_landform_selection_change.csv"
  )
)

print(
  adjacent_phase_selection_change
)
```

# 09. Activity-domain selection（optional）

v1.0.2の`activity_domain_geo_summary.csv`が存在する場合のみ実行する。

主分析と同じく、各activity domainについてbasin内の地点数を固定し、
available landform shareを期待分布とする。

`phase × domain`のprimary eligible範囲に20地点未満しかない場合、
推測統計は実行せず記述のみとする。

```{r c09_activity_domain_selection}
if (
  nrow(
    activity_domain_geo
  ) > 0
) {
  activity_landscape <- activity_domain_geo |>
    dplyr::filter(
      scheme ==
        "watersystem_x_unit_basin_x_landform"
    ) |>
    dplyr::transmute(
      activity_domain,
      phase_code,
      phase_order,
      source_landscape_unit_id =
        stringr::str_squish(
          as.character(
            group_id
          )
        ),
      basin_unit_id =
        stringr::str_remove(
          stringr::str_squish(
            as.character(
              group_id
            )
          ),
          "_LF_CLASS::.*$"
        ),
      gsi_landform_class =
        stringr::str_squish(
          stringr::str_remove(
            as.character(
              group_id
            ),
            "^.*_LF_CLASS::"
          )
        ),
      observed_count =
        presence_count
    ) |>
    dplyr::left_join(
      availability |>
        dplyr::select(
          landscape_unit_id,
          basin_unit_id,
          gsi_landform_class,
          available_area_m2,
          available_share_known,
          landform_coverage_ratio
        ),
      by =
        c(
          "basin_unit_id",
          "gsi_landform_class"
        )
    ) |>
    dplyr::filter(
      !is.na(
        landscape_unit_id
      ),
      basin_unit_id %in%
        primary_eligible_basins
    )

  activity_domain_primary_population <- activity_landscape |>
    dplyr::group_by(
      activity_domain,
      phase_code,
      phase_order
    ) |>
    dplyr::summarise(
      n_observed =
        sum(
          observed_count
        ),
      .groups =
        "drop"
    ) |>
    dplyr::arrange(
      activity_domain,
      phase_order
    )

  activity_combinations <- activity_domain_primary_population |>
    dplyr::filter(
      n_observed >=
        min_activity_domain_places
    )

  activity_results <- purrr::pmap(
    activity_combinations,
    function(
      activity_domain,
      phase_code,
      phase_order,
      n_observed
    ) {
      domain_i <-
        activity_domain
      phase_i <-
        phase_code
      phase_order_i <-
        phase_order
      n_observed_i <-
        n_observed

      obs_i <- activity_landscape |>
        dplyr::filter(
          .data$activity_domain ==
            domain_i,
          .data$phase_code ==
            phase_i
        ) |>
        dplyr::group_by(
          basin_unit_id,
          landscape_unit_id,
          gsi_landform_class
        ) |>
        dplyr::summarise(
          observed_count =
            sum(
              observed_count
            ),
          .groups =
            "drop"
        )

      sim <- simulate_basin_conditioned_selection(
        observed_unit_df =
          obs_i,
        availability_unit_df =
          availability_primary,
        B =
          selection_simulations,
        seed =
          selection_seed +
            2000L +
            phase_order_i +
            match(
              domain_i,
              sort(
                unique(
                  activity_domain_geo$activity_domain
                )
              )
            ) *
              100L
      )

      list(
        cell =
          sim$cell |>
            dplyr::mutate(
              activity_domain =
                domain_i,
              phase_code =
                phase_i,
              phase_order =
                phase_order_i,
              n_observed_domain =
                n_observed_i,
              coverage_threshold =
                primary_coverage_threshold
            ),
        global =
          sim$global |>
            dplyr::mutate(
              activity_domain =
                domain_i,
              phase_code =
                phase_i,
              phase_order =
                phase_order_i,
              coverage_threshold =
                primary_coverage_threshold
            )
      )
    }
  )

  activity_domain_landform_selection <- purrr::map_dfr(
    activity_results,
    "cell"
  ) |>
    dplyr::arrange(
      activity_domain,
      phase_order,
      dplyr::desc(
        abs(
          pearson_residual
        )
      )
    )

  activity_domain_landform_selection_global <- purrr::map_dfr(
    activity_results,
    "global"
  ) |>
    dplyr::arrange(
      activity_domain,
      phase_order
    )

} else {
  activity_domain_primary_population <-
    tibble::tibble()

  activity_domain_landform_selection <-
    tibble::tibble()

  activity_domain_landform_selection_global <-
    tibble::tibble()
}

readr::write_csv(
  activity_domain_primary_population,
  file.path(
    csv_dir,
    "activity_domain_primary_population.csv"
  )
)

readr::write_csv(
  activity_domain_landform_selection,
  file.path(
    csv_dir,
    "activity_domain_landform_selection_basin_conditioned.csv"
  )
)

readr::write_csv(
  activity_domain_landform_selection_global,
  file.path(
    csv_dir,
    "activity_domain_landform_selection_global_test.csv"
  )
)

print(
  activity_domain_primary_population
)
```

# 10. Figures

## 10.1 Availabilityと観測地形構成

```{r c10_figures, fig.width=12, fig.height=8}
phase_levels <- phase_table |>
  dplyr::arrange(
    phase_order
  ) |>
  dplyr::pull(
    phase_code
  )

landform_order <- availability_primary_landform |>
  dplyr::arrange(
    dplyr::desc(
      available_area_m2
    )
  ) |>
  dplyr::pull(
    gsi_landform_class
  )

availability_plot_df <- availability_primary_landform |>
  dplyr::transmute(
    series =
      "Available",
    series_order =
      0L,
    gsi_landform_class,
    share =
      available_share
  )

observed_plot_df <- observed_primary |>
  dplyr::group_by(
    phase_code,
    phase_order,
    gsi_landform_class
  ) |>
  dplyr::summarise(
    n =
      sum(
        observed_count
      ),
    .groups =
      "drop"
  ) |>
  dplyr::group_by(
    phase_code,
    phase_order
  ) |>
  dplyr::mutate(
    share =
      n /
        sum(
          n
        )
  ) |>
  dplyr::ungroup() |>
  dplyr::transmute(
    series =
      phase_code,
    series_order =
      phase_order,
    gsi_landform_class,
    share
  )

composition_plot_df <- dplyr::bind_rows(
  availability_plot_df,
  observed_plot_df
) |>
  dplyr::mutate(
    series =
      factor(
        series,
        levels =
          c(
            "Available",
            phase_levels
          )
      ),
    gsi_landform_class =
      factor(
        gsi_landform_class,
        levels =
          landform_order
      )
  )

p_available_vs_observed <- ggplot2::ggplot(
  composition_plot_df,
  ggplot2::aes(
    x =
      series,
    y =
      share,
    fill =
      gsi_landform_class
  )
) +
  ggplot2::geom_col(
    width =
      0.88
  ) +
  ggplot2::labs(
    title =
      "Availabilityと時代別観測遺跡地点の地形構成",
    subtitle =
      paste0(
        "coverage >= ",
        primary_coverage_threshold,
        " のW07 basinに限定"
      ),
    x =
      NULL,
    y =
      "Share",
    fill =
      "Landform"
  ) +
  ggplot2::theme_minimal()

ggplot2::ggsave(
  filename =
    file.path(
      figure_dir,
      "figure_available_vs_observed_landform_composition.png"
    ),
  plot =
    p_available_vs_observed,
  width =
    12,
  height =
    7,
  dpi =
    300,
  bg =
    "white"
)

# ------------------------------------------------------------
# basin-conditioned selection heatmap
# ------------------------------------------------------------

selection_heatmap_df <- phase_landform_selection_basin_conditioned |>
  dplyr::mutate(
    phase_code =
      factor(
        phase_code,
        levels =
          phase_levels
      ),
    gsi_landform_class =
      factor(
        gsi_landform_class,
        levels =
          rev(
            landform_order
          )
      ),
    plot_log2 =
      pmax(
        -map_log2_ratio_limit,
        pmin(
          map_log2_ratio_limit,
          log2_selection_ratio
        )
      ),
    significance_mark =
      dplyr::if_else(
        selection_signal !=
          "no_clear_signal",
        "●",
        ""
      )
  )

p_basin_selection <- ggplot2::ggplot(
  selection_heatmap_df,
  ggplot2::aes(
    x =
      phase_code,
    y =
      gsi_landform_class,
    fill =
      plot_log2
  )
) +
  ggplot2::geom_tile() +
  ggplot2::geom_text(
    ggplot2::aes(
      label =
        significance_mark
    ),
    size =
      2.8
  ) +
  ggplot2::scale_fill_gradient2(
    midpoint =
      0,
    limits =
      c(
        -map_log2_ratio_limit,
        map_log2_ratio_limit
      ),
    name =
      "log2(O/E)"
  ) +
  ggplot2::labs(
    title =
      "流域内availabilityで標準化した地形selection",
    subtitle =
      paste0(
        "● = Monte Carlo BH q <= ",
        selection_alpha,
        " かつ expected >= ",
        min_expected_for_cell_inference,
        "; coverage >= ",
        primary_coverage_threshold
      ),
    x =
      "Phase",
    y =
      "Landform"
  ) +
  ggplot2::theme_minimal()

ggplot2::ggsave(
  filename =
    file.path(
      figure_dir,
      "figure_phase_landform_basin_conditioned_selection.png"
    ),
  plot =
    p_basin_selection,
  width =
    10,
  height =
    8,
  dpi =
    300,
  bg =
    "white"
)

# ------------------------------------------------------------
# coverage sensitivity
# ------------------------------------------------------------

sensitivity_landform_order <- c(
  landform_order,
  setdiff(
    sort(
      unique(
        phase_landform_selection_sensitivity$gsi_landform_class
      )
    ),
    landform_order
  )
)

sensitivity_plot_df <- phase_landform_selection_sensitivity |>
  dplyr::filter(
    !is.na(
      gsi_landform_class
    ),
    nzchar(
      gsi_landform_class
    )
  ) |>
  dplyr::mutate(
    phase_code =
      factor(
        phase_code,
        levels =
          phase_levels
      ),
    coverage_threshold =
      factor(
        coverage_threshold,
        levels =
          sensitivity_coverage_thresholds
      ),
    gsi_landform_class =
      factor(
        gsi_landform_class,
        levels =
          rev(
            sensitivity_landform_order
          )
      ),
    plot_log2 =
      pmax(
        -map_log2_ratio_limit,
        pmin(
          map_log2_ratio_limit,
          log2_selection_ratio
        )
      )
  )

p_sensitivity <- ggplot2::ggplot(
  sensitivity_plot_df,
  ggplot2::aes(
    x =
      phase_code,
    y =
      gsi_landform_class,
    fill =
      plot_log2
  )
) +
  ggplot2::geom_tile() +
  ggplot2::facet_wrap(
    ~ coverage_threshold,
    ncol =
      1
  ) +
  ggplot2::scale_fill_gradient2(
    midpoint =
      0,
    limits =
      c(
        -map_log2_ratio_limit,
        map_log2_ratio_limit
      ),
    name =
      "log2(O/E)"
  ) +
  ggplot2::labs(
    title =
      "Coverage thresholdによるselection ratioの感度",
    x =
      "Phase",
    y =
      "Landform"
  ) +
  ggplot2::theme_minimal()

ggplot2::ggsave(
  filename =
    file.path(
      figure_dir,
      "figure_selection_coverage_sensitivity.png"
    ),
  plot =
    p_sensitivity,
  width =
    10,
  height =
    15,
  dpi =
    300,
  bg =
    "white"
)

# ------------------------------------------------------------
# adjacent phase selection change
# ------------------------------------------------------------

p_selection_change <- ggplot2::ggplot(
  adjacent_phase_selection_change,
  ggplot2::aes(
    x =
      factor(
        phase_pair,
        levels =
          adjacent_phase_selection_change$phase_pair
      ),
    y =
      rms_delta
  )
) +
  ggplot2::geom_col() +
  ggplot2::labs(
    title =
      "隣接時代間の地形selection signature変化",
    subtitle =
      "basin-conditioned log2 selection ratioのRMS差",
    x =
      "Phase pair",
    y =
      "RMS delta"
  ) +
  ggplot2::theme_minimal()

ggplot2::ggsave(
  filename =
    file.path(
      figure_dir,
      "figure_adjacent_phase_selection_change.png"
    ),
  plot =
    p_selection_change,
  width =
    10,
  height =
    6,
  dpi =
    300,
  bg =
    "white"
)

# ------------------------------------------------------------
# activity-domain heatmap
# ------------------------------------------------------------

if (
  nrow(
    activity_domain_landform_selection
  ) > 0
) {
  activity_axis_levels <- activity_domain_primary_population |>
    dplyr::filter(
      n_observed >=
        min_activity_domain_places
    ) |>
    dplyr::arrange(
      activity_domain,
      phase_order
    ) |>
    dplyr::mutate(
      row_label =
        paste(
          activity_domain,
          phase_code,
          sep =
            "\n"
        )
    ) |>
    dplyr::pull(
      row_label
    )

  activity_landform_levels <- c(
    landform_order,
    setdiff(
      sort(
        unique(
          activity_domain_landform_selection$gsi_landform_class
        )
      ),
      landform_order
    )
  )

  activity_values <- activity_domain_landform_selection |>
    dplyr::mutate(
      row_label =
        paste(
          activity_domain,
          phase_code,
          sep =
            "\n"
        )
    ) |>
    dplyr::select(
      row_label,
      gsi_landform_class,
      log2_selection_ratio,
      selection_signal
    )

  activity_plot_df <- tidyr::expand_grid(
    row_label =
      activity_axis_levels,
    gsi_landform_class =
      activity_landform_levels
  ) |>
    dplyr::left_join(
      activity_values,
      by =
        c(
          "row_label",
          "gsi_landform_class"
        )
    ) |>
    dplyr::mutate(
      row_label =
        factor(
          row_label,
          levels =
            activity_axis_levels
        ),
      gsi_landform_class =
        factor(
          gsi_landform_class,
          levels =
            rev(
              activity_landform_levels
            )
        ),
      plot_log2 =
        pmax(
          -map_log2_ratio_limit,
          pmin(
            map_log2_ratio_limit,
            log2_selection_ratio
          )
        ),
      significance_mark =
        dplyr::if_else(
          !is.na(
            selection_signal
          ) &
            selection_signal !=
              "no_clear_signal",
          "●",
          ""
        )
    )

  p_activity <- ggplot2::ggplot(
    activity_plot_df,
    ggplot2::aes(
      x =
        row_label,
      y =
        gsi_landform_class,
      fill =
        plot_log2
    )
  ) +
    ggplot2::geom_tile() +
    ggplot2::geom_text(
      ggplot2::aes(
        label =
          significance_mark
      ),
      size =
        2.5
    ) +
    ggplot2::scale_fill_gradient2(
      midpoint =
        0,
      limits =
        c(
          -map_log2_ratio_limit,
          map_log2_ratio_limit
        ),
      na.value =
        "grey90",
      name =
        "log2(O/E)"
    ) +
    ggplot2::labs(
      title =
        "Activity-domain別 basin-conditioned landform selection",
      subtitle =
        paste0(
          "primary eligible範囲で n >= ",
          min_activity_domain_places,
          " のphase-domainのみ。灰色 = 推定対象セルなし"
        ),
      x =
        "Activity domain / phase",
      y =
        "Landform"
    ) +
    ggplot2::theme_minimal() +
    ggplot2::theme(
      axis.text.x =
        ggplot2::element_text(
          angle =
            45,
          hjust =
            1,
          vjust =
            1
        )
    )

  ggplot2::ggsave(
    filename =
      file.path(
        figure_dir,
        "figure_activity_domain_landform_selection.png"
      ),
    plot =
      p_activity,
    width =
      14,
    height =
      8,
    dpi =
      300,
    bg =
      "white"
  )
}
```

# 11. GPKG selection map

基礎分析のGeoPackageは変更せず、本extension専用の別GeoPackageを生成する。

Python v1.1.1の`landscape_unit_polygon`へ
basin-conditioned selection metricをphase別にjoinする。

また`basin_grid_dissolved`へcoverageをjoinし、
availability coverageそのものをQGISで確認できるようにする。

```{r c11_gpkg_export}
# Availability extension専用GPKG。
# 基礎分析側の Arch-Geo-Selections.gpkg および
# Python availability作成側の landscape_units_10m.gpkg は変更しない。
selection_gpkg <- file.path(
  gpkg_dir,
  "Arch-Geo-Selections_Availability.gpkg"
)

if (
  file.exists(
    selection_gpkg
  )
) {
  file.remove(
    selection_gpkg
  )
}

landscape_poly <- sf::st_read(
  availability_gpkg,
  layer =
    "landscape_unit_polygon",
  quiet =
    TRUE
)

basin_poly <- sf::st_read(
  availability_gpkg,
  layer =
    "basin_grid_dissolved",
  quiet =
    TRUE
)

landform_poly <- sf::st_read(
  availability_gpkg,
  layer =
    "landform_class_dissolved",
  quiet =
    TRUE
)

gpkg_geometry_column_audit <- tibble::tibble(
  layer_name =
    c(
      "landscape_unit_polygon",
      "basin_grid_dissolved",
      "landform_class_dissolved"
    ),
  geometry_column =
    c(
      attr(
        landscape_poly,
        "sf_column"
      ),
      attr(
        basin_poly,
        "sf_column"
      ),
      attr(
        landform_poly,
        "sf_column"
      )
    )
)

readr::write_csv(
  gpkg_geometry_column_audit,
  file.path(
    csv_dir,
    "gpkg_geometry_column_audit.csv"
  )
)

print(
  gpkg_geometry_column_audit
)

basin_coverage_sf <- basin_poly |>
  # sf::select()はactive geometry列を自動保持する。
  # GeoPackage側のgeometry列名は "geom" なので、
  # "geometry" という固定列名は指定しない。
  dplyr::select(
    dplyr::any_of(
      c(
        "basin_id",
        "basin_unit_id"
      )
    )
  ) |>
  dplyr::left_join(
    basin_availability,
    by =
      "basin_unit_id"
  ) |>
  dplyr::mutate(
    landform_known_area_m2 =
      tidyr::replace_na(
        landform_known_area_m2,
        0
      ),
    landform_coverage_ratio =
      tidyr::replace_na(
        landform_coverage_ratio,
        0
      ),
    primary_eligible =
      landform_coverage_ratio >=
        primary_coverage_threshold,
    coverage_status =
      dplyr::case_when(
        landform_coverage_ratio <= 0 ~
          "no_landform_data",
        landform_coverage_ratio <
          primary_coverage_threshold ~
            "insufficient_coverage",
        TRUE ~
          "primary_eligible"
      )
  )

sf::st_write(
  basin_coverage_sf,
  selection_gpkg,
  layer =
    "availability_basin_coverage",
  quiet =
    TRUE
)

# primary eligible basin内のlandscape-unit geometryだけから
# landform class別geometryを再構築する。
# v1.0.6のように全ZL14範囲のlandform geometryへprimary属性だけを
# joinしない。
landform_area_sf <- landscape_poly |>
  dplyr::filter(
    basin_unit_id %in%
      primary_eligible_basins
  ) |>
  dplyr::group_by(
    gsi_landform_class
  ) |>
  dplyr::summarise(
    .groups =
      "drop"
  ) |>
  dplyr::left_join(
    availability_primary_landform,
    by =
      "gsi_landform_class"
  )

# GeoPackageのactive geometry列名は "geom" であり、
# "geometry" という固定名を仮定しない。
# st_area()にはsfオブジェクト全体を渡す。
landform_area_sf$geometry_area_m2 <-
  as.numeric(
    sf::st_area(
      landform_area_sf
    )
  )

primary_landform_geometry_audit <- landform_area_sf |>
  dplyr::mutate(
    geometry_minus_attribute_m2 =
      geometry_area_m2 -
        available_area_m2,
    audit_ok =
      abs(
        geometry_minus_attribute_m2
      ) <=
        1.0
  ) |>
  sf::st_drop_geometry() |>
  dplyr::select(
    gsi_landform_class,
    available_area_m2,
    geometry_area_m2,
    geometry_minus_attribute_m2,
    audit_ok
  )

readr::write_csv(
  primary_landform_geometry_audit,
  file.path(
    csv_dir,
    "primary_landform_geometry_audit.csv"
  )
)

if (
  any(
    !primary_landform_geometry_audit$audit_ok
  )
) {
  stop(
    paste0(
      "primary_landform_availabilityのgeometry面積と",
      "available_area_m2が一致しません。\n",
      "primary_landform_geometry_audit.csvを確認してください。"
    )
  )
}

sf::st_write(
  landform_area_sf,
  selection_gpkg,
  layer =
    "primary_landform_availability",
  quiet =
    TRUE
)

for (
  phase_i in
    phase_levels
) {
  phase_selection <- landscape_unit_selection |>
    dplyr::filter(
      phase_code ==
        phase_i
    ) |>
    dplyr::select(
      landscape_unit_id,
      observed_count,
      basin_observed_total,
      expected_count,
      selection_ratio,
      log2_selection_ratio,
      pearson_residual,
      expected_status,
      landform_coverage_ratio
    )

  phase_sf <- landscape_poly |>
    dplyr::inner_join(
      phase_selection,
      by =
        "landscape_unit_id"
    )

  sf::st_write(
    phase_sf,
    selection_gpkg,
    layer =
      paste0(
        "selection_",
        phase_i
      ),
    quiet =
      TRUE,
    append =
      TRUE
  )
}

gpkg_layer_audit <- tibble::tibble(
  layer_name =
    sf::st_layers(
      selection_gpkg
    )$name
)

readr::write_csv(
  gpkg_layer_audit,
  file.path(
    csv_dir,
    "selection_gpkg_layer_audit.csv"
  )
)

print(
  gpkg_layer_audit
)
```

# 12. Map figure

QGIS用GPKGとは別に、全phaseを一度に確認できるfacet mapを出力する。

```{r c12_map_figure, fig.width=14, fig.height=12}
# ------------------------------------------------------------
# Basin background status
# ------------------------------------------------------------

basin_map_background <- purrr::map_dfr(
  phase_levels,
  function(phase_i) {
    basin_coverage_sf |>
      dplyr::mutate(
        phase_code =
          phase_i
      )
  }
) |>
  dplyr::mutate(
    phase_code =
      factor(
        phase_code,
        levels =
          phase_levels
      )
  )

# ------------------------------------------------------------
# Primary eligible landscape units
# 全phaseについてポリゴンを保持し、selection結果がない場合も
# 「観測地点なし」として地図上に残す。
# ------------------------------------------------------------

primary_landscape_poly <- landscape_poly |>
  dplyr::filter(
    basin_unit_id %in%
      primary_eligible_basins
  ) |>
  dplyr::select(
    landscape_unit_id,
    basin_unit_id
  )

selection_map_sf <- purrr::map_dfr(
  phase_levels,
  function(phase_i) {
    primary_landscape_poly |>
      dplyr::mutate(
        phase_code =
          phase_i
      )
  }
) |>
  dplyr::left_join(
    landscape_unit_selection |>
      dplyr::select(
        landscape_unit_id,
        phase_code,
        phase_order,
        log2_selection_ratio,
        expected_count
      ),
    by =
      c(
        "landscape_unit_id",
        "phase_code"
      )
  ) |>
  dplyr::mutate(
    phase_code =
      factor(
        phase_code,
        levels =
          phase_levels
      ),
    map_status =
      dplyr::if_else(
        is.na(
          log2_selection_ratio
        ),
        "no_observed_sites_in_basin",
        "evaluated"
      ),
    plot_log2 =
      dplyr::if_else(
        map_status ==
          "evaluated",
        pmax(
          -map_log2_ratio_limit,
          pmin(
            map_log2_ratio_limit,
            log2_selection_ratio
          )
        ),
        NA_real_
      )
  )

selection_map_status_summary <- selection_map_sf

selection_map_status_summary$area_m2 <-
  as.numeric(
    sf::st_area(
      selection_map_status_summary
    )
  )

selection_map_status_summary <- selection_map_status_summary |>
  sf::st_drop_geometry() |>
  dplyr::group_by(
    phase_code,
    map_status
  ) |>
  dplyr::summarise(
    unit_count =
      dplyr::n(),
    area_m2 =
      sum(
        area_m2,
        na.rm = TRUE
      ),
    .groups =
      "drop"
  )

static_basin_status_summary <- basin_coverage_sf |>
  dplyr::filter(
    coverage_status !=
      "primary_eligible"
  )

static_basin_status_summary$area_m2 <-
  as.numeric(
    sf::st_area(
      static_basin_status_summary
    )
  )

static_basin_status_summary <- static_basin_status_summary |>
  sf::st_drop_geometry() |>
  dplyr::group_by(
    coverage_status
  ) |>
  dplyr::summarise(
    basin_count =
      dplyr::n(),
    area_m2 =
      sum(
        area_m2,
        na.rm = TRUE
      ),
    .groups =
      "drop"
  )

readr::write_csv(
  selection_map_status_summary,
  file.path(
    csv_dir,
    "selection_map_status_summary.csv"
  )
)

readr::write_csv(
  static_basin_status_summary,
  file.path(
    csv_dir,
    "selection_map_static_coverage_status_summary.csv"
  )
)

p_landscape_selection_map <- ggplot2::ggplot() +
  # landform dataなし: 白 + outline
  ggplot2::geom_sf(
    data =
      basin_map_background |>
        dplyr::filter(
          coverage_status ==
            "no_landform_data"
        ),
    fill =
      "white",
    color =
      "grey70",
    linewidth =
      0.08
  ) +
  # coverage不足: 濃灰
  ggplot2::geom_sf(
    data =
      basin_map_background |>
        dplyr::filter(
          coverage_status ==
            "insufficient_coverage"
        ),
    fill =
      "grey60",
    color =
      NA,
    linewidth =
      0
  ) +
  # primary eligibleだが、そのphaseに観測地点なし: 薄灰
  ggplot2::geom_sf(
    data =
      selection_map_sf |>
        dplyr::filter(
          map_status ==
            "no_observed_sites_in_basin"
        ),
    fill =
      "grey88",
    color =
      NA,
    linewidth =
      0
  ) +
  # selection評価済み
  ggplot2::geom_sf(
    data =
      selection_map_sf |>
        dplyr::filter(
          map_status ==
            "evaluated"
        ),
    ggplot2::aes(
      fill =
        plot_log2
    ),
    linewidth =
      0
  ) +
  ggplot2::facet_wrap(
    ~ phase_code,
    ncol =
      2
  ) +
  ggplot2::scale_fill_gradient2(
    midpoint =
      0,
    limits =
      c(
        -map_log2_ratio_limit,
        map_log2_ratio_limit
      ),
    name =
      "log2(O/E)"
  ) +
  ggplot2::labs(
    title =
      "Landscape-unit basin-conditioned selection",
    subtitle =
      paste0(
        "W07 basin × GSI landform; primary coverage >= ",
        primary_coverage_threshold,
        "。unitごとの推測統計ではなく記述的表示。"
      ),
    caption =
      paste0(
        "色付き = selection評価済み; 薄灰 = primary eligibleだが当該phaseに観測地点なし; ",
        "濃灰 = coverage不足; 白（灰色outline） = landform dataなし。"
      )
  ) +
  ggplot2::theme_void() +
  ggplot2::theme(
    strip.text =
      ggplot2::element_text(
        size =
          11
      ),
    plot.caption =
      ggplot2::element_text(
        hjust =
          0
      )
  )

ggplot2::ggsave(
  filename =
    file.path(
      figure_dir,
      "figure_landscape_unit_selection_map.png"
    ),
  plot =
    p_landscape_selection_map,
  width =
    14,
  height =
    15,
  dpi =
    300,
  bg =
    "white"
)

print(
  p_landscape_selection_map
)
```

# 13. Analysis metadata / policy

```{r c13_metadata_policy}
analysis_metadata <- tibble::tibble(
  analysis_name =
    analysis_name,
  analysis_version =
    analysis_version,
  analysis_run_id =
    analysis_run_id,
  analysis_datetime_utc =
    analysis_datetime_utc,
  arch_geo_phase_landscape_file =
    phase_landscape_file,
  availability_file =
    availability_file,
  availability_gpkg =
    availability_gpkg,
  availability_script_version =
    availability_metadata$script_version,
  availability_gsi_zoom =
    availability_metadata$gsi_zoom,
  availability_resolution_m =
    availability_metadata$resolution_m,
  availability_target_crs =
    availability_metadata$target_crs,
  primary_coverage_threshold =
    primary_coverage_threshold,
  sensitivity_thresholds =
    paste(
      sensitivity_coverage_thresholds,
      collapse =
        ","
    ),
  monte_carlo_simulations =
    selection_simulations,
  monte_carlo_seed =
    selection_seed,
  selection_alpha =
    selection_alpha,
  min_expected_for_cell_inference =
    min_expected_for_cell_inference,
  selection_inference_allowed =
    TRUE,
  selection_inference_scope =
    paste0(
      "GSI ZL14 known-area; primary W07 basin coverage >= ",
      primary_coverage_threshold
    )
)

analysis_scope_policy <- tibble::tribble(
  ~item, ~status, ~interpretation,
  "upstream_outputs", "read_only", "基礎分析GPKGとPython availability GPKGは入力として参照するだけで変更しない。Availability extensionは専用フォルダ・専用GPKGへ出力する。",
  "availability_join_key", "canonical", "観測側landscape IDから basin_unit_id と gsi_landform_class を再抽出し、この2項目でavailabilityへjoinする。Python側landscape_unit_idをcanonical IDとして採用する。",
  "basin_conditioned_loop", "fixed_1.0.5", "availability CSVの数値列 basin_id とfor-loop変数のdplyr data-mask衝突を回避。loop変数を basin_unit_i とし .data$basin_unit_id を明示する。",
  "sf_geometry_column", "fixed_1.0.6", "GeoPackageのactive geometry列名を固定の geometry と仮定しない。sf::select()にgeometry列を明示せずactive geometryを自動保持する。",
  "coverage_sensitivity_join", "fixed_1.0.7", "coverage sensitivityでもcanonical_landscape_unit_idが確立した観測のみを使用し、主分析で除外したunmatched recordを再投入しない。",
  "coverage_stability_definition", "fixed_1.0.7", "0.90 / 0.95 / 0.99の全thresholdが揃わない地形classはstable判定せず insufficient_threshold_coverage とする。",
  "threshold_correlation_audit", "fixed_1.0.7", "threshold pair比較に使用した共通地形class数 n_common_landform_classes を明示する。",
  "primary_landform_geometry", "fixed_1.0.7", "primary_landform_availabilityはprimary eligible basin内のlandscape-unit polygonだけを地形class別にdissolveして作成し、属性面積との一致を監査する。",
  "selection_map_status", "fixed_1.0.7", "地図上でselection評価済み、当該phase観測なし、coverage不足、landform dataなしを区別して表示する。",
  "sf_area_geometry_column", "fixed_1.0.7", "st_area()でgeometry列名を固定参照せずsfオブジェクト全体を渡す。GeoPackageのactive geometry列が geom でも動作する。",
  "figure_missing_cell_policy", "fixed_1.0.7", "coverage sensitivityではprimaryにない追加地形classも実名で保持し、activity-domain heatmapの推定対象外セルは灰色で明示する。",
  "area_based_landform_selection", "implemented", "primary eligible basin全体の地形面積構成を期待分布とする。流域間偏在＋流域内地形selectionを含む。",
  "basin_conditioned_landform_selection", "primary", "各phaseのbasin別地点数を固定し、basin内available landform shareから期待数を作る。地形selectionの主分析。",
  "landscape_unit_selection", "implemented_descriptive", "basin-conditioned expectationをwatersystem×unit_basin×landformへ展開。unit単位の多重検定は行わない。",
  "coverage_primary", "implemented", paste0("landform_coverage_ratio >= ", primary_coverage_threshold, " のbasinを主分析に使用。"),
  "coverage_sensitivity", "implemented", "coverage threshold 0.90 / 0.95 / 0.99でselection ratioの安定性を確認。",
  "missing_gsi_landform", "excluded_not_absence", "GSI ZL14欠損は地形不存在として扱わない。",
  "cell_inference", "implemented", paste0("Monte Carlo empirical p + BH。expected >= ", min_expected_for_cell_inference, " を主解釈対象とする。"),
  "activity_domain_selection", "optional", paste0("activity-domain summaryが存在し、primary eligible範囲でn >= ", min_activity_domain_places, " のphase-domainに実施。"),
  "archaeological_behavior_interpretation", "caution", "selection signalは考古学的記録の偏在。survey effort・preservation・古環境等を完全統制した人間行動選好ではない。",
  "transition_selection", "not_implemented", "new/dropはat-risk setが異なるため、availabilityを単純期待分布にしたselection検定は本Rmdでは行わない。",
  "future_rsf_case_control", "handoff_ready", "site-level環境共変量とsurvey effortを追加すればRSF / logistic case-controlへ拡張可能。"
)

readr::write_csv(
  analysis_metadata,
  file.path(
    csv_dir,
    "analysis_metadata.csv"
  )
)

readr::write_csv(
  analysis_scope_policy,
  file.path(
    csv_dir,
    "analysis_scope_policy.csv"
  )
)

print(
  analysis_scope_policy
)
```

# 14. Output check

```{r c14_output_check}
expected_csv <- c(
  "availability_global_summary.csv",
  "coverage_threshold_summary.csv",
  "basin_availability_coverage.csv",
  "primary_landform_availability.csv",
  "observed_availability_join_audit.csv",
  "observed_unmatched_units.csv",
  "coverage_population_by_phase.csv",
  "phase_landform_selection_area.csv",
  "phase_landform_selection_area_global_test.csv",
  "phase_landform_selection_basin_conditioned.csv",
  "phase_landform_selection_basin_conditioned_global_test.csv",
  "phase_landform_selection_coverage_sensitivity.csv",
  "selection_coverage_sensitivity_stability.csv",
  "selection_coverage_threshold_pair_correlation.csv",
  "sensitivity_primary_consistency_audit.csv",
  "landscape_unit_selection_basin_conditioned.csv",
  "landscape_unit_selection_top30_by_phase.csv",
  "adjacent_phase_landform_selection_change.csv",
  "activity_domain_primary_population.csv",
  "activity_domain_landform_selection_basin_conditioned.csv",
  "activity_domain_landform_selection_global_test.csv",
  "selection_gpkg_layer_audit.csv",
  "gpkg_geometry_column_audit.csv",
  "primary_landform_geometry_audit.csv",
  "selection_map_status_summary.csv",
  "selection_map_static_coverage_status_summary.csv",
  "analysis_metadata.csv",
  "analysis_scope_policy.csv"
)

expected_figures <- c(
  "figure_available_vs_observed_landform_composition.png",
  "figure_phase_landform_basin_conditioned_selection.png",
  "figure_selection_coverage_sensitivity.png",
  "figure_adjacent_phase_selection_change.png",
  "figure_landscape_unit_selection_map.png"
)

if (
  nrow(
    activity_domain_landform_selection
  ) > 0
) {
  expected_figures <- c(
    expected_figures,
    "figure_activity_domain_landform_selection.png"
  )
}

selection_gpkg <- file.path(
  gpkg_dir,
  "Arch-Geo-Selections_Availability.gpkg"
)

output_check <- dplyr::bind_rows(
  tibble::tibble(
    output_type =
      "csv",
    output_name =
      expected_csv,
    output_path =
      file.path(
        csv_dir,
        expected_csv
      )
  ),
  tibble::tibble(
    output_type =
      "figure",
    output_name =
      expected_figures,
    output_path =
      file.path(
        figure_dir,
        expected_figures
      )
  ),
  tibble::tibble(
    output_type =
      "gpkg",
    output_name =
      basename(
        selection_gpkg
      ),
    output_path =
      selection_gpkg
  )
) |>
  dplyr::mutate(
    exists =
      file.exists(
        output_path
      ),
    size_bytes =
      dplyr::if_else(
        exists,
        as.numeric(
          file.info(
            output_path
          )$size
        ),
        NA_real_
      ),
    note =
      dplyr::case_when(
        !exists ~
          "missing",
        size_bytes <= 0 ~
          "empty",
        TRUE ~
          "ok"
      )
  )

readr::write_csv(
  output_check,
  file.path(
    results_dir,
    "output_check.csv"
  )
)

if (
  any(
    output_check$note !=
      "ok"
  )
) {
  warning(
    "一部の期待出力がありません。output_check.csvを確認してください。"
  )
}

cat(
  "\nAnalysis version: ",
  analysis_version,
  "\nPrimary coverage threshold: ",
  primary_coverage_threshold,
  "\nEligible basins: ",
  length(
    primary_eligible_basins
  ),
  "\nArea-based selection: completed",
  "\nBasin-conditioned selection: completed",
  "\nActivity-domain selection rows: ",
  nrow(
    activity_domain_landform_selection
  ),
  "\nSelection GPKG: ",
  selection_gpkg,
  "\nResults directory: ",
  results_dir,
  "\n",
  sep =
    ""
)

print(
  output_check
)
```

# 15. 解釈ガイド

結果は次の順序で読む。

1. `coverage_threshold_summary.csv`  
   → availabilityのcoverage policyを確認する。

2. `coverage_population_by_phase.csv`  
   → coverage thresholdによって各時代の観測地点が何%残るかを確認する。

3. `phase_landform_selection_area.csv`  
   → 分析範囲全体のavailable areaに対する偏在。  
   **流域間の偏在も含む**。

4. `phase_landform_selection_basin_conditioned.csv`  
   → **主分析**。流域別地点数を固定した上での地形selection。  
   `selection_ratio > 1` は期待より多い、`< 1` は期待より少ない。  
   `selection_signal` はMonte Carlo empirical pを地形class間でBH補正した結果。

5. `phase_landform_selection_coverage_sensitivity.csv`  
   → coverage 0.90 / 0.95 / 0.99でdirectionとeffect sizeが安定するか確認する。

6. `landscape_unit_selection_basin_conditioned.csv` / GPKG `selection_*`  
   → selectionが地図上のどの流域×地形unitに現れるか確認する。  
   unit-levelは小期待件数が多いため記述的表示を主とする。  
   地図では、色付き=selection評価済み、薄灰=primary eligibleだが当該phaseに観測地点なし、
   濃灰=coverage不足、白（灰色outline）=landform dataなし、と区別する。

7. `adjacent_phase_landform_selection_change.csv`  
   → availabilityで標準化したselection signature自体が隣接時代でどの程度変化したか確認する。

8. `activity_domain_landform_selection_basin_conditioned.csv`  
   → general activity / monument / institutional / productionのうち、
   十分な地点数があるphase-domainでselection patternを確認する。

## 記述例

妥当：

> Ko期の遺跡記録は、coverage 95%以上のW07 basinに限定し、
> basin別地点数を固定したavailability expectationと比較した場合、
> ○○地形に統計的なover-representationを示す。

注意を要する：

> Ko期の人々は○○地形を好んだ。

後者へ進むには、survey effort、残存・発見条件、古地形、
遺跡形成過程などを追加して評価する必要がある。
