---
title: "13Tokyo chronology continuity analysis"
output:
  html_document:
    toc: true
    toc_depth: 3
    number_sections: true
---

# 01. setup

**目的**：必要パッケージ、共通関数を読み込む。

```{r c01_setup, eval=TRUE, message=FALSE, warning=FALSE}
required_packages <- c(
  "readr",
  "dplyr",
  "tidyr",
  "tibble",
  "stringr",
  "purrr",
  "ggplot2",
  "sf"
)

missing_packages <- required_packages[!vapply(required_packages, requireNamespace, logical(1), quietly = TRUE)]

if (length(missing_packages) > 0) {
  stop(
    "次のRパッケージを先にインストールしてください: ",
    paste(missing_packages, collapse = ", ")
  )
}

invisible(lapply(required_packages, library, character.only = TRUE))

clamp01 <- function(x) {
  pmax(0, pmin(1, x))
}

normalize01 <- function(x) {
  if (all(is.na(x))) {
    return(rep(NA_real_, length(x)))
  }

  rng <- range(x, na.rm = TRUE)

  if (!is.finite(rng[1]) || !is.finite(rng[2]) || rng[1] == rng[2]) {
    return(ifelse(is.na(x), NA_real_, 0))
  }

  (x - rng[1]) / (rng[2] - rng[1])
}

safe_name <- function(x) {
  x |>
    stringr::str_replace_all("[^A-Za-z0-9_]+", "_") |>
    stringr::str_replace_all("_+", "_") |>
    stringr::str_replace_all("^_|_$", "")
}

write_gpkg_layer_safe <- function(x, dsn, layer) {
  if (!inherits(x, "sf")) {
    stop("GPKG出力対象がsfではありません: ", layer)
  }

  if (nrow(x) == 0) {
    warning("0件のためGPKGレイヤ出力をスキップします: ", layer)
    return(invisible(NULL))
  }

  dir.create(dirname(dsn), recursive = TRUE, showWarnings = FALSE)

  if (file.exists(dsn)) {
    existing_layers <- sf::st_layers(dsn)$name

    if (layer %in% existing_layers) {
      sf::st_delete(dsn, layer = layer, quiet = TRUE)
    }
  }

  sf::st_write(
    x,
    dsn = dsn,
    layer = layer,
    quiet = TRUE
  )

  invisible(NULL)
}
```

# 02. paths-and-parameters

**目的**：入力CSV、解析対象時期列、EMのみ地点の除外条件、出力先を定義する。入力は `13Tokyo_chronology.csv` のみを使用する。

```{r c02_paths_and_parameters, eval=TRUE}
input_csv <- "13Tokyo_chronology.csv"

results_dir <- "Continuity_results"
csv_dir <- file.path(results_dir, "csv")
figure_dir <- file.path(results_dir, "figure")
gpkg_dir <- file.path(results_dir, "gpkg")
continuity_gpkg <- file.path(gpkg_dir, "Continuity.gpkg")

for (d in c(results_dir, csv_dir, figure_dir, gpkg_dir)) {
  dir.create(d, recursive = TRUE, showWarnings = FALSE)
}

# 連続性判定に使用する時期列。この順序でrun/gap/transitionを判定する。
phase_cols <- c("Pa", "Jo", "Ya", "Ko", "Na", "He", "Me")

# EMのみ地点の判定にだけ使用する時期列候補。
# 連続性判定には使用しない。
chronology_marker_cols_candidate <- c(
  "Pa", "Jo", "Ya", "Ko", "As", "An", "Na", "He", "Me",
  "Ka", "Nb", "Mu", "Se", "EM", "AM", "Ed", "Md", "Pr", "Un"
)

# EMのみ地点を分析対象から除外する。
exclude_em_only <- TRUE
em_col <- "EM"

phase_label_table <- tibble::tibble(
  phase_code = phase_cols,
  phase_order = seq_along(phase_cols),
  phase_label_ja = c(
    "旧石器",
    "縄文",
    "弥生",
    "古墳",
    "奈良",
    "平安",
    "中世"
  ),
  phase_label_en = c(
    "Palaeolithic",
    "Jomon",
    "Yayoi",
    "Kofun",
    "Nara",
    "Heian",
    "Medieval"
  )
)

# 位置・表示・IDに使用する可能性がある列。連続性判定には使わない。
preferred_id_col <- "JASID"
lon_col <- "Lon"
lat_col <- "Lat"
metadata_cols_candidate <- c(
  "JASID",
  "LGC",
  "Site_no",
  "SiteName_furigana",
  "SiteName_original",
  "Address",
  "Chronology",
  "SiteType",
  "ArchaeologicalFeatures",
  "MajorArtefacts",
  "Lon",
  "Lat"
)

# sequence clustering
cluster_k <- 5

sequence_class_levels <- c(
  "no_presence",
  "single_phase",
  "continuous_2phase",
  "continuous_3_4phase",
  "continuous_5_7phase",
  "intermittent_gap1",
  "intermittent_gap2plus",
  "unclassified"
)

transition_levels <- c(
  "continue",
  "drop",
  "new"
)

cat("input_csv:", input_csv, "\n")
cat("phase order:", paste(phase_cols, collapse = " -> "), "\n")
cat("exclude_em_only:", exclude_em_only, "\n")
cat("results_dir:", results_dir, "\n")
cat("continuity_gpkg:", continuity_gpkg, "\n")
```

# 03. read-input-csv-and-exclude-em-only

**目的**：`13Tokyo_chronology.csv` を読み込み、EMのみ地点を分析対象から除外する。除外した地点の件数のみ記録する。

```{r c03_read_input_csv_and_exclude_em_only, eval=TRUE}
if (!file.exists(input_csv)) {
  stop("入力CSVが見つかりません: ", input_csv)
}

chronology_raw_all <- readr::read_csv(
  input_csv,
  show_col_types = FALSE,
  locale = readr::locale(encoding = "UTF-8")
)

missing_phase_cols <- setdiff(phase_cols, names(chronology_raw_all))

if (length(missing_phase_cols) > 0) {
  stop(
    "入力CSVに解析対象列がありません: ",
    paste(missing_phase_cols, collapse = ", ")
  )
}

if (!preferred_id_col %in% names(chronology_raw_all)) {
  chronology_raw_all <- chronology_raw_all |>
    dplyr::mutate(JASID = dplyr::row_number())
}

chronology_marker_cols <- intersect(
  chronology_marker_cols_candidate,
  names(chronology_raw_all)
)

if (exclude_em_only && em_col %in% chronology_marker_cols) {
  marker_numeric <- chronology_raw_all |>
    dplyr::select(dplyr::all_of(chronology_marker_cols)) |>
    dplyr::mutate(
      dplyr::across(
        dplyr::everything(),
        ~ tidyr::replace_na(
          suppressWarnings(readr::parse_number(as.character(.x))),
          0
        )
      )
    )

  other_marker_cols <- setdiff(chronology_marker_cols, em_col)

  em_only_flag <- marker_numeric[[em_col]] > 0 &
    rowSums(marker_numeric[, other_marker_cols, drop = FALSE] > 0, na.rm = TRUE) == 0
} else {
  em_only_flag <- rep(FALSE, nrow(chronology_raw_all))
}

em_only_exclusion_summary <- tibble::tibble(
  item = c(
    "input_rows_total",
    "excluded_em_only_rows",
    "analysis_rows_after_exclusion"
  ),
  n_rows = c(
    nrow(chronology_raw_all),
    sum(em_only_flag, na.rm = TRUE),
    sum(!em_only_flag, na.rm = TRUE)
  ),
  note = c(
    "入力CSVの全行数",
    "EMのみ地点として分析対象から除外した行数。除外行の個別一覧は出力しない。",
    "Pa, Jo, Ya, Ko, Na, He, Me による連続性分析へ進める行数"
  )
)

readr::write_csv(
  em_only_exclusion_summary,
  file.path(csv_dir, "em_only_exclusion_summary.csv")
)

chronology_raw <- chronology_raw_all |>
  dplyr::filter(!em_only_flag) |>
  dplyr::mutate(
    place_id = as.character(.data[[preferred_id_col]])
  )

metadata_cols <- intersect(metadata_cols_candidate, names(chronology_raw))

input_column_summary <- tibble::tibble(
  column_name = names(chronology_raw_all),
  used_for_continuity = column_name %in% phase_cols,
  used_for_em_only_exclusion = column_name %in% chronology_marker_cols,
  used_as_metadata = column_name %in% metadata_cols | column_name == "place_id",
  note = dplyr::case_when(
    column_name %in% phase_cols ~ "連続性判定に使用",
    column_name == em_col ~ "EMのみ地点の除外判定に使用。連続性判定には不使用。",
    column_name %in% setdiff(chronology_marker_cols, phase_cols) ~ "EMのみ地点の除外判定にのみ使用。連続性判定には不使用。",
    column_name %in% metadata_cols ~ "ID・表示・地図化用メタデータ",
    TRUE ~ "不使用"
  )
)

print(em_only_exclusion_summary)
print(input_column_summary)

readr::write_csv(
  input_column_summary,
  file.path(csv_dir, "input_column_usage_summary.csv")
)
```

# 04. special-sitetype-exclusions-and-flags

**目的**：EMのみ地点を除外した後のデータに対して、排他的に特殊SiteTypeのみで構成される地点を主分析から除外し、複合SiteTypeや特殊機能カテゴリには後続分析用のフラグを付与する。

```{r c04_special_sitetype_exclusions_and_flags, eval=TRUE}
site_type_col <- "SiteType"
chronology_text_col <- "Chronology"

parse_marker_num <- function(x) {
  tidyr::replace_na(
    suppressWarnings(readr::parse_number(as.character(x))),
    0
  )
}

split_site_type_values <- function(x) {
  x <- tidyr::replace_na(as.character(x), "")
  x <- stringr::str_replace_all(x, "[、,，;；/／・+＋|｜\\n\\r\\t]", ";")
  x <- stringr::str_replace_all(x, "\\s+", ";")
  x <- stringr::str_replace_all(x, ";+", ";")
  x <- stringr::str_replace_all(x, "^;|;$", "")

  stringr::str_split(x, ";") |>
    lapply(function(v) {
      v <- stringr::str_squish(v)
      unique(v[nzchar(v)])
    })
}

is_kofun_mortuary_token <- function(x) {
  stringr::str_detect(
    x,
    "^(古墳|古墳群|古墳\\?|横穴墓|横穴墓群|横穴|地下式横穴|地下式横穴墓|方形周溝墓|周溝墓|墳墓|墳墓群|その他の墓|墓|墓地)$"
  )
}

is_me_mound_burial_token <- function(x) {
  stringr::str_detect(
    x,
    "^(塚|経塚|一字一石経塚|供養塚|板碑|板碑出土地|墓|墓地|墳墓|墳墓群|その他の墓|単独出土地)$"
  ) &
    !stringr::str_detect(x, "貝塚")
}

is_exclusion_site_type_token <- function(x) {
  is_kofun_mortuary_token(x) | is_me_mound_burial_token(x)
}

is_special_function_token <- function(x) {
  stringr::str_detect(
    x,
    "城館|居館|館跡|城跡|窯|窯跡|生産|工房|製鉄|鍛冶"
  )
}

target_marker_numeric <- chronology_raw |>
  dplyr::select(dplyr::all_of(phase_cols)) |>
  dplyr::mutate(
    dplyr::across(
      dplyr::everything(),
      parse_marker_num
    )
  )

ko_single_phase_flag <- target_marker_numeric[["Ko"]] > 0 &
  rowSums(
    target_marker_numeric[, setdiff(phase_cols, "Ko"), drop = FALSE] > 0,
    na.rm = TRUE
  ) == 0

me_single_phase_flag <- target_marker_numeric[["Me"]] > 0 &
  rowSums(
    target_marker_numeric[, setdiff(phase_cols, "Me"), drop = FALSE] > 0,
    na.rm = TRUE
  ) == 0

if (site_type_col %in% names(chronology_raw)) {
  site_type_tokens <- split_site_type_values(chronology_raw[[site_type_col]])

  site_type_tokens_text <- vapply(
    site_type_tokens,
    function(v) paste(v, collapse = ";"),
    character(1)
  )

  has_kofun_mortuary_site_type <- vapply(
    site_type_tokens,
    function(v) length(v) > 0 &&
      any(vapply(v, is_kofun_mortuary_token, logical(1))),
    logical(1)
  )

  has_me_mound_burial_site_type <- vapply(
    site_type_tokens,
    function(v) length(v) > 0 &&
      any(vapply(v, is_me_mound_burial_token, logical(1))),
    logical(1)
  )

  has_exclusion_site_type <- vapply(
    site_type_tokens,
    function(v) length(v) > 0 &&
      any(vapply(v, is_exclusion_site_type_token, logical(1))),
    logical(1)
  )

  exclusive_exclusion_site_type <- vapply(
    site_type_tokens,
    function(v) length(v) > 0 &&
      all(vapply(v, is_exclusion_site_type_token, logical(1))),
    logical(1)
  )

  has_special_function_site_type <- vapply(
    site_type_tokens,
    function(v) length(v) > 0 &&
      any(vapply(v, is_special_function_token, logical(1))),
    logical(1)
  )
} else {
  site_type_tokens_text <- rep(NA_character_, nrow(chronology_raw))
  has_kofun_mortuary_site_type <- rep(FALSE, nrow(chronology_raw))
  has_me_mound_burial_site_type <- rep(FALSE, nrow(chronology_raw))
  has_exclusion_site_type <- rep(FALSE, nrow(chronology_raw))
  exclusive_exclusion_site_type <- rep(FALSE, nrow(chronology_raw))
  has_special_function_site_type <- rep(FALSE, nrow(chronology_raw))
}

chronology_sitetype_checked <- chronology_raw |>
  dplyr::mutate(
    site_type_tokens = site_type_tokens_text,

    ko_single_phase = ko_single_phase_flag,
    me_single_phase = me_single_phase_flag,

    has_kofun_mortuary_site_type = has_kofun_mortuary_site_type,
    has_me_mound_burial_site_type = has_me_mound_burial_site_type,
    has_exclusion_site_type = has_exclusion_site_type,
    exclusive_exclusion_site_type = exclusive_exclusion_site_type,
    has_special_function_site_type = has_special_function_site_type,

    exclude_special_site_type = dplyr::case_when(
      ko_single_phase &
        has_kofun_mortuary_site_type &
        exclusive_exclusion_site_type ~ TRUE,

      me_single_phase &
        has_me_mound_burial_site_type &
        exclusive_exclusion_site_type ~ TRUE,

      TRUE ~ FALSE
    ),

    special_site_type_exclusion_reason = dplyr::case_when(
      ko_single_phase &
        has_kofun_mortuary_site_type &
        exclusive_exclusion_site_type ~
        "ko_single_phase_exclusive_mortuary_site_type",

      me_single_phase &
        has_me_mound_burial_site_type &
        exclusive_exclusion_site_type ~
        "me_single_phase_exclusive_mound_burial_or_isolated_site_type",

      TRUE ~ NA_character_
    ),

    has_special_site_type_flag = has_exclusion_site_type |
      has_special_function_site_type,

    special_site_type_class = dplyr::case_when(
      has_kofun_mortuary_site_type & has_me_mound_burial_site_type ~
        "multiple_special_site_types",
      has_kofun_mortuary_site_type ~
        "kofun_mortuary",
      has_me_mound_burial_site_type ~
        "mound_burial_or_isolated",
      has_special_function_site_type ~
        "special_function",
      TRUE ~ NA_character_
    )
  )

special_category_excluded_points <- chronology_sitetype_checked |>
  dplyr::filter(exclude_special_site_type) |>
  dplyr::select(
    place_id,
    dplyr::any_of(c(site_type_col, chronology_text_col)),
    dplyr::all_of(phase_cols),
    site_type_tokens,
    special_site_type_exclusion_reason
  )

special_category_exclusion_summary <- chronology_sitetype_checked |>
  dplyr::summarise(
    input_rows_after_em_exclusion = dplyr::n(),
    excluded_special_site_type_rows = sum(exclude_special_site_type, na.rm = TRUE),
    analysis_rows_after_special_exclusion = sum(!exclude_special_site_type, na.rm = TRUE),
    kept_rows_with_special_site_type_flag = sum(
      !exclude_special_site_type & has_special_site_type_flag,
      na.rm = TRUE
    ),
    kept_rows_with_special_function_flag = sum(
      !exclude_special_site_type & has_special_function_site_type,
      na.rm = TRUE
    )
  ) |>
  tidyr::pivot_longer(
    dplyr::everything(),
    names_to = "item",
    values_to = "n_rows"
  ) |>
  dplyr::mutate(
    note = dplyr::case_when(
      item == "input_rows_after_em_exclusion" ~
        "EMのみ地点を除外した後の行数",
      item == "excluded_special_site_type_rows" ~
        "排他的特殊SiteTypeとして主分析から除外した行数",
      item == "analysis_rows_after_special_exclusion" ~
        "特殊SiteType除外後に主分析へ進める行数",
      item == "kept_rows_with_special_site_type_flag" ~
        "除外せず、特殊SiteTypeフラグを付与して保持した行数",
      item == "kept_rows_with_special_function_flag" ~
        "城館・居館・窯・生産・工房系など、特殊機能フラグを付与して保持した行数",
      TRUE ~ NA_character_
    )
  )

special_function_flagged_points <- chronology_sitetype_checked |>
  dplyr::filter(
    !exclude_special_site_type,
    has_special_site_type_flag | has_special_function_site_type
  ) |>
  dplyr::select(
    place_id,
    dplyr::any_of(c(site_type_col, chronology_text_col)),
    dplyr::all_of(phase_cols),
    site_type_tokens,
    has_special_site_type_flag,
    has_special_function_site_type,
    special_site_type_class
  )

special_function_flag_summary <- special_function_flagged_points |>
  dplyr::count(
    special_site_type_class,
    has_special_function_site_type,
    name = "n_rows"
  )

readr::write_csv(
  special_category_exclusion_summary,
  file.path(csv_dir, "special_category_exclusion_summary.csv")
)

readr::write_csv(
  special_category_excluded_points,
  file.path(csv_dir, "special_category_excluded_points.csv")
)

readr::write_csv(
  special_function_flag_summary,
  file.path(csv_dir, "special_function_flag_summary.csv")
)

readr::write_csv(
  special_function_flagged_points,
  file.path(csv_dir, "special_function_flagged_points.csv")
)

chronology_raw <- chronology_sitetype_checked |>
  dplyr::filter(!exclude_special_site_type)

print(special_category_exclusion_summary)
print(special_function_flag_summary)
```

# 05. build-phase-table

**目的**：解析対象時期の順序表を作成する。

```{r c05_build_phase_table, eval=TRUE}
chronology_phase_table <- phase_label_table |>
  dplyr::mutate(
    phase_id = phase_code,
    sequence_position = phase_order
  ) |>
  dplyr::select(
    phase_id,
    phase_code,
    phase_order,
    sequence_position,
    phase_label_ja,
    phase_label_en
  )

print(chronology_phase_table)

readr::write_csv(
  chronology_phase_table,
  file.path(csv_dir, "chronology_phase_table.csv")
)
```

# 06. build-place-phase-tables

**目的**：特殊SiteType除外後のデータについて、対象7列だけを使い、地点×時期のwide/long表を作成する。`0` は分析上の `apparent_absence` として扱う。

```{r c06_build_place_phase_tables, eval=TRUE}
special_metadata_cols <- intersect(
  c(
    "site_type_tokens",
    "ko_single_phase",
    "me_single_phase",
    "has_kofun_mortuary_site_type",
    "has_me_mound_burial_site_type",
    "has_exclusion_site_type",
    "exclusive_exclusion_site_type",
    "has_special_function_site_type",
    "has_special_site_type_flag",
    "special_site_type_class"
  ),
  names(chronology_raw)
)

analysis_metadata_cols <- unique(
  c(
    setdiff(metadata_cols, c("place_id", phase_cols)),
    special_metadata_cols
  )
)

phase_value_table <- chronology_raw |>
  dplyr::select(
    place_id,
    dplyr::any_of(analysis_metadata_cols),
    dplyr::all_of(phase_cols)
  ) |>
  dplyr::mutate(
    dplyr::across(
      dplyr::all_of(phase_cols),
      ~ suppressWarnings(readr::parse_number(as.character(.x)))
    )
  ) |>
  dplyr::mutate(
    dplyr::across(
      dplyr::all_of(phase_cols),
      ~ tidyr::replace_na(.x, 0)
    )
  )

place_phase_long <- phase_value_table |>
  tidyr::pivot_longer(
    cols = dplyr::all_of(phase_cols),
    names_to = "phase_code",
    values_to = "phase_value"
  ) |>
  dplyr::left_join(
    chronology_phase_table,
    by = "phase_code"
  ) |>
  dplyr::mutate(
    presence = as.integer(phase_value > 0),
    presence_status = dplyr::case_when(
      presence == 1L ~ "presence",
      TRUE ~ "apparent_absence"
    )
  ) |>
  dplyr::arrange(place_id, phase_order)

place_phase_sequence_wide <- place_phase_long |>
  dplyr::select(
    place_id,
    phase_code,
    presence
  ) |>
  tidyr::pivot_wider(
    names_from = phase_code,
    values_from = presence,
    values_fill = 0
  ) |>
  dplyr::left_join(
    phase_value_table |>
      dplyr::select(place_id, dplyr::any_of(analysis_metadata_cols)),
    by = "place_id"
  ) |>
  dplyr::relocate(place_id) |>
  dplyr::mutate(
    sequence_string = do.call(
      paste0,
      dplyr::across(dplyr::all_of(phase_cols))
    ),
    sequence_label = paste0("seq_", sequence_string)
  )

readr::write_csv(
  place_phase_long,
  file.path(csv_dir, "place_phase_long.csv")
)

readr::write_csv(
  place_phase_sequence_wide,
  file.path(csv_dir, "place_phase_sequence_wide.csv")
)

cat("places after EM-only and special SiteType exclusions:", dplyr::n_distinct(place_phase_long$place_id), "\n")
cat("phases:", length(phase_cols), "\n")
cat("metadata columns carried forward:", paste(analysis_metadata_cols, collapse = ", "), "\n")
```

# 07. run-length-analysis

**目的**：地点ごとの連続出現区間を抽出する。

```{r c07_run_length_analysis, eval=TRUE}
extract_runs_one <- function(place_df) {
  place_df <- place_df |>
    dplyr::arrange(phase_order)

  v <- place_df$presence
  r <- rle(v == 1L)
  ends <- cumsum(r$lengths)
  starts <- ends - r$lengths + 1L
  run_idx <- which(r$values)

  if (length(run_idx) == 0) {
    return(tibble::tibble(
      place_id = character(0),
      run_id = character(0),
      run_index = integer(0),
      run_start_phase = character(0),
      run_end_phase = character(0),
      run_start_order = integer(0),
      run_end_order = integer(0),
      run_length = integer(0)
    ))
  }

  tibble::tibble(
    place_id = place_df$place_id[1],
    run_index = seq_along(run_idx),
    run_start_pos = starts[run_idx],
    run_end_pos = ends[run_idx]
  ) |>
    dplyr::mutate(
      run_id = paste0(place_id, "_R", run_index),
      run_start_phase = place_df$phase_code[run_start_pos],
      run_end_phase = place_df$phase_code[run_end_pos],
      run_start_order = place_df$phase_order[run_start_pos],
      run_end_order = place_df$phase_order[run_end_pos],
      run_length = run_end_order - run_start_order + 1L
    ) |>
    dplyr::select(
      place_id,
      run_id,
      run_index,
      run_start_phase,
      run_end_phase,
      run_start_order,
      run_end_order,
      run_length
    )
}

place_run_events <- place_phase_long |>
  dplyr::group_split(place_id) |>
  purrr::map_dfr(extract_runs_one)

print(dplyr::glimpse(place_run_events))

readr::write_csv(
  place_run_events,
  file.path(csv_dir, "place_run_events.csv")
)
```

# 08. gap-analysis

**目的**：出現run間に挟まる空白区間を抽出する。ここでの空白は確定的な不在ではなく、対象時期列での `apparent_absence` を意味する。

```{r c08_gap_analysis, eval=TRUE}
extract_gaps_one <- function(run_df) {
  run_df <- run_df |>
    dplyr::arrange(run_start_order)

  if (nrow(run_df) < 2) {
    return(tibble::tibble(
      place_id = character(0),
      gap_id = character(0),
      gap_index = integer(0),
      gap_start_order = integer(0),
      gap_end_order = integer(0),
      gap_length = integer(0),
      between_run_from = character(0),
      between_run_to = character(0)
    ))
  }

  out <- vector("list", nrow(run_df) - 1L)

  for (i in seq_len(nrow(run_df) - 1L)) {
    gap_start <- run_df$run_end_order[i] + 1L
    gap_end <- run_df$run_start_order[i + 1L] - 1L
    gap_length <- gap_end - gap_start + 1L

    if (gap_length > 0) {
      out[[i]] <- tibble::tibble(
        place_id = run_df$place_id[1],
        gap_index = i,
        gap_id = paste0(run_df$place_id[1], "_G", i),
        gap_start_order = gap_start,
        gap_end_order = gap_end,
        gap_length = gap_length,
        between_run_from = run_df$run_id[i],
        between_run_to = run_df$run_id[i + 1L]
      )
    }
  }

  dplyr::bind_rows(out)
}

place_gap_events <- place_run_events |>
  dplyr::group_split(place_id) |>
  purrr::map_dfr(extract_gaps_one) |>
  dplyr::left_join(
    chronology_phase_table |>
      dplyr::select(gap_start_order = phase_order, gap_start_phase = phase_code),
    by = "gap_start_order"
  ) |>
  dplyr::left_join(
    chronology_phase_table |>
      dplyr::select(gap_end_order = phase_order, gap_end_phase = phase_code),
    by = "gap_end_order"
  ) |>
  dplyr::select(
    place_id,
    gap_id,
    gap_index,
    gap_start_phase,
    gap_end_phase,
    gap_start_order,
    gap_end_order,
    gap_length,
    between_run_from,
    between_run_to
  )

print(dplyr::glimpse(place_gap_events))

readr::write_csv(
  place_gap_events,
  file.path(csv_dir, "place_gap_events.csv")
)
```
---

# 09. continuity-index-and-sequence-class

**目的**：地点ごとの継続性指標、断続性指標、数値付きsequence classを作成する。

```{r c09_continuity_index_and_sequence_class, eval=TRUE}
phase_n <- length(phase_cols)

sequence_class_definition <- tibble::tibble(
  sequence_class_code = c(0L, 1L, 2L, 3L, 4L, 5L, 6L),
  sequence_class = c(
    "no_presence",
    "single_phase",
    "continuous_2phase",
    "continuous_3_4phase",
    "continuous_5_7phase",
    "intermittent_gap1",
    "intermittent_gap2plus"
  ),
  criterion = c(
    "presence_phase_count == 0",
    "presence_phase_count == 1",
    "gap_count == 0 and longest_run_length == 2",
    "gap_count == 0 and longest_run_length is 3 or 4",
    "gap_count == 0 and longest_run_length is 5 to 7",
    "gap_count == 1",
    "gap_count >= 2"
  ),
  interpretation = c(
    "対象7時期に出現記録なし",
    "1時期のみ出現",
    "2時期連続",
    "3〜4時期連続",
    "5〜7時期連続",
    "出現runの間に1回のapparent_absenceを挟む",
    "出現runの間に2回以上のapparent_absenceを挟む"
  )
)

readr::write_csv(
  sequence_class_definition,
  file.path(csv_dir, "sequence_class_definition.csv")
)

basic_presence_summary <- place_phase_long |>
  dplyr::group_by(place_id) |>
  dplyr::summarise(
    presence_phase_count = sum(presence, na.rm = TRUE),
    first_presence_order = ifelse(
      presence_phase_count > 0,
      min(phase_order[presence == 1L], na.rm = TRUE),
      NA_integer_
    ),
    last_presence_order = ifelse(
      presence_phase_count > 0,
      max(phase_order[presence == 1L], na.rm = TRUE),
      NA_integer_
    ),
    observed_span_phase_count = ifelse(
      presence_phase_count > 0,
      last_presence_order - first_presence_order + 1L,
      0L
    ),
    .groups = "drop"
  )

run_summary <- place_run_events |>
  dplyr::group_by(place_id) |>
  dplyr::summarise(
    run_count = dplyr::n(),
    longest_run_length = max(run_length, na.rm = TRUE),
    mean_run_length = mean(run_length, na.rm = TRUE),
    .groups = "drop"
  )

gap_summary <- place_gap_events |>
  dplyr::group_by(place_id) |>
  dplyr::summarise(
    gap_count = dplyr::n(),
    gap_phase_count = sum(gap_length, na.rm = TRUE),
    max_gap_length = max(gap_length, na.rm = TRUE),
    mean_gap_length = mean(gap_length, na.rm = TRUE),
    .groups = "drop"
  )

place_continuity_summary <- basic_presence_summary |>
  dplyr::left_join(run_summary, by = "place_id") |>
  dplyr::left_join(gap_summary, by = "place_id") |>
  dplyr::left_join(
    chronology_phase_table |>
      dplyr::select(first_presence_order = phase_order, first_presence_phase = phase_code),
    by = "first_presence_order"
  ) |>
  dplyr::left_join(
    chronology_phase_table |>
      dplyr::select(last_presence_order = phase_order, last_presence_phase = phase_code),
    by = "last_presence_order"
  ) |>
  dplyr::mutate(
    run_count = tidyr::replace_na(run_count, 0L),
    longest_run_length = tidyr::replace_na(longest_run_length, 0),
    mean_run_length = tidyr::replace_na(mean_run_length, 0),
    gap_count = tidyr::replace_na(gap_count, 0L),
    gap_phase_count = tidyr::replace_na(gap_phase_count, 0),
    max_gap_length = tidyr::replace_na(max_gap_length, 0),
    mean_gap_length = tidyr::replace_na(mean_gap_length, 0),
    presence_density_in_span = dplyr::if_else(
      observed_span_phase_count > 0,
      presence_phase_count / observed_span_phase_count,
      0
    ),
    longest_run_ratio_in_span = dplyr::if_else(
      observed_span_phase_count > 0,
      longest_run_length / observed_span_phase_count,
      0
    ),
    gap_penalty = dplyr::if_else(
      observed_span_phase_count > 1,
      gap_phase_count / (observed_span_phase_count - 1),
      0
    ),
    continuity_index_raw = clamp01(
      0.35 * (presence_phase_count / phase_n) +
        0.40 * longest_run_ratio_in_span +
        0.25 * (1 - gap_penalty)
    ),
    continuity_index = dplyr::if_else(
      presence_phase_count == 0,
      0,
      continuity_index_raw
    ),
    intermittency_index = dplyr::if_else(
      presence_phase_count <= 1,
      0,
      clamp01(gap_penalty)
    ),
    sequence_class_code = dplyr::case_when(
      presence_phase_count == 0 ~ 0L,
      presence_phase_count == 1 ~ 1L,
      gap_count == 0 & longest_run_length == 2 ~ 2L,
      gap_count == 0 & longest_run_length %in% 3:4 ~ 3L,
      gap_count == 0 & longest_run_length >= 5 ~ 4L,
      gap_count == 1 ~ 5L,
      gap_count >= 2 ~ 6L,
      TRUE ~ NA_integer_
    ),
    sequence_class = dplyr::case_when(
      sequence_class_code == 0L ~ "no_presence",
      sequence_class_code == 1L ~ "single_phase",
      sequence_class_code == 2L ~ "continuous_2phase",
      sequence_class_code == 3L ~ "continuous_3_4phase",
      sequence_class_code == 4L ~ "continuous_5_7phase",
      sequence_class_code == 5L ~ "intermittent_gap1",
      sequence_class_code == 6L ~ "intermittent_gap2plus",
      TRUE ~ "unclassified"
    ),
    sequence_class = factor(sequence_class, levels = sequence_class_levels)
  ) |>
  dplyr::left_join(
    place_phase_sequence_wide |>
      dplyr::select(
        place_id,
        sequence_string,
        sequence_label,
        dplyr::any_of(analysis_metadata_cols)
      ),
    by = "place_id"
  ) |>
  dplyr::relocate(
    place_id,
    dplyr::any_of(analysis_metadata_cols),
    sequence_string,
    sequence_label,
    sequence_class_code,
    sequence_class
  )

print(dplyr::glimpse(place_continuity_summary))

readr::write_csv(
  place_continuity_summary,
  file.path(csv_dir, "place_continuity_summary.csv")
)
```

# 10. sequence-clustering

**目的**：7時期のpresence/apparent_absence系列をJaccard距離でクラスタリングする。

```{r c10_sequence_clustering, eval=TRUE}
sequence_matrix_df <- place_phase_sequence_wide |>
  dplyr::select(place_id, dplyr::all_of(phase_cols))

sequence_matrix <- sequence_matrix_df |>
  dplyr::select(dplyr::all_of(phase_cols)) |>
  as.matrix()

rownames(sequence_matrix) <- sequence_matrix_df$place_id

clusterable <- rowSums(sequence_matrix, na.rm = TRUE) > 0
cluster_k_effective <- min(cluster_k, sum(clusterable))

if (sum(clusterable) >= 2 && cluster_k_effective >= 2) {
  sequence_dist <- stats::dist(sequence_matrix[clusterable, , drop = FALSE], method = "binary")
  sequence_hclust <- stats::hclust(sequence_dist, method = "average")
  cluster_id <- stats::cutree(sequence_hclust, k = cluster_k_effective)

  place_sequence_cluster_core <- tibble::tibble(
    place_id = names(cluster_id),
    sequence_cluster_id = paste0("SC", unname(cluster_id))
  )
} else if (sum(clusterable) == 1) {
  place_sequence_cluster_core <- tibble::tibble(
    place_id = rownames(sequence_matrix)[clusterable],
    sequence_cluster_id = "SC1"
  )
} else {
  place_sequence_cluster_core <- tibble::tibble(
    place_id = character(0),
    sequence_cluster_id = character(0)
  )
}

format_sequence_phases <- function(sequence_string_value) {
  s <- as.character(sequence_string_value)
  s <- stringr::str_pad(s, width = length(phase_cols), side = "left", pad = "0")
  chars <- strsplit(s, "", fixed = TRUE)[[1]]
  active_phases <- phase_cols[chars == "1"]

  if (length(active_phases) == 0) {
    return("none")
  }

  paste(active_phases, collapse = "-")
}

place_sequence_cluster <- place_phase_sequence_wide |>
  dplyr::select(place_id, sequence_string, sequence_label) |>
  dplyr::left_join(place_sequence_cluster_core, by = "place_id") |>
  dplyr::mutate(
    sequence_cluster_id = tidyr::replace_na(sequence_cluster_id, "SC0_no_presence"),
    sequence_string_7digit = stringr::str_pad(
      as.character(sequence_string),
      width = length(phase_cols),
      side = "left",
      pad = "0"
    ),
    sequence_phases = vapply(sequence_string_7digit, format_sequence_phases, character(1))
  )

place_continuity_summary <- place_continuity_summary |>
  dplyr::left_join(
    place_sequence_cluster |>
      dplyr::select(place_id, sequence_cluster_id, sequence_string_7digit, sequence_phases),
    by = "place_id"
  ) |>
  dplyr::relocate(sequence_cluster_id, .after = sequence_class) |>
  dplyr::relocate(sequence_string_7digit, sequence_phases, .after = sequence_string)

cluster_phase_profile <- place_sequence_cluster |>
  dplyr::left_join(
    place_phase_long |>
      dplyr::select(place_id, phase_code, phase_order, presence),
    by = "place_id"
  ) |>
  dplyr::group_by(sequence_cluster_id, phase_code, phase_order) |>
  dplyr::summarise(
    n_places = dplyr::n_distinct(place_id),
    presence_rate = mean(presence, na.rm = TRUE),
    .groups = "drop"
  ) |>
  dplyr::arrange(sequence_cluster_id, phase_order)

sequence_cluster_summary <- place_continuity_summary |>
  dplyr::group_by(sequence_cluster_id) |>
  dplyr::summarise(
    n_places = dplyr::n(),
    dominant_sequence_class_code = as.integer(
      names(sort(table(sequence_class_code), decreasing = TRUE))[1]
    ),
    dominant_sequence_class = names(sort(table(sequence_class), decreasing = TRUE))[1],
    mean_presence_phase_count = mean(presence_phase_count, na.rm = TRUE),
    mean_longest_run_length = mean(longest_run_length, na.rm = TRUE),
    mean_gap_count = mean(gap_count, na.rm = TRUE),
    mean_continuity_index = mean(continuity_index, na.rm = TRUE),
    typical_sequence = names(sort(table(sequence_string_7digit), decreasing = TRUE))[1],
    typical_sequence_phases = format_sequence_phases(typical_sequence),
    typical_sequence_label = paste0("seq_", typical_sequence),
    .groups = "drop"
  ) |>
  dplyr::mutate(
    sequence_cluster_label = paste0(
      sequence_cluster_id,
      " / ",
      typical_sequence_phases
    )
  ) |>
  dplyr::arrange(sequence_cluster_id)

cluster_phase_profile <- cluster_phase_profile |>
  dplyr::left_join(
    sequence_cluster_summary |>
      dplyr::select(sequence_cluster_id, sequence_cluster_label),
    by = "sequence_cluster_id"
  )

readr::write_csv(
  place_sequence_cluster,
  file.path(csv_dir, "place_sequence_cluster.csv")
)

readr::write_csv(
  place_continuity_summary,
  file.path(csv_dir, "place_continuity_summary.csv")
)

readr::write_csv(
  cluster_phase_profile,
  file.path(csv_dir, "cluster_phase_profile.csv")
)

readr::write_csv(
  sequence_cluster_summary,
  file.path(csv_dir, "sequence_cluster_summary.csv")
)

print(sequence_cluster_summary)
```

# 11. phase-summaries

**目的**：時期別出現数、隣接時期間の遷移要約を作成する。`phase_transition_summary.csv` では `apparent_absence_continue` を除外し、`continue / drop / new` の構成比を算出する。

```{r c11_phase_summaries, eval=TRUE}
phase_presence_summary <- place_phase_long |>
  dplyr::group_by(phase_code, phase_order, phase_label_ja) |>
  dplyr::summarise(
    n_places = dplyr::n_distinct(place_id),
    presence_count = sum(presence, na.rm = TRUE),
    apparent_absence_count = sum(presence == 0L, na.rm = TRUE),
    presence_rate = presence_count / n_places,
    .groups = "drop"
  ) |>
  dplyr::arrange(phase_order)

phase_transition_long <- place_phase_sequence_wide |>
  dplyr::select(place_id, dplyr::all_of(phase_cols)) |>
  tidyr::pivot_longer(
    cols = dplyr::all_of(phase_cols),
    names_to = "phase_code",
    values_to = "presence"
  ) |>
  dplyr::left_join(
    chronology_phase_table |>
      dplyr::select(phase_code, phase_order),
    by = "phase_code"
  ) |>
  dplyr::arrange(place_id, phase_order) |>
  dplyr::group_by(place_id) |>
  dplyr::mutate(
    next_phase_code = dplyr::lead(phase_code),
    next_phase_order = dplyr::lead(phase_order),
    next_presence = dplyr::lead(presence)
  ) |>
  dplyr::ungroup() |>
  dplyr::filter(!is.na(next_phase_code)) |>
  dplyr::mutate(
    transition = dplyr::case_when(
      presence == 1L & next_presence == 1L ~ "continue",
      presence == 1L & next_presence == 0L ~ "drop",
      presence == 0L & next_presence == 1L ~ "new",
      TRUE ~ "apparent_absence_continue"
    ),
    phase_pair = paste0(phase_code, "->", next_phase_code),
    phase_pair_order = phase_order
  )

phase_transition_counts_all <- phase_transition_long |>
  dplyr::count(phase_pair, phase_pair_order, transition, name = "n_places")

phase_transition_totals_all <- phase_transition_counts_all |>
  dplyr::group_by(phase_pair, phase_pair_order) |>
  dplyr::summarise(
    total_places_all = sum(n_places),
    apparent_absence_continue_excluded = sum(
      n_places[transition == "apparent_absence_continue"],
      na.rm = TRUE
    ),
    .groups = "drop"
  )

phase_transition_pair_table <- phase_transition_long |>
  dplyr::distinct(phase_pair, phase_pair_order)

phase_transition_active_counts <- phase_transition_counts_all |>
  dplyr::filter(transition != "apparent_absence_continue")

phase_transition_summary <- phase_transition_pair_table |>
  tidyr::expand_grid(transition = transition_levels) |>
  dplyr::left_join(
    phase_transition_active_counts,
    by = c("phase_pair", "phase_pair_order", "transition")
  ) |>
  dplyr::mutate(
    n_places = tidyr::replace_na(n_places, 0L)
  ) |>
  dplyr::group_by(phase_pair, phase_pair_order) |>
  dplyr::mutate(
    active_total_places = sum(n_places),
    transition_rate_active = dplyr::if_else(
      active_total_places > 0,
      n_places / active_total_places,
      NA_real_
    )
  ) |>
  dplyr::ungroup() |>
  dplyr::left_join(
    phase_transition_totals_all,
    by = c("phase_pair", "phase_pair_order")
  ) |>
  dplyr::arrange(phase_pair_order, factor(transition, levels = transition_levels))

readr::write_csv(
  phase_presence_summary,
  file.path(csv_dir, "phase_presence_summary.csv")
)

readr::write_csv(
  phase_transition_summary,
  file.path(csv_dir, "phase_transition_summary.csv")
)

print(phase_presence_summary)
print(phase_transition_summary)
```

# 12. figures-phase-and-index

**目的**：時期別出現数、継続性指標、系列分類、隣接時期間のactive transition図を出力する。

```{r c12_figures_phase_and_index, eval=TRUE}
p_phase_presence <- ggplot2::ggplot(
  phase_presence_summary,
  ggplot2::aes(x = stats::reorder(phase_code, phase_order), y = presence_count)
) +
  ggplot2::geom_col() +
  ggplot2::labs(
    title = "Phase presence count",
    subtitle = "Input records after EM-only and special SiteType exclusions",
    x = "Phase",
    y = "Presence count"
  ) +
  ggplot2::theme_minimal()

p_sequence_class <- place_continuity_summary |>
  dplyr::count(sequence_class_code, sequence_class, name = "n_places") |>
  dplyr::mutate(
    sequence_class = factor(as.character(sequence_class), levels = sequence_class_levels)
  ) |>
  ggplot2::ggplot(
    ggplot2::aes(x = sequence_class, y = n_places)
  ) +
  ggplot2::geom_col() +
  ggplot2::coord_flip() +
  ggplot2::labs(
    title = "Sequence class count",
    subtitle = "Classes are defined by presence_phase_count, longest_run_length, and gap_count",
    x = "Sequence class",
    y = "Places"
  ) +
  ggplot2::theme_minimal()

p_continuity_hist <- ggplot2::ggplot(
  place_continuity_summary,
  ggplot2::aes(x = continuity_index)
) +
  ggplot2::geom_histogram(bins = 30) +
  ggplot2::labs(
    title = "Continuity index distribution",
    subtitle = "Calculated after EM-only and special SiteType exclusions",
    x = "Continuity index",
    y = "Places"
  ) +
  ggplot2::theme_minimal()

p_transition <- phase_transition_summary |>
  dplyr::mutate(
    transition = factor(transition, levels = transition_levels),
    phase_pair = stats::reorder(phase_pair, phase_pair_order)
  ) |>
  ggplot2::ggplot(
    ggplot2::aes(x = phase_pair, y = transition_rate_active, fill = transition)
  ) +
  ggplot2::geom_col() +
  ggplot2::labs(
    title = "Adjacent phase transition summary",
    subtitle = "apparent_absence_continue is excluded; rates use active_total_places as denominator",
    x = "Phase pair",
    y = "Active transition rate"
  ) +
  ggplot2::theme_minimal() +
  ggplot2::theme(axis.text.x = ggplot2::element_text(angle = 45, hjust = 1))

figure_files <- c(
  phase_presence = file.path(figure_dir, "figure_phase_presence_count.png"),
  sequence_class = file.path(figure_dir, "figure_sequence_class_count.png"),
  continuity_hist = file.path(figure_dir, "figure_continuity_index_histogram.png"),
  transition = file.path(figure_dir, "figure_phase_transition_summary.png")
)

ggplot2::ggsave(figure_files[["phase_presence"]], p_phase_presence, width = 8, height = 4, dpi = 300, bg = "white")
ggplot2::ggsave(figure_files[["sequence_class"]], p_sequence_class, width = 8, height = 4, dpi = 300, bg = "white")
ggplot2::ggsave(figure_files[["continuity_hist"]], p_continuity_hist, width = 8, height = 4, dpi = 300, bg = "white")
ggplot2::ggsave(figure_files[["transition"]], p_transition, width = 8, height = 4, dpi = 300, bg = "white")

p_phase_presence
p_sequence_class
p_continuity_hist
p_transition
```

# 13. figures-sequence-heatmap

**目的**：地点×時期のpresence/apparent_absence系列をヒートマップで確認する。

```{r c13_figures_sequence_heatmap, eval=TRUE}
heatmap_order <- place_continuity_summary |>
  dplyr::arrange(
    sequence_cluster_id,
    sequence_class_code,
    dplyr::desc(continuity_index),
    dplyr::desc(presence_phase_count),
    place_id
  ) |>
  dplyr::mutate(heatmap_order = dplyr::row_number()) |>
  dplyr::select(place_id, heatmap_order)

sequence_heatmap_data <- place_phase_long |>
  dplyr::select(place_id, phase_code, phase_order, presence_status, presence) |>
  dplyr::left_join(heatmap_order, by = "place_id") |>
  dplyr::filter(!is.na(heatmap_order))

p_sequence_heatmap <- ggplot2::ggplot(
  sequence_heatmap_data,
  ggplot2::aes(x = stats::reorder(phase_code, phase_order), y = heatmap_order, fill = presence_status)
) +
  ggplot2::geom_tile() +
  ggplot2::scale_y_reverse() +
  ggplot2::labs(
    title = "Place-phase sequence heatmap",
    x = "Phase",
    y = "Places ordered by cluster and continuity",
    fill = "Status"
  ) +
  ggplot2::theme_minimal()

p_cluster_profile <- ggplot2::ggplot(
  cluster_phase_profile,
  ggplot2::aes(
    x = stats::reorder(phase_code, phase_order),
    y = presence_rate,
    group = sequence_cluster_id
  )
) +
  ggplot2::geom_line() +
  ggplot2::geom_point() +
  ggplot2::facet_wrap(~ sequence_cluster_label) +
  ggplot2::labs(
    title = "Sequence cluster phase profile",
    subtitle = "Facet labels show sequence cluster ID and typical active phases",
    x = "Phase",
    y = "Presence rate"
  ) +
  ggplot2::theme_minimal()

ggplot2::ggsave(
  file.path(figure_dir, "figure_sequence_heatmap.png"),
  p_sequence_heatmap,
  width = 8,
  height = 8,
  dpi = 300,
  bg = "white"
)

ggplot2::ggsave(
  file.path(figure_dir, "figure_cluster_phase_profile.png"),
  p_cluster_profile,
  width = 10,
  height = 6,
  dpi = 300,
  bg = "white"
)

p_sequence_heatmap
p_cluster_profile
```

# 14. figures-run-gap-timeline

**目的**：runとgapの位置を時期順序上で確認する。

```{r c14_figures_run_gap_timeline, eval=TRUE}
timeline_place_order <- place_continuity_summary |>
  dplyr::filter(presence_phase_count > 0) |>
  dplyr::arrange(
    sequence_cluster_id,
    sequence_class_code,
    dplyr::desc(continuity_index),
    place_id
  ) |>
  dplyr::mutate(timeline_y = dplyr::row_number()) |>
  dplyr::select(place_id, timeline_y)

run_timeline_data <- place_run_events |>
  dplyr::left_join(timeline_place_order, by = "place_id") |>
  dplyr::filter(!is.na(timeline_y))

gap_timeline_data <- place_gap_events |>
  dplyr::left_join(timeline_place_order, by = "place_id") |>
  dplyr::filter(!is.na(timeline_y))

p_run_gap_timeline <- ggplot2::ggplot() +
  ggplot2::geom_segment(
    data = gap_timeline_data,
    ggplot2::aes(
      x = gap_start_order,
      xend = gap_end_order,
      y = timeline_y,
      yend = timeline_y
    ),
    linewidth = 0.3,
    alpha = 0.4
  ) +
  ggplot2::geom_segment(
    data = run_timeline_data,
    ggplot2::aes(
      x = run_start_order,
      xend = run_end_order,
      y = timeline_y,
      yend = timeline_y
    ),
    linewidth = 0.8
  ) +
  ggplot2::scale_x_continuous(
    breaks = chronology_phase_table$phase_order,
    labels = chronology_phase_table$phase_code
  ) +
  ggplot2::labs(
    title = "Run and gap timeline",
    subtitle = "Gap means intervening apparent_absence between presence runs",
    x = "Phase",
    y = "Places ordered by cluster and continuity"
  ) +
  ggplot2::theme_minimal()

ggplot2::ggsave(
  file.path(figure_dir, "figure_run_gap_timeline.png"),
  p_run_gap_timeline,
  width = 10,
  height = 8,
  dpi = 300,
  bg = "white"
)

p_run_gap_timeline
```

# 15. build-spatial-layers

**目的**：Lon/Latがある場合に、QGIS確認用の地点レイヤを作成する。位置情報は地図化のためだけに使用し、連続性判定には使わない。

```{r c15_build_spatial_layers, eval=TRUE}
make_empty_point_sf <- function() {
  sf::st_sf(geometry = sf::st_sfc(crs = 4326))
}

has_coordinates <- all(c(lon_col, lat_col) %in% names(chronology_raw_all))

if (has_coordinates) {
  coordinate_table_all <- chronology_raw_all |>
    dplyr::mutate(
      place_id = as.character(.data[[preferred_id_col]]),
      lon_value = suppressWarnings(as.numeric(.data[[lon_col]])),
      lat_value = suppressWarnings(as.numeric(.data[[lat_col]]))
    ) |>
    dplyr::filter(
      is.finite(lon_value),
      is.finite(lat_value)
    ) |>
    dplyr::select(place_id, lon_value, lat_value)

  coordinate_table <- chronology_raw |>
    dplyr::mutate(
      place_id = as.character(.data[[preferred_id_col]]),
      lon_value = suppressWarnings(as.numeric(.data[[lon_col]])),
      lat_value = suppressWarnings(as.numeric(.data[[lat_col]]))
    ) |>
    dplyr::filter(
      is.finite(lon_value),
      is.finite(lat_value)
    ) |>
    dplyr::select(place_id, lon_value, lat_value)

  chronology_place_continuity_sf <- place_continuity_summary |>
    dplyr::left_join(coordinate_table, by = "place_id") |>
    dplyr::filter(
      is.finite(lon_value),
      is.finite(lat_value)
    ) |>
    sf::st_as_sf(
      coords = c("lon_value", "lat_value"),
      crs = 4326,
      remove = FALSE
    )

  chronology_place_phase_presence_sf <- place_phase_long |>
    dplyr::left_join(
      coordinate_table,
      by = "place_id"
    ) |>
    dplyr::filter(
      is.finite(lon_value),
      is.finite(lat_value)
    ) |>
    sf::st_as_sf(
      coords = c("lon_value", "lat_value"),
      crs = 4326,
      remove = FALSE
    )

  chronology_run_events_sf <- place_run_events |>
    dplyr::left_join(
      coordinate_table,
      by = "place_id"
    ) |>
    dplyr::filter(
      is.finite(lon_value),
      is.finite(lat_value)
    ) |>
    sf::st_as_sf(
      coords = c("lon_value", "lat_value"),
      crs = 4326,
      remove = FALSE
    )

  chronology_gap_events_sf <- place_gap_events |>
    dplyr::left_join(
      coordinate_table,
      by = "place_id"
    ) |>
    dplyr::filter(
      is.finite(lon_value),
      is.finite(lat_value)
    ) |>
    sf::st_as_sf(
      coords = c("lon_value", "lat_value"),
      crs = 4326,
      remove = FALSE
    )

  if (exists("special_category_excluded_points")) {
    special_category_excluded_points_sf <- special_category_excluded_points |>
      dplyr::left_join(
        coordinate_table_all,
        by = "place_id"
      ) |>
      dplyr::filter(
        is.finite(lon_value),
        is.finite(lat_value)
      ) |>
      sf::st_as_sf(
        coords = c("lon_value", "lat_value"),
        crs = 4326,
        remove = FALSE
      )
  } else {
    special_category_excluded_points_sf <- make_empty_point_sf()
  }

  if (exists("special_function_flagged_points")) {
    special_function_flagged_points_sf <- special_function_flagged_points |>
      dplyr::left_join(
        coordinate_table_all,
        by = "place_id"
      ) |>
      dplyr::filter(
        is.finite(lon_value),
        is.finite(lat_value)
      ) |>
      sf::st_as_sf(
        coords = c("lon_value", "lat_value"),
        crs = 4326,
        remove = FALSE
      )
  } else {
    special_function_flagged_points_sf <- make_empty_point_sf()
  }

  cat("spatial places:", nrow(chronology_place_continuity_sf), "\n")
  cat("special excluded spatial places:", nrow(special_category_excluded_points_sf), "\n")
  cat("special flagged spatial places:", nrow(special_function_flagged_points_sf), "\n")
} else {
  chronology_place_continuity_sf <- make_empty_point_sf()
  chronology_place_phase_presence_sf <- make_empty_point_sf()
  chronology_run_events_sf <- make_empty_point_sf()
  chronology_gap_events_sf <- make_empty_point_sf()
  special_category_excluded_points_sf <- make_empty_point_sf()
  special_function_flagged_points_sf <- make_empty_point_sf()

  warning("Lon/Lat列がないため、GPKG出力用の地点レイヤは空になります。")
}
```

# 16. export-gpkg

**目的**：QGISで確認するため、`Continuity.gpkg` に地点別評価、地点×時期評価、run/gap、特殊SiteType関連レイヤを出力する。既存GPKGは削除せず、同名レイヤのみ更新する。

```{r c16_export_gpkg, eval=TRUE}
write_optional_gpkg_layer <- function(x, gpkg_path, layer_name) {
  if (inherits(x, "sf") && nrow(x) > 0) {
    write_gpkg_layer_safe(
      x,
      gpkg_path,
      layer_name
    )
    return(TRUE)
  }

  FALSE
}

gpkg_written <- c(
  chronology_place_continuity = write_optional_gpkg_layer(
    chronology_place_continuity_sf,
    continuity_gpkg,
    "chronology_place_continuity"
  ),
  chronology_place_phase_presence = write_optional_gpkg_layer(
    chronology_place_phase_presence_sf,
    continuity_gpkg,
    "chronology_place_phase_presence"
  ),
  chronology_run_events = write_optional_gpkg_layer(
    chronology_run_events_sf,
    continuity_gpkg,
    "chronology_run_events"
  ),
  chronology_gap_events = write_optional_gpkg_layer(
    chronology_gap_events_sf,
    continuity_gpkg,
    "chronology_gap_events"
  ),
  special_category_excluded_points = write_optional_gpkg_layer(
    special_category_excluded_points_sf,
    continuity_gpkg,
    "special_category_excluded_points"
  ),
  special_function_flagged_points = write_optional_gpkg_layer(
    special_function_flagged_points_sf,
    continuity_gpkg,
    "special_function_flagged_points"
  )
)

print(gpkg_written)

if (any(gpkg_written)) {
  cat("GPKG written:", continuity_gpkg, "\n")
} else {
  warning("有効なLon/Latまたは出力対象行がないため、GPKGレイヤは作成されませんでした。")
}
```

# 17. check-outputs

**目的**：CSV、図、GPKGレイヤの出力を確認する。

```{r c17_check_outputs, eval=TRUE}
expected_csv <- c(
  "em_only_exclusion_summary.csv",
  "input_column_usage_summary.csv",
  "special_category_exclusion_summary.csv",
  "special_category_excluded_points.csv",
  "special_function_flag_summary.csv",
  "special_function_flagged_points.csv",
  "chronology_phase_table.csv",
  "sequence_class_definition.csv",
  "place_phase_long.csv",
  "place_phase_sequence_wide.csv",
  "place_run_events.csv",
  "place_gap_events.csv",
  "place_continuity_summary.csv",
  "place_sequence_cluster.csv",
  "cluster_phase_profile.csv",
  "sequence_cluster_summary.csv",
  "phase_presence_summary.csv",
  "phase_transition_summary.csv"
)

expected_figures <- c(
  "figure_phase_presence_count.png",
  "figure_sequence_class_count.png",
  "figure_continuity_index_histogram.png",
  "figure_phase_transition_summary.png",
  "figure_sequence_heatmap.png",
  "figure_cluster_phase_profile.png",
  "figure_run_gap_timeline.png"
)

expected_gpkg_layers <- tibble::tibble(
  output_name = c(
    "chronology_place_continuity",
    "chronology_place_phase_presence",
    "chronology_run_events",
    "chronology_gap_events",
    "special_category_excluded_points",
    "special_function_flagged_points"
  ),
  object_name = c(
    "chronology_place_continuity_sf",
    "chronology_place_phase_presence_sf",
    "chronology_run_events_sf",
    "chronology_gap_events_sf",
    "special_category_excluded_points_sf",
    "special_function_flagged_points_sf"
  )
) |>
  dplyr::mutate(
    expected = purrr::map_lgl(
      object_name,
      ~ exists(.x) &&
        inherits(get(.x), "sf") &&
        nrow(get(.x)) > 0
    )
  )

csv_check <- tibble::tibble(
  output_type = "csv",
  output_name = expected_csv,
  path = file.path(csv_dir, expected_csv),
  expected = TRUE,
  exists = file.exists(path)
)

figure_check <- tibble::tibble(
  output_type = "figure",
  output_name = expected_figures,
  path = file.path(figure_dir, expected_figures),
  expected = TRUE,
  exists = file.exists(path)
)

if (file.exists(continuity_gpkg)) {
  actual_gpkg_layers <- sf::st_layers(continuity_gpkg)$name
} else {
  actual_gpkg_layers <- character(0)
}

gpkg_check <- expected_gpkg_layers |>
  dplyr::transmute(
    output_type = "gpkg_layer",
    output_name = output_name,
    path = continuity_gpkg,
    expected = expected,
    exists = output_name %in% actual_gpkg_layers
  )

output_check <- dplyr::bind_rows(
  csv_check,
  figure_check,
  gpkg_check
) |>
  dplyr::mutate(
    note = dplyr::case_when(
      exists ~ "ok",
      !expected ~ "not_expected_no_rows_or_no_coordinates",
      TRUE ~ "missing"
    )
  )

print(output_check)

readr::write_csv(
  output_check,
  file.path(csv_dir, "output_check.csv")
)

missing_outputs <- output_check |>
  dplyr::filter(expected, !exists)

if (nrow(missing_outputs) > 0) {
  warning(
    "未作成の出力があります: ",
    paste(missing_outputs$output_name, collapse = ", ")
  )
}
```
