---
title: "13Tokyo chronology continuity analysis v3"
output:
  html_document:
    toc: true
    toc_depth: 3
    number_sections: true
---

# 01. setup

**目的**：必要パッケージ、共通関数、分析バージョンを定義する。

```{r c01_setup, eval=TRUE, message=FALSE, warning=FALSE}
analysis_version <- "3.3.0"
analysis_run_id <- paste0(
  "continuity_",
  format(Sys.time(), "%Y%m%d_%H%M%S")
)
analysis_datetime_utc <- format(
  Sys.time(),
  tz = "UTC",
  format = "%Y-%m-%dT%H:%M:%SZ"
)

required_packages <- c(
  "readr",
  "dplyr",
  "tidyr",
  "tibble",
  "stringr",
  "purrr",
  "ggplot2",
  "sf",
  "spdep",
  "cluster",
  "DBI",
  "RSQLite"
)

missing_packages <- required_packages[
  !vapply(required_packages, requireNamespace, logical(1), quietly = TRUE)
]

if (length(missing_packages) > 0) {
  stop(
    "次のRパッケージを先にインストールしてください: ",
    paste(missing_packages, collapse = ", ")
  )
}

invisible(lapply(required_packages, library, character.only = TRUE))

if (utils::packageVersion("spdep") < base::numeric_version("1.2-7")) {
  stop(
    "spdep >= 1.2-7 が必要です。現在のversion: ",
    as.character(utils::packageVersion("spdep"))
  )
}

clamp01 <- function(x) {
  pmax(0, pmin(1, x))
}

safe_name <- function(x) {
  x |>
    stringr::str_replace_all("[^A-Za-z0-9_]+", "_") |>
    stringr::str_replace_all("_+", "_") |>
    stringr::str_replace_all("^_|_$", "")
}

write_gpkg_layer_safe <- function(x, dsn, layer) {
  if (!inherits(x, "sf")) {
    stop("GPKG出力対象がsfではありません: ", layer)
  }

  if (nrow(x) == 0) {
    warning("0件のためGPKGレイヤ出力をスキップします: ", layer)
    return(invisible(FALSE))
  }

  dir.create(dirname(dsn), recursive = TRUE, showWarnings = FALSE)

  if (file.exists(dsn)) {
    existing_layers <- sf::st_layers(dsn)$name
    if (layer %in% existing_layers) {
      sf::st_delete(dsn, layer = layer, quiet = TRUE)
    }
  }

  sf::st_write(
    x,
    dsn = dsn,
    layer = layer,
    quiet = TRUE
  )

  invisible(TRUE)
}

write_gpkg_attribute_table <- function(df, dsn, table_name, description = "") {
  if (!file.exists(dsn)) {
    warning("GPKGがまだ存在しないため属性テーブルをスキップします: ", table_name)
    return(invisible(FALSE))
  }

  con <- DBI::dbConnect(RSQLite::SQLite(), dsn)
  on.exit(DBI::dbDisconnect(con), add = TRUE)

  DBI::dbWriteTable(
    con,
    table_name,
    as.data.frame(df),
    overwrite = TRUE,
    row.names = FALSE
  )

  if (DBI::dbExistsTable(con, "gpkg_contents")) {
    DBI::dbExecute(
      con,
      "DELETE FROM gpkg_contents WHERE table_name = ?",
      params = list(table_name)
    )

    DBI::dbExecute(
      con,
      paste(
        "INSERT INTO gpkg_contents",
        "(table_name, data_type, identifier, description, last_change, srs_id)",
        "VALUES (?, 'attributes', ?, ?, ?, NULL)"
      ),
      params = list(
        table_name,
        table_name,
        description,
        analysis_datetime_utc
      )
    )
  }

  invisible(TRUE)
}

make_empty_point_sf <- function(crs_value = 4326) {
  sf::st_sf(
    geometry = sf::st_sfc(crs = crs_value)
  )
}
```

# 02. paths-and-parameters

**目的**：地形分類・W07水系属性付与済みCSV、時系列、感度分析、空間分析、出力先を定義する。

```{r c02_paths_and_parameters, eval=TRUE}
# ------------------------------------------------------------------
# INPUT
# ------------------------------------------------------------------
# Tokyo固有のactivity-domain前処理済みCSVを正式入力とする。
# このCSVは GSI地形分類 + W07水系 + activity-domain phase flags を含む。
input_csv <- "13Tokyo_chronology_gsi_landform_activity.csv"

results_dir <- "Continuity_results_v3_3"
csv_dir <- file.path(results_dir, "csv")
figure_dir <- file.path(results_dir, "figure")
gpkg_dir <- file.path(results_dir, "gpkg")
continuity_gpkg <- file.path(gpkg_dir, "Continuity.gpkg")

for (d in c(results_dir, csv_dir, figure_dir, gpkg_dir)) {
  dir.create(d, recursive = TRUE, showWarnings = FALSE)
}

# ------------------------------------------------------------------
# TIME SERIES
# ------------------------------------------------------------------
phase_cols <- c("Pa", "Jo", "Ya", "Ko", "Na", "He", "Me")

chronology_marker_cols_candidate <- c(
  "Pa", "Jo", "Ya", "Ko", "As", "An", "Na", "He", "Me",
  "Ka", "Nb", "Mu", "Se", "EM", "AM", "Ed", "Md", "Pr", "Un"
)

exclude_em_only <- TRUE
em_col <- "EM"

phase_label_table <- tibble::tibble(
  phase_code = phase_cols,
  phase_order = seq_along(phase_cols),
  phase_label_ja = c(
    "旧石器", "縄文", "弥生", "古墳", "奈良", "平安", "中世"
  ),
  phase_label_en = c(
    "Palaeolithic", "Jomon", "Yayoi", "Kofun", "Nara", "Heian", "Medieval"
  )
)

preferred_id_col <- "JASID"
lon_col <- "Lon"
lat_col <- "Lat"

# ------------------------------------------------------------------
# CONTINUITY INDEX WEIGHT SENSITIVITY
# ------------------------------------------------------------------
# 実年代幅によるtime weightingは行わない。
continuity_weight_sets <- tibble::tribble(
  ~weight_set,       ~w_presence, ~w_run, ~w_gapfree,
  "baseline",               0.35,   0.40,       0.25,
  "balanced",               1/3,    1/3,        1/3,
  "coverage_heavy",         0.50,   0.30,       0.20,
  "run_heavy",              0.25,   0.55,       0.20,
  "gap_span_heavy",         0.30,   0.30,       0.40
)

baseline_weight_set <- "baseline"
continuity_top_fraction <- 0.10

# ------------------------------------------------------------------
# SEQUENCE CLUSTERING
# ------------------------------------------------------------------
cluster_k_candidates <- 2:10
cluster_k_manual <- NA_integer_
cluster_stability_repeats <- 50L
cluster_stability_fraction <- 0.80
dominant_cluster_share_threshold <- 0.50
subcluster_k_candidates <- 2:6
sequence_cluster_seed <- 20260809L

sequence_class_levels <- c(
  "no_presence",
  "single_phase",
  "continuous_2phase",
  "continuous_3_4phase",
  "continuous_5_7phase",
  "intermittent_gap1",
  "intermittent_gap2plus",
  "unclassified"
)

transition_levels <- c("continue", "drop", "new")
markov_state_levels <- c("apparent_absence", "presence")

# ------------------------------------------------------------------
# CHANGE-POINT SCREENING
# ------------------------------------------------------------------
change_point_min_segment <- 2L
landscape_min_places <- 20L

# ------------------------------------------------------------------
# SPATIAL ANALYSIS
# ------------------------------------------------------------------
spatial_analysis_crs <- 6677L
spatial_k_values <- c(4L, 8L, 12L)
spatial_primary_k <- 8L
spatial_alpha <- 0.05
spatial_seed <- 20260809L
spatial_permutations <- 999L

spatial_continuous_metrics <- c(
  "continuity_index",
  "longest_run_length",
  "gap_count",
  "max_gap_length",
  "intermittency_index"
)

spatial_transition_global_events <- c("continue", "drop", "new")
spatial_transition_binary_events <- c("drop", "new")

run_fixed_distance_calibration <- TRUE
fixed_distance_bands_m <- c(1000, 2000, 5000)
edge_diagnostic_thresholds_m <- c(2000, 5000)

# ------------------------------------------------------------------
# STANDARDIZED ACTIVITY DOMAINS
# ------------------------------------------------------------------
# SiteType/ArchaeologicalFeaturesの意味解釈はTokyo前処理Rmdで完了済み。
# 共通分析ではphase-specific flagを唯一のactivity-domain判定根拠とする。
activity_domains <- c(
  "all_land_use",
  "general_activity",
  "monument",
  "institutional",
  "production"
)

activity_domain_flag_map <- c(
  general_activity = "activity_general_activity",
  monument = "activity_monument",
  institutional = "activity_institutional",
  production = "activity_production"
)

activity_phase_flag_map <- stats::setNames(
  lapply(
    names(activity_domain_flag_map),
    function(domain_name) {
      stats::setNames(
        paste0(
          "activity_",
          domain_name,
          "_",
          phase_cols
        ),
        phase_cols
      )
    }
  ),
  names(activity_domain_flag_map)
)

activity_phase_flag_cols <- unname(
  unlist(
    activity_phase_flag_map
  )
)

# ------------------------------------------------------------------
# GSI / W07 CONTEXT COLUMNS
# ------------------------------------------------------------------
landform_cols_candidate <- c(
  "gsi_landform_code",
  "gsi_landform_class",
  "gsi_landform_match_status",
  "gsi_landform_zoom",
  "gsi_landform_source"
)

watershed_cols_candidate <- c(
  "watershed_mesh_code_100m",
  "watershed_first_mesh_code",
  "watersystem_code",
  "watersystem_name",
  "river_code",
  "river_name",
  "unit_basin_code",
  "w07_match_status",
  "w07_source_year",
  "w07_source_id"
)

metadata_cols_candidate <- c(
  "JASID", "LGC", "Site_no", "SiteName_furigana", "SiteName_original",
  "Address", "Chronology", "SiteType", "ArchaeologicalFeatures",
  "MajorArtefacts", "Lon", "Lat",
  landform_cols_candidate,
  watershed_cols_candidate,
  unname(activity_domain_flag_map),
  activity_phase_flag_cols
)

cat("input_csv:", input_csv, "\n")
cat("phase order:", paste(phase_cols, collapse = " -> "), "\n")
cat("activity domains:", paste(activity_domains, collapse = ", "), "\n")
cat("continuity weight sets:", paste(continuity_weight_sets$weight_set, collapse = ", "), "\n")
cat("sequence k candidates:", paste(cluster_k_candidates, collapse = ", "), "\n")
cat("spatial k values:", paste(spatial_k_values, collapse = ", "), "\n")
cat("fixed-distance calibration:", run_fixed_distance_calibration, "\n")
cat("results_dir:", results_dir, "\n")
```

# 03. read-input-schema-coordinate-qa

**目的**：入力CSVを読み込み、座標欠損・不正値を最初に検出して全分析から除外し、GSI/W07属性の可用性を診断する。

```{r c03_read_input_schema_coordinate_qa, eval=TRUE}
if (!file.exists(input_csv)) {
  stop("入力CSVが見つかりません: ", input_csv)
}

chronology_input_all <- readr::read_csv(
  input_csv,
  col_types = readr::cols(.default = readr::col_character()),
  show_col_types = FALSE,
  locale = readr::locale(encoding = "UTF-8")
) |>
  dplyr::select(-dplyr::matches("^Unnamed:"))

missing_phase_cols <- setdiff(phase_cols, names(chronology_input_all))
if (length(missing_phase_cols) > 0) {
  stop(
    "入力CSVに解析対象列がありません: ",
    paste(missing_phase_cols, collapse = ", ")
  )
}

if (!preferred_id_col %in% names(chronology_input_all)) {
  chronology_input_all[[preferred_id_col]] <- as.character(seq_len(nrow(chronology_input_all)))
}

if (!all(c(lon_col, lat_col) %in% names(chronology_input_all))) {
  stop("Lon/Lat列がないため、次版分析仕様を実行できません。")
}

chronology_input_all <- chronology_input_all |>
  dplyr::mutate(
    place_id = as.character(.data[[preferred_id_col]]),
    lon_value = suppressWarnings(as.numeric(.data[[lon_col]])),
    lat_value = suppressWarnings(as.numeric(.data[[lat_col]])),
    coordinate_status = dplyr::case_when(
      !nzchar(trimws(dplyr::coalesce(as.character(.data[[lon_col]]), ""))) &
        !nzchar(trimws(dplyr::coalesce(as.character(.data[[lat_col]]), ""))) ~ "missing_both",
      !nzchar(trimws(dplyr::coalesce(as.character(.data[[lon_col]]), ""))) ~ "missing_lon",
      !nzchar(trimws(dplyr::coalesce(as.character(.data[[lat_col]]), ""))) ~ "missing_lat",
      !is.finite(lon_value) | !is.finite(lat_value) ~ "non_numeric",
      lon_value < -180 | lon_value > 180 | lat_value < -90 | lat_value > 90 ~ "out_of_range",
      TRUE ~ "valid"
    ),
    coordinate_valid = coordinate_status == "valid"
  )

coordinate_quality_summary <- chronology_input_all |>
  dplyr::count(coordinate_status, name = "n_rows") |>
  dplyr::mutate(proportion = n_rows / sum(n_rows))

coordinate_excluded_points <- chronology_input_all |>
  dplyr::filter(!coordinate_valid) |>
  dplyr::select(
    place_id,
    dplyr::any_of(c("SiteName_original", "Address", lon_col, lat_col)),
    coordinate_status
  )

readr::write_csv(
  coordinate_quality_summary,
  file.path(csv_dir, "coordinate_quality_summary.csv")
)

readr::write_csv(
  coordinate_excluded_points,
  file.path(csv_dir, "coordinate_excluded_points.csv")
)

# 座標不正地点は時系列・空間の全分析から除外し、母集団を統一する。
chronology_coordinate_valid <- chronology_input_all |>
  dplyr::filter(coordinate_valid)

# GSI / W07 QA
context_field_status <- tibble::tibble(
  column_name = c(landform_cols_candidate, watershed_cols_candidate),
  exists = column_name %in% names(chronology_input_all),
  context_group = c(
    rep("GSI_landform", length(landform_cols_candidate)),
    rep("W07_watershed", length(watershed_cols_candidate))
  )
)

context_match_summary <- dplyr::bind_rows(
  if ("gsi_landform_match_status" %in% names(chronology_coordinate_valid)) {
    chronology_coordinate_valid |>
      dplyr::count(gsi_landform_match_status, name = "n_rows") |>
      dplyr::mutate(context = "GSI_landform") |>
      dplyr::rename(status = gsi_landform_match_status)
  } else {
    tibble::tibble(context = "GSI_landform", status = "column_missing", n_rows = nrow(chronology_coordinate_valid))
  },
  if ("w07_match_status" %in% names(chronology_coordinate_valid)) {
    chronology_coordinate_valid |>
      dplyr::count(w07_match_status, name = "n_rows") |>
      dplyr::mutate(context = "W07_watershed") |>
      dplyr::rename(status = w07_match_status)
  } else {
    tibble::tibble(context = "W07_watershed", status = "column_missing", n_rows = nrow(chronology_coordinate_valid))
  }
)

readr::write_csv(
  context_field_status,
  file.path(csv_dir, "context_field_status.csv")
)
readr::write_csv(
  context_match_summary,
  file.path(csv_dir, "context_match_summary.csv")
)

print(coordinate_quality_summary)
print(context_match_summary)
```

# 04. exclude-em-only-and-build-context

**目的**：座標有効地点からEMのみ地点を除外し、地形・水系から自然地理的な集計単位を構築する。activity domainはTokyo前処理Rmdが付与したphase-specific flagを読み込む。

```{r c04_exclude_em_only_and_build_context, eval=TRUE}
chronology_marker_cols <- intersect(
  chronology_marker_cols_candidate,
  names(chronology_coordinate_valid)
)

if (exclude_em_only && em_col %in% chronology_marker_cols) {
  marker_numeric <- chronology_coordinate_valid |>
    dplyr::select(dplyr::all_of(chronology_marker_cols)) |>
    dplyr::mutate(
      dplyr::across(
        dplyr::everything(),
        ~ tidyr::replace_na(
          suppressWarnings(readr::parse_number(as.character(.x))),
          0
        )
      )
    )

  other_marker_cols <- setdiff(
    chronology_marker_cols,
    em_col
  )

  em_only_flag <- marker_numeric[[em_col]] > 0 &
    rowSums(
      marker_numeric[
        ,
        other_marker_cols,
        drop = FALSE
      ] > 0,
      na.rm = TRUE
    ) == 0
} else {
  em_only_flag <- rep(
    FALSE,
    nrow(chronology_coordinate_valid)
  )
}

em_only_exclusion_summary <- tibble::tibble(
  item = c(
    "input_rows_total",
    "excluded_invalid_coordinate_rows",
    "coordinate_valid_rows",
    "excluded_em_only_rows",
    "analysis_rows_final"
  ),
  n_rows = c(
    nrow(chronology_input_all),
    nrow(coordinate_excluded_points),
    nrow(chronology_coordinate_valid),
    sum(em_only_flag, na.rm = TRUE),
    sum(!em_only_flag, na.rm = TRUE)
  )
)

readr::write_csv(
  em_only_exclusion_summary,
  file.path(
    csv_dir,
    "analysis_population_summary.csv"
  )
)

chronology_raw <- chronology_coordinate_valid |>
  dplyr::filter(
    !em_only_flag
  ) |>
  dplyr::mutate(
    place_id = as.character(
      .data[[preferred_id_col]]
    )
  )

# ------------------------------------------------------------
# 自然地理的な分節単位
# ------------------------------------------------------------
for (nm in unique(c(
  "watersystem_code",
  "watersystem_name",
  "unit_basin_code",
  "gsi_landform_code",
  "gsi_landform_class"
))) {
  if (!nm %in% names(chronology_raw)) {
    chronology_raw[[nm]] <- NA_character_
  }
}

has_watersystem <- all(
  c(
    "watersystem_code",
    "watersystem_name"
  ) %in% names(chronology_raw)
)

has_unit_basin <- all(
  c(
    "watersystem_code",
    "unit_basin_code"
  ) %in% names(chronology_raw)
)

has_landform <- all(
  c(
    "gsi_landform_code",
    "gsi_landform_class"
  ) %in% names(chronology_raw)
)

chronology_raw <- chronology_raw |>
  dplyr::mutate(
    watersystem_unit_id = dplyr::if_else(
      has_watersystem &
        !is.na(.data[["watersystem_code"]]) &
        nzchar(.data[["watersystem_code"]]),
      paste0(
        "WS_",
        .data[["watersystem_code"]]
      ),
      NA_character_
    ),
    watersystem_unit_label = dplyr::if_else(
      has_watersystem &
        !is.na(.data[["watersystem_name"]]) &
        nzchar(.data[["watersystem_name"]]),
      paste0(
        .data[["watersystem_code"]],
        " / ",
        .data[["watersystem_name"]]
      ),
      NA_character_
    ),
    basin_unit_id = dplyr::if_else(
      has_unit_basin &
        !is.na(.data[["watersystem_code"]]) &
        !is.na(.data[["unit_basin_code"]]) &
        nzchar(.data[["watersystem_code"]]) &
        nzchar(.data[["unit_basin_code"]]),
      paste0(
        "B_",
        .data[["watersystem_code"]],
        "_",
        .data[["unit_basin_code"]]
      ),
      NA_character_
    ),
    basin_unit_label = dplyr::if_else(
      !is.na(basin_unit_id),
      paste0(
        dplyr::coalesce(
          .data[["watersystem_name"]],
          "unknown"
        ),
        " / basin ",
        .data[["unit_basin_code"]]
      ),
      NA_character_
    ),
    landscape_unit_id = dplyr::if_else(
      has_unit_basin &
        has_landform &
        !is.na(basin_unit_id) &
        !is.na(.data[["gsi_landform_code"]]) &
        nzchar(.data[["gsi_landform_code"]]),
      paste0(
        basin_unit_id,
        "_LF_",
        safe_name(
          .data[["gsi_landform_code"]]
        )
      ),
      NA_character_
    ),
    landscape_unit_label = dplyr::if_else(
      !is.na(landscape_unit_id),
      paste0(
        dplyr::coalesce(
          basin_unit_label,
          "unknown basin"
        ),
        " / ",
        dplyr::coalesce(
          .data[["gsi_landform_class"]],
          "unknown landform"
        )
      ),
      NA_character_
    )
  )

# ------------------------------------------------------------
# activity-domain availability
# ------------------------------------------------------------
activity_domain_availability <- tibble::tibble(
  activity_domain = activity_domains,
  phase_specific_available = c(
    TRUE,
    vapply(
      names(activity_phase_flag_map),
      function(domain_name) {
        all(
          unname(
            activity_phase_flag_map[[domain_name]]
          ) %in% names(chronology_raw)
        )
      },
      logical(1)
    )
  ),
  place_flag_available = c(
    TRUE,
    unname(
      activity_domain_flag_map
    ) %in% names(chronology_raw)
  )
)

missing_activity_phase_cols <- setdiff(
  activity_phase_flag_cols,
  names(chronology_raw)
)

if (length(missing_activity_phase_cols) > 0) {
  stop(
    "activity-domain前処理済みCSVに必要なphase-specific flagがありません: ",
    paste(
      missing_activity_phase_cols,
      collapse = ", "
    ),
    "\n先に Tokyo_activity_domain_preprocess.Rmd を実行してください。"
  )
}

# place-level membershipはphase-specific flagから再構築する。
# all_land_useは分析母集団の全地点を保持する。
place_activity_domain <- chronology_raw |>
  dplyr::transmute(
    place_id,
    activity_domain = "all_land_use"
  )

for (domain_name in names(activity_phase_flag_map)) {
  flag_cols <- unname(
    activity_phase_flag_map[[domain_name]]
  )

  flag_matrix <- chronology_raw |>
    dplyr::select(
      dplyr::all_of(flag_cols)
    ) |>
    dplyr::mutate(
      dplyr::across(
        dplyr::everything(),
        ~ tidyr::replace_na(
          suppressWarnings(
            readr::parse_number(
              as.character(.x)
            )
          ),
          0
        )
      )
    )

  any_domain <- rowSums(
    as.matrix(flag_matrix) > 0,
    na.rm = TRUE
  ) > 0

  place_activity_domain <- dplyr::bind_rows(
    place_activity_domain,
    chronology_raw |>
      dplyr::transmute(
        place_id,
        activity_domain = dplyr::if_else(
          any_domain,
          domain_name,
          NA_character_
        )
      ) |>
      dplyr::filter(
        !is.na(activity_domain)
      )
  )
}

place_activity_domain <- place_activity_domain |>
  dplyr::distinct(
    place_id,
    activity_domain
  )

metadata_cols <- intersect(
  metadata_cols_candidate,
  names(chronology_raw)
)

context_cols <- intersect(
  c(
    "watersystem_unit_id",
    "watersystem_unit_label",
    "basin_unit_id",
    "basin_unit_label",
    "landscape_unit_id",
    "landscape_unit_label"
  ),
  names(chronology_raw)
)

analysis_metadata_cols <- unique(
  c(
    setdiff(
      metadata_cols,
      c(
        "place_id",
        phase_cols
      )
    ),
    context_cols
  )
)

landscape_unit_overview <- dplyr::bind_rows(
  chronology_raw |>
    dplyr::filter(
      !is.na(watersystem_unit_id)
    ) |>
    dplyr::count(
      scheme = "watersystem",
      group_id = watersystem_unit_id,
      group_label = watersystem_unit_label,
      name = "n_places"
    ),
  chronology_raw |>
    dplyr::filter(
      !is.na(basin_unit_id)
    ) |>
    dplyr::count(
      scheme = "unit_basin",
      group_id = basin_unit_id,
      group_label = basin_unit_label,
      name = "n_places"
    ),
  chronology_raw |>
    dplyr::filter(
      !is.na(landscape_unit_id)
    ) |>
    dplyr::count(
      scheme = "watershed_x_landform",
      group_id = landscape_unit_id,
      group_label = landscape_unit_label,
      name = "n_places"
    )
)

readr::write_csv(
  activity_domain_availability,
  file.path(
    csv_dir,
    "activity_domain_availability.csv"
  )
)

readr::write_csv(
  landscape_unit_overview,
  file.path(
    csv_dir,
    "landscape_unit_overview.csv"
  )
)

readr::write_csv(
  em_only_exclusion_summary,
  file.path(
    csv_dir,
    "em_only_exclusion_summary.csv"
  )
)

print(
  em_only_exclusion_summary
)

print(
  activity_domain_availability
)
```

# 05. build-phase-table

**目的**：解析対象7時期の順序表を作成する。実年代幅による重み付けは行わない。

```{r c05_build_phase_table, eval=TRUE}
chronology_phase_table <- phase_label_table |>
  dplyr::mutate(
    phase_id = phase_code,
    sequence_position = phase_order
  ) |>
  dplyr::select(
    phase_id,
    phase_code,
    phase_order,
    sequence_position,
    phase_label_ja,
    phase_label_en
  )

readr::write_csv(
  chronology_phase_table,
  file.path(csv_dir, "chronology_phase_table.csv")
)

print(chronology_phase_table)
```

# 06. build-place-phase-tables

**目的**：7時期をpresence/apparent_absenceの地点系列に変換し、7bit系列を文字列として保持する。

```{r c06_build_place_phase_tables, eval=TRUE}
format_sequence_phases <- function(sequence_string_value) {
  s <- stringr::str_pad(
    as.character(sequence_string_value),
    width = length(phase_cols),
    side = "left",
    pad = "0"
  )

  chars <- strsplit(
    s,
    "",
    fixed = TRUE
  )[[1]]

  active_phases <- phase_cols[
    chars == "1"
  ]

  if (length(active_phases) == 0) {
    return("none")
  }

  paste(
    active_phases,
    collapse = "-"
  )
}

# ------------------------------------------------------------
# all_land_use: original chronology
# ------------------------------------------------------------
phase_value_table <- chronology_raw |>
  dplyr::select(
    place_id,
    dplyr::any_of(
      analysis_metadata_cols
    ),
    dplyr::all_of(
      phase_cols
    )
  ) |>
  dplyr::mutate(
    dplyr::across(
      dplyr::all_of(
        phase_cols
      ),
      ~ tidyr::replace_na(
        suppressWarnings(
          readr::parse_number(
            as.character(.x)
          )
        ),
        0
      )
    )
  )

place_phase_long <- phase_value_table |>
  tidyr::pivot_longer(
    cols = dplyr::all_of(
      phase_cols
    ),
    names_to = "phase_code",
    values_to = "phase_value"
  ) |>
  dplyr::left_join(
    chronology_phase_table,
    by = "phase_code"
  ) |>
  dplyr::mutate(
    presence = as.integer(
      phase_value > 0
    ),
    presence_status = dplyr::if_else(
      presence == 1L,
      "presence",
      "apparent_absence"
    )
  ) |>
  dplyr::arrange(
    place_id,
    phase_order
  )

place_phase_sequence_wide <- place_phase_long |>
  dplyr::select(
    place_id,
    phase_code,
    presence
  ) |>
  tidyr::pivot_wider(
    names_from = phase_code,
    values_from = presence,
    values_fill = 0
  ) |>
  dplyr::left_join(
    phase_value_table |>
      dplyr::select(
        place_id,
        dplyr::any_of(
          analysis_metadata_cols
        )
      ),
    by = "place_id"
  ) |>
  dplyr::relocate(
    place_id
  ) |>
  dplyr::mutate(
    sequence_string_7digit = do.call(
      paste0,
      dplyr::across(
        dplyr::all_of(
          phase_cols
        )
      )
    ),
    sequence_string_7digit = as.character(
      sequence_string_7digit
    ),
    sequence_display = paste0(
      "seq_",
      sequence_string_7digit
    ),
    sequence_phases = vapply(
      sequence_string_7digit,
      format_sequence_phases,
      character(1)
    )
  )

# ------------------------------------------------------------
# activity-domain phase series
#
# v3.3 policy:
# 1 = present
# 0 = resolved non-presence
# NA = temporally_unresolved
#
# NA must never be converted to 0.
# ------------------------------------------------------------
activity_long_list <- list(
  all_land_use = place_phase_long |>
    dplyr::transmute(
      place_id,
      activity_domain = "all_land_use",
      phase_code,
      phase_order,
      phase_label_ja,
      phase_label_en,
      presence,
      phase_resolution = "resolved"
    )
)

for (domain_name in names(activity_phase_flag_map)) {
  flag_map <- activity_phase_flag_map[[domain_name]]

  domain_long <- chronology_raw |>
    dplyr::select(
      place_id,
      dplyr::all_of(
        unname(flag_map)
      )
    ) |>
    tidyr::pivot_longer(
      cols = -place_id,
      names_to = "flag_col",
      values_to = "flag_value"
    ) |>
    dplyr::mutate(
      phase_code = names(flag_map)[
        match(
          flag_col,
          unname(flag_map)
        )
      ],
      flag_numeric = suppressWarnings(
        readr::parse_number(
          as.character(flag_value),
          na = c("", "NA")
        )
      ),
      presence = dplyr::case_when(
        is.na(flag_numeric) ~
          NA_integer_,
        flag_numeric > 0 ~
          1L,
        TRUE ~
          0L
      ),
      phase_resolution = dplyr::if_else(
        is.na(presence),
        "temporally_unresolved",
        "resolved"
      ),
      activity_domain = domain_name
    ) |>
    dplyr::select(
      place_id,
      activity_domain,
      phase_code,
      presence,
      phase_resolution
    ) |>
    dplyr::left_join(
      chronology_phase_table |>
        dplyr::select(
          phase_code,
          phase_order,
          phase_label_ja,
          phase_label_en
        ),
      by = "phase_code"
    ) |>
    dplyr::arrange(
      place_id,
      phase_order
    )

  activity_long_list[[domain_name]] <- domain_long
}

place_phase_activity_long <- dplyr::bind_rows(
  activity_long_list
) |>
  dplyr::arrange(
    activity_domain,
    place_id,
    phase_order
  )

# all_land_useは全地点をmemberとして保持。
# その他は少なくとも1期でconfirmed presenceがある地点のみを
# domain memberとする。NAだけの地点はconfirmed memberにしない。
activity_domain_place_membership <- place_phase_activity_long |>
  dplyr::group_by(
    activity_domain,
    place_id
  ) |>
  dplyr::summarise(
    confirmed_presence_phase_count = sum(
      presence == 1L,
      na.rm = TRUE
    ),
    unresolved_phase_count = sum(
      is.na(presence)
    ),
    fully_resolved_sequence = all(
      !is.na(presence)
    ),
    .groups = "drop"
  ) |>
  dplyr::filter(
    activity_domain == "all_land_use" |
      confirmed_presence_phase_count > 0
  )

activity_domain_phase_resolution_summary <- place_phase_activity_long |>
  dplyr::count(
    activity_domain,
    phase_code,
    phase_order,
    phase_resolution,
    name = "n_places"
  ) |>
  dplyr::arrange(
    activity_domain,
    phase_order,
    phase_resolution
  )

readr::write_csv(
  place_phase_long,
  file.path(
    csv_dir,
    "place_phase_long.csv"
  )
)

readr::write_csv(
  place_phase_sequence_wide,
  file.path(
    csv_dir,
    "place_phase_sequence_wide.csv"
  )
)

readr::write_csv(
  place_phase_activity_long,
  file.path(
    csv_dir,
    "place_phase_activity_long.csv"
  )
)

readr::write_csv(
  activity_domain_place_membership,
  file.path(
    csv_dir,
    "activity_domain_place_membership.csv"
  )
)

readr::write_csv(
  activity_domain_phase_resolution_summary,
  file.path(
    csv_dir,
    "activity_domain_phase_resolution_summary.csv"
  )
)

cat(
  "analysis places:",
  dplyr::n_distinct(
    place_phase_long$place_id
  ),
  "\n"
)

cat(
  "activity domains:",
  paste(
    unique(
      place_phase_activity_long$activity_domain
    ),
    collapse = ", "
  ),
  "\n"
)

print(
  activity_domain_phase_resolution_summary
)
```

# 07. run-length-analysis

**目的**：地点ごとの連続出現区間を抽出する。

```{r c07_run_length_analysis, eval=TRUE}
extract_runs_one <- function(place_df) {
  place_df <- place_df |>
    dplyr::arrange(phase_order)

  v <- place_df$presence
  r <- rle(v == 1L)
  ends <- cumsum(r$lengths)
  starts <- ends - r$lengths + 1L
  run_idx <- which(r$values)

  if (length(run_idx) == 0) {
    return(tibble::tibble(
      place_id = character(0),
      run_id = character(0),
      run_index = integer(0),
      run_start_phase = character(0),
      run_end_phase = character(0),
      run_start_order = integer(0),
      run_end_order = integer(0),
      run_length = integer(0)
    ))
  }

  tibble::tibble(
    place_id = place_df$place_id[1],
    run_index = seq_along(run_idx),
    run_start_pos = starts[run_idx],
    run_end_pos = ends[run_idx]
  ) |>
    dplyr::mutate(
      run_id = paste0(place_id, "_R", run_index),
      run_start_phase = place_df$phase_code[run_start_pos],
      run_end_phase = place_df$phase_code[run_end_pos],
      run_start_order = place_df$phase_order[run_start_pos],
      run_end_order = place_df$phase_order[run_end_pos],
      run_length = run_end_order - run_start_order + 1L
    ) |>
    dplyr::select(
      place_id, run_id, run_index,
      run_start_phase, run_end_phase,
      run_start_order, run_end_order, run_length
    )
}

place_run_events <- place_phase_long |>
  dplyr::group_split(place_id) |>
  purrr::map_dfr(extract_runs_one)

readr::write_csv(
  place_run_events,
  file.path(csv_dir, "place_run_events.csv")
)
```

# 08. gap-analysis

**目的**：presence run間の内部的なapparent_absence区間を抽出する。

```{r c08_gap_analysis, eval=TRUE}
extract_gaps_one <- function(run_df) {
  run_df <- run_df |>
    dplyr::arrange(run_start_order)

  if (nrow(run_df) < 2) {
    return(tibble::tibble(
      place_id = character(0),
      gap_id = character(0),
      gap_index = integer(0),
      gap_start_order = integer(0),
      gap_end_order = integer(0),
      gap_length = integer(0),
      between_run_from = character(0),
      between_run_to = character(0)
    ))
  }

  out <- vector("list", nrow(run_df) - 1L)

  for (i in seq_len(nrow(run_df) - 1L)) {
    gap_start <- run_df$run_end_order[i] + 1L
    gap_end <- run_df$run_start_order[i + 1L] - 1L
    gap_length <- gap_end - gap_start + 1L

    if (gap_length > 0) {
      out[[i]] <- tibble::tibble(
        place_id = run_df$place_id[1],
        gap_index = i,
        gap_id = paste0(run_df$place_id[1], "_G", i),
        gap_start_order = gap_start,
        gap_end_order = gap_end,
        gap_length = gap_length,
        between_run_from = run_df$run_id[i],
        between_run_to = run_df$run_id[i + 1L]
      )
    }
  }

  dplyr::bind_rows(out)
}

place_gap_events <- place_run_events |>
  dplyr::group_split(place_id) |>
  purrr::map_dfr(extract_gaps_one) |>
  dplyr::left_join(
    chronology_phase_table |>
      dplyr::select(gap_start_order = phase_order, gap_start_phase = phase_code),
    by = "gap_start_order"
  ) |>
  dplyr::left_join(
    chronology_phase_table |>
      dplyr::select(gap_end_order = phase_order, gap_end_phase = phase_code),
    by = "gap_end_order"
  ) |>
  dplyr::select(
    place_id, gap_id, gap_index,
    gap_start_phase, gap_end_phase,
    gap_start_order, gap_end_order,
    gap_length, between_run_from, between_run_to
  )

readr::write_csv(
  place_gap_events,
  file.path(csv_dir, "place_gap_events.csv")
)
```

# 09. continuity-index-sensitivity-and-sequence-class

**目的**：地点別の基本Run/Gap指標、sequence class、continuity indexを作成し、複数の重みセットに対する順位・上位地点の頑健性を評価する。

```{r c09_continuity_index_sensitivity_and_sequence_class, eval=TRUE}
phase_n <- length(phase_cols)

sequence_class_definition <- tibble::tibble(
  sequence_class_code = c(0L, 1L, 2L, 3L, 4L, 5L, 6L),
  sequence_class = c(
    "no_presence",
    "single_phase",
    "continuous_2phase",
    "continuous_3_4phase",
    "continuous_5_7phase",
    "intermittent_gap1",
    "intermittent_gap2plus"
  ),
  criterion = c(
    "presence_phase_count == 0",
    "presence_phase_count == 1",
    "gap_count == 0 and longest_run_length == 2",
    "gap_count == 0 and longest_run_length is 3 or 4",
    "gap_count == 0 and longest_run_length is 5 to 7",
    "gap_count == 1",
    "gap_count >= 2"
  )
)

readr::write_csv(
  sequence_class_definition,
  file.path(csv_dir, "sequence_class_definition.csv")
)

basic_presence_summary <- place_phase_long |>
  dplyr::group_by(place_id) |>
  dplyr::summarise(
    presence_phase_count = sum(presence, na.rm = TRUE),
    first_presence_order = ifelse(
      presence_phase_count > 0,
      min(phase_order[presence == 1L], na.rm = TRUE),
      NA_integer_
    ),
    last_presence_order = ifelse(
      presence_phase_count > 0,
      max(phase_order[presence == 1L], na.rm = TRUE),
      NA_integer_
    ),
    observed_span_phase_count = ifelse(
      presence_phase_count > 0,
      last_presence_order - first_presence_order + 1L,
      0L
    ),
    .groups = "drop"
  )

run_summary <- place_run_events |>
  dplyr::group_by(place_id) |>
  dplyr::summarise(
    run_count = dplyr::n(),
    longest_run_length = max(run_length, na.rm = TRUE),
    mean_run_length = mean(run_length, na.rm = TRUE),
    .groups = "drop"
  )

gap_summary <- place_gap_events |>
  dplyr::group_by(place_id) |>
  dplyr::summarise(
    gap_count = dplyr::n(),
    gap_phase_count = sum(gap_length, na.rm = TRUE),
    max_gap_length = max(gap_length, na.rm = TRUE),
    mean_gap_length = mean(gap_length, na.rm = TRUE),
    .groups = "drop"
  )

place_continuity_base <- basic_presence_summary |>
  dplyr::left_join(run_summary, by = "place_id") |>
  dplyr::left_join(gap_summary, by = "place_id") |>
  dplyr::left_join(
    chronology_phase_table |>
      dplyr::select(first_presence_order = phase_order, first_presence_phase = phase_code),
    by = "first_presence_order"
  ) |>
  dplyr::left_join(
    chronology_phase_table |>
      dplyr::select(last_presence_order = phase_order, last_presence_phase = phase_code),
    by = "last_presence_order"
  ) |>
  dplyr::mutate(
    run_count = tidyr::replace_na(run_count, 0L),
    longest_run_length = tidyr::replace_na(longest_run_length, 0),
    mean_run_length = tidyr::replace_na(mean_run_length, 0),
    gap_count = tidyr::replace_na(gap_count, 0L),
    gap_phase_count = tidyr::replace_na(gap_phase_count, 0),
    max_gap_length = tidyr::replace_na(max_gap_length, 0),
    mean_gap_length = tidyr::replace_na(mean_gap_length, 0),
    presence_density_in_span = dplyr::if_else(
      observed_span_phase_count > 0,
      presence_phase_count / observed_span_phase_count,
      0
    ),
    presence_ratio_all_phases = presence_phase_count / phase_n,
    longest_run_ratio_all_phases = longest_run_length / phase_n,
    observed_span_ratio_all_phases = observed_span_phase_count / phase_n,
    gap_penalty = dplyr::if_else(
      observed_span_phase_count > 1,
      gap_phase_count / (observed_span_phase_count - 1),
      0
    ),
    gap_free_span_component = observed_span_ratio_all_phases *
      (1 - clamp01(gap_penalty)),
    intermittency_index = dplyr::if_else(
      presence_phase_count <= 1,
      0,
      clamp01(gap_penalty)
    ),
    sequence_class_code = dplyr::case_when(
      presence_phase_count == 0 ~ 0L,
      presence_phase_count == 1 ~ 1L,
      gap_count == 0 & longest_run_length == 2 ~ 2L,
      gap_count == 0 & longest_run_length %in% 3:4 ~ 3L,
      gap_count == 0 & longest_run_length >= 5 ~ 4L,
      gap_count == 1 ~ 5L,
      gap_count >= 2 ~ 6L,
      TRUE ~ NA_integer_
    ),
    sequence_class = dplyr::case_when(
      sequence_class_code == 0L ~ "no_presence",
      sequence_class_code == 1L ~ "single_phase",
      sequence_class_code == 2L ~ "continuous_2phase",
      sequence_class_code == 3L ~ "continuous_3_4phase",
      sequence_class_code == 4L ~ "continuous_5_7phase",
      sequence_class_code == 5L ~ "intermittent_gap1",
      sequence_class_code == 6L ~ "intermittent_gap2plus",
      TRUE ~ "unclassified"
    ),
    sequence_class = factor(sequence_class, levels = sequence_class_levels)
  )

continuity_weight_scores <- purrr::pmap_dfr(
  continuity_weight_sets,
  function(weight_set, w_presence, w_run, w_gapfree) {
    place_continuity_base |>
      dplyr::transmute(
        place_id,
        weight_set,
        w_presence,
        w_run,
        w_gapfree,
        continuity_index = dplyr::if_else(
          presence_phase_count == 0,
          0,
          clamp01(
            w_presence * presence_ratio_all_phases +
              w_run * longest_run_ratio_all_phases +
              w_gapfree * gap_free_span_component
          )
        )
      ) |>
      dplyr::arrange(dplyr::desc(continuity_index), place_id) |>
      dplyr::mutate(
        rank_desc = dplyr::min_rank(dplyr::desc(continuity_index)),
        top_n = max(1L, ceiling(dplyr::n() * continuity_top_fraction)),
        top_fraction_flag = rank_desc <= top_n
      )
  }
)

baseline_weight_scores <- continuity_weight_scores |>
  dplyr::filter(weight_set == baseline_weight_set) |>
  dplyr::select(
    place_id,
    baseline_continuity_index = continuity_index,
    baseline_rank = rank_desc,
    baseline_top = top_fraction_flag
  )

continuity_weight_robustness <- continuity_weight_scores |>
  dplyr::left_join(baseline_weight_scores, by = "place_id") |>
  dplyr::group_by(weight_set) |>
  dplyr::summarise(
    spearman_rank_vs_baseline = suppressWarnings(
      stats::cor(rank_desc, baseline_rank, method = "spearman", use = "complete.obs")
    ),
    top_baseline_n = sum(baseline_top, na.rm = TRUE),
    top_current_n = sum(top_fraction_flag, na.rm = TRUE),
    top_intersection_n = sum(baseline_top & top_fraction_flag, na.rm = TRUE),
    top_union_n = sum(baseline_top | top_fraction_flag, na.rm = TRUE),
    top_jaccard_vs_baseline = dplyr::if_else(
      top_union_n > 0,
      top_intersection_n / top_union_n,
      NA_real_
    ),
    .groups = "drop"
  )

continuity_weight_place_sensitivity <- continuity_weight_scores |>
  dplyr::group_by(place_id) |>
  dplyr::summarise(
    continuity_weight_mean = mean(continuity_index, na.rm = TRUE),
    continuity_weight_sd = stats::sd(continuity_index, na.rm = TRUE),
    continuity_weight_min = min(continuity_index, na.rm = TRUE),
    continuity_weight_max = max(continuity_index, na.rm = TRUE),
    continuity_weight_range = continuity_weight_max - continuity_weight_min,
    .groups = "drop"
  )

place_continuity_summary <- place_continuity_base |>
  dplyr::left_join(
    baseline_weight_scores |>
      dplyr::select(
        place_id,
        continuity_index = baseline_continuity_index,
        continuity_rank = baseline_rank
      ),
    by = "place_id"
  ) |>
  dplyr::left_join(
    continuity_weight_place_sensitivity,
    by = "place_id"
  ) |>
  dplyr::left_join(
    place_phase_sequence_wide |>
      dplyr::select(
        place_id,
        sequence_string_7digit,
        sequence_display,
        sequence_phases,
        dplyr::any_of(analysis_metadata_cols)
      ),
    by = "place_id"
  ) |>
  dplyr::relocate(
    place_id,
    dplyr::any_of(analysis_metadata_cols),
    sequence_string_7digit,
    sequence_display,
    sequence_phases,
    sequence_class_code,
    sequence_class,
    continuity_index,
    continuity_rank
  )

readr::write_csv(
  continuity_weight_sets,
  file.path(csv_dir, "continuity_weight_sets.csv")
)
readr::write_csv(
  continuity_weight_scores,
  file.path(csv_dir, "continuity_weight_scores.csv")
)
readr::write_csv(
  continuity_weight_robustness,
  file.path(csv_dir, "continuity_weight_robustness.csv")
)
readr::write_csv(
  continuity_weight_place_sensitivity,
  file.path(csv_dir, "continuity_weight_place_sensitivity.csv")
)
readr::write_csv(
  place_continuity_summary,
  file.path(csv_dir, "place_continuity_summary.csv")
)

print(continuity_weight_robustness)
```

# 10. run-gap-by-activity-and-landscape

**目的**：Run/Gapと継続性指標を、標準化activity domainおよび水系・単位流域・水系×地形単位で比較する。

```{r c10_run_gap_by_activity_and_landscape, eval=TRUE}
calculate_domain_place_metrics <- function(domain_place_df) {
  domain_place_df <- domain_place_df |>
    dplyr::arrange(
      phase_order
    )

  v <- as.integer(
    domain_place_df$presence
  )

  unresolved_count <- sum(
    is.na(v)
  )

  confirmed_presence_count <- sum(
    v == 1L,
    na.rm = TRUE
  )

  # Run/Gap/continuityは7期すべての状態が確定している系列だけで計算する。
  # NAを0に置換してgap/dropを人工的に作らない。
  if (unresolved_count > 0) {
    return(
      tibble::tibble(
        place_id = domain_place_df$place_id[[1]],
        activity_domain = domain_place_df$activity_domain[[1]],
        sequence_resolution = "temporally_unresolved",
        unresolved_phase_count = unresolved_count,
        confirmed_presence_phase_count = confirmed_presence_count,
        presence_phase_count = NA_integer_,
        run_count = NA_integer_,
        longest_run_length = NA_integer_,
        mean_run_length = NA_real_,
        gap_count = NA_integer_,
        gap_phase_count = NA_integer_,
        max_gap_length = NA_integer_,
        mean_gap_length = NA_real_,
        observed_span_phase_count = NA_integer_,
        continuity_index = NA_real_,
        intermittency_index = NA_real_
      )
    )
  }

  presence_idx <- which(
    v == 1L
  )

  if (length(presence_idx) == 0) {
    return(
      tibble::tibble(
        place_id = domain_place_df$place_id[[1]],
        activity_domain = domain_place_df$activity_domain[[1]],
        sequence_resolution = "resolved",
        unresolved_phase_count = 0L,
        confirmed_presence_phase_count = 0L,
        presence_phase_count = 0L,
        run_count = 0L,
        longest_run_length = 0L,
        mean_run_length = 0,
        gap_count = 0L,
        gap_phase_count = 0L,
        max_gap_length = 0L,
        mean_gap_length = 0,
        observed_span_phase_count = 0L,
        continuity_index = 0,
        intermittency_index = 0
      )
    )
  }

  rr <- rle(
    v == 1L
  )

  run_lengths <- rr$lengths[
    rr$values
  ]

  first_pos <- min(
    presence_idx
  )

  last_pos <- max(
    presence_idx
  )

  observed_span <- last_pos - first_pos + 1L

  gap_phase_count <- sum(
    v[first_pos:last_pos] == 0L
  )

  gap_rr <- rle(
    v[first_pos:last_pos] == 0L
  )

  gap_lengths <- gap_rr$lengths[
    gap_rr$values
  ]

  gap_count <- length(
    gap_lengths
  )

  presence_phase_count <- sum(
    v
  )

  longest_run <- max(
    run_lengths
  )

  gap_penalty <- if (
    observed_span > 1L
  ) {
    gap_phase_count /
      (observed_span - 1L)
  } else {
    0
  }

  gap_free_span_component <-
    (observed_span / length(phase_cols)) *
    (1 - clamp01(gap_penalty))

  baseline_weights <- continuity_weight_sets |>
    dplyr::filter(
      weight_set == baseline_weight_set
    )

  continuity_index <- clamp01(
    baseline_weights$w_presence[[1]] *
      (presence_phase_count / length(phase_cols)) +
      baseline_weights$w_run[[1]] *
      (longest_run / length(phase_cols)) +
      baseline_weights$w_gapfree[[1]] *
      gap_free_span_component
  )

  tibble::tibble(
    place_id = domain_place_df$place_id[[1]],
    activity_domain = domain_place_df$activity_domain[[1]],
    sequence_resolution = "resolved",
    unresolved_phase_count = 0L,
    confirmed_presence_phase_count = confirmed_presence_count,
    presence_phase_count = presence_phase_count,
    run_count = length(run_lengths),
    longest_run_length = longest_run,
    mean_run_length = mean(run_lengths),
    gap_count = gap_count,
    gap_phase_count = gap_phase_count,
    max_gap_length = ifelse(
      gap_count > 0,
      max(gap_lengths),
      0
    ),
    mean_gap_length = ifelse(
      gap_count > 0,
      mean(gap_lengths),
      0
    ),
    observed_span_phase_count = observed_span,
    continuity_index = continuity_index,
    intermittency_index = dplyr::if_else(
      presence_phase_count <= 1,
      0,
      clamp01(
        gap_penalty
      )
    )
  )
}

activity_domain_place_metrics <- place_phase_activity_long |>
  dplyr::group_split(
    activity_domain,
    place_id
  ) |>
  purrr::map_dfr(
    calculate_domain_place_metrics
  ) |>
  dplyr::inner_join(
    activity_domain_place_membership |>
      dplyr::select(
        activity_domain,
        place_id
      ),
    by = c(
      "activity_domain",
      "place_id"
    )
  )

activity_domain_sequence_resolution_summary <- activity_domain_place_metrics |>
  dplyr::count(
    activity_domain,
    sequence_resolution,
    name = "n_places"
  ) |>
  dplyr::group_by(
    activity_domain
  ) |>
  dplyr::mutate(
    domain_member_places = sum(
      n_places
    ),
    share = n_places /
      domain_member_places
  ) |>
  dplyr::ungroup()

run_gap_by_activity_domain <- activity_domain_place_metrics |>
  dplyr::group_by(
    activity_domain
  ) |>
  dplyr::summarise(
    n_domain_member_places = dplyr::n(),
    n_sequence_eligible = sum(
      sequence_resolution == "resolved"
    ),
    n_sequence_excluded_unresolved = sum(
      sequence_resolution == "temporally_unresolved"
    ),
    sequence_resolution_rate =
      n_sequence_eligible /
      n_domain_member_places,
    median_presence_phase_count = stats::median(
      presence_phase_count[
        sequence_resolution == "resolved"
      ],
      na.rm = TRUE
    ),
    median_longest_run_length = stats::median(
      longest_run_length[
        sequence_resolution == "resolved"
      ],
      na.rm = TRUE
    ),
    mean_longest_run_length = mean(
      longest_run_length[
        sequence_resolution == "resolved"
      ],
      na.rm = TRUE
    ),
    gap_place_rate = mean(
      gap_count[
        sequence_resolution == "resolved"
      ] > 0,
      na.rm = TRUE
    ),
    median_gap_count = stats::median(
      gap_count[
        sequence_resolution == "resolved"
      ],
      na.rm = TRUE
    ),
    median_max_gap_length = stats::median(
      max_gap_length[
        sequence_resolution == "resolved"
      ],
      na.rm = TRUE
    ),
    median_continuity_index = stats::median(
      continuity_index[
        sequence_resolution == "resolved"
      ],
      na.rm = TRUE
    ),
    median_intermittency_index = stats::median(
      intermittency_index[
        sequence_resolution == "resolved"
      ],
      na.rm = TRUE
    ),
    .groups = "drop"
  )

landscape_membership <- dplyr::bind_rows(
  chronology_raw |>
    dplyr::filter(
      !is.na(
        watersystem_unit_id
      )
    ) |>
    dplyr::transmute(
      place_id,
      scheme = "watersystem",
      group_id = watersystem_unit_id,
      group_label = watersystem_unit_label
    ),
  chronology_raw |>
    dplyr::filter(
      !is.na(
        basin_unit_id
      )
    ) |>
    dplyr::transmute(
      place_id,
      scheme = "unit_basin",
      group_id = basin_unit_id,
      group_label = basin_unit_label
    ),
  chronology_raw |>
    dplyr::filter(
      !is.na(
        landscape_unit_id
      )
    ) |>
    dplyr::transmute(
      place_id,
      scheme = "watershed_x_landform",
      group_id = landscape_unit_id,
      group_label = landscape_unit_label
    )
) |>
  dplyr::distinct()

run_gap_by_landscape_unit <- landscape_membership |>
  dplyr::inner_join(
    activity_domain_place_metrics,
    by = "place_id"
  ) |>
  dplyr::group_by(
    scheme,
    group_id,
    group_label,
    activity_domain
  ) |>
  dplyr::summarise(
    n_domain_member_places = dplyr::n_distinct(
      place_id
    ),
    n_sequence_eligible = sum(
      sequence_resolution == "resolved"
    ),
    n_sequence_excluded_unresolved = sum(
      sequence_resolution == "temporally_unresolved"
    ),
    sequence_resolution_rate =
      n_sequence_eligible /
      n_domain_member_places,
    median_presence_phase_count = stats::median(
      presence_phase_count[
        sequence_resolution == "resolved"
      ],
      na.rm = TRUE
    ),
    median_longest_run_length = stats::median(
      longest_run_length[
        sequence_resolution == "resolved"
      ],
      na.rm = TRUE
    ),
    gap_place_rate = mean(
      gap_count[
        sequence_resolution == "resolved"
      ] > 0,
      na.rm = TRUE
    ),
    median_gap_count = stats::median(
      gap_count[
        sequence_resolution == "resolved"
      ],
      na.rm = TRUE
    ),
    median_continuity_index = stats::median(
      continuity_index[
        sequence_resolution == "resolved"
      ],
      na.rm = TRUE
    ),
    median_intermittency_index = stats::median(
      intermittency_index[
        sequence_resolution == "resolved"
      ],
      na.rm = TRUE
    ),
    analysis_status = dplyr::case_when(
      n_sequence_eligible >= landscape_min_places ~
        "eligible",
      n_domain_member_places >= landscape_min_places &
        n_sequence_eligible < landscape_min_places ~
        "insufficient_resolved_sequence_n",
      TRUE ~
        "low_n_descriptive_only"
    ),
    .groups = "drop"
  ) |>
  dplyr::arrange(
    scheme,
    activity_domain,
    dplyr::desc(
      n_domain_member_places
    ),
    group_id
  )

# all_land_useのdomain再計算と主系列の一致確認
activity_all_land_use_consistency <- activity_domain_place_metrics |>
  dplyr::filter(
    activity_domain == "all_land_use"
  ) |>
  dplyr::select(
    place_id,
    sequence_resolution,
    domain_presence_phase_count = presence_phase_count,
    domain_gap_count = gap_count,
    domain_longest_run_length = longest_run_length,
    domain_continuity_index = continuity_index
  ) |>
  dplyr::left_join(
    place_continuity_summary |>
      dplyr::select(
        place_id,
        main_presence_phase_count = presence_phase_count,
        main_gap_count = gap_count,
        main_longest_run_length = longest_run_length,
        main_continuity_index = continuity_index
      ),
    by = "place_id"
  ) |>
  dplyr::mutate(
    exact_count_match =
      sequence_resolution == "resolved" &
      domain_presence_phase_count == main_presence_phase_count &
      domain_gap_count == main_gap_count &
      domain_longest_run_length == main_longest_run_length,
    continuity_difference =
      domain_continuity_index -
      main_continuity_index
  )

readr::write_csv(
  activity_domain_place_metrics,
  file.path(
    csv_dir,
    "activity_domain_place_metrics.csv"
  )
)

readr::write_csv(
  activity_domain_sequence_resolution_summary,
  file.path(
    csv_dir,
    "activity_domain_sequence_resolution_summary.csv"
  )
)

readr::write_csv(
  run_gap_by_activity_domain,
  file.path(
    csv_dir,
    "run_gap_by_activity_domain.csv"
  )
)

readr::write_csv(
  run_gap_by_landscape_unit,
  file.path(
    csv_dir,
    "run_gap_by_landscape_unit.csv"
  )
)

readr::write_csv(
  activity_all_land_use_consistency,
  file.path(
    csv_dir,
    "activity_all_land_use_consistency.csv"
  )
)

print(
  run_gap_by_activity_domain
)

print(
  activity_all_land_use_consistency |>
    dplyr::summarise(
      n_places = dplyr::n(),
      n_exact_count_match = sum(
        exact_count_match,
        na.rm = TRUE
      ),
      max_abs_continuity_difference = max(
        abs(
          continuity_difference
        ),
        na.rm = TRUE
      )
    )
)
```

# 11. sequence-clustering-stability

**目的**：7bit系列のJaccardクラスタリングについてkを固定せず、silhouette・頻度重み付きsilhouette・subsample安定性を評価し、巨大クラスタ内部の再クラスタリングも診断する。

```{r c11_sequence_clustering_stability, eval=TRUE}
adjusted_rand_index <- function(labels_a, labels_b) {
  ok <- !is.na(labels_a) & !is.na(labels_b)
  a <- as.factor(labels_a[ok])
  b <- as.factor(labels_b[ok])

  if (length(a) < 2) {
    return(NA_real_)
  }

  tab <- table(a, b)
  choose2 <- function(x) x * (x - 1) / 2

  sum_nij <- sum(choose2(tab))
  sum_ai <- sum(choose2(rowSums(tab)))
  sum_bj <- sum(choose2(colSums(tab)))
  n2 <- choose2(sum(tab))

  if (n2 == 0) {
    return(NA_real_)
  }

  expected <- sum_ai * sum_bj / n2
  max_index <- 0.5 * (sum_ai + sum_bj)
  denom <- max_index - expected

  if (!is.finite(denom) || denom == 0) {
    return(NA_real_)
  }

  (sum_nij - expected) / denom
}

sequence_pattern_frequency <- place_phase_sequence_wide |>
  dplyr::group_by(
    sequence_string_7digit,
    dplyr::across(dplyr::all_of(phase_cols))
  ) |>
  dplyr::summarise(
    n_places = dplyr::n(),
    .groups = "drop"
  )

active_sequence_patterns <- sequence_pattern_frequency
active_pattern_presence_sum <- rowSums(
  as.matrix(
    dplyr::select(
      active_sequence_patterns,
      dplyr::all_of(phase_cols)
    )
  ),
  na.rm = TRUE
)
active_sequence_patterns <- active_sequence_patterns[
  active_pattern_presence_sum > 0,
  ,
  drop = FALSE
]

if (nrow(active_sequence_patterns) >= 2) {
  pattern_matrix <- active_sequence_patterns |>
    dplyr::select(dplyr::all_of(phase_cols)) |>
    as.matrix()

  rownames(pattern_matrix) <- active_sequence_patterns$sequence_string_7digit

  sequence_dist <- stats::dist(pattern_matrix, method = "binary")
  sequence_hclust <- stats::hclust(sequence_dist, method = "average")

  k_candidates_effective <- cluster_k_candidates[
    cluster_k_candidates >= 2 &
      cluster_k_candidates <= max(2, nrow(active_sequence_patterns) - 1L)
  ]

  evaluate_cluster_k <- function(k_value) {
    labels_full <- stats::cutree(sequence_hclust, k = k_value)
    sil <- cluster::silhouette(labels_full, sequence_dist)[, "sil_width"]

    set.seed(sequence_cluster_seed + k_value)
    stability_values <- rep(NA_real_, cluster_stability_repeats)

    for (b in seq_len(cluster_stability_repeats)) {
      sample_n <- max(
        k_value + 1L,
        floor(nrow(active_sequence_patterns) * cluster_stability_fraction)
      )
      sample_n <- min(sample_n, nrow(active_sequence_patterns))
      idx <- sort(sample(seq_len(nrow(active_sequence_patterns)), sample_n, replace = FALSE))

      sub_dist <- stats::as.dist(as.matrix(sequence_dist)[idx, idx, drop = FALSE])
      sub_hclust <- stats::hclust(sub_dist, method = "average")
      labels_sub <- stats::cutree(sub_hclust, k = k_value)

      stability_values[b] <- adjusted_rand_index(
        labels_full[idx],
        labels_sub
      )
    }

    cluster_sizes_pattern <- table(labels_full)
    cluster_sizes_places <- tapply(
      active_sequence_patterns$n_places,
      labels_full,
      sum
    )

    tibble::tibble(
      k = k_value,
      mean_silhouette_unweighted = mean(sil, na.rm = TRUE),
      mean_silhouette_frequency_weighted = stats::weighted.mean(
        sil,
        w = active_sequence_patterns$n_places,
        na.rm = TRUE
      ),
      stability_ari_mean = mean(stability_values, na.rm = TRUE),
      stability_ari_sd = stats::sd(stability_values, na.rm = TRUE),
      min_cluster_patterns = min(cluster_sizes_pattern),
      max_cluster_patterns = max(cluster_sizes_pattern),
      min_cluster_places = min(cluster_sizes_places),
      max_cluster_places = max(cluster_sizes_places),
      max_cluster_share_places = max(cluster_sizes_places) / sum(cluster_sizes_places)
    )
  }

  sequence_cluster_k_evaluation <- purrr::map_dfr(
    k_candidates_effective,
    evaluate_cluster_k
  )

  if (!is.na(cluster_k_manual)) {
    selected_cluster_k <- as.integer(cluster_k_manual)
    cluster_k_selection_method <- "manual_override"
  } else {
    selected_row <- sequence_cluster_k_evaluation |>
      dplyr::arrange(
        dplyr::desc(mean_silhouette_frequency_weighted),
        dplyr::desc(stability_ari_mean),
        k
      ) |>
      dplyr::slice(1)

    selected_cluster_k <- selected_row$k[[1]]
    cluster_k_selection_method <- "max_frequency_weighted_silhouette_then_stability"
  }

  main_pattern_labels <- stats::cutree(
    sequence_hclust,
    k = selected_cluster_k
  )

  sequence_pattern_cluster <- active_sequence_patterns |>
    dplyr::transmute(
      sequence_string_7digit,
      n_places,
      sequence_cluster_id = paste0(
        "SC",
        unname(main_pattern_labels)
      )
    )

  # 最大クラスタを補助的に再クラスタリングする。
  dominant_cluster_id <- sequence_pattern_cluster |>
    dplyr::group_by(sequence_cluster_id) |>
    dplyr::summarise(n_places = sum(n_places), .groups = "drop") |>
    dplyr::arrange(dplyr::desc(n_places)) |>
    dplyr::slice(1) |>
    dplyr::pull(sequence_cluster_id)

  dominant_share <- sequence_pattern_cluster |>
    dplyr::summarise(
      share = sum(n_places[sequence_cluster_id == dominant_cluster_id]) / sum(n_places)
    ) |>
    dplyr::pull(share)

  dominant_patterns <- sequence_pattern_cluster |>
    dplyr::filter(sequence_cluster_id == dominant_cluster_id) |>
    dplyr::pull(sequence_string_7digit)

  sequence_dominant_subcluster_evaluation <- tibble::tibble()
  sequence_dominant_subcluster <- tibble::tibble(
    sequence_string_7digit = character(0),
    dominant_subcluster_id = character(0)
  )

  if (
    is.finite(dominant_share) &&
      dominant_share >= dominant_cluster_share_threshold &&
      length(dominant_patterns) >= 3
  ) {
    dom_idx <- match(
      dominant_patterns,
      active_sequence_patterns$sequence_string_7digit
    )
    dom_dist <- stats::as.dist(
      as.matrix(sequence_dist)[dom_idx, dom_idx, drop = FALSE]
    )
    dom_hclust <- stats::hclust(dom_dist, method = "average")
    dom_weights <- active_sequence_patterns$n_places[dom_idx]

    dom_k_values <- subcluster_k_candidates[
      subcluster_k_candidates >= 2 &
        subcluster_k_candidates <= max(2, length(dom_idx) - 1L)
    ]

    sequence_dominant_subcluster_evaluation <- purrr::map_dfr(
      dom_k_values,
      function(k_value) {
        lab <- stats::cutree(dom_hclust, k = k_value)
        sil <- cluster::silhouette(lab, dom_dist)[, "sil_width"]
        tibble::tibble(
          parent_cluster_id = dominant_cluster_id,
          parent_cluster_share = dominant_share,
          sub_k = k_value,
          mean_silhouette_unweighted = mean(sil, na.rm = TRUE),
          mean_silhouette_frequency_weighted = stats::weighted.mean(
            sil,
            w = dom_weights,
            na.rm = TRUE
          )
        )
      }
    )

    selected_sub_k <- sequence_dominant_subcluster_evaluation |>
      dplyr::arrange(dplyr::desc(mean_silhouette_frequency_weighted), sub_k) |>
      dplyr::slice(1) |>
      dplyr::pull(sub_k)

    dom_labels <- stats::cutree(dom_hclust, k = selected_sub_k)

    sequence_dominant_subcluster <- tibble::tibble(
      sequence_string_7digit = dominant_patterns,
      dominant_subcluster_id = paste0(
        dominant_cluster_id,
        "_sub",
        unname(dom_labels)
      )
    )
  }
} else {
  selected_cluster_k <- 1L
  cluster_k_selection_method <- "single_active_pattern"
  sequence_cluster_k_evaluation <- tibble::tibble()
  sequence_pattern_cluster <- active_sequence_patterns |>
    dplyr::transmute(
      sequence_string_7digit,
      n_places,
      sequence_cluster_id = "SC1"
    )
  dominant_cluster_id <- "SC1"
  dominant_share <- 1
  sequence_dominant_subcluster_evaluation <- tibble::tibble()
  sequence_dominant_subcluster <- tibble::tibble(
    sequence_string_7digit = character(0),
    dominant_subcluster_id = character(0)
  )
}

sequence_cluster_selection <- tibble::tibble(
  selected_cluster_k = selected_cluster_k,
  selection_method = cluster_k_selection_method,
  dominant_cluster_id = dominant_cluster_id,
  dominant_cluster_share = dominant_share,
  dominant_subcluster_attempted = nrow(sequence_dominant_subcluster_evaluation) > 0
)

place_sequence_cluster <- place_phase_sequence_wide |>
  dplyr::select(
    place_id,
    sequence_string_7digit,
    sequence_display,
    sequence_phases
  ) |>
  dplyr::left_join(
    sequence_pattern_cluster |>
      dplyr::select(sequence_string_7digit, sequence_cluster_id),
    by = "sequence_string_7digit"
  ) |>
  dplyr::left_join(
    sequence_dominant_subcluster,
    by = "sequence_string_7digit"
  ) |>
  dplyr::mutate(
    sequence_cluster_id = tidyr::replace_na(
      sequence_cluster_id,
      "SC0_no_presence"
    )
  )

place_continuity_summary <- place_continuity_summary |>
  dplyr::left_join(
    place_sequence_cluster |>
      dplyr::select(
        place_id,
        sequence_cluster_id,
        dominant_subcluster_id
      ),
    by = "place_id"
  ) |>
  dplyr::relocate(
    sequence_cluster_id,
    dominant_subcluster_id,
    .after = sequence_class
  )

cluster_phase_profile <- place_sequence_cluster |>
  dplyr::left_join(
    place_phase_long |>
      dplyr::select(place_id, phase_code, phase_order, presence),
    by = "place_id"
  ) |>
  dplyr::group_by(sequence_cluster_id, phase_code, phase_order) |>
  dplyr::summarise(
    n_places = dplyr::n_distinct(place_id),
    presence_rate = mean(presence, na.rm = TRUE),
    .groups = "drop"
  ) |>
  dplyr::arrange(sequence_cluster_id, phase_order)

sequence_cluster_summary <- place_continuity_summary |>
  dplyr::group_by(sequence_cluster_id) |>
  dplyr::summarise(
    n_places = dplyr::n(),
    share_places = dplyr::n() / nrow(place_continuity_summary),
    dominant_sequence_class = names(
      sort(table(sequence_class), decreasing = TRUE)
    )[1],
    mean_presence_phase_count = mean(presence_phase_count, na.rm = TRUE),
    mean_longest_run_length = mean(longest_run_length, na.rm = TRUE),
    mean_gap_count = mean(gap_count, na.rm = TRUE),
    mean_continuity_index = mean(continuity_index, na.rm = TRUE),
    typical_sequence_display = names(
      sort(table(sequence_display), decreasing = TRUE)
    )[1],
    .groups = "drop"
  ) |>
  dplyr::arrange(sequence_cluster_id)

readr::write_csv(
  sequence_pattern_frequency,
  file.path(csv_dir, "sequence_pattern_frequency.csv")
)
readr::write_csv(
  sequence_cluster_k_evaluation,
  file.path(csv_dir, "sequence_cluster_k_evaluation.csv")
)
readr::write_csv(
  sequence_cluster_selection,
  file.path(csv_dir, "sequence_cluster_selection.csv")
)
readr::write_csv(
  sequence_pattern_cluster,
  file.path(csv_dir, "sequence_pattern_cluster.csv")
)
readr::write_csv(
  sequence_dominant_subcluster_evaluation,
  file.path(csv_dir, "sequence_dominant_subcluster_evaluation.csv")
)
readr::write_csv(
  sequence_dominant_subcluster,
  file.path(csv_dir, "sequence_dominant_subcluster.csv")
)
readr::write_csv(
  place_sequence_cluster,
  file.path(csv_dir, "place_sequence_cluster.csv")
)
readr::write_csv(
  cluster_phase_profile,
  file.path(csv_dir, "cluster_phase_profile.csv")
)
readr::write_csv(
  sequence_cluster_summary,
  file.path(csv_dir, "sequence_cluster_summary.csv")
)
readr::write_csv(
  place_continuity_summary,
  file.path(csv_dir, "place_continuity_summary.csv")
)

print(sequence_cluster_selection)
print(sequence_cluster_k_evaluation)
```

# 12. active-transition-summaries

**目的**：隣接時期の `continue / drop / new` 構成比を、`0→0` を除いたActive transitionとして明示的に算出する。

```{r c12_active_transition_summaries, eval=TRUE}
# ------------------------------------------------------------
# all_land_use legacy-compatible outputs
# ------------------------------------------------------------
phase_presence_summary <- place_phase_long |>
  dplyr::group_by(
    phase_code,
    phase_order,
    phase_label_ja
  ) |>
  dplyr::summarise(
    n_places = dplyr::n_distinct(
      place_id
    ),
    presence_count = sum(
      presence,
      na.rm = TRUE
    ),
    apparent_absence_count = sum(
      presence == 0L,
      na.rm = TRUE
    ),
    presence_rate =
      presence_count /
      n_places,
    .groups = "drop"
  ) |>
  dplyr::arrange(
    phase_order
  )

phase_transition_long <- place_phase_sequence_wide |>
  dplyr::select(
    place_id,
    dplyr::all_of(
      phase_cols
    )
  ) |>
  tidyr::pivot_longer(
    cols = dplyr::all_of(
      phase_cols
    ),
    names_to = "phase_code",
    values_to = "presence"
  ) |>
  dplyr::left_join(
    chronology_phase_table |>
      dplyr::select(
        phase_code,
        phase_order
      ),
    by = "phase_code"
  ) |>
  dplyr::arrange(
    place_id,
    phase_order
  ) |>
  dplyr::group_by(
    place_id
  ) |>
  dplyr::mutate(
    next_phase_code = dplyr::lead(
      phase_code
    ),
    next_phase_order = dplyr::lead(
      phase_order
    ),
    next_presence = dplyr::lead(
      presence
    )
  ) |>
  dplyr::ungroup() |>
  dplyr::filter(
    !is.na(
      next_phase_code
    )
  ) |>
  dplyr::mutate(
    transition = dplyr::case_when(
      presence == 1L &
        next_presence == 1L ~
        "continue",
      presence == 1L &
        next_presence == 0L ~
        "drop",
      presence == 0L &
        next_presence == 1L ~
        "new",
      TRUE ~
        "apparent_absence_continue"
    ),
    phase_pair = paste0(
      phase_code,
      "->",
      next_phase_code
    ),
    phase_pair_order = phase_order
  )

phase_transition_pair_table <- phase_transition_long |>
  dplyr::distinct(
    phase_pair,
    phase_pair_order
  ) |>
  dplyr::arrange(
    phase_pair_order
  )

active_transition_counts <- phase_transition_long |>
  dplyr::filter(
    transition !=
      "apparent_absence_continue"
  ) |>
  dplyr::count(
    phase_pair,
    phase_pair_order,
    transition,
    name = "n_places"
  )

all_transition_totals <- phase_transition_long |>
  dplyr::count(
    phase_pair,
    phase_pair_order,
    transition,
    name = "n_places_all_state"
  ) |>
  dplyr::group_by(
    phase_pair,
    phase_pair_order
  ) |>
  dplyr::summarise(
    total_places_all_states = sum(
      n_places_all_state
    ),
    apparent_absence_continue_excluded = sum(
      n_places_all_state[
        transition ==
          "apparent_absence_continue"
      ],
      na.rm = TRUE
    ),
    .groups = "drop"
  )

active_transition_summary <- tidyr::crossing(
  phase_transition_pair_table,
  transition = transition_levels
) |>
  dplyr::left_join(
    active_transition_counts,
    by = c(
      "phase_pair",
      "phase_pair_order",
      "transition"
    )
  ) |>
  dplyr::mutate(
    n_places = tidyr::replace_na(
      n_places,
      0L
    )
  ) |>
  dplyr::group_by(
    phase_pair,
    phase_pair_order
  ) |>
  dplyr::mutate(
    active_total_places = sum(
      n_places
    ),
    active_transition_composition = dplyr::if_else(
      active_total_places > 0,
      n_places /
        active_total_places,
      NA_real_
    )
  ) |>
  dplyr::ungroup() |>
  dplyr::left_join(
    all_transition_totals,
    by = c(
      "phase_pair",
      "phase_pair_order"
    )
  ) |>
  dplyr::arrange(
    phase_pair_order,
    factor(
      transition,
      levels = transition_levels
    )
  )

# ------------------------------------------------------------
# activity-domain phase presence
#
# presence_rate denominator = resolved states only.
# ------------------------------------------------------------
activity_domain_phase_presence_summary <- place_phase_activity_long |>
  dplyr::inner_join(
    activity_domain_place_membership |>
      dplyr::select(
        activity_domain,
        place_id
      ),
    by = c(
      "activity_domain",
      "place_id"
    )
  ) |>
  dplyr::group_by(
    activity_domain,
    phase_code,
    phase_order,
    phase_label_ja
  ) |>
  dplyr::summarise(
    n_domain_member_places = dplyr::n_distinct(
      place_id
    ),
    n_resolved_places = sum(
      !is.na(presence)
    ),
    n_unresolved_places = sum(
      is.na(presence)
    ),
    phase_resolution_rate = dplyr::if_else(
      n_domain_member_places > 0,
      n_resolved_places /
        n_domain_member_places,
      NA_real_
    ),
    presence_count = sum(
      presence == 1L,
      na.rm = TRUE
    ),
    apparent_absence_count = sum(
      presence == 0L,
      na.rm = TRUE
    ),
    presence_rate = dplyr::if_else(
      n_resolved_places > 0,
      presence_count /
        n_resolved_places,
      NA_real_
    ),
    .groups = "drop"
  ) |>
  dplyr::arrange(
    activity_domain,
    phase_order
  )

# ------------------------------------------------------------
# activity-domain transition
#
# if either side is NA -> temporally_unresolved_transition
# and it is excluded from transition denominators.
# ------------------------------------------------------------
activity_domain_transition_long <- place_phase_activity_long |>
  dplyr::inner_join(
    activity_domain_place_membership |>
      dplyr::select(
        activity_domain,
        place_id
      ),
    by = c(
      "activity_domain",
      "place_id"
    )
  ) |>
  dplyr::arrange(
    activity_domain,
    place_id,
    phase_order
  ) |>
  dplyr::group_by(
    activity_domain,
    place_id
  ) |>
  dplyr::mutate(
    next_phase_code = dplyr::lead(
      phase_code
    ),
    next_phase_order = dplyr::lead(
      phase_order
    ),
    next_presence = dplyr::lead(
      presence
    )
  ) |>
  dplyr::ungroup() |>
  dplyr::filter(
    !is.na(
      next_phase_code
    )
  ) |>
  dplyr::mutate(
    transition_resolution = dplyr::if_else(
      is.na(presence) |
        is.na(next_presence),
      "temporally_unresolved",
      "resolved"
    ),
    transition = dplyr::case_when(
      transition_resolution ==
        "temporally_unresolved" ~
        "temporally_unresolved_transition",
      presence == 1L &
        next_presence == 1L ~
        "continue",
      presence == 1L &
        next_presence == 0L ~
        "drop",
      presence == 0L &
        next_presence == 1L ~
        "new",
      TRUE ~
        "apparent_absence_continue"
    ),
    phase_pair = paste0(
      phase_code,
      "->",
      next_phase_code
    ),
    phase_pair_order = phase_order
  )

activity_domain_transition_resolution_summary <-
  activity_domain_transition_long |>
  dplyr::group_by(
    activity_domain,
    phase_pair,
    phase_pair_order
  ) |>
  dplyr::summarise(
    n_domain_member_places = dplyr::n_distinct(
      place_id
    ),
    n_resolved_pairs = sum(
      transition_resolution == "resolved"
    ),
    n_unresolved_pairs = sum(
      transition_resolution == "temporally_unresolved"
    ),
    pair_resolution_rate = dplyr::if_else(
      n_domain_member_places > 0,
      n_resolved_pairs /
        n_domain_member_places,
      NA_real_
    ),
    n_apparent_absence_continue = sum(
      transition == "apparent_absence_continue"
    ),
    n_active_transitions = sum(
      transition %in%
        transition_levels
    ),
    .groups = "drop"
  )

activity_domain_transition_counts <- activity_domain_transition_long |>
  dplyr::filter(
    transition_resolution == "resolved",
    transition %in%
      transition_levels
  ) |>
  dplyr::count(
    activity_domain,
    phase_pair,
    phase_pair_order,
    transition,
    name = "n_places"
  )

activity_domain_active_transition_summary <- tidyr::crossing(
  activity_domain = unique(
    activity_domain_transition_long$activity_domain
  ),
  phase_transition_pair_table,
  transition = transition_levels
) |>
  dplyr::left_join(
    activity_domain_transition_counts,
    by = c(
      "activity_domain",
      "phase_pair",
      "phase_pair_order",
      "transition"
    )
  ) |>
  dplyr::mutate(
    n_places = tidyr::replace_na(
      n_places,
      0L
    )
  ) |>
  dplyr::group_by(
    activity_domain,
    phase_pair,
    phase_pair_order
  ) |>
  dplyr::mutate(
    active_total_places = sum(
      n_places
    ),
    active_transition_composition = dplyr::if_else(
      active_total_places > 0,
      n_places /
        active_total_places,
      NA_real_
    )
  ) |>
  dplyr::ungroup() |>
  dplyr::left_join(
    activity_domain_transition_resolution_summary,
    by = c(
      "activity_domain",
      "phase_pair",
      "phase_pair_order"
    )
  ) |>
  dplyr::arrange(
    activity_domain,
    phase_pair_order,
    factor(
      transition,
      levels = transition_levels
    )
  )

readr::write_csv(
  phase_presence_summary,
  file.path(
    csv_dir,
    "phase_presence_summary.csv"
  )
)

readr::write_csv(
  phase_transition_long,
  file.path(
    csv_dir,
    "place_phase_transition_long.csv"
  )
)

readr::write_csv(
  active_transition_summary,
  file.path(
    csv_dir,
    "active_transition_summary.csv"
  )
)

readr::write_csv(
  activity_domain_phase_presence_summary,
  file.path(
    csv_dir,
    "activity_domain_phase_presence_summary.csv"
  )
)

readr::write_csv(
  activity_domain_transition_long,
  file.path(
    csv_dir,
    "activity_domain_transition_long.csv"
  )
)

readr::write_csv(
  activity_domain_transition_resolution_summary,
  file.path(
    csv_dir,
    "activity_domain_transition_resolution_summary.csv"
  )
)

readr::write_csv(
  activity_domain_active_transition_summary,
  file.path(
    csv_dir,
    "activity_domain_active_transition_summary.csv"
  )
)

print(
  activity_domain_transition_resolution_summary
)

print(
  activity_domain_active_transition_summary
)
```

# 13. markov-transition-model

**目的**：Active transitionとは別に、前時期状態を分母とする2状態Markov条件付き確率を算出する。

```{r c13_markov_transition_model, eval=TRUE}
# ------------------------------------------------------------
# all_land_use legacy-compatible Markov
# ------------------------------------------------------------
markov_transition_counts <- phase_transition_long |>
  dplyr::transmute(
    place_id,
    phase_pair,
    phase_pair_order,
    from_state = dplyr::if_else(
      presence == 1L,
      "presence",
      "apparent_absence"
    ),
    to_state = dplyr::if_else(
      next_presence == 1L,
      "presence",
      "apparent_absence"
    )
  ) |>
  dplyr::count(
    phase_pair,
    phase_pair_order,
    from_state,
    to_state,
    name = "n_transitions"
  )

markov_transition_by_phase <- tidyr::crossing(
  phase_transition_pair_table,
  from_state = markov_state_levels,
  to_state = markov_state_levels
) |>
  dplyr::left_join(
    markov_transition_counts,
    by = c(
      "phase_pair",
      "phase_pair_order",
      "from_state",
      "to_state"
    )
  ) |>
  dplyr::mutate(
    n_transitions = tidyr::replace_na(
      n_transitions,
      0L
    )
  ) |>
  dplyr::group_by(
    phase_pair,
    phase_pair_order,
    from_state
  ) |>
  dplyr::mutate(
    n_from_state = sum(
      n_transitions
    ),
    markov_conditional_probability = dplyr::if_else(
      n_from_state > 0,
      n_transitions /
        n_from_state,
      NA_real_
    )
  ) |>
  dplyr::ungroup() |>
  dplyr::mutate(
    transition_label = paste0(
      from_state,
      " -> ",
      to_state
    )
  ) |>
  dplyr::arrange(
    phase_pair_order,
    from_state,
    to_state
  )

markov_transition_overall <- markov_transition_by_phase |>
  dplyr::group_by(
    from_state,
    to_state
  ) |>
  dplyr::summarise(
    n_transitions = sum(
      n_transitions
    ),
    .groups = "drop"
  ) |>
  dplyr::group_by(
    from_state
  ) |>
  dplyr::mutate(
    n_from_state = sum(
      n_transitions
    ),
    markov_conditional_probability = dplyr::if_else(
      n_from_state > 0,
      n_transitions /
        n_from_state,
      NA_real_
    ),
    transition_label = paste0(
      from_state,
      " -> ",
      to_state
    )
  ) |>
  dplyr::ungroup()

# ------------------------------------------------------------
# activity-domain Markov
#
# unresolved pairはMarkov母集団から除外する。
# ------------------------------------------------------------
activity_domain_markov_counts <- activity_domain_transition_long |>
  dplyr::filter(
    transition_resolution == "resolved"
  ) |>
  dplyr::transmute(
    activity_domain,
    place_id,
    phase_pair,
    phase_pair_order,
    from_state = dplyr::if_else(
      presence == 1L,
      "presence",
      "apparent_absence"
    ),
    to_state = dplyr::if_else(
      next_presence == 1L,
      "presence",
      "apparent_absence"
    )
  ) |>
  dplyr::count(
    activity_domain,
    phase_pair,
    phase_pair_order,
    from_state,
    to_state,
    name = "n_transitions"
  )

activity_domain_markov_transition_by_phase <- tidyr::crossing(
  activity_domain = unique(
    activity_domain_transition_long$activity_domain
  ),
  phase_transition_pair_table,
  from_state = markov_state_levels,
  to_state = markov_state_levels
) |>
  dplyr::left_join(
    activity_domain_markov_counts,
    by = c(
      "activity_domain",
      "phase_pair",
      "phase_pair_order",
      "from_state",
      "to_state"
    )
  ) |>
  dplyr::mutate(
    n_transitions = tidyr::replace_na(
      n_transitions,
      0L
    )
  ) |>
  dplyr::group_by(
    activity_domain,
    phase_pair,
    phase_pair_order,
    from_state
  ) |>
  dplyr::mutate(
    n_from_state = sum(
      n_transitions
    ),
    markov_conditional_probability = dplyr::if_else(
      n_from_state > 0,
      n_transitions /
        n_from_state,
      NA_real_
    )
  ) |>
  dplyr::ungroup() |>
  dplyr::left_join(
    activity_domain_transition_resolution_summary |>
      dplyr::select(
        activity_domain,
        phase_pair,
        phase_pair_order,
        n_domain_member_places,
        n_resolved_pairs,
        n_unresolved_pairs,
        pair_resolution_rate
      ),
    by = c(
      "activity_domain",
      "phase_pair",
      "phase_pair_order"
    )
  ) |>
  dplyr::mutate(
    transition_label = paste0(
      from_state,
      " -> ",
      to_state
    )
  ) |>
  dplyr::arrange(
    activity_domain,
    phase_pair_order,
    from_state,
    to_state
  )

readr::write_csv(
  markov_transition_by_phase,
  file.path(
    csv_dir,
    "markov_transition_by_phase.csv"
  )
)

readr::write_csv(
  markov_transition_overall,
  file.path(
    csv_dir,
    "markov_transition_overall.csv"
  )
)

readr::write_csv(
  activity_domain_markov_transition_by_phase,
  file.path(
    csv_dir,
    "activity_domain_markov_transition_by_phase.csv"
  )
)

print(
  activity_domain_markov_transition_by_phase
)
```

# 14. change-point-screening

**目的**：7点系列では推測統計的な多重変化点検出を行わず、presence率とActive transition構成比の単一break候補を探索する。

```{r c14_change_point_screening, eval=TRUE}
screen_single_break <- function(
  values,
  labels,
  metric_name,
  min_segment = 2L,
  scope_type = "overall",
  scope_id = "all",
  scope_label = "all",
  activity_domain = "all_land_use"
) {
  values <- as.numeric(
    values
  )

  labels <- as.character(
    labels
  )

  valid <- is.finite(
    values
  ) &
    !is.na(
      labels
    )

  values <- values[
    valid
  ]

  labels <- labels[
    valid
  ]

  n <- length(
    values
  )

  empty <- tibble::tibble(
    scope_type = character(0),
    scope_id = character(0),
    scope_label = character(0),
    activity_domain = character(0),
    metric = character(0),
    candidate_order = integer(0),
    left_label = character(0),
    right_label = character(0),
    change_label = character(0),
    left_mean = double(0),
    right_mean = double(0),
    delta_mean = double(0),
    sse_no_break = double(0),
    sse_with_break = double(0),
    change_score = double(0),
    best_candidate = logical(0)
  )

  if (
    n <
      2L *
        min_segment
  ) {
    return(
      empty
    )
  }

  sse_no_break <- sum(
    (
      values -
        mean(values)
    )^2
  )

  split_positions <- seq.int(
    min_segment,
    n - min_segment
  )

  out <- purrr::map_dfr(
    split_positions,
    function(split_pos) {
      left_values <- values[
        seq_len(
          split_pos
        )
      ]

      right_values <- values[
        (split_pos + 1L):n
      ]

      sse_with_break <- sum(
        (
          left_values -
            mean(left_values)
        )^2
      ) +
        sum(
          (
            right_values -
              mean(right_values)
          )^2
        )

      change_score <- if (
        is.finite(
          sse_no_break
        ) &&
          sse_no_break > 0
      ) {
        (
          sse_no_break -
            sse_with_break
        ) /
          sse_no_break
      } else {
        0
      }

      tibble::tibble(
        scope_type,
        scope_id,
        scope_label,
        activity_domain,
        metric = metric_name,
        candidate_order = split_pos,
        left_label = labels[
          split_pos
        ],
        right_label = labels[
          split_pos + 1L
        ],
        change_label = paste0(
          labels[
            split_pos
          ],
          " | ",
          labels[
            split_pos + 1L
          ]
        ),
        left_mean = mean(
          left_values
        ),
        right_mean = mean(
          right_values
        ),
        delta_mean =
          mean(
            right_values
          ) -
          mean(
            left_values
          ),
        sse_no_break,
        sse_with_break,
        change_score
      )
    }
  )

  best_index <- which.max(
    out$change_score
  )

  out$best_candidate <-
    seq_len(
      nrow(out)
    ) ==
    best_index

  out
}

# activity-domain別に同じ4 metricを評価する。
activity_change_point_candidates <- purrr::map_dfr(
  unique(
    activity_domain_phase_presence_summary$activity_domain
  ),
  function(domain_name) {
    pp <- activity_domain_phase_presence_summary |>
      dplyr::filter(
        activity_domain == domain_name
      ) |>
      dplyr::arrange(
        phase_order
      )

    presence_cp <- screen_single_break(
      pp$presence_rate,
      pp$phase_code,
      "presence_rate",
      change_point_min_segment,
      activity_domain = domain_name
    )

    transition_cp <- purrr::map_dfr(
      transition_levels,
      function(target_transition) {
        tt <- activity_domain_active_transition_summary |>
          dplyr::filter(
            activity_domain == domain_name,
            transition == target_transition
          ) |>
          dplyr::arrange(
            phase_pair_order
          )

        screen_single_break(
          tt$active_transition_composition,
          tt$phase_pair,
          paste0(
            target_transition,
            "_active_transition_composition"
          ),
          change_point_min_segment,
          activity_domain = domain_name
        )
      }
    )

    dplyr::bind_rows(
      presence_cp,
      transition_cp
    )
  }
)

change_point_candidates <- activity_change_point_candidates

change_point_best <- change_point_candidates |>
  dplyr::group_by(
    scope_type,
    scope_id,
    activity_domain,
    metric
  ) |>
  dplyr::arrange(
    dplyr::desc(
      change_score
    ),
    .by_group = TRUE
  ) |>
  dplyr::mutate(
    score_rank = dplyr::row_number(),
    second_best_score = dplyr::if_else(
      dplyr::n() >= 2,
      dplyr::nth(
        change_score,
        2
      ),
      NA_real_
    ),
    break_clarity =
      change_score -
      second_best_score
  ) |>
  dplyr::filter(
    score_rank == 1
  ) |>
  dplyr::ungroup()

readr::write_csv(
  change_point_candidates,
  file.path(
    csv_dir,
    "change_point_candidates.csv"
  )
)

readr::write_csv(
  change_point_best,
  file.path(
    csv_dir,
    "change_point_best.csv"
  )
)

print(
  change_point_best
)
```

# 15. landscape-change-point-screening

**目的**：全域の7点系列を増やすのではなく、水系・単位流域・水系×地形で分節し、転換候補の空間的不均質性を探索する。

```{r c15_landscape_change_point_screening, eval=TRUE}
landscape_activity_membership <- landscape_membership |>
  dplyr::inner_join(
    activity_domain_place_membership |>
      dplyr::select(
        activity_domain,
        place_id
      ),
    by = "place_id"
  )

phase_presence_landscape <- place_phase_activity_long |>
  dplyr::inner_join(
    landscape_activity_membership,
    by = c(
      "place_id",
      "activity_domain"
    )
  ) |>
  dplyr::group_by(
    scheme,
    group_id,
    group_label,
    activity_domain,
    phase_code,
    phase_order
  ) |>
  dplyr::summarise(
    n_domain_member_places = dplyr::n_distinct(
      place_id
    ),
    n_resolved_places = sum(
      !is.na(presence)
    ),
    n_unresolved_places = sum(
      is.na(presence)
    ),
    phase_resolution_rate = dplyr::if_else(
      n_domain_member_places > 0,
      n_resolved_places /
        n_domain_member_places,
      NA_real_
    ),
    presence_count = sum(
      presence == 1L,
      na.rm = TRUE
    ),
    presence_rate = dplyr::if_else(
      n_resolved_places > 0,
      presence_count /
        n_resolved_places,
      NA_real_
    ),
    .groups = "drop"
  )

landscape_transition_base <- activity_domain_transition_long |>
  dplyr::inner_join(
    landscape_activity_membership,
    by = c(
      "place_id",
      "activity_domain"
    )
  )

landscape_transition_resolution_summary <- landscape_transition_base |>
  dplyr::group_by(
    scheme,
    group_id,
    group_label,
    activity_domain,
    phase_pair,
    phase_pair_order
  ) |>
  dplyr::summarise(
    n_domain_member_places = dplyr::n_distinct(
      place_id
    ),
    n_resolved_pairs = sum(
      transition_resolution == "resolved"
    ),
    n_unresolved_pairs = sum(
      transition_resolution == "temporally_unresolved"
    ),
    pair_resolution_rate = dplyr::if_else(
      n_domain_member_places > 0,
      n_resolved_pairs /
        n_domain_member_places,
      NA_real_
    ),
    .groups = "drop"
  )

active_transition_landscape_counts <- landscape_transition_base |>
  dplyr::filter(
    transition_resolution == "resolved",
    transition %in%
      transition_levels
  ) |>
  dplyr::count(
    scheme,
    group_id,
    group_label,
    activity_domain,
    phase_pair,
    phase_pair_order,
    transition,
    name = "n_places"
  )

active_transition_landscape <- landscape_transition_resolution_summary |>
  tidyr::expand_grid(
    transition = transition_levels
  ) |>
  dplyr::left_join(
    active_transition_landscape_counts,
    by = c(
      "scheme",
      "group_id",
      "group_label",
      "activity_domain",
      "phase_pair",
      "phase_pair_order",
      "transition"
    )
  ) |>
  dplyr::mutate(
    n_places = tidyr::replace_na(
      n_places,
      0L
    )
  ) |>
  dplyr::group_by(
    scheme,
    group_id,
    group_label,
    activity_domain,
    phase_pair,
    phase_pair_order
  ) |>
  dplyr::mutate(
    active_total_places = sum(
      n_places
    ),
    active_transition_composition = dplyr::if_else(
      active_total_places > 0,
      n_places /
        active_total_places,
      NA_real_
    )
  ) |>
  dplyr::ungroup()

group_sizes <- landscape_activity_membership |>
  dplyr::count(
    scheme,
    group_id,
    group_label,
    activity_domain,
    name = "n_places_group"
  )

eligible_groups <- group_sizes |>
  dplyr::filter(
    n_places_group >=
      landscape_min_places
  )

landscape_change_point_candidates <- purrr::pmap_dfr(
  eligible_groups,
  function(
    scheme,
    group_id,
    group_label,
    activity_domain,
    n_places_group
  ) {
    pp <- phase_presence_landscape |>
      dplyr::filter(
        .data$scheme ==
          .env$scheme,
        .data$group_id ==
          .env$group_id,
        .data$activity_domain ==
          .env$activity_domain
      ) |>
      dplyr::arrange(
        phase_order
      )

    presence_cp <- screen_single_break(
      pp$presence_rate,
      pp$phase_code,
      "presence_rate",
      change_point_min_segment,
      scope_type = scheme,
      scope_id = group_id,
      scope_label = group_label,
      activity_domain = activity_domain
    )

    transition_cp <- purrr::map_dfr(
      transition_levels,
      function(target_transition) {
        tt <- active_transition_landscape |>
          dplyr::filter(
            .data$scheme ==
              .env$scheme,
            .data$group_id ==
              .env$group_id,
            .data$activity_domain ==
              .env$activity_domain,
            transition ==
              target_transition
          ) |>
          dplyr::arrange(
            phase_pair_order
          )

        screen_single_break(
          tt$active_transition_composition,
          tt$phase_pair,
          paste0(
            target_transition,
            "_active_transition_composition"
          ),
          change_point_min_segment,
          scope_type = scheme,
          scope_id = group_id,
          scope_label = group_label,
          activity_domain = activity_domain
        )
      }
    )

    dplyr::bind_rows(
      presence_cp,
      transition_cp
    ) |>
      dplyr::mutate(
        n_places_group =
          n_places_group
      )
  }
)

landscape_change_point_best <- landscape_change_point_candidates |>
  dplyr::group_by(
    scope_type,
    scope_id,
    activity_domain,
    metric
  ) |>
  dplyr::arrange(
    dplyr::desc(
      change_score
    ),
    .by_group = TRUE
  ) |>
  dplyr::mutate(
    score_rank = dplyr::row_number(),
    second_best_score = dplyr::if_else(
      dplyr::n() >= 2,
      dplyr::nth(
        change_score,
        2
      ),
      NA_real_
    ),
    break_clarity =
      change_score -
      second_best_score
  ) |>
  dplyr::filter(
    score_rank == 1
  ) |>
  dplyr::ungroup()

readr::write_csv(
  phase_presence_landscape,
  file.path(
    csv_dir,
    "phase_presence_by_landscape.csv"
  )
)

readr::write_csv(
  active_transition_landscape,
  file.path(
    csv_dir,
    "active_transition_by_landscape.csv"
  )
)

readr::write_csv(
  landscape_transition_resolution_summary,
  file.path(
    csv_dir,
    "activity_landscape_transition_resolution.csv"
  )
)

readr::write_csv(
  group_sizes,
  file.path(
    csv_dir,
    "activity_landscape_group_sizes.csv"
  )
)

readr::write_csv(
  landscape_change_point_candidates,
  file.path(
    csv_dir,
    "landscape_change_point_candidates.csv"
  )
)

readr::write_csv(
  landscape_change_point_best,
  file.path(
    csv_dir,
    "landscape_change_point_best.csv"
  )
)

print(
  landscape_change_point_best |>
    dplyr::count(
      activity_domain,
      scope_type,
      metric,
      name = "n_best_candidates"
    )
)
```

# 16. build-spatial-layers-and-coordinate-groups

**目的**：地点レイヤを構築し、同一座標レコードを明示する。保存geometryはjitterせず原座標を維持する。

```{r c16_build_spatial_layers_and_coordinate_groups, eval=TRUE}
coordinate_group_table <- chronology_raw |>
  dplyr::transmute(
    place_id,
    lon_value = as.numeric(.data[[lon_col]]),
    lat_value = as.numeric(.data[[lat_col]]),
    coordinate_key = paste0(
      sprintf("%.10f", lon_value),
      "|",
      sprintf("%.10f", lat_value)
    )
  ) |>
  dplyr::group_by(coordinate_key) |>
  dplyr::mutate(
    coordinate_group_n = dplyr::n(),
    duplicate_coordinate = coordinate_group_n > 1
  ) |>
  dplyr::ungroup() |>
  dplyr::mutate(
    coordinate_group_id = paste0(
      "CG",
      sprintf("%05d", dplyr::dense_rank(coordinate_key))
    )
  )

coordinate_group_summary <- coordinate_group_table |>
  dplyr::group_by(
    coordinate_group_id,
    coordinate_key,
    coordinate_group_n,
    duplicate_coordinate
  ) |>
  dplyr::summarise(
    place_ids = paste(sort(place_id), collapse = ";"),
    lon_value = dplyr::first(lon_value),
    lat_value = dplyr::first(lat_value),
    .groups = "drop"
  )

readr::write_csv(
  coordinate_group_summary,
  file.path(csv_dir, "coordinate_group_summary.csv")
)

coordinate_table <- coordinate_group_table |>
  dplyr::select(
    place_id,
    lon_value,
    lat_value,
    coordinate_group_id,
    coordinate_group_n,
    duplicate_coordinate
  )

chronology_place_continuity_sf <- place_continuity_summary |>
  dplyr::left_join(coordinate_table, by = "place_id") |>
  sf::st_as_sf(
    coords = c("lon_value", "lat_value"),
    crs = 4326,
    remove = FALSE
  )

chronology_place_phase_presence_sf <- place_phase_long |>
  dplyr::left_join(coordinate_table, by = "place_id") |>
  sf::st_as_sf(
    coords = c("lon_value", "lat_value"),
    crs = 4326,
    remove = FALSE
  )

chronology_phase_transition_sf <- phase_transition_long |>
  dplyr::left_join(coordinate_table, by = "place_id") |>
  sf::st_as_sf(
    coords = c("lon_value", "lat_value"),
    crs = 4326,
    remove = FALSE
  )

chronology_run_events_sf <- place_run_events |>
  dplyr::left_join(coordinate_table, by = "place_id") |>
  sf::st_as_sf(
    coords = c("lon_value", "lat_value"),
    crs = 4326,
    remove = FALSE
  )

chronology_gap_events_sf <- place_gap_events |>
  dplyr::left_join(coordinate_table, by = "place_id") |>
  sf::st_as_sf(
    coords = c("lon_value", "lat_value"),
    crs = 4326,
    remove = FALSE
  )

spatial_base_metric_sf <- chronology_place_continuity_sf |>
  sf::st_transform(spatial_analysis_crs)

coords_metric <- sf::st_coordinates(spatial_base_metric_sf)

cat("spatial places:", nrow(spatial_base_metric_sf), "\n")
cat("duplicate coordinate groups:", sum(coordinate_group_summary$duplicate_coordinate), "\n")
cat("records in duplicate coordinate groups:", sum(coordinate_group_summary$coordinate_group_n[coordinate_group_summary$duplicate_coordinate]), "\n")
```

# 17. spatial-neighbor-and-global-sensitivity

**目的**：k=4/8/12を毎回比較し、edge距離とGlobal Moran's Iの頑健性を診断する。Transition空間分析では各時期ペアの0→0を除外し、active地点だけで近隣関係を再構築する。fixed-distance比較はモデル較正時のみ実行可能とする。

```{r c17_spatial_neighbor_and_global_sensitivity, eval=TRUE}
build_symmetric_knn_nb <- function(coords, k) {
  k_eff <- min(as.integer(k), nrow(coords) - 1L)

  if (k_eff < 1) {
    stop("kNNを作成できる地点数がありません。")
  }

  # identical pointsを保持したままlegacy 2D検索を使用する。
  # 保存座標や解析geometryをjitterしない。
  knn <- suppressWarnings(
    spdep::knearneigh(
      coords,
      k = k_eff,
      longlat = FALSE,
      use_kd_tree = FALSE
    )
  )

  spdep::knn2nb(knn, sym = TRUE)
}

nb_to_edges <- function(nb, coords, place_ids, model_id, k_value = NA_integer_) {
  purrr::map_dfr(
    seq_along(nb),
    function(i) {
      nbi <- nb[[i]]

      if (length(nbi) == 0) {
        return(tibble::tibble())
      }

      tibble::tibble(
        from_index = i,
        to_index = nbi
      )
    }
  ) |>
    dplyr::filter(from_index < to_index) |>
    dplyr::mutate(
      model_id = model_id,
      k = k_value,
      from_place_id = place_ids[from_index],
      to_place_id = place_ids[to_index],
      edge_distance_m = sqrt(
        (coords[from_index, 1] - coords[to_index, 1])^2 +
          (coords[from_index, 2] - coords[to_index, 2])^2
      )
    )
}

global_moran_one <- function(x, metric_name, listw_object, model_id) {
  x <- as.numeric(x)

  if (
    length(x) < 3 ||
      sum(is.finite(x)) < 3 ||
      length(unique(x[is.finite(x)])) < 2
  ) {
    return(tibble::tibble(
      model_id = model_id,
      metric = metric_name,
      n_points = sum(is.finite(x)),
      moran_i = NA_real_,
      expectation = NA_real_,
      variance = NA_real_,
      statistic = NA_real_,
      p_value = NA_real_
    ))
  }

  result <- tryCatch(
    spdep::moran.test(
      x,
      listw_object,
      zero.policy = TRUE
    ),
    error = function(e) NULL
  )

  if (is.null(result)) {
    return(tibble::tibble(
      model_id = model_id,
      metric = metric_name,
      n_points = length(x),
      moran_i = NA_real_,
      expectation = NA_real_,
      variance = NA_real_,
      statistic = NA_real_,
      p_value = NA_real_
    ))
  }

  tibble::tibble(
    model_id = model_id,
    metric = metric_name,
    n_points = length(x),
    moran_i = unname(result$estimate[[1]]),
    expectation = unname(result$estimate[[2]]),
    variance = unname(result$estimate[[3]]),
    statistic = unname(result$statistic[[1]]),
    p_value = result$p.value
  )
}

available_spatial_metrics <- intersect(
  spatial_continuous_metrics,
  names(spatial_base_metric_sf)
)

# ------------------------------------------------------------------
# A. continuity / gap metrics:
#    全空間分析対象地点を使う従来のkNNモデル
# ------------------------------------------------------------------
knn_models <- list()
spatial_neighbor_edges_all <- list()
spatial_neighbor_diagnostics_list <- list()
spatial_global_moran_list <- list()

for (k_value in spatial_k_values) {
  k_eff <- min(k_value, nrow(spatial_base_metric_sf) - 1L)
  model_id <- paste0("knn_k", k_eff)

  nb <- build_symmetric_knn_nb(coords_metric, k_eff)
  listw_w <- spdep::nb2listw(nb, style = "W", zero.policy = TRUE)
  listw_b <- spdep::nb2listw(nb, style = "B", zero.policy = TRUE)

  knn_models[[as.character(k_value)]] <- list(
    model_id = model_id,
    k = k_eff,
    nb = nb,
    listw_w = listw_w,
    listw_b = listw_b
  )

  edges <- nb_to_edges(
    nb,
    coords_metric,
    spatial_base_metric_sf$place_id,
    model_id,
    k_eff
  )

  spatial_neighbor_edges_all[[as.character(k_value)]] <- edges

  degree <- lengths(nb)

  diag_row <- tibble::tibble(
    model_id = model_id,
    k = k_eff,
    n_points = nrow(spatial_base_metric_sf),
    n_edges = nrow(edges),
    n_isolates = sum(degree == 0),
    mean_degree = mean(degree),
    median_degree = stats::median(degree),
    max_degree = max(degree),
    edge_min_m = ifelse(
      nrow(edges) > 0,
      min(edges$edge_distance_m),
      NA_real_
    ),
    edge_median_m = ifelse(
      nrow(edges) > 0,
      stats::median(edges$edge_distance_m),
      NA_real_
    ),
    edge_p90_m = ifelse(
      nrow(edges) > 0,
      as.numeric(stats::quantile(edges$edge_distance_m, 0.90)),
      NA_real_
    ),
    edge_p95_m = ifelse(
      nrow(edges) > 0,
      as.numeric(stats::quantile(edges$edge_distance_m, 0.95)),
      NA_real_
    ),
    edge_p99_m = ifelse(
      nrow(edges) > 0,
      as.numeric(stats::quantile(edges$edge_distance_m, 0.99)),
      NA_real_
    ),
    edge_max_m = ifelse(
      nrow(edges) > 0,
      max(edges$edge_distance_m),
      NA_real_
    )
  )

  for (threshold_m in edge_diagnostic_thresholds_m) {
    diag_row[[paste0("n_edges_gt_", threshold_m, "m")]] <- ifelse(
      nrow(edges) > 0,
      sum(edges$edge_distance_m > threshold_m),
      0L
    )

    diag_row[[paste0("prop_edges_gt_", threshold_m, "m")]] <- ifelse(
      nrow(edges) > 0,
      mean(edges$edge_distance_m > threshold_m),
      NA_real_
    )
  }

  spatial_neighbor_diagnostics_list[[as.character(k_value)]] <- diag_row

  spatial_global_moran_list[[as.character(k_value)]] <- purrr::map_dfr(
    available_spatial_metrics,
    function(metric_name) {
      global_moran_one(
        spatial_base_metric_sf[[metric_name]],
        metric_name,
        listw_w,
        model_id
      ) |>
        dplyr::mutate(k = k_eff)
    }
  )
}

spatial_neighbor_edges <- dplyr::bind_rows(
  spatial_neighbor_edges_all
)

spatial_neighbor_diagnostics <- dplyr::bind_rows(
  spatial_neighbor_diagnostics_list
)

spatial_global_moran <- dplyr::bind_rows(
  spatial_global_moran_list
)

# ------------------------------------------------------------------
# B. Transition spatial universe
#
# IMPORTANT:
# 各時期ペアで 0->0 (apparent_absence_continue) を除外する。
# その後、その時期ペアでactiveな地点だけからkNNを再構築する。
#
# これにより、Pa/Joともに見かけ上不在の後代地点などが
# 「Pa->Jo newの少ない地域」として空間分析へ混入することを防ぐ。
# ------------------------------------------------------------------
transition_pair_spatial_list <- list()
transition_universe_rows <- list()

for (pair_value in phase_transition_pair_table$phase_pair) {
  pair_data <- phase_transition_long |>
    dplyr::filter(phase_pair == pair_value) |>
    dplyr::select(
      place_id,
      phase_pair,
      phase_pair_order,
      presence,
      next_presence,
      transition
    )

  pair_all_spatial <- spatial_base_metric_sf |>
    dplyr::select(place_id) |>
    dplyr::left_join(
      pair_data,
      by = "place_id"
    )

  pair_active_spatial <- pair_all_spatial |>
    dplyr::filter(
      !is.na(transition),
      transition != "apparent_absence_continue"
    )

  if (nrow(pair_active_spatial) < 3) {
    stop(
      "Transition空間分析に必要なactive地点数が不足しています: ",
      pair_value,
      " n=",
      nrow(pair_active_spatial)
    )
  }

  transition_pair_spatial_list[[pair_value]] <- pair_active_spatial

  transition_universe_rows[[pair_value]] <- tibble::tibble(
    phase_pair = pair_value,
    phase_pair_order = {
      ord <- unique(stats::na.omit(pair_active_spatial$phase_pair_order))
      if (length(ord) > 0) ord[[1]] else NA_integer_
    },
    n_spatial_points_all_states = nrow(pair_all_spatial),
    n_active_transition_points = nrow(pair_active_spatial),
    n_apparent_absence_continue_excluded = sum(
      pair_all_spatial$transition == "apparent_absence_continue",
      na.rm = TRUE
    ),
    active_transition_share = nrow(pair_active_spatial) / nrow(pair_all_spatial),
    n_continue = sum(pair_active_spatial$transition == "continue"),
    n_drop = sum(pair_active_spatial$transition == "drop"),
    n_new = sum(pair_active_spatial$transition == "new"),
    analysis_universe = "active_transition_only_excluding_0to0"
  )
}

transition_spatial_universe_summary <- dplyr::bind_rows(
  transition_universe_rows
) |>
  dplyr::arrange(phase_pair_order)

# ------------------------------------------------------------------
# C. Transition kNN:
#    k=4/8/12ごと、かつ時期ペアごとにactive地点だけで再構築
# ------------------------------------------------------------------
transition_knn_models <- list()
spatial_transition_neighbor_edges_list <- list()
spatial_transition_neighbor_diagnostics_list <- list()
spatial_transition_global_list <- list()

for (k_value in spatial_k_values) {
  k_key <- as.character(k_value)
  transition_knn_models[[k_key]] <- list()

  transition_global_rows <- list()
  global_idx <- 1L

  for (pair_value in phase_transition_pair_table$phase_pair) {
    pair_spatial <- transition_pair_spatial_list[[pair_value]]
    pair_coords <- sf::st_coordinates(pair_spatial)

    k_eff <- min(
      as.integer(k_value),
      nrow(pair_spatial) - 1L
    )

    model_id <- paste0(
      "transition_",
      safe_name(pair_value),
      "_knn_k",
      k_eff
    )

    nb_pair <- build_symmetric_knn_nb(
      pair_coords,
      k_eff
    )

    listw_w_pair <- spdep::nb2listw(
      nb_pair,
      style = "W",
      zero.policy = TRUE
    )

    listw_b_pair <- spdep::nb2listw(
      nb_pair,
      style = "B",
      zero.policy = TRUE
    )

    transition_knn_models[[k_key]][[pair_value]] <- list(
      model_id = model_id,
      k = k_eff,
      phase_pair = pair_value,
      place_ids = pair_spatial$place_id,
      nb = nb_pair,
      listw_w = listw_w_pair,
      listw_b = listw_b_pair
    )

    pair_edges <- nb_to_edges(
      nb_pair,
      pair_coords,
      pair_spatial$place_id,
      model_id,
      k_eff
    ) |>
      dplyr::mutate(
        phase_pair = pair_value,
        phase_pair_order = {
          ord <- unique(stats::na.omit(pair_spatial$phase_pair_order))
          if (length(ord) > 0) ord[[1]] else NA_integer_
        },
        analysis_universe = "active_transition_only_excluding_0to0"
      )

    spatial_transition_neighbor_edges_list[[
      paste(k_key, pair_value, sep = "__")
    ]] <- pair_edges

    degree <- lengths(nb_pair)

    pair_diag <- tibble::tibble(
      model_id = model_id,
      k = k_eff,
      phase_pair = pair_value,
      phase_pair_order = {
        ord <- unique(stats::na.omit(pair_spatial$phase_pair_order))
        if (length(ord) > 0) ord[[1]] else NA_integer_
      },
      n_points = nrow(pair_spatial),
      n_edges = nrow(pair_edges),
      n_isolates = sum(degree == 0),
      mean_degree = mean(degree),
      median_degree = stats::median(degree),
      max_degree = max(degree),
      edge_min_m = ifelse(
        nrow(pair_edges) > 0,
        min(pair_edges$edge_distance_m),
        NA_real_
      ),
      edge_median_m = ifelse(
        nrow(pair_edges) > 0,
        stats::median(pair_edges$edge_distance_m),
        NA_real_
      ),
      edge_p90_m = ifelse(
        nrow(pair_edges) > 0,
        as.numeric(stats::quantile(pair_edges$edge_distance_m, 0.90)),
        NA_real_
      ),
      edge_p95_m = ifelse(
        nrow(pair_edges) > 0,
        as.numeric(stats::quantile(pair_edges$edge_distance_m, 0.95)),
        NA_real_
      ),
      edge_p99_m = ifelse(
        nrow(pair_edges) > 0,
        as.numeric(stats::quantile(pair_edges$edge_distance_m, 0.99)),
        NA_real_
      ),
      edge_max_m = ifelse(
        nrow(pair_edges) > 0,
        max(pair_edges$edge_distance_m),
        NA_real_
      ),
      analysis_universe = "active_transition_only_excluding_0to0"
    )

    for (threshold_m in edge_diagnostic_thresholds_m) {
      pair_diag[[paste0("n_edges_gt_", threshold_m, "m")]] <- ifelse(
        nrow(pair_edges) > 0,
        sum(pair_edges$edge_distance_m > threshold_m),
        0L
      )

      pair_diag[[paste0("prop_edges_gt_", threshold_m, "m")]] <- ifelse(
        nrow(pair_edges) > 0,
        mean(pair_edges$edge_distance_m > threshold_m),
        NA_real_
      )
    }

    spatial_transition_neighbor_diagnostics_list[[
      paste(k_key, pair_value, sep = "__")
    ]] <- pair_diag

    universe_row <- transition_spatial_universe_summary |>
      dplyr::filter(phase_pair == pair_value)

    for (event_name in spatial_transition_global_events) {
      event_value <- as.integer(
        pair_spatial$transition == event_name
      )

      transition_global_rows[[global_idx]] <- global_moran_one(
        event_value,
        paste0(pair_value, "__", event_name),
        listw_w_pair,
        model_id
      ) |>
        dplyr::transmute(
          model_id,
          k = k_eff,
          phase_pair = pair_value,
          phase_pair_order = universe_row$phase_pair_order[[1]],
          event_type = event_name,
          event_count = sum(event_value),
          event_prevalence = mean(event_value),
          n_points,
          n_apparent_absence_continue_excluded =
            universe_row$n_apparent_absence_continue_excluded[[1]],
          analysis_universe =
            "active_transition_only_excluding_0to0",
          moran_i,
          expectation,
          variance,
          statistic,
          p_value
        )

      global_idx <- global_idx + 1L
    }
  }

  spatial_transition_global_list[[k_key]] <- dplyr::bind_rows(
    transition_global_rows
  )
}

spatial_transition_neighbor_edges <- dplyr::bind_rows(
  spatial_transition_neighbor_edges_list
)

spatial_transition_neighbor_diagnostics <- dplyr::bind_rows(
  spatial_transition_neighbor_diagnostics_list
)

spatial_transition_global_moran <- dplyr::bind_rows(
  spatial_transition_global_list
)

# ------------------------------------------------------------------
# D. continuity index weight感度 × kNN感度
# ------------------------------------------------------------------
continuity_weight_spatial_robustness <- purrr::map_dfr(
  spatial_k_values,
  function(k_value) {
    model <- knn_models[[as.character(k_value)]]

    weight_wide <- continuity_weight_scores |>
      dplyr::select(
        place_id,
        weight_set,
        continuity_index
      ) |>
      tidyr::pivot_wider(
        names_from = weight_set,
        values_from = continuity_index
      )

    ordered <- spatial_base_metric_sf |>
      sf::st_drop_geometry() |>
      dplyr::select(place_id) |>
      dplyr::left_join(
        weight_wide,
        by = "place_id"
      )

    purrr::map_dfr(
      continuity_weight_sets$weight_set,
      function(weight_set_value) {
        global_moran_one(
          ordered[[weight_set_value]],
          paste0("continuity_", weight_set_value),
          model$listw_w,
          model$model_id
        ) |>
          dplyr::mutate(
            k = model$k,
            weight_set = weight_set_value
          )
      }
    )
  }
)

# ------------------------------------------------------------------
# E. fixed-distance calibration
#
# continuity/gap:
#   全地点モデル
#
# transition:
#   時期ペアごとのactive地点だけで距離近傍を再構築
# ------------------------------------------------------------------
fixed_distance_neighbor_diagnostics <- tibble::tibble()
fixed_distance_global_moran <- tibble::tibble()
fixed_distance_transition_global_moran <- tibble::tibble()

if (isTRUE(run_fixed_distance_calibration)) {
  fixed_diag_list <- list()
  fixed_global_list <- list()
  fixed_transition_list <- list()

  for (band_m in fixed_distance_bands_m) {
    model_id <- paste0("fixed_", band_m, "m")

    nb_band <- spdep::dnearneigh(
      coords_metric,
      d1 = 0,
      d2 = band_m,
      longlat = FALSE
    )

    listw_band <- spdep::nb2listw(
      nb_band,
      style = "W",
      zero.policy = TRUE
    )

    degree <- lengths(nb_band)

    fixed_diag_list[[as.character(band_m)]] <- tibble::tibble(
      model_id = model_id,
      distance_band_m = band_m,
      n_points = nrow(spatial_base_metric_sf),
      n_isolates = sum(degree == 0),
      mean_degree = mean(degree),
      median_degree = stats::median(degree),
      max_degree = max(degree),
      connected_share = mean(degree > 0)
    )

    fixed_global_list[[as.character(band_m)]] <- purrr::map_dfr(
      available_spatial_metrics,
      function(metric_name) {
        global_moran_one(
          spatial_base_metric_sf[[metric_name]],
          metric_name,
          listw_band,
          model_id
        ) |>
          dplyr::mutate(
            distance_band_m = band_m
          )
      }
    )

    transition_rows <- list()
    transition_idx <- 1L

    for (pair_value in phase_transition_pair_table$phase_pair) {
      pair_spatial <- transition_pair_spatial_list[[pair_value]]
      pair_coords <- sf::st_coordinates(pair_spatial)

      pair_model_id <- paste0(
        "transition_",
        safe_name(pair_value),
        "_fixed_",
        band_m,
        "m"
      )

      nb_band_pair <- spdep::dnearneigh(
        pair_coords,
        d1 = 0,
        d2 = band_m,
        longlat = FALSE
      )

      listw_band_pair <- spdep::nb2listw(
        nb_band_pair,
        style = "W",
        zero.policy = TRUE
      )

      universe_row <- transition_spatial_universe_summary |>
        dplyr::filter(
          phase_pair == pair_value
        )

      for (event_name in spatial_transition_global_events) {
        event_value <- as.integer(
          pair_spatial$transition == event_name
        )

        transition_rows[[transition_idx]] <- global_moran_one(
          event_value,
          paste0(pair_value, "__", event_name),
          listw_band_pair,
          pair_model_id
        ) |>
          dplyr::mutate(
            distance_band_m = band_m,
            phase_pair = pair_value,
            phase_pair_order = universe_row$phase_pair_order[[1]],
            event_type = event_name,
            event_count = sum(event_value),
            event_prevalence = mean(event_value),
            n_apparent_absence_continue_excluded =
              universe_row$n_apparent_absence_continue_excluded[[1]],
            analysis_universe =
              "active_transition_only_excluding_0to0"
          )

        transition_idx <- transition_idx + 1L
      }
    }

    fixed_transition_list[[as.character(band_m)]] <- dplyr::bind_rows(
      transition_rows
    )
  }

  fixed_distance_neighbor_diagnostics <- dplyr::bind_rows(
    fixed_diag_list
  )

  fixed_distance_global_moran <- dplyr::bind_rows(
    fixed_global_list
  )

  fixed_distance_transition_global_moran <- dplyr::bind_rows(
    fixed_transition_list
  )
}

# ------------------------------------------------------------------
# F. CSV output
# ------------------------------------------------------------------
readr::write_csv(
  spatial_neighbor_diagnostics,
  file.path(
    csv_dir,
    "spatial_neighbor_diagnostics.csv"
  )
)

readr::write_csv(
  spatial_neighbor_edges,
  file.path(
    csv_dir,
    "spatial_neighbor_edges.csv"
  )
)

readr::write_csv(
  spatial_global_moran,
  file.path(
    csv_dir,
    "spatial_global_moran_knn_sensitivity.csv"
  )
)

readr::write_csv(
  transition_spatial_universe_summary,
  file.path(
    csv_dir,
    "spatial_transition_universe_summary.csv"
  )
)

readr::write_csv(
  spatial_transition_neighbor_diagnostics,
  file.path(
    csv_dir,
    "spatial_transition_neighbor_diagnostics.csv"
  )
)

readr::write_csv(
  spatial_transition_neighbor_edges,
  file.path(
    csv_dir,
    "spatial_transition_neighbor_edges.csv"
  )
)

readr::write_csv(
  spatial_transition_global_moran,
  file.path(
    csv_dir,
    "spatial_transition_global_moran_knn_sensitivity.csv"
  )
)

readr::write_csv(
  continuity_weight_spatial_robustness,
  file.path(
    csv_dir,
    "continuity_weight_spatial_robustness.csv"
  )
)

readr::write_csv(
  fixed_distance_neighbor_diagnostics,
  file.path(
    csv_dir,
    "fixed_distance_neighbor_diagnostics.csv"
  )
)

readr::write_csv(
  fixed_distance_global_moran,
  file.path(
    csv_dir,
    "fixed_distance_global_moran.csv"
  )
)

readr::write_csv(
  fixed_distance_transition_global_moran,
  file.path(
    csv_dir,
    "fixed_distance_transition_global_moran.csv"
  )
)

print(spatial_neighbor_diagnostics)
print(transition_spatial_universe_summary)
print(spatial_transition_neighbor_diagnostics)
print(spatial_transition_global_moran)
```

# 18. local-spatial-statistics

**目的**：Local Moranはraw/BHを併記してBH後を結論基準とする。Transitionのbinary eventは各時期ペアの0→0除外後のactive地点だけを対象とし、rare eventにLocal Join Count、common eventにLocal G*＋補集合Join Countを適用する。

```{r c18_local_spatial_statistics, eval=TRUE}
extract_sim_p <- function(df, fallback_z = NULL) {
  sim_cols <- grep(
    "Sim",
    names(df),
    value = TRUE,
    fixed = TRUE
  )

  sim_cols <- sim_cols[
    !grepl(
      "folded",
      sim_cols,
      ignore.case = TRUE
    )
  ]

  if (length(sim_cols) > 0) {
    return(
      as.numeric(
        df[[sim_cols[1]]]
      )
    )
  }

  p_cols <- grep(
    "^Pr",
    names(df),
    value = TRUE
  )

  if (length(p_cols) > 0) {
    return(
      as.numeric(
        df[[p_cols[1]]]
      )
    )
  }

  if (!is.null(fallback_z)) {
    return(
      2 * stats::pnorm(
        abs(fallback_z),
        lower.tail = FALSE
      )
    )
  }

  rep(
    NA_real_,
    nrow(df)
  )
}

local_moran_one <- function(
  place_ids,
  x,
  metric_name,
  listw_object,
  model_id,
  k_value
) {
  x <- as.numeric(x)

  if (
    length(x) < 3 ||
      length(unique(x[is.finite(x)])) < 2
  ) {
    return(tibble::tibble(
      place_id = place_ids,
      model_id,
      k = k_value,
      metric = metric_name,
      value = x,
      z_value = NA_real_,
      spatial_lag_z = NA_real_,
      local_moran_i = NA_real_,
      local_moran_z = NA_real_,
      p_raw = NA_real_,
      p_bh = NA_real_,
      lisa_class_raw = "not_tested",
      lisa_class_bh = "not_tested"
    ))
  }

  x_mean <- mean(
    x,
    na.rm = TRUE
  )

  x_sd <- stats::sd(
    x,
    na.rm = TRUE
  )

  z_value <- if (
    !is.finite(x_sd) ||
      x_sd == 0
  ) {
    rep(
      0,
      length(x)
    )
  } else {
    (x - x_mean) / x_sd
  }

  spatial_lag_z <- spdep::lag.listw(
    listw_object,
    z_value,
    zero.policy = TRUE
  )

  res <- tryCatch(
    spdep::localmoran_perm(
      x,
      listw_object,
      nsim = spatial_permutations,
      zero.policy = TRUE,
      alternative = "two.sided",
      iseed = spatial_seed
    ),
    error = function(e) NULL
  )

  if (is.null(res)) {
    return(tibble::tibble(
      place_id = place_ids,
      model_id,
      k = k_value,
      metric = metric_name,
      value = x,
      z_value = z_value,
      spatial_lag_z = as.numeric(spatial_lag_z),
      local_moran_i = NA_real_,
      local_moran_z = NA_real_,
      p_raw = NA_real_,
      p_bh = NA_real_,
      lisa_class_raw = "not_tested",
      lisa_class_bh = "not_tested"
    ))
  }

  rdf <- as.data.frame(res)

  local_i <- if (
    "Ii" %in% names(rdf)
  ) {
    rdf[["Ii"]]
  } else {
    rdf[[1]]
  }

  local_z <- if (
    "Z.Ii" %in% names(rdf)
  ) {
    rdf[["Z.Ii"]]
  } else {
    rep(
      NA_real_,
      nrow(rdf)
    )
  }

  p_raw <- extract_sim_p(
    rdf,
    local_z
  )

  p_bh <- stats::p.adjust(
    p_raw,
    method = "BH"
  )

  classify_lisa <- function(p_value) {
    dplyr::case_when(
      p_value <= spatial_alpha &
        z_value > 0 &
        spatial_lag_z > 0 ~
        "High-High",

      p_value <= spatial_alpha &
        z_value < 0 &
        spatial_lag_z < 0 ~
        "Low-Low",

      p_value <= spatial_alpha &
        z_value > 0 &
        spatial_lag_z < 0 ~
        "High-Low",

      p_value <= spatial_alpha &
        z_value < 0 &
        spatial_lag_z > 0 ~
        "Low-High",

      TRUE ~
        "not_significant"
    )
  }

  tibble::tibble(
    place_id = place_ids,
    model_id,
    k = k_value,
    metric = metric_name,
    value = x,
    z_value = z_value,
    spatial_lag_z = as.numeric(spatial_lag_z),
    local_moran_i = as.numeric(local_i),
    local_moran_z = as.numeric(local_z),
    p_raw = p_raw,
    p_bh = p_bh,
    lisa_class_raw = classify_lisa(p_raw),
    lisa_class_bh = classify_lisa(p_bh)
  )
}

local_joincount_binary <- function(
  place_ids,
  event_value,
  phase_pair_value,
  event_name,
  model,
  target_label = "event",
  method_label = "local_join_count"
) {
  event_value <- as.integer(event_value)
  event_value[is.na(event_value)] <- 0L

  prevalence <- mean(event_value)

  base <- tibble::tibble(
    place_id = place_ids,
    model_id = model$model_id,
    k = model$k,
    phase_pair = phase_pair_value,
    event_type = event_name,
    target = target_label,
    method = method_label,
    event_value = event_value,
    event_prevalence = prevalence,
    local_stat = NA_real_,
    local_z = NA_real_,
    p_raw = NA_real_,
    p_bh = NA_real_,
    local_class_raw = dplyr::if_else(
      event_value == 1L,
      "event_not_tested",
      "non_event"
    ),
    local_class_bh = dplyr::if_else(
      event_value == 1L,
      "event_not_tested",
      "non_event"
    ),
    test_status = "not_tested"
  )

  if (
    sum(event_value) == 0L ||
      sum(event_value) == length(event_value)
  ) {
    base$test_status <- "not_tested_no_contrast"
    return(base)
  }

  event_factor <- factor(
    ifelse(
      event_value == 1L,
      "event",
      "other"
    ),
    levels = c(
      "other",
      "event"
    )
  )

  jr <- tryCatch(
    spdep::local_joincount_uni(
      event_factor,
      chosen = "event",
      listw = model$listw_b,
      alternative = "greater",
      nsim = spatial_permutations,
      iseed = spatial_seed
    ),
    error = function(e) NULL
  )

  if (is.null(jr)) {
    base$test_status <- "not_tested_joincount_error"
    return(base)
  }

  jdf <- as.data.frame(jr)

  stat_value <- if (
    "BB" %in% names(jdf)
  ) {
    as.numeric(
      jdf[["BB"]]
    )
  } else {
    rep(
      NA_real_,
      nrow(jdf)
    )
  }

  p_raw <- if (
    "Pr()" %in% names(jdf)
  ) {
    as.numeric(
      jdf[["Pr()"]]
    )
  } else {
    rep(
      NA_real_,
      nrow(jdf)
    )
  }

  p_bh <- rep(
    NA_real_,
    length(p_raw)
  )

  tested_rows <- event_value == 1L &
    is.finite(p_raw)

  if (any(tested_rows)) {
    p_bh[tested_rows] <- stats::p.adjust(
      p_raw[tested_rows],
      method = "BH"
    )
  }

  base$local_stat <- stat_value
  base$p_raw <- p_raw
  base$p_bh <- p_bh

  base$local_class_raw <- dplyr::case_when(
    event_value == 0L ~
      "non_event",

    p_raw <= spatial_alpha &
      stat_value > 0 ~
      "event_cluster",

    TRUE ~
      "event_not_significant"
  )

  base$local_class_bh <- dplyr::case_when(
    event_value == 0L ~
      "non_event",

    p_bh <= spatial_alpha &
      stat_value > 0 ~
      "event_cluster",

    TRUE ~
      "event_not_significant"
  )

  base$test_status <- "tested_local_join_count"

  base
}

local_gstar_binary <- function(
  place_ids,
  event_value,
  phase_pair_value,
  event_name,
  model
) {
  event_value <- as.numeric(event_value)
  event_value[is.na(event_value)] <- 0

  nb_star <- spdep::include.self(
    model$nb
  )

  listw_star <- spdep::nb2listw(
    nb_star,
    style = "B",
    zero.policy = TRUE
  )

  gr <- tryCatch(
    spdep::localG_perm(
      event_value,
      listw_star,
      nsim = spatial_permutations,
      zero.policy = TRUE,
      alternative = "two.sided",
      iseed = spatial_seed
    ),
    error = function(e) NULL
  )

  if (is.null(gr)) {
    return(tibble::tibble(
      place_id = place_ids,
      model_id = model$model_id,
      k = model$k,
      phase_pair = phase_pair_value,
      event_type = event_name,
      target = "event",
      method = "local_getis_ord_gstar",
      event_value = as.integer(event_value),
      event_prevalence = mean(event_value),
      local_stat = NA_real_,
      local_z = NA_real_,
      p_raw = NA_real_,
      p_bh = NA_real_,
      local_class_raw = "not_tested",
      local_class_bh = "not_tested",
      test_status = "not_tested_local_gstar_error"
    ))
  }

  z_value <- as.numeric(gr)
  internals <- attr(
    gr,
    "internals"
  )

  p_raw <- if (!is.null(internals)) {
    extract_sim_p(
      as.data.frame(internals),
      z_value
    )
  } else {
    2 * stats::pnorm(
      abs(z_value),
      lower.tail = FALSE
    )
  }

  p_bh <- stats::p.adjust(
    p_raw,
    method = "BH"
  )

  classify_g <- function(p_value) {
    dplyr::case_when(
      p_value <= spatial_alpha &
        z_value > 0 ~
        "event_hotspot",

      p_value <= spatial_alpha &
        z_value < 0 ~
        "event_coldspot",

      TRUE ~
        "not_significant"
    )
  }

  tibble::tibble(
    place_id = place_ids,
    model_id = model$model_id,
    k = model$k,
    phase_pair = phase_pair_value,
    event_type = event_name,
    target = "event",
    method = "local_getis_ord_gstar",
    event_value = as.integer(event_value),
    event_prevalence = mean(event_value),
    local_stat = z_value,
    local_z = z_value,
    p_raw = p_raw,
    p_bh = p_bh,
    local_class_raw = classify_g(p_raw),
    local_class_bh = classify_g(p_bh),
    test_status = "tested_local_getis_ord_gstar"
  )
}

# ------------------------------------------------------------------
# A. continuity / gap Local Moran:
#    従来どおり全空間分析対象地点を使用
# ------------------------------------------------------------------
spatial_local_lisa <- purrr::map_dfr(
  spatial_k_values,
  function(k_value) {
    model <- knn_models[[as.character(k_value)]]

    purrr::map_dfr(
      available_spatial_metrics,
      function(metric_name) {
        local_moran_one(
          spatial_base_metric_sf$place_id,
          spatial_base_metric_sf[[metric_name]],
          metric_name,
          model$listw_w,
          model$model_id,
          model$k
        )
      }
    )
  }
)

# ------------------------------------------------------------------
# B. binary transition local statistics
#
# 各時期ペアの0->0を除外したactive地点だけを使う。
# kNNもそのactive地点だけで作り直したモデルを使用する。
# common / rare判定のprevalenceもactive地点を分母とする。
# ------------------------------------------------------------------
transition_local_list <- list()
transition_local_idx <- 1L

for (k_value in spatial_k_values) {
  k_key <- as.character(k_value)

  for (pair_value in phase_transition_pair_table$phase_pair) {
    pair_spatial <- transition_pair_spatial_list[[pair_value]]
    model <- transition_knn_models[[k_key]][[pair_value]]

    if (
      !identical(
        as.character(pair_spatial$place_id),
        as.character(model$place_ids)
      )
    ) {
      stop(
        "Transition local analysisの地点順がkNNモデルと一致しません: ",
        pair_value,
        " k=",
        k_value
      )
    }

    universe_row <- transition_spatial_universe_summary |>
      dplyr::filter(
        phase_pair == pair_value
      )

    for (event_name in spatial_transition_binary_events) {
      event_value <- as.integer(
        pair_spatial$transition == event_name
      )

      prevalence <- mean(
        event_value
      )

      if (prevalence <= 0.5) {
        one_result <- local_joincount_binary(
          pair_spatial$place_id,
          event_value,
          pair_value,
          event_name,
          model,
          target_label = "event",
          method_label = "local_join_count"
        ) |>
          dplyr::mutate(
            n_active_transition_points = nrow(pair_spatial),
            n_apparent_absence_continue_excluded =
              universe_row$n_apparent_absence_continue_excluded[[1]],
            analysis_universe =
              "active_transition_only_excluding_0to0"
          )

        transition_local_list[[transition_local_idx]] <- one_result
        transition_local_idx <- transition_local_idx + 1L

      } else {
        # common event:
        # eventそのものはLocal G*で、active地点内での高低を確認する。
        g_result <- local_gstar_binary(
          pair_spatial$place_id,
          event_value,
          pair_value,
          event_name,
          model
        ) |>
          dplyr::mutate(
            n_active_transition_points = nrow(pair_spatial),
            n_apparent_absence_continue_excluded =
              universe_row$n_apparent_absence_continue_excluded[[1]],
            analysis_universe =
              "active_transition_only_excluding_0to0"
          )

        transition_local_list[[transition_local_idx]] <- g_result
        transition_local_idx <- transition_local_idx + 1L

        # 補集合もactive地点内で定義する。
        # 0->0はすでに母集団から除外されているので補集合へ混入しない。
        complement_value <- 1L - event_value

        complement_result <- local_joincount_binary(
          pair_spatial$place_id,
          complement_value,
          pair_value,
          event_name,
          model,
          target_label = "non_event_complement",
          method_label = "local_join_count_complement"
        ) |>
          dplyr::mutate(
            n_active_transition_points = nrow(pair_spatial),
            n_apparent_absence_continue_excluded =
              universe_row$n_apparent_absence_continue_excluded[[1]],
            analysis_universe =
              "active_transition_only_excluding_0to0"
          )

        transition_local_list[[transition_local_idx]] <- complement_result
        transition_local_idx <- transition_local_idx + 1L
      }
    }
  }
}

spatial_transition_local_binary <- dplyr::bind_rows(
  transition_local_list
)

# ------------------------------------------------------------------
# C. QGIS向けprimary k
# ------------------------------------------------------------------
primary_lisa <- spatial_local_lisa |>
  dplyr::filter(
    k == spatial_primary_k
  )

primary_lisa_wide <- primary_lisa |>
  dplyr::select(
    place_id,
    metric,
    local_moran_i,
    p_raw,
    p_bh,
    lisa_class_raw,
    lisa_class_bh
  ) |>
  tidyr::pivot_wider(
    names_from = metric,
    values_from = c(
      local_moran_i,
      p_raw,
      p_bh,
      lisa_class_raw,
      lisa_class_bh
    ),
    names_glue = "{metric}_{.value}"
  )

spatial_continuity_gap_lisa_sf <- chronology_place_continuity_sf |>
  dplyr::select(
    place_id
  ) |>
  dplyr::left_join(
    primary_lisa_wide,
    by = "place_id"
  )

# inner_joinにすることで、0->0除外後のTransition空間分析対象地点だけを
# GPKGのTransition localレイヤへ出力する。
spatial_transition_local_binary_sf <- chronology_place_continuity_sf |>
  dplyr::select(
    place_id
  ) |>
  dplyr::inner_join(
    spatial_transition_local_binary |>
      dplyr::filter(
        k == spatial_primary_k
      ),
    by = "place_id"
  )

# ------------------------------------------------------------------
# D. CSV output
# ------------------------------------------------------------------
readr::write_csv(
  spatial_local_lisa,
  file.path(
    csv_dir,
    "spatial_local_moran_knn_sensitivity.csv"
  )
)

readr::write_csv(
  spatial_transition_local_binary,
  file.path(
    csv_dir,
    "spatial_transition_local_binary.csv"
  )
)

print(
  spatial_local_lisa |>
    dplyr::count(
      k,
      metric,
      lisa_class_bh,
      name = "n_places"
    )
)

print(
  spatial_transition_local_binary |>
    dplyr::count(
      k,
      phase_pair,
      event_type,
      method,
      local_class_bh,
      name = "n_places"
    )
)
```

# 19. coordinate-aggregation-sensitivity

**目的**：異なる遺跡IDが同一座標を共有する場合について、別地点のまま扱うprimary modelと座標集約modelの差を評価する。

```{r c19_coordinate_aggregation_sensitivity, eval=TRUE}
spatial_base_df <- spatial_base_metric_sf |>
  sf::st_drop_geometry()

coordinate_aggregated_df <- spatial_base_df |>
  dplyr::group_by(
    coordinate_group_id,
    lon_value,
    lat_value
  ) |>
  dplyr::summarise(
    n_records = dplyr::n(),
    dplyr::across(
      dplyr::all_of(available_spatial_metrics),
      ~ mean(as.numeric(.x), na.rm = TRUE)
    ),
    .groups = "drop"
  )

coordinate_aggregated_sf <- coordinate_aggregated_df |>
  sf::st_as_sf(
    coords = c("lon_value", "lat_value"),
    crs = 4326,
    remove = FALSE
  ) |>
  sf::st_transform(spatial_analysis_crs)

coords_agg <- sf::st_coordinates(coordinate_aggregated_sf)

aggregation_global_list <- list()
aggregation_local_summary_list <- list()

for (k_value in spatial_k_values) {
  k_eff <- min(k_value, nrow(coordinate_aggregated_sf) - 1L)
  nb_agg <- build_symmetric_knn_nb(coords_agg, k_eff)
  listw_agg <- spdep::nb2listw(nb_agg, style = "W", zero.policy = TRUE)
  model_id <- paste0("coordinate_aggregated_knn_k", k_eff)

  aggregation_global_list[[as.character(k_value)]] <- purrr::map_dfr(
    available_spatial_metrics,
    function(metric_name) {
      global_moran_one(
        coordinate_aggregated_sf[[metric_name]],
        metric_name,
        listw_agg,
        model_id
      ) |>
        dplyr::mutate(k = k_eff, coordinate_policy = "aggregated")
    }
  )

  if (k_eff == spatial_primary_k) {
    aggregation_local <- purrr::map_dfr(
      available_spatial_metrics,
      function(metric_name) {
        local_moran_one(
          coordinate_aggregated_sf$coordinate_group_id,
          coordinate_aggregated_sf[[metric_name]],
          metric_name,
          listw_agg,
          model_id,
          k_eff
        )
      }
    )

    aggregation_local_summary_list[[as.character(k_value)]] <- aggregation_local |>
      dplyr::count(metric, lisa_class_bh, name = "n_nodes") |>
      dplyr::mutate(
        coordinate_policy = "aggregated",
        k = k_eff
      )
  }
}

spatial_coordinate_aggregation_global <- dplyr::bind_rows(
  aggregation_global_list
)

separate_global_for_comparison <- spatial_global_moran |>
  dplyr::mutate(
    coordinate_policy = "separate_records",
    k = as.integer(stringr::str_extract(model_id, "[0-9]+$"))
  )

spatial_coordinate_aggregation_sensitivity <- dplyr::bind_rows(
  separate_global_for_comparison,
  spatial_coordinate_aggregation_global
) |>
  dplyr::select(
    coordinate_policy,
    k,
    metric,
    n_points,
    moran_i,
    p_value,
    dplyr::everything()
  )

separate_local_primary_summary <- spatial_local_lisa |>
  dplyr::filter(k == spatial_primary_k) |>
  dplyr::count(metric, lisa_class_bh, name = "n_nodes") |>
  dplyr::mutate(
    coordinate_policy = "separate_records",
    k = spatial_primary_k
  )

spatial_coordinate_aggregation_local_summary <- dplyr::bind_rows(
  separate_local_primary_summary,
  dplyr::bind_rows(aggregation_local_summary_list)
)

readr::write_csv(
  spatial_coordinate_aggregation_sensitivity,
  file.path(csv_dir, "spatial_coordinate_aggregation_sensitivity.csv")
)
readr::write_csv(
  spatial_coordinate_aggregation_local_summary,
  file.path(csv_dir, "spatial_coordinate_aggregation_local_summary.csv")
)

print(spatial_coordinate_aggregation_sensitivity)
```

# 20. diagnostic-figures

**目的**：QGIS地図とは別に、時系列・重み感度・sequence k評価・Change-point・edge距離の診断図を出力する。

```{r c20_diagnostic_figures, eval=TRUE}
p_phase_presence <- ggplot2::ggplot(
  phase_presence_summary,
  ggplot2::aes(
    x = stats::reorder(phase_code, phase_order),
    y = presence_count
  )
) +
  ggplot2::geom_col() +
  ggplot2::labs(
    title = "Phase presence count",
    x = "Phase",
    y = "Presence count"
  ) +
  ggplot2::theme_minimal()

p_sequence_class <- place_continuity_summary |>
  dplyr::count(sequence_class, name = "n_places") |>
  ggplot2::ggplot(
    ggplot2::aes(x = sequence_class, y = n_places)
  ) +
  ggplot2::geom_col() +
  ggplot2::coord_flip() +
  ggplot2::labs(
    title = "Sequence class count",
    x = "Sequence class",
    y = "Places"
  ) +
  ggplot2::theme_minimal()

p_continuity_hist <- ggplot2::ggplot(
  place_continuity_summary,
  ggplot2::aes(x = continuity_index)
) +
  ggplot2::geom_histogram(bins = 30) +
  ggplot2::labs(
    title = "Baseline continuity index distribution",
    x = "Continuity index",
    y = "Places"
  ) +
  ggplot2::theme_minimal()

p_active_transition <- active_transition_summary |>
  dplyr::mutate(
    transition = factor(transition, levels = transition_levels),
    phase_pair = stats::reorder(phase_pair, phase_pair_order)
  ) |>
  ggplot2::ggplot(
    ggplot2::aes(
      x = phase_pair,
      y = active_transition_composition,
      fill = transition
    )
  ) +
  ggplot2::geom_col() +
  ggplot2::labs(
    title = "Active transition composition",
    subtitle = "0→0 apparent_absence continuity is excluded from the denominator",
    x = "Phase pair",
    y = "Active transition composition"
  ) +
  ggplot2::theme_minimal() +
  ggplot2::theme(
    axis.text.x = ggplot2::element_text(angle = 45, hjust = 1)
  )

p_markov <- markov_transition_by_phase |>
  dplyr::mutate(
    phase_pair = stats::reorder(phase_pair, phase_pair_order)
  ) |>
  ggplot2::ggplot(
    ggplot2::aes(
      x = phase_pair,
      y = markov_conditional_probability,
      group = transition_label,
      linetype = transition_label
    )
  ) +
  ggplot2::geom_line() +
  ggplot2::geom_point() +
  ggplot2::labs(
    title = "Markov conditional transition probability",
    subtitle = "Denominator is conditioned on the previous state",
    x = "Phase pair",
    y = "Conditional probability",
    linetype = "Transition"
  ) +
  ggplot2::theme_minimal() +
  ggplot2::theme(
    axis.text.x = ggplot2::element_text(angle = 45, hjust = 1)
  )

p_weight_robustness <- continuity_weight_robustness |>
  ggplot2::ggplot(
    ggplot2::aes(
      x = weight_set,
      y = spearman_rank_vs_baseline
    )
  ) +
  ggplot2::geom_col() +
  ggplot2::coord_cartesian(ylim = c(0, 1)) +
  ggplot2::labs(
    title = "Continuity-index weight sensitivity",
    x = "Weight set",
    y = "Spearman rank correlation vs baseline"
  ) +
  ggplot2::theme_minimal()

p_cluster_k <- if (nrow(sequence_cluster_k_evaluation) > 0) {
  sequence_cluster_k_evaluation |>
    tidyr::pivot_longer(
      cols = c(
        mean_silhouette_unweighted,
        mean_silhouette_frequency_weighted,
        stability_ari_mean
      ),
      names_to = "criterion",
      values_to = "value"
    ) |>
    ggplot2::ggplot(
      ggplot2::aes(x = k, y = value, linetype = criterion)
    ) +
    ggplot2::geom_line() +
    ggplot2::geom_point() +
    ggplot2::labs(
      title = "Sequence-cluster k evaluation",
      x = "k",
      y = "Evaluation value",
      linetype = "Criterion"
    ) +
    ggplot2::theme_minimal()
} else {
  NULL
}

p_change_point <- change_point_candidates |>
  ggplot2::ggplot(
    ggplot2::aes(
      x = candidate_order,
      y = change_score,
      group = metric,
      linetype = metric
    )
  ) +
  ggplot2::geom_line() +
  ggplot2::geom_point() +
  ggplot2::labs(
    title = "Single-break candidate scores",
    subtitle = "Exploratory screening for seven-phase series",
    x = "Candidate order",
    y = "SSE improvement ratio",
    linetype = "Metric"
  ) +
  ggplot2::theme_minimal()

p_edge_distance <- ggplot2::ggplot(
  spatial_neighbor_edges,
  ggplot2::aes(
    x = edge_distance_m,
    linetype = factor(k)
  )
) +
  ggplot2::stat_ecdf() +
  ggplot2::labs(
    title = "kNN edge-distance sensitivity",
    x = "Edge distance (m)",
    y = "Empirical cumulative proportion",
    linetype = "k"
  ) +
  ggplot2::theme_minimal()

figure_objects <- list(
  figure_phase_presence_count = p_phase_presence,
  figure_sequence_class_count = p_sequence_class,
  figure_continuity_index_histogram = p_continuity_hist,
  figure_active_transition_composition = p_active_transition,
  figure_markov_conditional_probability = p_markov,
  figure_continuity_weight_robustness = p_weight_robustness,
  figure_change_point_scores = p_change_point,
  figure_spatial_knn_edge_distance = p_edge_distance
)

if (!is.null(p_cluster_k)) {
  figure_objects$figure_sequence_cluster_k_evaluation <- p_cluster_k
}

for (nm in names(figure_objects)) {
  ggplot2::ggsave(
    file.path(figure_dir, paste0(nm, ".png")),
    figure_objects[[nm]],
    width = 9,
    height = 5,
    dpi = 300,
    bg = "white"
  )
}

print(p_phase_presence)
print(p_active_transition)
print(p_weight_robustness)
print(p_edge_distance)
```

# 21. sequence-and-run-gap-figures

**目的**：地点×時期系列、cluster profile、Run/Gap timelineを診断図として出力する。

```{r c21_sequence_and_run_gap_figures, eval=TRUE}
heatmap_order <- place_continuity_summary |>
  dplyr::arrange(
    sequence_cluster_id,
    sequence_class_code,
    dplyr::desc(continuity_index),
    place_id
  ) |>
  dplyr::mutate(heatmap_order = dplyr::row_number()) |>
  dplyr::select(place_id, heatmap_order)

sequence_heatmap_data <- place_phase_long |>
  dplyr::select(place_id, phase_code, phase_order, presence_status) |>
  dplyr::left_join(heatmap_order, by = "place_id")

p_sequence_heatmap <- ggplot2::ggplot(
  sequence_heatmap_data,
  ggplot2::aes(
    x = stats::reorder(phase_code, phase_order),
    y = heatmap_order,
    fill = presence_status
  )
) +
  ggplot2::geom_tile() +
  ggplot2::scale_y_reverse() +
  ggplot2::labs(
    title = "Place-phase sequence heatmap",
    x = "Phase",
    y = "Places ordered by cluster and continuity",
    fill = "Status"
  ) +
  ggplot2::theme_minimal()

p_cluster_profile <- ggplot2::ggplot(
  cluster_phase_profile,
  ggplot2::aes(
    x = stats::reorder(phase_code, phase_order),
    y = presence_rate,
    group = sequence_cluster_id
  )
) +
  ggplot2::geom_line() +
  ggplot2::geom_point() +
  ggplot2::facet_wrap(~ sequence_cluster_id) +
  ggplot2::labs(
    title = "Sequence cluster phase profile",
    x = "Phase",
    y = "Presence rate"
  ) +
  ggplot2::theme_minimal()

timeline_place_order <- place_continuity_summary |>
  dplyr::filter(presence_phase_count > 0) |>
  dplyr::arrange(
    sequence_cluster_id,
    sequence_class_code,
    dplyr::desc(continuity_index),
    place_id
  ) |>
  dplyr::mutate(timeline_y = dplyr::row_number()) |>
  dplyr::select(place_id, timeline_y)

run_timeline_data <- place_run_events |>
  dplyr::left_join(timeline_place_order, by = "place_id") |>
  dplyr::filter(!is.na(timeline_y))

gap_timeline_data <- place_gap_events |>
  dplyr::left_join(timeline_place_order, by = "place_id") |>
  dplyr::filter(!is.na(timeline_y))

p_run_gap_timeline <- ggplot2::ggplot() +
  ggplot2::geom_segment(
    data = gap_timeline_data,
    ggplot2::aes(
      x = gap_start_order,
      xend = gap_end_order,
      y = timeline_y,
      yend = timeline_y
    ),
    linewidth = 0.3,
    alpha = 0.4
  ) +
  ggplot2::geom_segment(
    data = run_timeline_data,
    ggplot2::aes(
      x = run_start_order,
      xend = run_end_order,
      y = timeline_y,
      yend = timeline_y
    ),
    linewidth = 0.8
  ) +
  ggplot2::scale_x_continuous(
    breaks = chronology_phase_table$phase_order,
    labels = chronology_phase_table$phase_code
  ) +
  ggplot2::labs(
    title = "Run and gap timeline",
    subtitle = "Gap = intervening apparent_absence between presence runs",
    x = "Phase",
    y = "Places ordered by cluster and continuity"
  ) +
  ggplot2::theme_minimal()

ggplot2::ggsave(
  file.path(figure_dir, "figure_sequence_heatmap.png"),
  p_sequence_heatmap,
  width = 8,
  height = 8,
  dpi = 300,
  bg = "white"
)

ggplot2::ggsave(
  file.path(figure_dir, "figure_cluster_phase_profile.png"),
  p_cluster_profile,
  width = 10,
  height = 6,
  dpi = 300,
  bg = "white"
)

ggplot2::ggsave(
  file.path(figure_dir, "figure_run_gap_timeline.png"),
  p_run_gap_timeline,
  width = 10,
  height = 8,
  dpi = 300,
  bg = "white"
)

print(p_sequence_heatmap)
print(p_cluster_profile)
print(p_run_gap_timeline)
```

# 22. export-gpkg-and-metadata

**目的**：QGIS用の分析結果をGPKGへ出力する。Transitionについては0→0除外後の時期ペア別kNN edgeと局所分析結果を別レイヤで保存し、分析日時・Rmdバージョン・パラメータ・入力由来情報も属性テーブルとして保存する。

```{r c22_export_gpkg_and_metadata, eval=TRUE}
# ------------------------------------------------------------------
# A. continuity / gap primary k edge geometry
# ------------------------------------------------------------------
primary_edges <- spatial_neighbor_edges |>
  dplyr::filter(
    k == spatial_primary_k
  )

if (nrow(primary_edges) > 0) {
  primary_edge_geometry <- sf::st_sfc(
    lapply(
      seq_len(nrow(primary_edges)),
      function(i) {
        sf::st_linestring(
          rbind(
            coords_metric[
              primary_edges$from_index[i],
              ,
              drop = FALSE
            ],
            coords_metric[
              primary_edges$to_index[i],
              ,
              drop = FALSE
            ]
          )
        )
      }
    ),
    crs = spatial_analysis_crs
  )

  spatial_neighbor_edges_primary_sf <- sf::st_sf(
    primary_edges,
    geometry = primary_edge_geometry
  ) |>
    sf::st_transform(4326)

} else {
  spatial_neighbor_edges_primary_sf <- make_empty_point_sf()
}

# ------------------------------------------------------------------
# B. Transition primary k edge geometry
#
# Transitionは各時期ペアのactive地点だけからkNNを再構築しているため、
# 通常の全地点kNN edgeとは別レイヤとして出力する。
# ------------------------------------------------------------------
primary_transition_edges <- spatial_transition_neighbor_edges |>
  dplyr::filter(
    k == spatial_primary_k
  )

spatial_point_xy_lookup <- tibble::tibble(
  place_id = spatial_base_metric_sf$place_id,
  x_metric = coords_metric[, 1],
  y_metric = coords_metric[, 2]
)

primary_transition_edges_xy <- primary_transition_edges |>
  dplyr::left_join(
    spatial_point_xy_lookup |>
      dplyr::rename(
        from_place_id = place_id,
        from_x = x_metric,
        from_y = y_metric
      ),
    by = "from_place_id"
  ) |>
  dplyr::left_join(
    spatial_point_xy_lookup |>
      dplyr::rename(
        to_place_id = place_id,
        to_x = x_metric,
        to_y = y_metric
      ),
    by = "to_place_id"
  )

if (nrow(primary_transition_edges_xy) > 0) {
  if (
    any(
      !is.finite(primary_transition_edges_xy$from_x) |
        !is.finite(primary_transition_edges_xy$from_y) |
        !is.finite(primary_transition_edges_xy$to_x) |
        !is.finite(primary_transition_edges_xy$to_y)
    )
  ) {
    stop(
      "Transition kNN edgeのgeometry生成に必要な座標が見つかりません。"
    )
  }

  primary_transition_edge_geometry <- sf::st_sfc(
    lapply(
      seq_len(nrow(primary_transition_edges_xy)),
      function(i) {
        sf::st_linestring(
          matrix(
            c(
              primary_transition_edges_xy$from_x[i],
              primary_transition_edges_xy$from_y[i],
              primary_transition_edges_xy$to_x[i],
              primary_transition_edges_xy$to_y[i]
            ),
            ncol = 2,
            byrow = TRUE
          )
        )
      }
    ),
    crs = spatial_analysis_crs
  )

  spatial_transition_neighbor_edges_primary_sf <- sf::st_sf(
    primary_transition_edges_xy,
    geometry = primary_transition_edge_geometry
  ) |>
    sf::st_transform(4326)

} else {
  spatial_transition_neighbor_edges_primary_sf <- make_empty_point_sf()
}

# ------------------------------------------------------------------
# C. coordinate groups
# ------------------------------------------------------------------
coordinate_group_sf <- coordinate_group_summary |>
  sf::st_as_sf(
    coords = c(
      "lon_value",
      "lat_value"
    ),
    crs = 4326,
    remove = FALSE
  )

# ------------------------------------------------------------------
# D. activity-domain spatial layers for QGIS
# ------------------------------------------------------------------
activity_domain_metrics_sf <- chronology_place_continuity_sf |>
  dplyr::select(
    place_id
  ) |>
  dplyr::inner_join(
    activity_domain_place_metrics,
    by = "place_id"
  )

activity_domain_phase_presence_sf <- chronology_place_continuity_sf |>
  dplyr::select(
    place_id
  ) |>
  dplyr::inner_join(
    place_phase_activity_long |>
      dplyr::filter(
        activity_domain == "all_land_use" |
          presence == 1L |
          is.na(presence)
      ),
    by = "place_id"
  )

# confirmed active transitionとtemporally_unresolved transitionを
# QGISで区別して確認できるようにする。
activity_domain_transition_sf <- chronology_place_continuity_sf |>
  dplyr::select(
    place_id
  ) |>
  dplyr::inner_join(
    activity_domain_transition_long |>
      dplyr::filter(
        activity_domain != "all_land_use",
        transition %in% transition_levels |
          transition_resolution == "temporally_unresolved"
      ),
    by = "place_id"
  )

# ------------------------------------------------------------------
# E. GPKG spatial layers
# ------------------------------------------------------------------
gpkg_written <- c(
  chronology_place_continuity = write_gpkg_layer_safe(
    chronology_place_continuity_sf,
    continuity_gpkg,
    "chronology_place_continuity"
  ),

  chronology_place_phase_presence = write_gpkg_layer_safe(
    chronology_place_phase_presence_sf,
    continuity_gpkg,
    "chronology_place_phase_presence"
  ),

  chronology_phase_transition = write_gpkg_layer_safe(
    chronology_phase_transition_sf,
    continuity_gpkg,
    "chronology_phase_transition"
  ),

  chronology_run_events = write_gpkg_layer_safe(
    chronology_run_events_sf,
    continuity_gpkg,
    "chronology_run_events"
  ),

  chronology_gap_events = write_gpkg_layer_safe(
    chronology_gap_events_sf,
    continuity_gpkg,
    "chronology_gap_events"
  ),

  coordinate_groups = write_gpkg_layer_safe(
    coordinate_group_sf,
    continuity_gpkg,
    "coordinate_groups"
  ),

  activity_domain_place_metrics = write_gpkg_layer_safe(
    activity_domain_metrics_sf,
    continuity_gpkg,
    "activity_domain_place_metrics"
  ),

  activity_domain_phase_presence = write_gpkg_layer_safe(
    activity_domain_phase_presence_sf,
    continuity_gpkg,
    "activity_domain_phase_presence"
  ),

  activity_domain_transition = write_gpkg_layer_safe(
    activity_domain_transition_sf,
    continuity_gpkg,
    "activity_domain_transition"
  ),

  spatial_knn_edges_primary = write_gpkg_layer_safe(
    spatial_neighbor_edges_primary_sf,
    continuity_gpkg,
    paste0(
      "spatial_knn_edges_k",
      spatial_primary_k
    )
  ),

  spatial_transition_knn_edges_primary = write_gpkg_layer_safe(
    spatial_transition_neighbor_edges_primary_sf,
    continuity_gpkg,
    paste0(
      "spatial_transition_knn_edges_k",
      spatial_primary_k
    )
  ),

  spatial_local_moran_primary = write_gpkg_layer_safe(
    spatial_continuity_gap_lisa_sf,
    continuity_gpkg,
    paste0(
      "spatial_local_moran_k",
      spatial_primary_k
    )
  ),

  spatial_transition_local_primary = write_gpkg_layer_safe(
    spatial_transition_local_binary_sf,
    continuity_gpkg,
    paste0(
      "spatial_transition_local_k",
      spatial_primary_k
    )
  )
)

# ------------------------------------------------------------------
# F. GPKG metadata / parameter tables
# ------------------------------------------------------------------
input_md5 <- unname(
  tools::md5sum(
    input_csv
  )
)

analysis_metadata <- tibble::tibble(
  run_id = analysis_run_id,
  analysis_datetime_utc = analysis_datetime_utc,
  analysis_version = analysis_version,
  input_filename = basename(input_csv),
  input_md5 = input_md5,
  n_input_rows = nrow(chronology_input_all),
  n_analysis_rows = nrow(chronology_raw),
  phase_definition = paste(
    phase_cols,
    collapse = "->"
  ),
  time_weighting = "not_used",
  activity_domain_policy =
    "Tokyo activity preprocessing v1.3; phase-specific flags preserve temporally_unresolved as NA; unresolved states are excluded from phase/pair denominators and unresolved full sequences are excluded from Run/Gap metrics",
  coordinate_policy_primary =
    "separate_records_original_coordinates",
  coordinate_policy_sensitivity =
    "aggregate_exact_same_coordinates",
  transition_spatial_universe_policy =
    "exclude apparent_absence_continue (0->0) within each phase pair; rebuild neighbors within active transition points",
  map_rendering_policy =
    "QGIS; no geometry jitter"
)

analysis_parameters <- tibble::tibble(
  parameter = c(
    "baseline_weight_set",
    "cluster_k_candidates",
    "selected_cluster_k",
    "cluster_stability_repeats",
    "landscape_min_places",
    "spatial_analysis_crs",
    "spatial_k_values",
    "spatial_primary_k",
    "spatial_alpha",
    "spatial_permutations",
    "run_fixed_distance_calibration",
    "fixed_distance_bands_m",
    "local_p_adjustment",
    "transition_spatial_universe",
    "transition_neighbors_rebuilt_by_phase_pair",
    "activity_temporally_unresolved_policy",
    "activity_run_gap_resolution_policy"
  ),
  value = c(
    baseline_weight_set,
    paste(
      cluster_k_candidates,
      collapse = ","
    ),
    as.character(selected_cluster_k),
    as.character(cluster_stability_repeats),
    as.character(landscape_min_places),
    as.character(spatial_analysis_crs),
    paste(
      spatial_k_values,
      collapse = ","
    ),
    as.character(spatial_primary_k),
    as.character(spatial_alpha),
    as.character(spatial_permutations),
    as.character(run_fixed_distance_calibration),
    paste(
      fixed_distance_bands_m,
      collapse = ","
    ),
    "BH",
    "active_transition_only_excluding_0to0",
    "TRUE",
    "preserve_as_NA_and_exclude_from_phase_pair_denominators",
    "exclude_place_domain_sequence_if_any_phase_is_temporally_unresolved"
  )
)

input_provenance <- tibble::tibble(
  source_group = c(
    "input",
    "GSI_landform",
    "W07_watershed"
  ),
  source_id = c(
    basename(input_csv),

    if (
      "gsi_landform_source" %in%
        names(chronology_raw)
    ) {
      paste(
        unique(
          stats::na.omit(
            chronology_raw$gsi_landform_source
          )
        ),
        collapse = ";"
      )
    } else {
      NA_character_
    },

    if (
      "w07_source_id" %in%
        names(chronology_raw)
    ) {
      paste(
        unique(
          stats::na.omit(
            chronology_raw$w07_source_id
          )
        ),
        collapse = ";"
      )
    } else {
      NA_character_
    }
  ),

  source_detail = c(
    input_md5,

    if (
      "gsi_landform_zoom" %in%
        names(chronology_raw)
    ) {
      paste0(
        "zoom=",
        paste(
          unique(
            stats::na.omit(
              chronology_raw$gsi_landform_zoom
            )
          ),
          collapse = ";"
        )
      )
    } else {
      NA_character_
    },

    if (
      "w07_source_year" %in%
        names(chronology_raw)
    ) {
      paste0(
        "year=",
        paste(
          unique(
            stats::na.omit(
              chronology_raw$w07_source_year
            )
          ),
          collapse = ";"
        )
      )
    } else {
      NA_character_
    }
  )
)

spatial_model_diagnostics <- dplyr::bind_rows(
  spatial_neighbor_diagnostics |>
    dplyr::mutate(
      model_family =
        "knn_all_spatial_points"
    ),

  spatial_transition_neighbor_diagnostics |>
    dplyr::mutate(
      model_family =
        "transition_knn_active_only"
    ),

  fixed_distance_neighbor_diagnostics |>
    dplyr::mutate(
      model_family =
        "fixed_distance_all_spatial_points"
    )
)

write_gpkg_attribute_table(
  analysis_metadata,
  continuity_gpkg,
  "analysis_metadata",
  "Analysis run metadata"
)

write_gpkg_attribute_table(
  analysis_parameters,
  continuity_gpkg,
  "analysis_parameters",
  "Analysis parameter set"
)

write_gpkg_attribute_table(
  input_provenance,
  continuity_gpkg,
  "input_provenance",
  "Input and environmental-data provenance"
)

write_gpkg_attribute_table(
  spatial_model_diagnostics,
  continuity_gpkg,
  "spatial_model_diagnostics",
  "Spatial-neighbour diagnostics"
)

readr::write_csv(
  analysis_metadata,
  file.path(
    csv_dir,
    "analysis_metadata.csv"
  )
)

readr::write_csv(
  analysis_parameters,
  file.path(
    csv_dir,
    "analysis_parameters.csv"
  )
)

readr::write_csv(
  input_provenance,
  file.path(
    csv_dir,
    "input_provenance.csv"
  )
)

print(gpkg_written)
cat(
  "GPKG written:",
  continuity_gpkg,
  "\n"
)
```

# 23. check-outputs

**目的**：CSV・図・GPKGレイヤおよびGPKG属性テーブルの出力を確認する。

```{r c23_check_outputs, eval=TRUE}
expected_csv <- c(
  "coordinate_quality_summary.csv",
  "coordinate_excluded_points.csv",
  "context_field_status.csv",
  "context_match_summary.csv",
  "analysis_population_summary.csv",
  "em_only_exclusion_summary.csv",
  "activity_domain_availability.csv",
  "place_phase_activity_long.csv",
  "activity_domain_place_membership.csv",
  "activity_domain_phase_resolution_summary.csv",
  "activity_domain_place_metrics.csv",
  "activity_domain_sequence_resolution_summary.csv",
  "activity_all_land_use_consistency.csv",
  "activity_domain_phase_presence_summary.csv",
  "activity_domain_transition_long.csv",
  "activity_domain_transition_resolution_summary.csv",
  "activity_domain_active_transition_summary.csv",
  "activity_domain_markov_transition_by_phase.csv",
  "activity_landscape_group_sizes.csv",
  "activity_landscape_transition_resolution.csv",
  "landscape_unit_overview.csv",
  "chronology_phase_table.csv",
  "place_phase_long.csv",
  "place_phase_sequence_wide.csv",
  "place_run_events.csv",
  "place_gap_events.csv",
  "sequence_class_definition.csv",
  "continuity_weight_sets.csv",
  "continuity_weight_scores.csv",
  "continuity_weight_robustness.csv",
  "continuity_weight_place_sensitivity.csv",
  "place_continuity_summary.csv",
  "run_gap_by_activity_domain.csv",
  "run_gap_by_landscape_unit.csv",
  "sequence_pattern_frequency.csv",
  "sequence_cluster_k_evaluation.csv",
  "sequence_cluster_selection.csv",
  "sequence_pattern_cluster.csv",
  "sequence_dominant_subcluster_evaluation.csv",
  "sequence_dominant_subcluster.csv",
  "place_sequence_cluster.csv",
  "cluster_phase_profile.csv",
  "sequence_cluster_summary.csv",
  "phase_presence_summary.csv",
  "place_phase_transition_long.csv",
  "active_transition_summary.csv",
  "markov_transition_by_phase.csv",
  "markov_transition_overall.csv",
  "change_point_candidates.csv",
  "change_point_best.csv",
  "phase_presence_by_landscape.csv",
  "active_transition_by_landscape.csv",
  "landscape_change_point_candidates.csv",
  "landscape_change_point_best.csv",
  "coordinate_group_summary.csv",
  "spatial_neighbor_diagnostics.csv",
  "spatial_neighbor_edges.csv",
  "spatial_global_moran_knn_sensitivity.csv",
  "spatial_transition_universe_summary.csv",
  "spatial_transition_neighbor_diagnostics.csv",
  "spatial_transition_neighbor_edges.csv",
  "spatial_transition_global_moran_knn_sensitivity.csv",
  "continuity_weight_spatial_robustness.csv",
  "fixed_distance_neighbor_diagnostics.csv",
  "fixed_distance_global_moran.csv",
  "fixed_distance_transition_global_moran.csv",
  "spatial_local_moran_knn_sensitivity.csv",
  "spatial_transition_local_binary.csv",
  "spatial_coordinate_aggregation_sensitivity.csv",
  "spatial_coordinate_aggregation_local_summary.csv",
  "analysis_metadata.csv",
  "analysis_parameters.csv",
  "input_provenance.csv"
)

expected_figures <- c(
  "figure_phase_presence_count.png",
  "figure_sequence_class_count.png",
  "figure_continuity_index_histogram.png",
  "figure_active_transition_composition.png",
  "figure_markov_conditional_probability.png",
  "figure_continuity_weight_robustness.png",
  "figure_change_point_scores.png",
  "figure_spatial_knn_edge_distance.png",
  "figure_sequence_heatmap.png",
  "figure_cluster_phase_profile.png",
  "figure_run_gap_timeline.png"
)

if (nrow(sequence_cluster_k_evaluation) > 0) {
  expected_figures <- c(
    expected_figures,
    "figure_sequence_cluster_k_evaluation.png"
  )
}

csv_check <- tibble::tibble(
  output_type = "csv",
  output_name = expected_csv,
  path = file.path(csv_dir, expected_csv),
  exists = file.exists(path)
)

figure_check <- tibble::tibble(
  output_type = "figure",
  output_name = expected_figures,
  path = file.path(figure_dir, expected_figures),
  exists = file.exists(path)
)

if (file.exists(continuity_gpkg)) {
  actual_gpkg_layers <- sf::st_layers(continuity_gpkg)$name
  con <- DBI::dbConnect(RSQLite::SQLite(), continuity_gpkg)
  actual_tables <- DBI::dbListTables(con)
  DBI::dbDisconnect(con)
} else {
  actual_gpkg_layers <- character(0)
  actual_tables <- character(0)
}

expected_gpkg_layers <- c(
  "chronology_place_continuity",
  "chronology_place_phase_presence",
  "chronology_phase_transition",
  "chronology_run_events",
  "chronology_gap_events",
  "coordinate_groups",
  "activity_domain_place_metrics",
  "activity_domain_phase_presence",
  "activity_domain_transition",
  paste0("spatial_knn_edges_k", spatial_primary_k),
  paste0("spatial_transition_knn_edges_k", spatial_primary_k),
  paste0("spatial_local_moran_k", spatial_primary_k),
  paste0("spatial_transition_local_k", spatial_primary_k)
)

expected_gpkg_tables <- c(
  "analysis_metadata",
  "analysis_parameters",
  "input_provenance",
  "spatial_model_diagnostics"
)

gpkg_layer_check <- tibble::tibble(
  output_type = "gpkg_layer",
  output_name = expected_gpkg_layers,
  path = continuity_gpkg,
  exists = output_name %in% actual_gpkg_layers
)

gpkg_table_check <- tibble::tibble(
  output_type = "gpkg_attribute_table",
  output_name = expected_gpkg_tables,
  path = continuity_gpkg,
  exists = output_name %in% actual_tables
)

output_check <- dplyr::bind_rows(
  csv_check,
  figure_check,
  gpkg_layer_check,
  gpkg_table_check
) |>
  dplyr::mutate(
    note = dplyr::if_else(exists, "ok", "missing")
  )

readr::write_csv(
  output_check,
  file.path(csv_dir, "output_check.csv")
)

print(output_check)

missing_outputs <- output_check |>
  dplyr::filter(!exists)

if (nrow(missing_outputs) > 0) {
  warning(
    "未作成の出力があります: ",
    paste(missing_outputs$output_name, collapse = ", ")
  )
}
```
