---
title: "Tokyo activity-domain preprocessing v1.3"
output:
  html_document:
    toc: true
    toc_depth: 3
    number_sections: true
---

# 01. setup-and-input

**目的**：東京都データ固有の `SiteType` と `ArchaeologicalFeatures` を、共通分析Rmdが利用できる標準化activity domainへ変換する。

この前処理では、`SiteType` を各時期へ機械的に掛け合わせない。時期を一意に決められない特殊活動は `temporally_ambiguous` として監査表に残し、phase-specific flagを立てない。

また `墓地`・`その他の墓`・`墓` は自動的に `monument` へ分類しない。

```{r p01_setup_and_input, eval=TRUE, message=FALSE, warning=FALSE}
required_packages <- c(
  "readr",
  "dplyr",
  "tidyr",
  "tibble",
  "stringr",
  "purrr"
)

missing_packages <- required_packages[
  !vapply(
    required_packages,
    requireNamespace,
    logical(1),
    quietly = TRUE
  )
]

if (length(missing_packages) > 0) {
  stop(
    "不足しているRパッケージがあります: ",
    paste(missing_packages, collapse = ", ")
  )
}

invisible(
  lapply(
    required_packages,
    library,
    character.only = TRUE
  )
)

INPUT_CSV <- "13Tokyo_chronology_gsi_landform.csv"
OUTPUT_CSV <- "13Tokyo_chronology_gsi_landform_activity.csv"

SITETYPE_DICTIONARY_CSV <- "Tokyo_activity_sitetype_dictionary.csv"
FEATURE_DICTIONARY_CSV <- "Tokyo_activity_feature_dictionary.csv"
TEMPORAL_RULES_CSV <- "Tokyo_activity_temporal_rules.csv"

OUTPUT_DIR <- "activity_preprocessing"
dir.create(
  OUTPUT_DIR,
  recursive = TRUE,
  showWarnings = FALSE
)

phase_cols <- c(
  "Pa",
  "Jo",
  "Ya",
  "Ko",
  "Na",
  "He",
  "Me"
)

activity_domains <- c(
  "general_activity",
  "monument",
  "institutional",
  "production"
)

required_files <- c(
  INPUT_CSV,
  SITETYPE_DICTIONARY_CSV,
  FEATURE_DICTIONARY_CSV,
  TEMPORAL_RULES_CSV
)

if (any(!file.exists(required_files))) {
  stop(
    "必要ファイルがありません: ",
    paste(
      required_files[!file.exists(required_files)],
      collapse = ", "
    )
  )
}

raw <- readr::read_csv(
  INPUT_CSV,
  col_types = readr::cols(
    .default = readr::col_character()
  ),
  show_col_types = FALSE
)

required_cols <- c(
  "JASID",
  "SiteType",
  "ArchaeologicalFeatures",
  phase_cols
)

missing_cols <- setdiff(
  required_cols,
  names(raw)
)

if (length(missing_cols) > 0) {
  stop(
    "入力CSVに必要な列がありません: ",
    paste(missing_cols, collapse = ", ")
  )
}

sitetype_dictionary <- readr::read_csv(
  SITETYPE_DICTIONARY_CSV,
  show_col_types = FALSE
) |>
  dplyr::filter(
    toupper(as.character(active)) == "TRUE"
  )

feature_dictionary <- readr::read_csv(
  FEATURE_DICTIONARY_CSV,
  show_col_types = FALSE
) |>
  dplyr::filter(
    toupper(as.character(active)) == "TRUE"
  )

temporal_rules <- readr::read_csv(
  TEMPORAL_RULES_CSV,
  show_col_types = FALSE
)

cat("input rows:", nrow(raw), "\n")
cat("SiteType dictionary rows:", nrow(sitetype_dictionary), "\n")
cat("feature dictionary rows:", nrow(feature_dictionary), "\n")
```

# 02. normalize-and-tokenize-sitetype

**目的**：表記揺れを最小限だけ正規化してから、`SiteType` を独立tokenに分解する。部分一致は行わず、辞書とは正規化後の完全一致で照合する。

```{r p02_normalize_and_tokenize_sitetype, eval=TRUE}
normalize_activity_token <- function(x) {
  x <- as.character(x)
  x[is.na(x)] <- ""

  x <- stringr::str_replace_all(
    x,
    "？",
    "?"
  )

  x <- stringr::str_replace_all(
    x,
    "（",
    "("
  )

  x <- stringr::str_replace_all(
    x,
    "）",
    ")"
  )

  x <- stringr::str_replace_all(
    x,
    "[[:cntrl:]]",
    ""
  )

  x <- stringr::str_replace_all(
    x,
    "　",
    " "
  )

  x <- stringr::str_squish(x)

  # 語尾の疑問符だけを除去する。
  # 「古墳?」→「古墳」。語中の曖昧表現は残す。
  x <- stringr::str_replace(
    x,
    "\\?+$",
    ""
  )

  x
}

split_outside_parentheses <- function(x) {
  # 重要:
  # 全角括弧を半角括弧へ正規化してからdepthを判定する。
  # v1.1では正規化がflush時だけだったため、
  # 「その他（町屋・道路跡）」の括弧内区切りが誤分割され得た。
  x <- normalize_activity_token(
    x
  )

  if (!nzchar(x)) {
    return(
      character(0)
    )
  }

  chars <- strsplit(
    x,
    "",
    fixed = TRUE
  )[[1]]

  tokens <- character(0)
  current <- character(0)
  depth <- 0L

  flush_current <- function(
    current_value,
    token_vector
  ) {
    token <- paste0(
      current_value,
      collapse = ""
    )

    token <- normalize_activity_token(
      token
    )

    if (nzchar(token)) {
      token_vector <- c(
        token_vector,
        token
      )
    }

    token_vector
  }

  separators <- c(
    "・",
    "･",
    ",",
    "、",
    ";",
    "/",
    "／",
    "|",
    "\t",
    "\r",
    "\n",
    " ",
    "　"
  )

  for (ch in chars) {
    if (ch == "(") {
      depth <- depth + 1L
      current <- c(
        current,
        ch
      )
      next
    }

    if (ch == ")") {
      depth <- max(
        0L,
        depth - 1L
      )
      current <- c(
        current,
        ch
      )
      next
    }

    if (
      depth == 0L &&
        ch %in% separators
    ) {
      tokens <- flush_current(
        current,
        tokens
      )

      current <- character(0)
      next
    }

    current <- c(
      current,
      ch
    )
  }

  tokens <- flush_current(
    current,
    tokens
  )

  unique(
    tokens[
      nzchar(tokens)
    ]
  )
}

split_sitetype_tokens <- function(x) {
  split_outside_parentheses(
    x
  )
}

sitetype_token_long <- purrr::map_dfr(
  seq_len(nrow(raw)),
  function(i) {
    tokens <- split_sitetype_tokens(
      raw$SiteType[i]
    )

    if (length(tokens) == 0) {
      return(
        tibble::tibble(
          row_id = i,
          place_id = raw$JASID[i],
          source_value = raw$SiteType[i],
          normalized_token = NA_character_
        )
      )
    }

    tibble::tibble(
      row_id = i,
      place_id = raw$JASID[i],
      source_value = raw$SiteType[i],
      normalized_token = tokens
    )
  }
)

sitetype_token_classified <- sitetype_token_long |>
  dplyr::left_join(
    sitetype_dictionary,
    by = "normalized_token"
  ) |>
  dplyr::mutate(
    dictionary_match = !is.na(
      evidence_role
    )
  )

unclassified_sitetype_tokens <- sitetype_token_classified |>
  dplyr::filter(
    !is.na(
      normalized_token
    ),
    !dictionary_match
  ) |>
  dplyr::count(
    normalized_token,
    sort = TRUE,
    name = "n_records"
  )

unclassified_parenthesis_check <- unclassified_sitetype_tokens |>
  dplyr::mutate(
    n_open_parenthesis = stringr::str_count(
      normalized_token,
      stringr::fixed("(")
    ),
    n_close_parenthesis = stringr::str_count(
      normalized_token,
      stringr::fixed(")")
    ),
    balanced_parentheses =
      n_open_parenthesis ==
      n_close_parenthesis
  )

readr::write_csv(
  unclassified_sitetype_tokens,
  file.path(
    OUTPUT_DIR,
    "activity_unclassified_sitetype_tokens.csv"
  )
)

readr::write_csv(
  unclassified_parenthesis_check,
  file.path(
    OUTPUT_DIR,
    "activity_unclassified_parenthesis_check.csv"
  )
)

print(
  utils::head(
    unclassified_sitetype_tokens,
    50
  )
)

cat(
  "unclassified tokens with unbalanced parentheses:",
  sum(
    !unclassified_parenthesis_check$balanced_parentheses
  ),
  "\n"
)
```

# 03. build-observed-phase-table

**目的**：各レコードについて、元CSVで実際にpresenceとなっている7期を確定する。

```{r p03_build_observed_phase_table, eval=TRUE}
phase_numeric <- raw |>
  dplyr::transmute(
    row_id = dplyr::row_number(),
    place_id = JASID,
    dplyr::across(
      dplyr::all_of(phase_cols),
      ~ tidyr::replace_na(
        suppressWarnings(
          readr::parse_number(
            as.character(.x)
          )
        ),
        0
      )
    )
  )

observed_phase_long <- phase_numeric |>
  tidyr::pivot_longer(
    cols = dplyr::all_of(phase_cols),
    names_to = "phase_code",
    values_to = "phase_value"
  ) |>
  dplyr::mutate(
    phase_presence = as.integer(
      phase_value > 0
    )
  )

observed_phase_by_row <- observed_phase_long |>
  dplyr::filter(
    phase_presence == 1L
  ) |>
  dplyr::group_by(
    row_id,
    place_id
  ) |>
  dplyr::summarise(
    observed_phases = list(
      phase_code
    ),
    n_observed_phases = dplyr::n(),
    .groups = "drop"
  )
```

# 04. sitetype-temporal-assignment

**目的**：`SiteType` のdomain候補を、観測された時期と辞書上の許容時期の共通部分で評価する。共通部分が1期だけなら自動付与し、複数なら曖昧として残す。

```{r p04_sitetype_temporal_assignment, eval=TRUE}
split_allowed_phases <- function(x) {
  x <- as.character(x)

  if (
    is.na(x) ||
      !nzchar(x)
  ) {
    return(
      character(0)
    )
  }

  trimws(
    unlist(
      strsplit(
        x,
        ";",
        fixed = TRUE
      )
    )
  )
}

sitetype_assignment <- sitetype_token_classified |>
  dplyr::filter(
    dictionary_match,
    evidence_role != "neutral",
    !is.na(activity_domain),
    nzchar(activity_domain)
  ) |>
  dplyr::left_join(
    observed_phase_by_row,
    by = c(
      "row_id",
      "place_id"
    )
  )

sitetype_assignment <- purrr::pmap_dfr(
  sitetype_assignment,
  function(
    row_id,
    place_id,
    source_value,
    normalized_token,
    activity_domain,
    evidence_role,
    allowed_phases,
    active,
    note,
    dictionary_match,
    observed_phases,
    n_observed_phases
  ) {
    observed <- if (
      is.null(observed_phases)
    ) {
      character(0)
    } else {
      as.character(observed_phases)
    }

    allowed <- split_allowed_phases(
      allowed_phases
    )

    compatible <- intersect(
      observed,
      allowed
    )

    if (length(compatible) == 1) {
      return(
        tibble::tibble(
          row_id,
          place_id,
          activity_domain,
          phase_code = compatible,
          assignment_status = "present",
          evidence_source = "SiteType_unique_compatible_phase",
          evidence_value = normalized_token,
          compatible_phases = paste(
            compatible,
            collapse = ";"
          )
        )
      )
    }

    if (length(compatible) == 0) {
      return(
        tibble::tibble(
          row_id,
          place_id,
          activity_domain,
          phase_code = NA_character_,
          assignment_status = "incompatible",
          evidence_source = "SiteType",
          evidence_value = normalized_token,
          compatible_phases = ""
        )
      )
    }

    tibble::tibble(
      row_id,
      place_id,
      activity_domain,
      phase_code = NA_character_,
      assignment_status = "temporally_ambiguous",
      evidence_source = "SiteType",
      evidence_value = normalized_token,
      compatible_phases = paste(
        compatible,
        collapse = ";"
      )
    )
  }
)
```

# 05. archaeological-features-assignment

**目的**：`ArchaeologicalFeatures` に明記された時期タグを利用し、時期と機能が同じ記述内にある場合は直接証拠として優先する。時期タグがない場合は、そのレコードの観測時期が1期だけのときに限って利用する。

```{r p05_archaeological_features_assignment, eval=TRUE}
phase_regex_lookup <- stats::setNames(
  temporal_rules$source_phase_regex,
  temporal_rules$phase_code
)

extract_tagged_segments <- function(x) {
  x <- as.character(x)
  x[is.na(x)] <- ""

  m <- gregexpr(
    "\\[[^\\]]+\\][^\\[]*",
    x,
    perl = TRUE
  )[[1]]

  if (
    length(m) == 1 &&
      m[1] == -1
  ) {
    return(
      character(0)
    )
  }

  regmatches(
    x,
    list(m)
  )[[1]]
}

extract_leading_phase_tag <- function(x) {
  m <- stringr::str_match(
    as.character(x),
    "^\\[([^\\]]+)\\]"
  )

  as.character(
    m[, 2]
  )
}

strip_leading_phase_tag <- function(x) {
  stringr::str_replace(
    as.character(x),
    "^\\[[^\\]]+\\]\\s*",
    ""
  )
}

feature_assignment_rows <- list()
feature_idx <- 1L

for (i in seq_len(nrow(raw))) {
  features <- as.character(
    raw$ArchaeologicalFeatures[i]
  )

  if (
    is.na(features) ||
      !nzchar(
        trimws(features)
      )
  ) {
    next
  }

  observed <- observed_phase_long |>
    dplyr::filter(
      row_id == i,
      phase_presence == 1L
    ) |>
    dplyr::pull(
      phase_code
    )

  segments <- extract_tagged_segments(
    features
  )

  if (length(segments) > 0) {
    for (segment in segments) {
      phase_tag <- extract_leading_phase_tag(
        segment
      )

      if (
        is.na(phase_tag) ||
          !nzchar(phase_tag)
      ) {
        next
      }

      # 時期判定は [] 内のtag textだけで行う。
      # feature本文中の「古墳」「縄文」等を時期タグとして誤認しない。
      phase_hits <- names(
        phase_regex_lookup
      )[
        vapply(
          phase_regex_lookup,
          function(pattern) {
            grepl(
              pattern,
              phase_tag,
              perl = TRUE
            )
          },
          logical(1)
        )
      ]

      phase_hits <- intersect(
        phase_hits,
        observed
      )

      # activity keyword判定には時期タグを含めない。
      # 例: "[古墳時代]住居" の「古墳」をmonument keywordとしない。
      feature_body <- strip_leading_phase_tag(
        segment
      )

      for (j in seq_len(nrow(feature_dictionary))) {
        if (
          !grepl(
            feature_dictionary$keyword_regex[j],
            feature_body,
            perl = TRUE
          )
        ) {
          next
        }

        allowed <- split_allowed_phases(
          feature_dictionary$allowed_phases[j]
        )

        compatible <- intersect(
          phase_hits,
          allowed
        )

        if (length(compatible) == 1) {
          feature_assignment_rows[[feature_idx]] <- tibble::tibble(
            row_id = i,
            place_id = raw$JASID[i],
            activity_domain = feature_dictionary$activity_domain[j],
            phase_code = compatible[[1]],
            assignment_status = "present",
            evidence_source = "ArchaeologicalFeatures_tagged",
            evidence_value = segment,
            evidence_body = feature_body,
            compatible_phases = compatible[[1]]
          )

          feature_idx <- feature_idx + 1L
          next
        }

        if (length(compatible) > 1) {
          feature_assignment_rows[[feature_idx]] <- tibble::tibble(
            row_id = i,
            place_id = raw$JASID[i],
            activity_domain = feature_dictionary$activity_domain[j],
            phase_code = NA_character_,
            assignment_status = "temporally_ambiguous",
            evidence_source = "ArchaeologicalFeatures_tagged",
            evidence_value = segment,
            evidence_body = feature_body,
            compatible_phases = paste(
              compatible,
              collapse = ";"
            )
          )

          feature_idx <- feature_idx + 1L
        }
      }
    }
  }

  # 時期タグが無い記述は、観測期が1期だけの場合のみ使う。
  if (
    length(segments) == 0 &&
      length(observed) == 1
  ) {
    phase_code_value <- observed[[1]]

    for (j in seq_len(nrow(feature_dictionary))) {
      allowed <- split_allowed_phases(
        feature_dictionary$allowed_phases[j]
      )

      if (
        phase_code_value %in% allowed &&
          grepl(
            feature_dictionary$keyword_regex[j],
            features,
            perl = TRUE
          )
      ) {
        feature_assignment_rows[[feature_idx]] <- tibble::tibble(
          row_id = i,
          place_id = raw$JASID[i],
          activity_domain = feature_dictionary$activity_domain[j],
          phase_code = phase_code_value,
          assignment_status = "present",
          evidence_source = "ArchaeologicalFeatures_single_observed_phase",
          evidence_value = features,
          evidence_body = features,
          compatible_phases = phase_code_value
        )

        feature_idx <- feature_idx + 1L
      }
    }
  }
}

feature_assignment <- dplyr::bind_rows(
  feature_assignment_rows
)

if (nrow(feature_assignment) == 0) {
  feature_assignment <- tibble::tibble(
    row_id = integer(0),
    place_id = character(0),
    activity_domain = character(0),
    phase_code = character(0),
    assignment_status = character(0),
    evidence_source = character(0),
    evidence_value = character(0),
    evidence_body = character(0),
    compatible_phases = character(0)
  )
}
```

# 06. build-phase-domain-status

**目的**：SiteTypeと遺構記述を統合し、`place × phase × activity_domain` の標準化状態を作る。

`general_activity` は全土地利用から開始し、その時期が特定の特殊活動だけに明確に帰属し、同時期の一般活動の直接証拠がない場合にのみ除外する。このため、特殊活動の分離は保守的である。

```{r p06_build_phase_domain_status, eval=TRUE}
sitetype_assignment <- sitetype_assignment |>
  dplyr::mutate(
    evidence_body = NA_character_
  )

assignment_audit <- dplyr::bind_rows(
  sitetype_assignment,
  feature_assignment
) |>
  dplyr::arrange(
    row_id,
    activity_domain,
    phase_code,
    assignment_status
  )

present_evidence <- assignment_audit |>
  dplyr::filter(
    assignment_status == "present",
    !is.na(phase_code)
  ) |>
  dplyr::distinct(
    row_id,
    place_id,
    activity_domain,
    phase_code
  )

ambiguous_evidence <- assignment_audit |>
  dplyr::filter(
    assignment_status == "temporally_ambiguous"
  ) |>
  dplyr::select(
    row_id,
    place_id,
    activity_domain,
    compatible_phases
  ) |>
  tidyr::separate_rows(
    compatible_phases,
    sep = ";"
  ) |>
  dplyr::rename(
    phase_code = compatible_phases
  ) |>
  dplyr::filter(
    nzchar(phase_code)
  ) |>
  dplyr::distinct()

phase_domain_grid <- tidyr::crossing(
  row_id = seq_len(nrow(raw)),
  phase_code = phase_cols,
  activity_domain = activity_domains
) |>
  dplyr::left_join(
    raw |>
      dplyr::transmute(
        row_id = dplyr::row_number(),
        place_id = JASID
      ),
    by = "row_id"
  ) |>
  dplyr::left_join(
    observed_phase_long |>
      dplyr::select(
        row_id,
        phase_code,
        phase_presence
      ),
    by = c(
      "row_id",
      "phase_code"
    )
  ) |>
  dplyr::left_join(
    present_evidence |>
      dplyr::mutate(
        direct_present = TRUE
      ),
    by = c(
      "row_id",
      "place_id",
      "activity_domain",
      "phase_code"
    )
  ) |>
  dplyr::left_join(
    ambiguous_evidence |>
      dplyr::mutate(
        ambiguous_candidate = TRUE
      ),
    by = c(
      "row_id",
      "place_id",
      "activity_domain",
      "phase_code"
    )
  ) |>
  dplyr::mutate(
    direct_present = tidyr::replace_na(
      direct_present,
      FALSE
    ),
    ambiguous_candidate = tidyr::replace_na(
      ambiguous_candidate,
      FALSE
    )
  )

specialized_present <- present_evidence |>
  dplyr::filter(
    activity_domain %in% c(
      "monument",
      "institutional",
      "production"
    )
  ) |>
  dplyr::count(
    row_id,
    place_id,
    phase_code,
    name = "n_specialized_domains_present"
  )

# v1.3:
# 特殊活動の時期帰属が未確定の場合、その不確定性をgeneral_activityにも伝播する。
specialized_ambiguous <- ambiguous_evidence |>
  dplyr::filter(
    activity_domain %in% c(
      "monument",
      "institutional",
      "production"
    )
  ) |>
  dplyr::count(
    row_id,
    place_id,
    phase_code,
    name = "n_specialized_domains_ambiguous"
  )

explicit_general_present <- present_evidence |>
  dplyr::filter(
    activity_domain == "general_activity"
  ) |>
  dplyr::transmute(
    row_id,
    place_id,
    phase_code,
    explicit_general_present = TRUE
  )

phase_domain_status <- phase_domain_grid |>
  dplyr::left_join(
    specialized_present,
    by = c(
      "row_id",
      "place_id",
      "phase_code"
    )
  ) |>
  dplyr::left_join(
    specialized_ambiguous,
    by = c(
      "row_id",
      "place_id",
      "phase_code"
    )
  ) |>
  dplyr::left_join(
    explicit_general_present,
    by = c(
      "row_id",
      "place_id",
      "phase_code"
    )
  ) |>
  dplyr::mutate(
    n_specialized_domains_present = tidyr::replace_na(
      n_specialized_domains_present,
      0L
    ),
    n_specialized_domains_ambiguous = tidyr::replace_na(
      n_specialized_domains_ambiguous,
      0L
    ),
    explicit_general_present = tidyr::replace_na(
      explicit_general_present,
      FALSE
    ),

    # domain_presence:
    #   1  = domain present
    #   0  = resolved non-presence / non-assignment
    #   NA = temporal assignment unresolved
    #
    # general_activity は「非特殊用途を中心とする残余カテゴリ」。
    # 明示的general証拠があれば1。
    # 特殊用途が確定している場合は、general候補が曖昧ならNA、
    # general候補がなければ0。
    # 特殊用途そのものの時期帰属が曖昧ならgeneralもNA。
    domain_presence = dplyr::case_when(
      phase_presence == 0L ~
        0L,

      activity_domain == "general_activity" &
        explicit_general_present ~
        1L,

      activity_domain == "general_activity" &
        n_specialized_domains_present > 0 &
        ambiguous_candidate ~
        NA_integer_,

      activity_domain == "general_activity" &
        n_specialized_domains_present > 0 ~
        0L,

      activity_domain == "general_activity" &
        n_specialized_domains_ambiguous > 0 ~
        NA_integer_,

      activity_domain == "general_activity" ~
        1L,

      direct_present ~
        1L,

      ambiguous_candidate ~
        NA_integer_,

      TRUE ~
        0L
    ),

    domain_status = dplyr::case_when(
      phase_presence == 0L ~
        "apparent_absence",

      activity_domain == "general_activity" &
        explicit_general_present ~
        "present_general_explicit",

      activity_domain == "general_activity" &
        n_specialized_domains_present > 0 &
        ambiguous_candidate ~
        "temporally_ambiguous_general_candidate",

      activity_domain == "general_activity" &
        n_specialized_domains_present > 0 ~
        "excluded_specialized_only",

      activity_domain == "general_activity" &
        n_specialized_domains_ambiguous > 0 ~
        "temporally_ambiguous_due_to_specialized",

      activity_domain == "general_activity" ~
        "present_general_default",

      direct_present ~
        "present",

      ambiguous_candidate ~
        "temporally_ambiguous",

      TRUE ~
        "no_positive_domain_evidence"
    ),

    domain_resolution = dplyr::if_else(
      is.na(domain_presence),
      "temporally_unresolved",
      "resolved"
    )
  ) |>
  dplyr::select(
    row_id,
    place_id,
    phase_code,
    activity_domain,
    phase_presence,
    domain_presence,
    domain_status,
    domain_resolution,
    n_specialized_domains_present,
    n_specialized_domains_ambiguous,
    explicit_general_present,
    direct_present,
    ambiguous_candidate
  )

readr::write_csv(
  assignment_audit,
  file.path(
    OUTPUT_DIR,
    "activity_preprocessing_audit.csv"
  )
)

readr::write_csv(
  phase_domain_status,
  file.path(
    OUTPUT_DIR,
    "activity_phase_status.csv"
  )
)
```

# 07. append-flags-and-save

**目的**：共通分析Rmdが直接利用できるplace-level flagとphase-specific flagを元CSVへ追加する。

```{r p07_append_flags_and_save, eval=TRUE}
phase_flag_wide <- phase_domain_status |>
  dplyr::select(
    row_id,
    activity_domain,
    phase_code,
    domain_presence
  ) |>
  dplyr::mutate(
    output_col = paste0(
      "activity_",
      activity_domain,
      "_",
      phase_code
    )
  ) |>
  dplyr::select(
    row_id,
    output_col,
    domain_presence
  ) |>
  tidyr::pivot_wider(
    names_from = output_col,
    values_from = domain_presence
  )

phase_status_wide <- phase_domain_status |>
  dplyr::select(
    row_id,
    activity_domain,
    phase_code,
    domain_status
  ) |>
  dplyr::mutate(
    output_col = paste0(
      "activity_",
      activity_domain,
      "_",
      phase_code,
      "_status"
    )
  ) |>
  dplyr::select(
    row_id,
    output_col,
    domain_status
  ) |>
  tidyr::pivot_wider(
    names_from = output_col,
    values_from = domain_status
  )

place_flag_wide <- phase_domain_status |>
  dplyr::group_by(
    row_id,
    activity_domain
  ) |>
  dplyr::summarise(
    n_present_phase = sum(
      domain_presence == 1L,
      na.rm = TRUE
    ),
    n_unresolved_phase = sum(
      is.na(domain_presence)
    ),
    domain_any = dplyr::case_when(
      n_present_phase > 0 ~
        1L,
      n_unresolved_phase > 0 ~
        NA_integer_,
      TRUE ~
        0L
    ),
    .groups = "drop"
  ) |>
  dplyr::mutate(
    output_col = paste0(
      "activity_",
      activity_domain
    )
  ) |>
  dplyr::select(
    row_id,
    output_col,
    domain_any
  ) |>
  tidyr::pivot_wider(
    names_from = output_col,
    values_from = domain_any
  )

activity_output <- raw |>
  dplyr::mutate(
    row_id = dplyr::row_number()
  ) |>
  dplyr::left_join(
    place_flag_wide,
    by = "row_id"
  ) |>
  dplyr::left_join(
    phase_flag_wide,
    by = "row_id"
  ) |>
  dplyr::left_join(
    phase_status_wide,
    by = "row_id"
  ) |>
  dplyr::select(
    -row_id
  )

readr::write_csv(
  activity_output,
  OUTPUT_CSV,
  na = ""
)

activity_preprocessing_summary <- phase_domain_status |>
  dplyr::count(
    activity_domain,
    phase_code,
    domain_status,
    domain_resolution,
    name = "n_records"
  ) |>
  dplyr::arrange(
    activity_domain,
    phase_code,
    dplyr::desc(n_records)
  )

activity_place_summary <- phase_domain_status |>
  dplyr::group_by(
    activity_domain
  ) |>
  dplyr::summarise(
    n_places_with_domain = dplyr::n_distinct(
      place_id[
        domain_presence == 1L &
          !is.na(domain_presence)
      ]
    ),
    n_phase_presence_assignments = sum(
      domain_presence == 1L,
      na.rm = TRUE
    ),
    n_temporally_unresolved_phase_status = sum(
      is.na(domain_presence)
    ),
    n_places_with_temporal_unresolved = dplyr::n_distinct(
      place_id[
        is.na(domain_presence)
      ]
    ),
    .groups = "drop"
  )

activity_phase_resolution_summary <- phase_domain_status |>
  dplyr::count(
    activity_domain,
    phase_code,
    domain_resolution,
    name = "n_records"
  ) |>
  dplyr::arrange(
    activity_domain,
    match(
      phase_code,
      phase_cols
    ),
    domain_resolution
  )

readr::write_csv(
  activity_preprocessing_summary,
  file.path(
    OUTPUT_DIR,
    "activity_preprocessing_summary.csv"
  )
)

readr::write_csv(
  activity_place_summary,
  file.path(
    OUTPUT_DIR,
    "activity_place_summary.csv"
  )
)

readr::write_csv(
  activity_phase_resolution_summary,
  file.path(
    OUTPUT_DIR,
    "activity_phase_resolution_summary.csv"
  )
)

cat(
  "Output CSV:",
  OUTPUT_CSV,
  "\n"
)

print(
  activity_place_summary
)
```

# 08. audit-check

**目的**：自動分類の範囲と、今後辞書を拡張すべき未分類・曖昧値を確認する。

```{r p08_audit_check, eval=TRUE}
assignment_source_summary <- assignment_audit |>
  dplyr::count(
    activity_domain,
    assignment_status,
    evidence_source,
    name = "n_assignments"
  ) |>
  dplyr::arrange(
    activity_domain,
    assignment_status,
    dplyr::desc(
      n_assignments
    )
  )

phase_domain_present_summary <- phase_domain_status |>
  dplyr::filter(
    domain_presence == 1L,
    !is.na(domain_presence)
  ) |>
  dplyr::count(
    activity_domain,
    phase_code,
    name = "n_present"
  ) |>
  dplyr::arrange(
    activity_domain,
    match(
      phase_code,
      phase_cols
    )
  )

phase_domain_unresolved_summary <- phase_domain_status |>
  dplyr::filter(
    is.na(domain_presence)
  ) |>
  dplyr::count(
    activity_domain,
    phase_code,
    domain_status,
    name = "n_unresolved"
  ) |>
  dplyr::arrange(
    activity_domain,
    match(
      phase_code,
      phase_cols
    )
  )

unbalanced_unclassified_tokens <- sum(
  !unclassified_parenthesis_check$balanced_parentheses
)

audit_check <- tibble::tibble(
  item = c(
    "input_rows",
    "output_rows",
    "unclassified_sitetype_token_types",
    "unclassified_sitetype_token_occurrences",
    "unbalanced_parenthesis_unclassified_token_types",
    "temporally_ambiguous_assignments",
    "incompatible_assignments",
    "direct_present_assignments",
    "domain_unresolved_phase_statuses",
    "general_unresolved_due_to_specialized_ambiguity",
    "domain_presence_when_phase_absent",
    "direct_present_when_phase_absent",
    "duplicate_row_phase_domain"
  ),
  value = c(
    nrow(raw),
    nrow(activity_output),
    nrow(unclassified_sitetype_tokens),
    sum(
      unclassified_sitetype_tokens$n_records
    ),
    unbalanced_unclassified_tokens,
    sum(
      assignment_audit$assignment_status ==
        "temporally_ambiguous",
      na.rm = TRUE
    ),
    sum(
      assignment_audit$assignment_status ==
        "incompatible",
      na.rm = TRUE
    ),
    sum(
      assignment_audit$assignment_status ==
        "present",
      na.rm = TRUE
    ),
    sum(
      is.na(
        phase_domain_status$domain_presence
      )
    ),
    sum(
      phase_domain_status$activity_domain == "general_activity" &
        phase_domain_status$domain_status ==
          "temporally_ambiguous_due_to_specialized",
      na.rm = TRUE
    ),
    sum(
      phase_domain_status$phase_presence == 0L &
        phase_domain_status$domain_presence == 1L,
      na.rm = TRUE
    ),
    sum(
      phase_domain_status$phase_presence == 0L &
        phase_domain_status$direct_present,
      na.rm = TRUE
    ),
    sum(
      duplicated(
        phase_domain_status[
          ,
          c(
            "row_id",
            "phase_code",
            "activity_domain"
          )
        ]
      )
    )
  )
)

readr::write_csv(
  audit_check,
  file.path(
    OUTPUT_DIR,
    "activity_audit_check.csv"
  )
)

readr::write_csv(
  assignment_source_summary,
  file.path(
    OUTPUT_DIR,
    "activity_assignment_source_summary.csv"
  )
)

readr::write_csv(
  phase_domain_present_summary,
  file.path(
    OUTPUT_DIR,
    "activity_phase_domain_present_summary.csv"
  )
)

readr::write_csv(
  phase_domain_unresolved_summary,
  file.path(
    OUTPUT_DIR,
    "activity_phase_domain_unresolved_summary.csv"
  )
)

tagged_temporal_ambiguity_summary <- assignment_audit |>
  dplyr::filter(
    evidence_source == "ArchaeologicalFeatures_tagged",
    assignment_status == "temporally_ambiguous"
  ) |>
  dplyr::count(
    activity_domain,
    compatible_phases,
    name = "n_assignments"
  ) |>
  dplyr::arrange(
    activity_domain,
    dplyr::desc(n_assignments)
  )

readr::write_csv(
  tagged_temporal_ambiguity_summary,
  file.path(
    OUTPUT_DIR,
    "activity_tagged_temporal_ambiguity_summary.csv"
  )
)

print(audit_check)
print(phase_domain_present_summary)
print(phase_domain_unresolved_summary)
```
